【裁判字號】    98,上易,256
【裁判日期】    980922
【裁判案由】    詐欺等
【裁判全文】
臺灣高等法院高雄分院刑事判決         98年度上易字第252號
                                     98年度上易字第256號
上  訴  人  臺灣高雄地方法院檢察署檢察官
上  訴  人
即  被  告  巳○○
                    現於臺灣高雄看守所
上  訴  人
即  被  告  子○○
                    現於臺灣高雄看守所
上2 人共同
選任辯護人  江雍正律師
            蘇勝嘉律師
            吳晉賢律師
上  訴  人
即  被  告  甲○○
選任辯護人  劉家榮律師
上  訴  人
即  被  告  己○○
選任辯護人  劉家榮律師
上  訴  人
即  被  告  癸○○
選任辯護人  沈志祥律師
上  訴  人
即  被  告  卯○○
選任辯護人  彭大勇律師
上  訴  人
即  被  告  乙○○
選任辯護人  顏福松律師
上  訴  人
即  被  告  戊○○
選任辯護人  邱芬凌律師
被      告  丁○○
被      告  丙○○
被      告  辛○○
被      告  辰○○
被      告  壬○○
被      告  寅○○
被      告  丑○○
選任辯護人  顏宏斌律師
被      告  庚○○
上列上訴人因被告詐欺等案件，不服臺灣高雄地方法院96年度易
字第1446、2248號中華民國97年11月21日第一審判決（起訴案號
：臺灣高雄地方法院檢察署96年度偵字第865 號、第1278號、第
4225號、第7098號，追加起訴案號：同署96年度偵字第16318 號
、第16319 號），本院判決如下：
    主  文
原判決關於巳○○、子○○、甲○○、己○○、癸○○、卯○○
、乙○○、戊○○有罪部分暨定執行刑部分，均撤銷。
巳○○共同連續犯詐欺取財罪，處如附表一編號1 所示之刑。又
共同犯詐欺取財罪共壹佰參拾玖罪，各處如附表一編號3 至141
所示之刑。應執行有期徒刑捌年，並於刑之執行前，令入勞動處
所強制工作參年，扣案之門號0000000000號、000
0000000號、0000000000號、0000000
000號行動電話、PANTECH 廠牌行動電話各壹支、三星廠牌行
動電話貳支；詐騙筆記本壹本均沒收。
甲○○共同犯詐欺取財罪共壹佰肆拾罪，各處如附表二所示之刑
。應執行有期徒刑伍年。扣案之門號0000000000號、
0000000000號、0000000000號、0000
000000號行動電話、PANTECH 廠牌行動電話各壹支、三星
廠牌行動電話貳支；詐騙筆記本壹本均沒收。
子○○共同犯詐欺取財罪共肆拾柒罪，均累犯，各處如附表三所
示之刑。應執行有期徒刑肆年。扣案之門號000000000
0號、0000000000號、0000000000號、0
000000000號行動電話、PANTECH 廠牌行動電話各壹支
均沒收。
己○○共同犯詐欺取財罪共壹佰參拾玖罪，各處如附表四所示之
刑。應執行有期徒刑肆年拾月。扣案之門號000000000
0號、0000000000號、0000000000號、0
000000000號行動電話、PANTECH 廠牌行動電話各壹支
、三星廠牌行動電話貳支；詐騙筆記本壹本均沒收。
癸○○共同犯詐欺取財罪共參拾貳罪，各處如附表五所示之刑。
應執行有期徒刑參年。扣案之門號0000000000號、0
000000000號、0000000000號、00000
00000號行動電話、PANTECH 廠牌行動電話各壹支、三星廠
牌行動電話貳支；詐騙筆記本壹本均沒收。
卯○○共同犯詐欺取財罪共參拾貳罪，各處如附表五所示之刑。
應執行有期徒刑參年。扣案之門號0000000000號、0
000000000號、0000000000號、00000
00000號行動電話、PANTECH 廠牌行動電話各壹支、三星廠
牌行動電話貳支；詐騙筆記本壹本均沒收。
乙○○共同犯詐欺取財罪共參拾罪，各處如附表六所示之刑。應
執行有期徒刑貳年陸月。扣案之門號0000000000號、
0000000000號、0000000000號、0000
000000號行動電話、PANTECH 廠牌行動電話各壹支、三星
廠牌行動電話貳支；詐騙筆記本壹本均沒收。
戊○○共同犯詐欺取財罪共貳拾柒罪，各處如附表十三所示之刑
。應執行有期徒刑貳年肆月。被訴對翁佩玲詐欺部分，無罪。
其餘上訴駁回。
    事  實
一、子○○前於民國89年間因詐欺案件，經臺灣高雄地方法院以
    91年度易字第1687號判處有期徒刑6 月確定，於92年6 月25
    日執行完畢。
二、巳○○、子○○、甲○○、己○○、癸○○、卯○○、乙○
    ○等7 人與真實姓名年籍不詳之成年人均意圖為自己不法所
    有，由巳○○於95年3 月4 日前之某日起組成詐騙集團，甲
    ○○於95年4 月間之某日起，黃梓玲於95年6 月30日起至同
    年10月1 日止，己○○於95年6 月30日起，癸○○、卯○○
    均於95年11月30日起，乙○○於95年12月4 日起，各受僱於
    巳○○，並各自受僱日起至95年12月28日止，共同基於詐欺
    取財之犯意聯絡，黃梓玲、癸○○、卯○○及乙○○均佯稱
    「辦理銀行貸款專員」負責接聽電話之工作，甲○○及己○
    ○則擔任車手，負責領錢、收購帳戶、SIM 卡及回報狀況。
    巳○○先在報紙上刊登辦理信用貸款之廣告，待欲辦理貸款
    之人來電詢問時，由黃梓玲、癸○○、卯○○及乙○○接聽
    電話，詢問基本資料並要求提供薪資所得證明，若欲辦理貸
    款之人無法提供薪資所得證明時，即表示可與冒充代書之巳
    ○○聯絡，並提供巳○○之電話號碼，待欲辦理貸款之人撥
    打電話與巳○○聯絡時，巳○○表示可代辦虛偽之薪資所得
    證明，並要求匯款新台幣（下同）3,000 元至5,000 元不等
    之代辦手續費用入所指定之帳戶，嗣再聯絡欲辦理貸款之人
    表示可以申辦貸款，但銀行要求辦理信用保險，須繳納所欲
    貸款額度約5 ％信用保險金或繳交銀行保險單費用入所指定
    之帳戶，待繳納後，再告知因其信用非常不良，故須再繳納
    一次上開費用入指定之帳戶，以此方式使如附表一所示之高
    雅倫等141 人陷於錯誤，分別於附表一所示之時間，匯款至
    附表一所示之人頭帳戶內而交付財物（巳○○等7 人各自參
    與詐騙之時間、方式、被害人、金額及人頭帳戶等，均詳如
    附表一至六所示），再由巳○○電話聯絡擔任車手之甲○○
    、己○○在各地金融機構提領款項，集團成員所詐得之金額
    ，扣除7 ％車手費用後，與巳○○平分，而刊登廣告之成員
    則須負擔該廣告費用，藉此詐欺牟利，足認巳○○有犯罪習
    慣。嗣經台灣高雄地方法院檢察署檢察官於95年12月28日指
    揮搜索，始悉上情，並扣得巳○○所有門號0000000000號、
    0000000000號行動電話；己○○所有之門號0000000000號、
    0000000000號行動電話、PANTECH 廠牌行動電話（均不含SI
    M 卡）各1 支；癸○○所有之三星廠牌行動電話（均不含SI
    M 卡）2 支、詐騙筆記本1 本。
三、戊○○（綽號賓拉登）自95年10月31日加入陳春生（通緝中
    ）與真實姓名年籍不詳之成年人組成「詐騙集團」。其意圖
    為自己不法所有，與該「詐騙集團」共同基於詐欺取財之犯
    意聯絡，由陳春生為該集團之首腦，在大陸地區統籌分派集
    團事務，指揮戊○○在臺灣從事收買行動電話人頭卡與金融
    機構人頭帳戶，其詐騙方式為假藉接獲電話人之友人名義，
    佯稱有急用須匯款借貸，或在網路上藉由交友佯稱有急用，
    或藉中獎名義，使接獲電話之人匯款入其所指定之帳戶內，
    迄同年12月28日止，以此方式使如附表十三所示廖悉富等27
    人，於附表十三所示之時間，匯款至附表十三所示之金額進
    入人頭帳戶內而交付財物，藉此詐欺牟利（詐騙時間、方式
    、被害人、金額及人頭帳戶等，均詳該附表所示）。
四、案經高雄市政府警察局移送台灣高雄地方法院檢察署檢察官
    偵查起訴。
    理  由
壹、證據能力部分
一、按通訊監察之譯文，係員警於審判外將監聽所得資料以現譯
    方式整理後予以記錄而得，本質上屬於被告以外之人於審判
    外之書面陳述，為傳聞證據。惟所謂被告以外之人於審判外
    之陳述，係指被告以外之人就其曾經參與或見聞之事實，事
    後追憶並於審判外為陳述者而言。國家基於犯罪偵查之目的
    ，對被告或犯罪嫌疑人進行通訊監察，乃係以監控與過濾受
    監察人通訊內容之方式，蒐集對其有關之紀錄，並將該紀錄
    予以查扣，作為認定犯罪與否之證據，屬於刑事訴訟上強制
    處分之一種，而監聽係通訊保障及監察法第13條第1 項所定
    通訊監察方法之一，司法警察機關依法定程序執行監聽取得
    之錄音，係以錄音設備之機械作用，真實保存當時通訊之內
    容，如通訊一方為受監察人，司法警察在監聽中蒐集所得之
    通訊者對話，若其通話本身即係被告進行犯罪中構成犯罪事
    實之部分內容，自與所謂「審判外之陳述」無涉，應不受傳
    聞法則之規範，當然具有證據能力。至司法警察依據監聽錄
    音結果予以翻譯而製作之監聽譯文，屬於文書證據之一種，
    於被告或辯護人對其譯文之真實性發生爭執或有所懷疑時，
    法院固應依刑事訴訟法第165 條之1 第2 項規定，以適當之
    設備，顯示該監聽錄音帶之聲音，以踐行調查證據之程序，
    俾確認該錄音聲音是否為通訊者本人及其內容與監聽譯文之
    記載是否相符，或傳喚該通訊者為證據調查。倘被告或訴訟
    關係人對該通訊監察譯文之真實性並不爭執，即無勘驗辨認
    其錄音聲音之調查必要性（最高法院97年度台上字第2272號
    刑事判決參照）。經查，本件係由臺灣高雄地方法院檢察署
    檢察官依職權核發通訊監察書，交由高雄市政府警察局負責
    實施監聽，有通訊監察書在卷可憑，被告及其辯護人對監聽
    通話內容之真實性並不爭執，即無勘驗辨認其錄音聲音之調
    查必要性，本院於審判程序亦已踐行提示監聽譯文供當事人
    辨認並告以要旨，使其表示意見等程序並為辯論，依上開說
    明，足認上開通訊監察譯文為真正，自具有證據能力，而得
    為認定犯罪事實之依據。辯護人徒以通訊監察譯文無證據能
    力，尚無可採。
二、次按被告以外之人於偵查中向檢察官所為陳述，除顯有不可
    信之情況者外，得為證據，刑事訴訟法第159 條之1 第2 項
    亦定有明文。查證人即附表所列之被害人及各共同被告於檢
    察官偵查時所為陳述，其於偵查中之陳述，客觀上並無顯不
    可信之情況，且其中證人巳○○、子○○、甲○○、己○○
    、癸○○、乙○○、戊○○、丁○○等人已經原審或本院傳
    訊到庭行交互詰問，其餘證人則經檢察官、被告及辯護人於
    法院審理中捨棄詰問權，是上開證人於偵查中之證詞自有證
    據能力。
三、本判決所引用之其餘證據資料（詳後引證據），其中傳聞證
    據部分（含各附表被害人於警詢之陳述及共同被告於審判外
    之陳述），縱無刑事訴訟法第159 條之1 至第159 條之4 或
    其他規定之傳聞證據例外情形，亦因各被告、各辯護人及檢
    察官或同意可作為證據使用，或未聲明異議，依刑事訴訟法
    第159 條之5 第1 項、第2 項之規定，本院審酌各該傳聞證
    據並非違法取得，與待證事項具關聯性，證明力亦非明顯過
    低等情，認以之作為證據係屬適當，具有證據能力。
貳、實體有罪部分
一、訊據上訴人即被告巳○○、子○○、甲○○、己○○等4 人
    對上開事實，坦承不諱，上訴人即被告癸○○、卯○○、乙
    ○○、戊○○則否認部分詐欺犯行，被告癸○○、卯○○辯
    稱：伊2 人是95年12月中旬始加入犯罪集團，非95年11初或
    95 年11 月30日起加入犯罪集團，附表五編號1 、3 、13、
    21非起訴書所載被害人，不應列入本案，附表五編號1 至4
    之被害人係95年11月30日之前遭詐騙，不應列入被告2 人所
    犯案件云云；被告乙○○辯稱：伊是95年12月10日始參與犯
    罪集團，非95年12月4 日開始參與，附表六編號1 至16犯行
    伊未參與，且其未取得詐騙利益云云，被告戊○○辯稱：伊
    雖有幫陳春生詐欺集團領錢擔任車手工作，但沒有提供收購
    之帳戶或行動電話供詐欺集團使用（見本院卷5 第216 頁）
    云云。經查：
  (一)上開犯罪事實二部分，業據被告巳○○、子○○、甲○○、
    癸○○、己○○、卯○○及乙○○於原審準備程序及原審審
    理中均坦白承認（見原審96年度易字第1446號卷一第355-35
    6 頁；原審96年度易字第1446卷二第11-12 頁）；核與證人
    即如附表一至六所示之被害人於警詢或偵訊中之證述相符（
    出處詳見附表一至六所示），復有郵政國內匯款執據、報紙
    廣告、高雄大昌郵局帳號0000000 號交易明細表、鳳山文山
    郵局帳號0000000 號交易明細表、礁溪湯仔城帳號00000000
    000000號郵政存款儲金簿明細、中國信託商業銀行存入憑證
    、華僑銀行帳號00000000000000號存款存摺明細、蘇澳郵局
    帳號00000000000000號交易明細表、彰化銀行存款憑條、鳥
    松長庚醫院郵局帳號00000000000000號郵政存簿儲金簿明細
    、陽信銀行帳號000000000000號存款存摺明細、台灣中小企
    業銀行匯款申請書、鳳山五甲郵局帳號00000000000000號郵
    政存款儲金簿明細、郵政跨行匯款申請書、上海商業儲蓄銀
    行帳號00000000000000號臨時對帳單、財團法人農漁會南區
    資訊中心自動付款機存戶交易明細表、華南商業銀行全行通
    收存款憑條副根、合作金庫銀行自動櫃員機交易明細表、台
    灣新光商業銀行帳號0000000000000 號存摺明細、台灣銀行
    帳號000000000000號綜合存款存摺明細、合作金庫銀行帳號
    0000000000000 號活期儲蓄存款存摺明細、伸港郵局帳號00
    000000000000號郵政存簿儲金簿、中華郵政公司自動櫃員機
    儲戶交易明細表、合作金庫銀行各類存款分戶交易明細表、
    台灣高雄地方法院檢察署檢察官通訊監察書、監聽譯文、照
    片在卷可稽。足認被告巳○○、子○○、甲○○、癸○○、
    己○○、卯○○及乙○○上開自白均與事實相符，堪以採信
    。
  (二)上開犯罪事實三部分，業據被告戊○○於原審審理中坦承不
    諱（見原審96年度易字第1446號卷二第12頁、第116 頁）；
    核與證人即如附表十三所示之被害人於警詢中之證述相符。
    復有存摺明細、中國信託帳號000000000000號、0000000000
    00號存款存摺明細、郵局跨行匯款申請書、中國國際商業銀
    行存摺明細、郵政國內匯款執據、北區農會電腦共用中心自
    動櫃員機交易明細表、日盛國際商業銀行匯款回條聯、高雄
    武廟郵局帳號00000000000000號郵政存簿儲金簿明細、華南
    商業銀行全行通收存款憑條副根、彰化銀行帳號0000000000
    0000號存摺明細、中國國際商業銀行國內匯款申請書、兆豐
    國際商業銀行自動櫃員機交易明細表、華南銀行自動櫃員機
    交易明細單、台北富邦銀行自動櫃員機交易明細表、板信商
    業銀行匯出匯款申請單、契約書、中國信託自動櫃員機交易
    明細表、台灣高雄地方法院檢察署檢察官通訊監察書、監聽
    譯文在卷可參，足認被告戊○○之前揭自白與事實相符，堪
    以採信。
  (三)被告癸○○、卯○○雖以前揭情詞置辯，惟查：
  1.被告癸○○於原審自陳：我是95年11月前往應徵工作，11月
    份有試接聽電話，12月份開始工作，我沒有假裝代書，只是
    做專員等情（見原審96易1446號卷2 第235 頁），核與證人
    即共同被告巳○○於原審具結證稱：95年11月間癸○○有來
    向我學習詐騙，他在旁邊聽我與卯○○如何講電話，我有跟
    他說做詐騙，且癸○○有於95年11月底來我家住一晚，我有
    拿易付卡給他，他於12月1 日開始登報等語（見原審96易22
    48號卷1 第198 頁）、證人即共同被告己○○於原審證稱：
    95年11月上旬子○○有表示要介紹新進人員去喝酒認識，那
    是95年11月底的事（見原審96易2248號卷1 第204-205 頁）
    等語，證人即共同被告乙○○於偵查中證稱：95年11月底我
    和癸○○出去吃飯，他知道我缺錢，就介紹我加入犯罪集團
    ，12月初他就帶我去他妹妹子○○台南的家學當銀行員（見
    96偵865 號第211 頁）等情相符，被告癸○○於原審既自承
    於95年12月1 日開始正式參與並接聽詐騙電話（見原審卷96
    易2248號卷1 第193 頁），復承認在被告巳○○告知係做詐
    騙之下，於同年11月前往試接詐騙電話，本院審酌上開證據
    ，被告癸○○至少於95年11月30日起即以共同犯罪意思參與
    接聽電話，堪以認定。被告癸○○於本院翻異前詞，辯稱係
    自95年12月中旬始加入犯罪集團，自無可採。另被告巳○○
    於本院雖證稱：我約於95年12月中旬左右請癸○○接聽詐騙
    電話，惟其亦陳稱不記得明確時間（見本院卷3 第145 頁）
    ，被告乙○○於本院雖證稱：癸○○約在95年12月中旬從事
    詐騙等語（見本院卷3 第147 頁），然其證詞與上開證據不
    符，自不足為有利於被告癸○○之認定。
  2.被告卯○○於原審自承：95年10月被告巳○○找我時，我已
    知是詐騙集團，他有將全部內容告訴我，我11月底進入他公
    司做「專員」，並從事登報、打電話、接電話等工作（見原
    審96易1446號卷2 第235 頁），核與證人即共同被告巳○○
    於原審具結證稱：95年11月間癸○○有來向我學習詐騙，他
    在旁邊聽我與卯○○如何講電話，我有跟他說做詐騙（見原
    審96易2248號卷1 第198 頁）等情相符，參以被告卯○○於
    原審亦曾自承於95年10月底或11月初參與該詐騙集團（見原
    審卷96易2248號卷1 第118 頁），本院審酌上開證據，被告
    卯○○至少於95年11月30日起即以共同犯罪意思參與詐欺集
    團，堪以認定。其於本院復辯稱95年12月中旬始加入犯罪集
    團，自無可採。
  3.附表五編號1 、3 、13、21雖非起訴書所載被害人，惟臺灣
    高雄地方法院檢察署檢察官對96年度偵字第16318 號、第16
    319 號偵查案卷，已於96年6 月20日以追加起訴書一併繫屬
    於本案，附表五編號1 被害人鍾庭榮、編號3 被害人林岳龍
    、編號13被害人林裕賢、編號21被害人曾金玉，即為該追加
    起訴書附表一編號1 、6 、9 、13之被害人，是辯護人所辯
    附表五編號1 、3 、13、21非本案之被害人，尚有誤會。
  4.附表五編號1 至4 之被害人雖自95年11月30日之前即遭詐騙
    ，惟上開4 位被害人均係於該段期間內多次匯款給詐騙集團
    ，渠等被詐騙時間密接，侵害同一法益，係為達成同一詐騙
    目的之接續行為，為單純一罪，且最後1 次遭詐騙之行為均
    在95年11月30日之後。而共同正犯之意思聯絡，不限於事前
    有所謀議，僅於行為當時有共同犯意之聯絡，於行為當時，
    基於相互之認識，不論明示通謀或相互間默示合致，以共同
    犯罪之意思參與，均屬之；而行為分擔，亦不以每一階段皆
    有參與為必要，倘具有相互利用其行為之合同意思所為，仍
    應負共同正犯之責。被告癸○○、卯○○2 人既對上開4 位
    被害人應負共同正犯責任，自應對接續犯之接續行為負全部
    罪責，是辯護人所辯附表五編號1 至4 之被害人，被告癸○
    ○、卯○○2 人勿庸負責，亦無足採。
  (四)被告乙○○於本院雖辯稱：伊是95年12月10日始參與犯罪集
    團，且未分得利益云云，惟查：被告乙○○於95年12月29日
    警詢、96年1 月16日、同年4 月13日偵查及同年7 月31日、
    同年11月13日原審審理中，5 次筆錄均自白係95年12月初開
    始加入詐騙集團，擔任接聽客人電話工作，且進一步陳稱是
    子○○教我如何詐騙，我與子○○、癸○○輪流接聽客人電
    話，迄95年12月29日被查獲時止，已領得2 萬元等語明確，
    本院復審酌被告乙○○於偵查中自承：「95年11月底，我和
    癸○○出去吃飯，他知道我缺錢，就介紹我加入犯罪集團，
    12月初他就帶我去他妹妹子○○台南的家學當銀行員」（見
    96偵865 號第211 頁）等情，其既因缺錢始加入詐騙集團，
    迄95年12月29日被查獲時止，其於警詢自白領得2 萬元自屬
    可信，且其於96年4 月13日偵查中明確陳稱：我約95年12月
    4 日加入詐騙集團（見96偵865 號第437 頁）等語，與癸○
    ○係於95年11月30日加入犯罪集團之時間相符，是被告乙○
    ○係於95年12月4 日加入犯罪集團，自堪認定。其於本院翻
    異前詞，否認部分犯行，自無可採。另被告巳○○於本院雖
    證稱：乙○○約於95年12月底左右始加入詐騙集團，惟其亦
    陳稱不記得明確時間云云（見本院卷3 第146 頁），被告癸
    ○○於本院雖證稱：乙○○係於95年12月中旬始加入詐騙集
    團云云（見本院卷3 第150 頁），然其證詞與上開證據不符
    ，自不足為有利於被告乙○○之認定。
  (五)被告戊○○雖以前揭情詞置辯，惟查：
  1.證人即本案承辦警員楊增平於本院證稱：「被告戊○○犯罪
    部分，我們係依據通訊監察發現戊○○與大陸犯罪集團有聯
    繫，戊○○將人頭帳戶用簡訊傳給大陸的詐欺集團，大陸詐
    騙集團詐騙後，會叫戊○○去提領，提領後再回報大陸詐欺
    集團。通訊監察中我們對戊○○以簡訊傳人頭帳戶資料有保
    留下來，我們也有調交易明細資料，並調提款的監視錄影帶
    ，提款的人是戊○○沒有錯」等情明確（見本院卷3 第141
    頁），又附表十三詐欺之被害人將被詐騙款項匯入之人頭帳
    戶，計有許慶淋、徐王瑞麗、秦玉花、張學龍、郭福來、林
    麗櫻、李明傑、李政憲、涂俊榮、呂依錚、呂國華等人，而
    上開人頭帳戶經監聽被告戊○○所使用0000000000、000000
    0000之行動電話，均是由上開行動電話以簡訊方式傳送與大
    陸詐騙集團陳春生等人，亦有監聽資料在卷可稽（見本院卷
    3 第192-256 頁），本院復審酌證人即共同被告丁○○（原
    名張宏銘）於原審陳稱：我認識戊○○，他是我堂哥的兒子
    ，他自己有在收購卡片（見原審96易1446號卷1 第84頁）等
    情，被告戊○○確實有提供收購之帳戶或行動電話供詐欺集
    團使用堪以認定。其於本院翻異前詞，否認部分犯行，自無
    可採。
  2.另被告戊○○辯護人雖主張：附表十三編號10被害人黃祥恩
    、編號12被害人陳春僖被詐騙匯款帳戶非被告戊○○遭監聽
    所傳送帳戶。然查：附表十三編號10被害人黃祥恩匯入郭福
    來銀行帳戶（京城銀行玉井分行，帳號：000-0000000-00代
    號054） 、編號12被害人陳春僖匯入林麗櫻銀行帳戶（萬泰
    銀行屏東分行，帳號：000-00-00000-0-0代號809） ，均經
    被告戊○○使用0000000000之行動電話以簡訊傳送至大陸，
    此有95年11月14日之監聽資料在卷可稽（見本院卷3 第243-
    244 頁），是辯護人上開所辯，自無足採。
  (六)綜上所述，被告癸○○等人上開所辯，均屬卸飾之詞，委無
    可採。本案事證明確，被告巳○○等人上開犯行均堪認定，
    應予依法論科。
二、論罪科刑部分：
  (一)新舊法比較：
    被告巳○○、甲○○於95年6 月30日前所為犯行於行為後，
    刑法業於94年1 月7 日修正，於94年2 月2 日公布，並於95
    年7 月1 日施行，是本件被告巳○○、甲○○為前開行為後
    ，法律已有變更。參酌最高法院95年5 月23日第8 次刑事庭
    會議決議、同年11月7 日第21次刑事庭會議決議內容，本案
    關於新舊法比較或法律之適用，說明如下：
  1.關於罰金刑，在刑法修正前，刑法分則編各罪所定罰金刑之
    貨幣單位原為銀元，其最高罰金數額，從各該法條規定，而
    最低罰金數額，則依修正前刑法第33條第5 款之規定為銀元
    1 元以上，而刑法第339 條第1 項之詐欺取財罪係於72年6
    月25日前所制定，且未修正，依罰金罰鍰提高標準條例第1
    條前段規定，就其原定數額得提高為2 倍至10 倍 ，並依現
    行法規所定貨幣單位折算新臺幣條例第2 條規定，以銀元1
    元折算為新臺幣3 元；又刑法第33條第5 款修正為：「罰金
    ：新臺幣1,000 元以上，以百元計算之」，已將刑法之罰金
    貨幣單位由銀元改為新臺幣，則刑法分則編各罪所定罰金刑
    之貨幣單位，自應配合修正為新臺幣，為使刑法分則編各罪
    所定罰金之最高數額與刑法修正前趨於一致，乃增訂刑法施
    行法第1 條之1 ：「中華民國94 年1月7 日刑法修正施行後
    ，刑法分則編所定罰金之貨幣單位為新臺幣。94年1 月7 日
    刑法修正時，刑法分則編未修正之條文定有罰金者，自94年
    1 月7 日刑法修正施行後，就其所定數額提高為30倍。但72
    年6 月26日至94年1 月7日 新增或修正之條文，就其所定數
    額提高為3 倍」，從而，刑法分則編各罪所定罰金刑之最高
    數額，於刑法修正前後並無不同，惟修正後刑法第33條第5
    款所定罰金刑最低數額，較修正前提高，自以修正前刑法第
    33條第5 款規定較有利於被告巳○○、甲○○。
  2.修正前刑法第56條規定：「連續數行為而犯同一之罪名者，
    以一罪論。但得加重其刑至2 分之1 。」，而新法業已刪除
    舊法第56條連續犯之規定，不再以一罪論，是於新法修正施
    行後，被告巳○○之數犯罪行為，即須分論併罰。此刪除雖
    非犯罪類型之變更，但顯已影響行為人刑罰之法律效果，自
    屬法律有變更，依現行刑法第2 條第1 項規定，比較新、舊
    法結果，以修正前刑法論以連續犯較有利於被告巳○○。
  3.修正前刑法第51條第5 款規定：數罪併罰，宣告多數有期徒
    刑者，於各刑中之最長期以上，各刑合併之刑期以下，定其
    刑期。但不得逾20年。修正後刑法第51條第5 款規定：宣告
    多數有期徒刑者，於各刑中之最長期以上，各刑合併之刑期
    以下，定其刑期，但不得逾30年，比較結果，修正後併罰之
    有期徒刑最高刑期較修正前之規定為長，依刑法第2 條第1
    項前段之規定，依修正前刑法定其應執行之刑，較有利於被
    告巳○○及甲○○。
  4.刑法罰金刑之加重，依修正後刑法第67條規定，其最高度及
    最低度同加重之，較修正前刑法第68條所定，僅加重其最高
    度，為不利於被告巳○○、甲○○，自應適用修正前之刑法
    。
  5.綜上全部比較結果，本件情形，顯以修正前之規定較有利於
    被告巳○○、甲○○，揆諸上揭說明，應一體適用被告巳○
    ○、甲○○行為時即修正前之規定，予以論處。
  (二)按構成要件行為本質上是否屬於集合行為，若從法條所描述
    文字之通常語意無法判斷時，則必須探究系爭處罰規範之目
    的，並參酌實際生活上犯罪之典型實施型態來綜合判斷。又
    並非所有構成要件之行為具有反覆實施之特徵，即當然成立
    集合犯，而得評價為一罪，仍須行為人係基於概括之犯意，
    在密切接近之一定時、地持續實行之複次行為，而依社會客
    觀通念，認為符合一個反覆、延續性之行為觀念，在刑法評
    價上，始得評價為一罪。因此，行為人之數次行為，在主觀
    上如係分別起意，或客觀上非係利用同一機會為之，則因該
    數次行為間，並非對於同一法益為之而不具侵害法益同一性
    ，在評價上仍應成立數罪。從而，詐欺取財罪之構成要件，
    從法條文義上無法判斷是否屬於集合行為，從詐欺取財之規
    範目的、詐欺罪之實施典型來觀察，詐欺取財罪在保護被害
    人之個人財產法益，而行為人對於同一詐欺對象實施詐欺行
    為，固然具有反覆性及延續性，然若所實施之數次行為，客
    觀上非對於同一人、利用同一機會為之，自不具侵害法益同
    一性，在評價上仍應成立數個犯罪。本件被告巳○○、子○
    ○、甲○○、癸○○、己○○、卯○○、乙○○及戊○○所
    為如附表一編號3 至141 、附表二至六、十三所示之詐欺取
    財犯行，客觀上顯非係利用同一機會為之，所侵害如附表一
    至六、十三所示之人之財產法益應各自獨立評價論罪，較能
    符合社會通念及人民之法律感情。辯護人辯稱本案詐欺應僅
    論集合犯一罪，尚無可採。
  (三)核被告巳○○、子○○、甲○○、癸○○、己○○、卯○○
    、乙○○及戊○○所為，均係犯刑法第339 條第1 項詐欺取
    財罪。被告巳○○、子○○、甲○○、癸○○、己○○、卯
    ○○、乙○○及真實姓名年籍不詳之成年人就同一期間受僱
    被告巳○○所為上揭犯行，有犯意聯絡及行為分擔，均為共
    同正犯。被告戊○○與同案被告陳春生及真實姓名年籍不詳
    之成年人間，有犯意聯絡及行為分擔，均為共同正犯。按數
    行為於同時同地或在密切接近之時地實施，侵害同一法益，
    各行為間之獨立性均極為薄弱，依社會一般觀念，在時空差
    距上，難以強行分開；在刑法評價上，以視為數個舉動之接
    續施行，合為包括之一行為予以評價，較為合理；附表一至
    六、十三所示同一被害人遭詐欺而多次匯款部分所示詐欺取
    財犯行，客觀上雖有數行為，然各係被告等所屬詐欺集團成
    員，於密接時、地，基於同一機會、方法，本於單一決意，
    對於同一被害人，侵害同一法益陸續完成，應視為數個舉動
    之接續施行，均為接續犯，各應僅以一罪論。被告巳○○就
    附表一編號1 、2 所示之犯行，時間緊接，基本構成要件相
    同，顯均係基於概括之犯意反覆為之，為連續犯，應依廢止
    前刑法第56 條 之規定，論以一罪，並加重其刑，公訴人就
    此部分請求分論併罰一節，容有誤會。又被告巳○○就附表
    一編號3 至141 所示之罪、被告甲○○就附表二所示之罪、
    被告子○○就附表三所示之罪、被告己○○就附表四所示之
    罪、被告癸○○及卯○○就附表五所示之罪、被告乙○○就
    附表六所示之罪、被告戊○○就附表十三所示之罪間，犯意
    各別，行為互殊，應分論併罰。查被告黃梓玲有事實欄所載
    之前案科刑及執行紀錄，有卷附臺灣高等法院被告前案紀錄
    表可按，其受有期徒刑之執行完畢，5 年以內故意再犯本件
    有期徒刑以上之罪，均為累犯，皆應依刑法第47條第1 項之
    規定加重其刑。
  (四)原審據以論處被告巳○○等8 人詐欺罪刑，固非無見；惟查
    ：(1)按量刑之輕重，固屬事實審法院得依職權自由裁量之事
    項，惟仍應受比例原則及公平原則之限制，否則其判決即非
    適法。刑事審判旨在實現刑罰權分配的正義，故法院對有罪
    被告之科刑，應符合罪刑相當之原則，使輕重得宜，罰當其
    罪，以契合社會之法律感情，此所以刑法第57條明定科刑時
    應審酌一切情狀，尤應注意該條各款所列事項以為科刑輕重
    之標準（最高法院93年度台上字第5073號判決意旨參照）。
    查被告巳○○等人共同以電話詐騙急需貸款之被害人，犯罪
    集團龐大，事前計畫縝密，嚴重敗壞社會風氣，危害國內金
    融秩序與社會互信甚鉅，量刑實難寬待，且本件被害人被詐
    騙金額不一，詐騙數千元與詐騙50幾萬元如均量處同一刑責
    ，亦有違公平及比例原則，原審對此漏未審酌，難認妥適。
    (2)原審附表十三編號6 被害人翁佩玲部分，查無證據足以證
    明係被告戊○○與陳春生詐欺集團所為（詳後述），原審遽
    以論罪，尚有未合。(3)原審判決於附表五及附表六被告癸○
    ○、卯○○、乙○○於主文欄內漏未對門號0000000000號、
    0000000000號行動電話、PANTECH 廠牌行動電話各1 支併予
    宣告沒收，亦有未合。被告巳○○等人上訴意旨，指摘原判
    決量刑過重或否認部分犯行，雖為無理由；惟檢察官以原審
    量刑過輕不當提起上訴，為屬有據，且原審亦有上開可議之
    處，自應由本院將原判決有罪部分暨定執行刑部分予以撤銷
    改判。
  (五)爰審酌被告巳○○、子○○、甲○○、癸○○、己○○、卯
    ○○、乙○○及戊○○均正值青壯之年，不思以正當方式取
    得財物，竟為一己私利，組成或加入詐騙集團參與協力分工
    ，對被害人財產及社會秩序危害重大，嚴重影響社會互信，
    國人深惡痛絕，且被告巳○○就上開犯行，係處於主導地位
    ，而被告子○○、甲○○、癸○○、己○○、卯○○及乙○
    ○則係分別擔任接聽電話或車手收款工作，被告戊○○於同
    案被告陳春生所組成之詐欺集團僅擔任車手收款及收購帳戶
    、SIM 卡工作，及犯罪期間、次數、所得，且僅與被害人王
    美蘭1 人達成和解，兼衡各被告犯罪動機、目的、手段、所
    生損害及犯後態度等一切情狀，各量處如主文所示之刑。又
    被告巳○○等8 人之犯罪時間均係在96年4 月24日之前，所
    犯之罪核符中華民國九十六年罪犯減刑條例第2 條第1 項之
    規定，復無同條例第3 條規定之除外情事存在，合於減刑條
    件，爰併依同條例第2 條第1 項第3款 之規定，均減其宣告
    刑，並定應執行之刑，以資懲儆。又被告巳○○係電話詐欺
    集團之主導人，其於95年3 月至同年12月28日遭查獲時止，
    於密集時間內詐騙多達141 件犯行，其手段具有同質性，顯
    係有犯罪之習慣及再犯之可能性，僅藉刑罰之執行尚不足以
    根絕其惡性，並依據其行為之嚴重性、所表現之危險性及對
    其未來行為之期待性等情，為矯正其不良習性，爰依刑法第
    90條規定併為被告巳○○應於刑之執行前，令入勞動處所強
    制工作3 年之諭知。被告巳○○等8 人經檢察官以量刑過輕
    提起上訴後，業經本院審酌認為有理由，撤銷原判決並從重
    量刑，上訴意旨再請求併科罰金，核無必要。另司法院釋字
    第662 號解釋雖言明：「中華民國94年2 月2 日修正公布之
    現行刑法第41條第2 項，關於數罪併罰，數宣告刑均得易科
    罰金，而定應執行刑之刑逾6 個月者，排除適用同條第1 項
    得易科罰金之規定部分，與憲法第23條規定有違，並與本院
    釋字第366 號解釋意旨不符，應自本解釋公布之日起失其效
    力」。本件被告巳○○等8 人所犯詐欺罪雖屬數罪併罰，然
    因其個別犯罪之宣告刑部分已逾6 個月，自均不符合上開解
    釋及易科罰金之法定要件，併予敘明。
  (六)按共同正犯因相互間利用他人之行為，以遂行其犯意之實現
    ，本於責任共同之原則，有關沒收部分，對於共犯間供犯罪
    所用之物，自均應為沒收之諭知。查扣案門號0000000000號
    、0000000000號行動電話（均不含SIM 卡）各1 支，均為被
    告巳○○所有，供犯本罪所用之物，業據被告巳○○於原審
    供述在卷（見原審96易字第1446號卷3 第706 頁），應予沒
    收。扣案PANTECH 廠牌行動電話（不含SIM 卡）1 支、門號
    0000000000號、0000000000號行動電話各1 支，均為被告己
    ○○所有，供犯本罪所用之物，業據被告己○○於原審審理
    時供陳在卷（見原審96易字第1446號卷3 第707 頁），應予
    沒收。扣案三星廠牌行動電話2 支（均不含SIM 卡）、詐騙
    筆記本1 本，均為被告癸○○所有，供犯本罪所用之物，業
    據被告癸○○於原審供陳在卷（見原審96易字第1446號卷3
    第706-707 頁），應予沒收。
  (七)按「刑罰之執行，係對於人身及財產之侵害，應止於犯罪行
    為人之一身為原則。沒收為刑罰之一種；刑法上所謂屬於犯
    罪行為人因犯罪所得之沒收物，乃指無他人對於該物得主張
    法律上之權利者而言；倘該物原屬被害人所有，而為犯罪行
    為人因犯罪而取得或變易獲得，該被害人既仍得對之為法律
    上權利之主張，自難認該當於沒收之要件」（最高法院96年
    台上字第5390號刑事判決參照）。查扣案之現金21萬4,600
    元，係被告巳○○因犯本罪所得之物，業據被告巳○○於原
    審陳述在卷（原審96年度易字第1446號卷三第705 頁）；另
    被告辛○○於彰化銀行帳號000000000000存簿內之594,160
    元存款金，若係被告巳○○存放詐欺金額所用之帳戶，因上
    開犯罪所得，原屬被害人所有，且為被害人得對之為法律權
    利之主張，依上開說明，應由檢察官另為適法之處理，不宜
    逕予沒收，附此敘明。
  (八)扣案之門號0000000000號、0000000000號、0000000000號、
    0000000000號、0000000000號、0000000000號行動電話各1
    支、DAEWOO廠牌行動電話1 支、SAMSUNG 廠牌行動電話1 支
    、玉佛像項鍊1 條、人民幣4,800 元、記事本1 本、中華電
    信電話簿9 本、SIM 卡13張、中國大陸移動電話號碼使用證
    1 張、CDMA廠牌行動電話1 支、手錶11支、勞力士手錶2 支
    、便條紙1 張、電話便條紙1 張，均為被告巳○○所有，惟
    無證據證明係供犯本罪所用之物，爰不予宣告沒收。扣案之
    玉質項鍊21條、銀質項鍊2 條、玉質飾品12個、戒指19個、
    耳環5 對、玉墜子1 個、黃寶石墜子1 個、天珠14條、金項
    鍊2 條、鑽石項鍊1 條、金戒指2 個、各式名牌皮件37件、
    車牌號碼ZI-9288 號自用小客車1 台、手錶1 支，均為被告
    黃梓玲所有，惟無證據證明係供犯本罪所用之物，爰不予宣
    告沒收。扣案之電話聯絡簿1 本、名片4 張、現金5,300 元
    、中國信託商業銀行存入單6 張、門號0000000000號行動電
    話、記帳單5 張、聯絡電話單6 張、帳冊1 本、聯絡電話明
    細1 張、NOKIA 廠牌行動電話4 支、SAMSUNG 廠牌行動電話
    1 支、車牌號碼7155-NR 號自用小客車1 台、中華電信SIM
    預付卡1 張、電話帳單3 張，均係被告甲○○所有，惟無證
    據證明係供犯本罪所用之物，爰不予宣告沒收。扣案之新光
    三越、台新銀行信用卡各1 張、中國國際商業銀行提款卡1
    張、帳號密碼電話便條紙4 張、記憶卡1 張、行動電話申請
    書4 張、金馬地區專用入出境許可證1 本，均為被告己○○
    所有，惟無證據證明係供犯本罪所用之物，爰不予宣告沒收
    。扣案之癸○○第一銀行存簿1 本、NOKIA 廠牌行動電話3
    支、BENQ廠牌行動電話2 支、PANTECH 廠牌行動電話1 支、
    皮爾卡登廠牌行動電話1 支、現金5 萬1,000 元、聯邦銀行
    存簿、台南中小企銀存簿、寶華銀行存簿、台灣企銀存簿、
    安泰銀行存簿各1 本、郵局存簿2 本、聯邦銀行、台南中小
    企銀、寶華銀行、台灣企銀、安泰銀行、高雄二信、第一銀
    行、郵局金融卡各1 張、中國信託信用卡2 張、聯邦銀行、
    匯豐銀行、花旗銀行、荷蘭銀行信用卡各1 張、富邦銀行信
    用卡2 張、勞力士手錶1 支、門號0000000000號行動電話、
    0000000000號行動電話、PHSJ66廠牌行動電話各1 支、車牌
    號碼7677-GK 號自用小客車，均係被告癸○○所有，惟無證
    據證明係供犯本罪所用之物，爰不予宣告沒收。門號000000
    0000號、0000000000號、0000000000號行動電話3 支、中國
    信託銀行存簿、國泰世華銀行存簿、郵局存簿各1 本，均係
    被告乙○○所有，惟無證據證明係供犯本罪所用之物，爰不
    予宣告沒收。車牌號碼6B-5838 號自小客車，係被告卯○○
    所有，惟無證據證明係供犯本罪所用之物，爰不予宣告沒收
    。扣案之交戰手則1 張、信用卡13張、提款卡7 張、存款簿
    42本、大眾銀行支票存款送款簿1 本、大眾銀行支票簿1 本
    、電話記事本3 本、中國信託銀行存入憑證1 張、蔡藍楓
    SIM 卡1 張、郭一亨華南銀行存款條1 張、合作金庫存款條
    1 張、辛○○彰化銀行存款條3 張、聯邦銀行壬○○存款條
    1 張、SIM 卡4 張、黃文祥身分證1 張、蕭建賢身分證件1
    張、歸仁郵局帳號1 張、帳單條16張、電話聯絡單6 張、大
    眾銀行匯款申請書、國泰匯（出）款單1 張、中國信託商業
    銀行存單3 張、郵政儲金簿10本、郵政金融卡5 張、彰化銀
    行存簿1 本、彰化銀行金融卡1 張、電話聯絡簿1 本、門號
    0000000000號SIM 卡1 張、門號0000000000號SIM 卡1 張、
    門號0000000000號SIM 卡1 張、門號0000000000號SIM 卡1
    張、新竹國際商銀存簿2 本、新竹國際商銀金融卡2 張、復
    華銀行存簿1 本、日盛銀行存簿1 本、華南銀行存簿1 本、
    台灣中小企銀存簿1 本、余佳霖身分證影本1 張、人頭帳號
    1 張、台灣大哥大編號426585號、423627號、426586號、42
    3628號、426588號、423629號、426589號、423630號SIM 卡
    各1 張、門號0000000000號、0000000000號、0000000000號
    SIM 卡各1 張、SIM 卡10張、用戶為蔡藍楓之SIM 卡1 張，
    均非被告巳○○或其他被告所有，爰不予宣告沒收。未扣案
    之門號0000000000號、0000000000號、00000000000 號行動
    電話，雖均被告甲○○所有且供犯本案或預備犯本案所用之
    物，然未經扣案，為免日後執行之困難，爰不予宣告沒收，
    併予敘明。
參、無罪部分
一、公訴意旨略以：
  (一)被告巳○○、甲○○、黃梓玲、己○○、癸○○、卯○○、
    乙○○等7 人共同基於詐欺取財之犯意聯絡，於附表七編號
    1 、7 、9 、11所示之時間，以該表所列方式，詐欺龐震芝
    、曾秀鳳、王晉偉、黃鈺茹等4 人，因認被告巳○○等7 人
    就此部分，均涉有刑法第339 條第1 項之詐欺取財罪嫌等語
    。
  (二)被告辛○○、丙○○共同基於詐欺取財之犯意聯絡，被告丙
    ○○於95年7 月間之某日，被告辛○○於95年11月間之某日
    ，分別加入由被告巳○○所組成之詐騙集團，並擔任「辦理
    銀行貸款專員」負責接聽電話之工作，以偽稱代辦信用貸款
    須繳納代辦手續費或信用保險金之方式，使如附表一、七所
    示之人陷於錯誤，於附表一、七所示之時間、金額，匯款至
    附表一、七所示之人頭帳戶內而交付財物，藉此詐欺牟利，
    因認被告辛○○、丙○○均涉犯刑法第339 條第1 項詐欺取
    財罪嫌等語。
  (三)被告辰○○係被告巳○○、子○○之子，被告壬○○為被告
    辰○○之女友，被告辛○○係被告巳○○之姪兒。被告辰○
    ○、壬○○、辛○○均預見將存摺帳簿交予他人使用，足供
    作為他人詐騙財物後寄藏贓物之工具，仍基於寄藏贓物之不
    確定故意，被告辰○○將台新銀行帳號00000000000000、永
    康郵局存款簿帳號00000000000000000 、中國國際商業銀行
    帳號00000000000 、元富證券帳號0000000000、台新銀行帳
    號00000000000000、中國信託商業銀行西臺南分行帳號0000
    00000000號等存簿；被告壬○○將聯邦銀行帳號0000000000
    00存簿；被告辛○○將彰化銀行帳號000000000000存簿交付
    被告巳○○、子○○作為寄藏贓物之工具，因認被告辰○○
    、壬○○、辛○○均涉犯刑法第349 條第2 項寄藏贓物罪嫌
    等語。
  (四)被告庚○○、丑○○、戊○○、丁○○均預見收購他人之金
    融機構帳戶及行動電話卡，係供作詐騙集團詐欺取財、恐嚇
    取財等財產犯罪之用，仍基於幫助犯意，自95年間起，由被
    告庚○○在報紙刊登收購銀行存簿及行動電話卡廣告後，出
    賣予被告丑○○，被告丑○○再轉賣予被告戊○○、丁○○
    ，被告戊○○、丁○○將前開人頭銀行帳簿及行動電話人頭
    卡出賣予被告陳春生使用，亦出賣予被告巳○○詐騙集團使
    用，因認被告4 人涉犯刑法第339 條第1 項、同法第30 條
    幫助詐欺取財及同法第346 條第1 項、同法第30條幫助恐嚇
    取財罪嫌等語。
  (五)被告陳春生（通緝中）組成「恐嚇詐騙集團」，被告丁○○
    （綽號長腳）、被告寅○○自95年初之某日加入，共同基於
    以詐欺取財、恐嚇取財之犯意聯絡，在大陸地區，以被告陳
    春生為該集團之首腦，統籌分派集團事務，指揮被告丁○○
    在臺灣從事收買行動電話人頭卡與金融機構人頭帳戶，其恐
    嚇詐騙方式，即由被告戊○○在臺灣地區蒐集幼稚園名稱及
    負責人名字電話等資料，再交由在大陸之被告陳春生或其他
    集團成員電話聯絡幼稚園負責人，向其恫稱：「現在跑路缺
    錢用，我現在人在你們學校附近，要用槍來換錢，須匯款80
    萬元」等語，使該幼稚園負責人聞後心生畏懼，依指示匯款
    至指定之帳戶內，或假藉為接獲電話人之友人名義，佯稱有
    急用須匯款借貸或在網路上藉由交友佯稱有急用或藉中獎名
    義，使接獲電話之人匯款入其所指定之帳戶內，以此方式使
    人陷於錯誤，而使如附表十四所示之人，於附表十四所示之
    時間，匯款如附表十四所示之金額，入人頭帳戶內而交付財
    物，再由被告陳春生或在大陸地區之集團成員電話聯絡被告
    丁○○、寅○○至臺灣地區各地金融機構自動櫃員機提領款
    項，因認被告2 人涉犯刑法第339 條第1 項詐欺取財及同法
    第346 條第1 項恐嚇取財罪嫌等語。
  (六)被告戊○○被訴與陳春生詐欺集團於95年11月1 日對翁佩玲
    共同詐欺部分（即原審附表十三編號6 被害人翁佩玲部分）
    ，涉有刑法第339 條第1 項之詐欺取財等語。
二、按犯罪事實應依證據認定之，無證據不得認定其犯罪事實，
    不能證明被告犯罪者，應諭知無罪之判決，刑事訴訟法第15
    4 條第2 項、第301 條第1 項分別定有明文。又按刑事訴訟
    法上所謂認定犯罪事實之證據，係指足以認定被告確有犯罪
    行為之積極證據而言，如未能發現相當證據或證據不足以證
    明，自不能以推測或擬制之方法，以為裁判基礎。再者，認
    定不利於被告之事實，須依積極證據，苟積極證據不足為不
    利被告之認定時，即應為有利於被告之認定，更不必有何有
    利之證據（最高法院30年上字第816 號判例參照）。
三、經查：
  (一)上開公訴意旨(一)部分：
    訊據被告巳○○等7 人均堅詞否認有上揭詐欺犯行，均辯稱
    ：未對附表七之龐震芝、曾秀鳳、王晉偉、黃鈺茹等4 人為
    詐欺取財犯行等語。經查：
  1.證人龐震芝於警詢時證稱：95年7 月31日許，其接到電話通
    知要其於95年8 月7 日下午2 時30分許至台北地檢署第三偵
    查庭，其依電話語音之指示轉分機，有一位自稱係警官之人
    向其表示破獲竊盜集團，贓物內有其所有之信用卡，其資料
    可能遭盜用，並將電話轉接給一位自稱係書記官之人，該人
    表示為查證竊盜集團資金流向，要其將帳戶內之款項全數轉
    帳至伊指定之帳戶等情。證人曾秀鳳於警詢時證稱：其於95
    年10月19日上午10時許，接獲詐騙集團電話表示，其玉山銀
    行之帳戶有不明資金存入，要凍結帳戶，要其將帳戶內之款
    項轉帳至指定之帳戶等情。證人王晉偉於警詢時證稱：其於
    95年11月27日看自由時報廣告版刊登代辦現金卡之廣告，打
    電話聯絡，詐欺集團之人表示要其將華南銀行之存款簿及提
    款卡寄到伊指定之地址，並要其匯款支付辦理現金卡所需之
    開戶費、保證金及手續費至指定之帳戶等情。證人黃鈺茹於
    警詢時證稱：其透過網路結識張先生，該張先生表示要向其
    借款，其便轉帳至張先生指定之帳戶等情。綜觀上開4 位證
    人之證述，其等遭受詐騙之手法與被告巳○○詐欺集團係以
    申辦貸款為由之詐騙手法完全不同，故此部分是否係被告巳
    ○○等人對其4 人施以詐術，並非無疑。
  2.另被害人龐震芝將受詐騙款項匯入張有智於台灣郵政000000
    00000000號帳戶，被害人王晉偉將受詐騙款項匯入不詳姓名
    人士所有之0000000000000000帳戶，被害人黃鈺茹將受詐騙
    款項匯入姓名及帳戶均不詳之銀行帳號，然上開帳戶均無法
    證明係被告巳○○詐欺集團所使用。又被害人曾秀鳳雖於警
    詢筆錄陳稱將款項匯入秦玉花於台灣郵政00000000000000號
    帳戶（見偵查卷4 第256 頁），然公訴人並未提出匯款證明
    ，以實其說。此外，公訴人復未能提出其他證據足證被告巳
    ○○等人有從事對龐震芝等4 人詐欺取財之行為。從而，公
    訴意旨認被告巳○○等人有此部分詐欺取財之犯行，尚乏確
    切證據足資佐憑，本院自難採信。綜上所述，就此部分應屬
    不能證明被告巳○○等7 人犯罪。
  (二)公訴意旨(二)部分：
    訊據被告辛○○、丙○○均堅詞否認有上揭犯行，均辯稱：
    從未參與詐欺取財犯行等語。經查：
  1.被告辛○○、丙○○辯稱未參與上揭詐欺集團犯行，經核與
    被告巳○○於警詢、偵查或原審審理中均陳稱：被告丙○○
    、辛○○均非詐欺集團之成員，丙○○係被告癸○○之女友
    ，因為有大陸口音無法從事詐騙之工作等語（警卷一第55頁
    ；偵卷一第101 頁、第259 頁；原審96年度易字第1446 號
    卷一第358 頁），被告黃梓玲於原審供稱：被告辛○○係其
    外甥並未參與詐欺集團等語相符（原審96年度易字第1446號
    卷一第93頁）。
  2.被告己○○雖於偵查及原審審理中陳稱：被告辛○○曾幫被
    告巳○○向其拿錢，此外沒有做別的事等語（偵卷六第3 頁
    ；原審96年度易字第1446號卷一第87頁），惟被告辛○○對
    此則辯稱：我於95年9 至10月間曾被舅舅指派去己○○家中
    拿錢，拿完錢後即交給巳○○，當時拿多少錢我也不知道等
    語。然依被告己○○之上開陳述僅能證明被告辛○○曾向其
    拿錢之事實，但無法遽以認定被告辛○○對於其等從事詐欺
    取財之犯行有犯意聯絡或行為分擔。另被告巳○○雖曾使用
    辛○○之彰化銀行帳戶，然被告辛○○對此辯稱：當時伊在
    台南工作住舅舅巳○○家中，因巳○○之前信用破產，所以
    才同意出借一本彰化銀行存摺供其使用等語。查被告巳○○
    係辛○○之舅舅，其基於親屬間之情誼，受委託而前往幫忙
    向友人拿錢，或提供一個銀行帳戶供其使用，客觀上尚難遽
    認其即為詐騙集團成員。
  3.又證人陳慶華、賴秉慶、吳興豐、林俊傑、陳淑娟、葉榮銘
    、黃鳳珠、劉春梅、廖佳珍、蔡蕙雯、潘建富、羅鳳婷、劉
    殷晨、王福枝、馬忠義、蘇春美、梁榕伶、徐明弘、龍彭鑫
    、潘家豪、林李億等人雖證述經聆聽警察所播放之錄音帶後
    ，認為被告丙○○或被告辛○○可能係與其通話詐騙集團人
    員之聲音，然上開被害人遭詐騙的共同模式，係短時間內與
    扮演不同身分之詐欺集團人員通話，其於遭詐騙數月後，經
    通知到庭聽取錄音帶，是否能確認被告身分，實有可疑。再
    者，人聲經過錄音後再播放，其聲音音質可能變質，則上開
    證人是否能準確判斷係被告丙○○或辛○○之聲音，亦非無
    疑義。參以卷附之監聽譯文資料，亦無被告2 人曾從事詐欺
    取財行為之對話內容；且公訴人復未能提出其他證據足證被
    告2 人曾從事詐欺取財之行為。從而，公訴意旨認被告2 人
    有詐欺取財犯行，尚乏確切證據足資佐憑，本院自難採信。
    綜上所述，就此部分應屬不能證明被告2 人犯罪。
  (三)公訴意旨(三)部分：
    訊據被告辰○○、壬○○、辛○○均堅詞否認有上揭犯行，
    被告辰○○辯稱：曾將伊所申辦之台新銀行、永康郵局、中
    國國際商業銀行、元富證券及中國信託銀行帳戶存摺交付予
    父親巳○○使用，但係巳○○主動向其索取，其並不知悉巳
    ○○拿取上開帳戶存摺之用途等語。被告壬○○辯稱：伊與
    辰○○已論婚嫁，因而曾交付聯邦銀行苓雅分行之帳戶存摺
    給未來婆婆黃梓玲，但不知悉黃梓玲拿取該帳戶存摺之用途
    等語。被告辛○○辯稱：伊當時在台南工作住舅舅巳○○家
    ，曾交付彰化銀行帳戶存摺給巳○○，但不知悉巳○○拿取
    該帳戶存摺之用途等語。經查：
  1.被告辰○○、壬○○、辛○○所辯交付帳戶，但無寄藏贓物
    犯意等情，經核與被告巳○○於偵訊及原審審理時陳稱：因
    兒子辰○○要去當兵，所以伊以代為保管前開帳戶存摺為由
    ，向辰○○拿取其所申請之台新銀行、永康郵局、中國國際
    商業銀行、元富證券及中國信託銀行帳戶存摺，辰○○不知
    悉伊拿取上開帳戶存簿之用途，伊並無將詐騙所得存入上開
    帳戶；伊以繳納費用為由向壬○○借用其所申辦之郵局及中
    國信託銀行帳戶存摺，伊將前揭帳戶交給黃梓玲做為繳納房
    屋貸款及保險費使用，伊請黃梓玲先將錢匯到壬○○之帳戶
    ，再請壬○○代為繳納，未曾將詐欺所得存入前揭帳戶，其
    匯入前揭帳戶之金錢均為其私人所有，因辰○○與壬○○計
    畫要結婚，故伊曾要被告甲○○匯款10萬元至壬○○之帳戶
    ；被告辛○○係其外甥，92年至97年農曆過年間與其同住，
    伊以要存私房錢為由，向辛○○借用其所申辦之彰化銀行帳
    戶存摺及提款卡供伊使用，其曾將詐騙所得存在該戶頭，辛
    ○○並不知悉其將該帳戶作何使用等語（見偵卷一第99-101
    頁、原審96年度易字第1446號卷一第91頁；原審96年度易字
    第1446號卷二第211-219 頁）；被告黃梓玲於原審供稱：辰
    ○○係其子、壬○○係其子辰○○之未婚妻，辛○○係其外
    甥，均無從事詐欺集團之工作，辰○○及壬○○曾將帳戶存
    摺借給其作為繳納房屋貸款及投資使用，因壬○○在銀行工
    作，故其先將錢匯入被告壬○○之帳戶，再請壬○○以提款
    卡提款繳納費用，其並無使用辛○○之帳戶等語（見原審96
    年度易字第1446號卷一第93頁；原審96年度易字第1446卷二
    第224-228 頁）；被告己○○於原審供稱：辰○○當時在唸
    書，並無在詐欺集團內工作，壬○○係被告辰○○之女友，
    被告黃梓玲曾要其將領出的錢存進壬○○之帳戶，但從未存
    進辰○○之帳戶等語（原審96年度易字第1446號卷一第87頁
    ）；被告甲○○於原審證稱：辰○○係巳○○之子，當時在
    唸書，並無從事詐欺集團之工作，壬○○係辰○○之女友，
    亦無從事詐欺集團之工作，被告巳○○曾要其匯款至壬○○
    之帳戶內，但並無要其匯款至辰○○之帳戶內（原審96年度
    易字第1446號卷一第89頁）等語相符。
  2.綜上可知，被告辰○○、壬○○及辛○○之前揭帳戶是否確
    為供被告巳○○等人寄藏詐欺所得之用，並非無疑。再者，
    被告辰○○為被告巳○○及黃梓玲之子，被告壬○○為被告
    辰○○之未婚妻，被告辛○○係被告巳○○及黃梓玲同住之
    外甥，其等雖均提供所申辦之帳戶供被告巳○○及黃梓玲使
    用，惟因其有近親之信賴關係，是否因此即可認定被告辰○
    ○等3 人知悉被告巳○○及黃梓玲拿取其等帳戶存摺係供寄
    藏贓物使用，亦有可疑。且親屬之間借用帳戶，未違常情，
    是被告辰○○、壬○○及辛○○均所辯因信賴被告巳○○、
    黃梓玲借用渠等帳戶係用於正當用途，無寄藏贓物犯意，尚
    堪採信。
  3.按刑法上之寄藏贓物，係指受寄他人之贓物，為之隱藏而言
    （最高法院51年度台上第87號判決參照）。本件公訴人所舉
    之證據，均無法據以採為被告辰○○、壬○○及辛○○有寄
    藏贓物之認識，且未達於通常一般之人均不致有所懷疑，而
    得確信其為真實之程度，自不足以證明被告辰○○、壬○○
    及辛○○確有寄藏贓物之犯行。此外，又查無其他積極證據
    足以證明被告3 人確有公訴人所指之犯行，揆諸上開最高法
    院判例意旨及說明，應屬不能證明被告3 人犯罪。
  (四)公訴意旨(四)部分：
  1.按幫助他人實行犯罪行為者，為幫助犯，刑法第30條第1 項
    前段定有明文。次按，幫助犯成立之要件，必須正犯有著手
    實施犯罪之行為，且其行為達於可罰之程度，始能構成，換
    言之，刑法上之幫助犯，以正犯已經犯罪為構成要件，故幫
    助犯無獨立性，如無他人犯罪行為之存在，幫助犯即無由成
    立（最高法院20年度上字第792 號判例、60年度臺上字第21
    59號判例可資參照）。
  2.本案公訴人認被告庚○○、丑○○、戊○○及丁○○涉犯前
    開罪嫌，係以被告丑○○自承有向庚○○收購電話卡及存摺
    後賣給丁○○、被告庚○○自承有賣帳戶及電話卡予丑○○
    及通訊監察譯文為其論據。惟查：公訴人並未明確指出被告
    庚○○、丑○○、戊○○及丁○○販賣予被告巳○○及同案
    被告陳春生之人頭帳戶及SIM 卡為何人所申請，本案卷內亦
    無相關證據足以證明被害人指述因遭詐騙而將款項匯入被告
    庚○○、丑○○、戊○○及丁○○所販賣之帳戶，或因被告
    巳○○或陳春生使用被告庚○○、丑○○、戊○○及丁○○
    所販賣之SIM 卡而遭詐騙。是依卷內所存事證，尚無從證明
    是否有被害人因遭詐騙而匯款至被告庚○○、丑○○、戊○
    ○及丁○○所販賣之帳戶，或因使用被告庚○○、丑○○、
    戊○○及丁○○所販賣SIM 卡而遭詐騙等情，揆諸前開說明
    ，本案檢察官指出之證明方法顯不足認定被告庚○○、丑○
    ○、戊○○及丁○○有成立上開犯罪之可能。綜上所述，就
    此部分，應屬不能證明被告庚○○、丑○○、戊○○及丁○
    ○等4 人犯罪。
  (五)公訴意旨(五)部分：
    公訴人認被告丁○○及寅○○涉犯上開犯行，無非係以其2
    人之供述及通訊監察譯文為論罪依據。訊據被告丁○○固承
    認曾幫被告戊○○接聽「春生爸」所撥打之電話；被告寅○
    ○固承認與被告戊○○及丁○○認識；惟其2 人均堅詞否認
    有何共同詐欺取財及恐嚇取財犯行。被告丁○○辯稱：其因
    被告戊○○身體不舒服，才幫其接聽「春生爸」所撥打之電
    話，其並無參與詐欺取財或恐嚇取財行為等語。被告寅○○
    辯稱：其並未參與詐欺取財及恐嚇取財之行為，亦未幫被告
    戊○○接聽過電話等語。經查：
  1.被告丁○○、寅○○所辯未參與陳春生詐騙集團等情，另被
    告寅○○所辯：其於95年年底才認識戊○○，經由戊○○介
    紹才認識丁○○，其不知悉丁○○是否有幫戊○○接聽電話
    ，其母曾住過精神病院，戊○○約2 、3 天就會陪同其去醫
    院看母親等情（原審96年度易字第1446號卷三第9-10頁），
    經核與證人即被告戊○○於原審證稱：其因喝酒而認識同案
    被告陳春生，於95年9 、10月間加入陳春生所組成之詐欺集
    團，擔任車手負責領錢之工作，並曾依陳春生之指示至屏東
    拿取帳戶存摺、提款卡及密碼，陳春生會打電話聯絡其提款
    ，再將所提款項匯款至其所指定之帳戶，未曾告訴丁○○其
    加入詐騙集團之事，其因照顧寅○○住院之母親，所以曾要
    丁○○幫其接聽電話，其不知悉丁○○是否有加入陳春生之
    詐欺集團；寅○○係其女友，並不認識陳春生，亦無參與詐
    欺集團（原審96年度易字第1446號卷二第116-120 頁；原審
    96年度易字第1446號卷三第94-96 頁）等語、證人即被告丁
    ○○於原審證稱：其幫被告戊○○接聽電話時，寅○○並不
    在場，其不知悉寅○○是否有幫忙提款（原審96年度易字第
    1446號卷三第97-98 頁）等情相符。
  2.查被告丁○○縱使曾幫被告戊○○接聽陳春生所撥打之電話
    ，惟公訴人並未舉證其所接電話係與詐騙行為有關，且亦不
    能僅以其代接電話即可遽認被告丁○○知情並參與詐欺取財
    或恐嚇取財之行為，故被告丁○○是否有加入陳春生所組成
    之詐欺集團，並非無疑。再者，參以卷附之監聽譯文資料，
    亦無法證明被告丁○○、寅○○2 人曾從事詐欺取財、恐嚇
    取財行為之對話內容；且公訴人復未能提出其他證據足證被
    告2 人曾從事詐欺取財、恐嚇取財之行為。從而，公訴意旨
    認被告2 人有詐欺取財、恐嚇取財之犯行，尚乏確切證據足
    資佐憑，本院自難逕予採認。綜上所述，就此部分應屬不能
    證明被告2 人犯罪。
  (六)公訴意旨(六)部分：
    公訴人認被告戊○○涉對翁珮玲涉犯詐欺犯行，無非係以通
    訊監察譯文為論罪依據。訊據被告戊○○則否認有上開犯行
    ，經查：證人即本案承辦警員楊增平於本院證稱：「被告戊
    ○○犯罪部分，我們係依據通訊監察發現戊○○與大陸犯罪
    集團有聯繫，戊○○將人頭帳戶用簡訊傳給大陸的詐欺集團
    ，大陸詐騙集團詐騙後，會叫戊○○去提領，提領後再回報
    大陸詐欺集團。通訊監察中我們對戊○○以簡訊傳人頭帳戶
    資料有保留下來，我們也有調交易明細資料，並調提款的監
    視錄影帶，提款的人是戊○○沒有錯」等情明確（見本院卷
    3 第141 頁），然被害人翁珮玲將被詐騙款項匯入之人頭帳
    戶係陳綏昑於中國信託銀行000000000000之人頭帳戶，而陳
    綏昑人頭帳戶經遍查卷內被告戊○○所使用0000000000、00
    00000000之行動電話，均無由上開行動電話以簡訊方式傳送
    與大陸詐騙集團陳春生等人資料（見本院卷3 第165-268 頁
    ）。此外，公訴人復未能提出其他證據足證被告戊○○有何
    對翁珮玲詐欺取財之犯行。是以，就此部分，應屬不能證明
    被告戊○○犯罪。
四、原審因而以不能證明被告巳○○等人上開犯罪，而分別為被
    告巳○○等人無罪之諭知，核無違誤；檢察官仍執前詞，指
    摘原判決不當，為無理由，應予駁回。另被告戊○○對翁佩
    玲詐欺部分，原審未詳為推求，遽為論罪科刑之判決，即有
    未恰，被告戊○○執此聲明上訴，指摘原判決不當，為有理
    由，應由本院將原判決該部分撤銷改判，並對該部分為無罪
    之諭知。
肆、併予敘明部分：
  (一)被告巳○○、黃梓玲、己○○及甲○○上開有罪部分，業經
    認定如前，原審就其餘被訴詐欺判決無罪部分（即原判決無
    罪部分一(一)，見原審判決第19頁），未據檢察官上訴，業已
    確定。
  (二)原審判決附表七判決無罪部分，除編號1 、7 、9 、11所示
    龐震芝、曾秀鳳、王晉偉、黃鈺茹等4 名被害人部分，業據
    檢察官上訴外，附表七其餘被害人部分（即原審無罪部分一
    (二)，見原審判決第19頁），檢察官未對該部分無罪判決提起
    上訴，業已確定。
  (三)被告甲○○、黃梓玲、己○○、癸○○、卯○○、乙○○於
    原審附表八、九、十、十一、十二所示之被訴詐欺部分（即
    原審無罪部分一(三)部分，見原審判決第20頁），檢察官未對
    該部分無罪判決提起上訴，業已確定。
  (四)被告戊○○被訴共同對原審判決附表十五所示被害人詐欺部
    分（即原審無罪部分一(八)部分，見原審判決第22頁），檢察
    官未對該部分無罪判決提起上訴，業已確定。
  (五)原審判決就追加起訴之犯罪事實認定重複起訴，而應為公訴
    不受理判決部分（即原判決附表十六部分），檢察官未對該
    部分無罪判決提起上訴，業已確定。
  (六)原審判決對臺灣高雄地方法院檢察署檢察官96年偵字第2052
    9 號及臺灣台中地方法院檢察署檢察官96年度偵字第12872
    號被告庚○○移送併辦部分（原審96易字第2248號卷1 第96
    頁及第113 頁），已退回移送併辦機關另行處理。
  (七)被告寅○○經合法傳喚，無正當理由未於最後審理期日到庭
    ，爰不待其陳述逕行判決。
據上論結，應依刑事訴訟法第368 條、第369 條第1 項前段、第
364 條、第371 條、第299 條第1 項前段、第301 條第1 項，刑
法第2 條第1 項、第28條、第339 條第1 項、第47條第1 項、第
38 條 第1 項第2 款、第51條第5 款、第9 款、第90條，修正前
刑法第51條第5 款、第56條，刑法施行法第1 條之1 ，中華民國
九十六年罪犯減刑條例第2 條第1 項第3 款、第7 條，判決如主
文。
本案經檢察官許月雲到庭執行職務。
中    華    民    國    98    年    9     月    22    日
                  刑事第一庭    審判長法  官  周賢銳
                                      法  官  徐美麗
                                      法  官  施柏宏
以上正本證明與原本無異。
不得上訴。
中    華    民    國    98    年    9     月    22    日
                                      書記官  魏文常
附錄本件判決論罪科刑法條：
刑法第339條（普通詐欺罪）
意圖為自己或第三人不法之所有，以詐術使人將本人或第三人之
物交付者，處5 年以下有期徒刑、拘役或科或併科1 千元以下罰
金。
以前項方法得財產上不法之利益或使第三人得之者，亦同。
前二項之未遂犯罰之。
附表一被告巳○○部分：
┌──┬───┬──────┬──────┬───────┬────────┬────────────┐
│編號│被害人│犯罪時間    │詐欺手法    │匯入帳戶/戶名/│證據名稱及出處  │主文                    │
│    │      │            │            │金額（新台幣）│                │                        │
├──┼───┼──────┼──────┼───────┼────────┼────────────┤
│1   │高雅倫│95年3 月4 日│巳○○等人假│00000000000000│1.證人高雅倫於警│巳○○共同連續犯詐欺取財│
│    │      │            │借申辦貸款為│陳明月        │  詢中之證述。（│罪，處有期徒刑壹年，減為│
│    │      │            │名，於報紙刊│40,000元      │  證人筆錄卷二第│有期徒刑陸月。扣案之門號│
│    │      │            │登訊息吸引被│不詳帳戶      │  83、84頁）    │0000000000號、│
│    │      │            │害人遂行詐騙│22,000元      │2.郵政匯款收據、│0000000000號行│
│    │      │            │。          │共62,000元    │  存摺存款交易明│動電話（均不含SIM 卡）各│
│    │      │            │            │              │  細（證人筆錄卷│壹支均沒收。            │
│    │      │            │            │              │  二第85頁）    │                        │
├──┼───┼──────┼──────┼───────┼────────┤                        │
│2   │許元村│95年6 月間之│同上        │00000000000000│1.證人許元村於警│                        │
│    │      │某日        │            │陳俊庭        │  詢中之證述。  │                        │
│    │      │            │            │40,000元      │ （證人筆錄卷三 │                        │
│    │      │            │            │00000000000000│  第68至70頁）  │                        │
│    │      │            │            │林金城        │                │                        │
│    │      │            │            │83,000元      │                │                        │
│    │      │            │            │00000000000000│                │                        │
│    │      │            │            │李東峰        │                │                        │
│    │      │            │            │11,000元      │                │                        │
│    │      │            │            │000000000000  │                │                        │
│    │      │            │            │王允倢        │                │                        │
│    │      │            │            │55,000元      │                │                        │
│    │      │            │            │共189,000元   │                │                        │
├──┼───┼──────┼──────┼───────┼────────┼────────────┤
│3   │邱秀梅│95年7 月5 日│同上        │新竹商銀      │1.證人邱秀梅於警│巳○○共同犯詐欺取財罪，│
│    │      │、同年月6日 │            │0000000000    │  詢中之證述。（│處有期徒刑壹年肆月，減為│
│    │      │、同年月7日 │            │陳丕順        │  警卷三第36至第│有期徒刑捌月。扣案之門號│
│    │      │、同年月10日│            │8,000元       │  39頁）        │0000000000號、│
│    │      │、同年月11日│            │復華商銀桃園分│2.ATM交易查詢單 │0000000000號、│
│    │      │、同年月13日│            │行            │  、郵政匯款單、│0000000000號、│
│    │      │            │            │0000000000000 │  銀行存款憑條、│0000000000號行│
│    │      │            │            │江震東        │ （警卷三第40至 │動電話、PANTECH 廠牌行動│
│    │      │            │            │40,000元      │  43頁 ）       │電話（均不含SIM 卡）各壹│
│    │      │            │            │新竹商銀      │                │支均沒收。              │
│    │      │            │            │0000000000000 │                │                        │
│    │      │            │            │涂銘玲        │                │                        │
│    │      │            │            │29,800元      │                │                        │
│    │      │            │            │復華商銀桃園分│                │                        │
│    │      │            │            │行            │                │                        │
│    │      │            │            │0000000000000 │                │                        │
│    │      │            │            │江震東        │                │                        │
│    │      │            │            │100,000元     │                │                        │
│    │      │            │            │新竹商銀      │                │                        │
│    │      │            │            │0000000000    │                │                        │
│    │      │            │            │陳丕順        │                │                        │
│    │      │            │            │27,300元      │                │                        │
│    │      │            │            │新竹商銀      │                │                        │
│    │      │            │            │0000000000    │                │                        │
│    │      │            │            │陳丕順        │                │                        │
│    │      │            │            │36,800元      │                │                        │
│    │      │            │            │新竹商銀      │                │                        │
│    │      │            │            │0000000000    │                │                        │
│    │      │            │            │涂銘玲        │                │                        │
│    │      │            │            │30,000元      │                │                        │
│    │      │            │            │台灣郵政      │                │                        │
│    │      │            │            │00000000000000│                │                        │
│    │      │            │            │涂銘玲        │                │                        │
│    │      │            │            │73,200元      │                │                        │
│    │      │            │            │共345,100元   │                │                        │
├──┼───┼──────┼──────┼───────┼────────┼────────────┤
│4   │葉秋燕│95年7 月7 日│同上        │台灣郵政      │1.證人葉秋燕於警│同上                    │
│    │      │、同年月10日│            │00000000000000│  詢中之證述。（│                        │
│    │      │、同年月10日│            │賴尚緯        │  證人筆錄卷第84│                        │
│    │      │            │            │159,000元     │  至87頁）      │                        │
│    │      │            │            │復華銀行      │2.歷史交易清單（│                        │
│    │      │            │            │0000000000000 │  巳○○詐騙集團│                        │
│    │      │            │            │江震東        │  人頭帳戶一覽表│                        │
│    │      │            │            │100,000元     │  第44、111頁） │                        │
│    │      │            │            │復華銀行      │                │                        │
│    │      │            │            │0000000000000 │                │                        │
│    │      │            │            │江震東        │                │                        │
│    │      │            │            │100,000元     │                │                        │
│    │      │            │            │共359,000     │                │                        │
├──┼───┼──────┼──────┼───────┼────────┼────────────┤
│5   │王福枝│95年7 月12日│同上        │台灣郵政      │1.證人王福枝於警│巳○○共同犯詐欺取財罪，│
│    │      │            │            │00000000000000│  詢中之證述。（│處有期徒刑陸月，減為有期│
│    │      │            │            │賴尚緯        │  證人筆錄卷第11│徒刑參月。扣案之門號    │
│    │      │            │            │3,000元       │  4 至第116 頁）│0000000000號、│
│    │      │            │            │              │2.歷史交易清單（│0000000000號、│
│    │      │            │            │              │  巳○○詐騙集團│0000000000號、│
│    │      │            │            │              │  人頭帳戶一覽表│0000000000號行│
│    │      │            │            │              │  第45頁）      │動電話、PANTECH 廠牌行動│
│    │      │            │            │              │                │電話（均不含SIM 卡）各壹│
│    │      │            │            │              │                │支均沒收。              │
├──┼───┼──────┼──────┼───────┼────────┼────────────┤
│6   │邵乾龍│95年7 月12日│同上        │台灣郵政      │1.證人邵乾龍於警│同上                    │
│    │      │            │            │00000000000000│  詢中之證述。（│                        │
│    │      │            │            │賴尚緯        │  證人筆錄卷第三│                        │
│    │      │            │            │8,000元       │  第44至第47頁）│                        │
│    │      │            │            │              │2.歷史交易清單（│                        │
│    │      │            │            │              │  巳○○詐騙集團│                        │
│    │      │            │            │              │  人頭帳戶一覽表│                        │
│    │      │            │            │              │  第45頁）      │                        │
├──┼───┼──────┼──────┼───────┼────────┼────────────┤
│7   │蔡文魁│95年7 月12日│同上        │台灣郵政      │1.證人蔡文魁於警│同上                    │
│    │      │、同年月26日│            │00000000000000│  詢中之證述。（│                        │
│    │      │、同年8 月1 │            │涂銘玲        │  證人筆錄卷四第│                        │
│    │      │日          │            │10,000元      │  230至233頁）  │                        │
│    │      │            │            │台灣郵政      │2.歷史交易清單（│                        │
│    │      │            │            │00000000000000│  巳○○詐騙集團│                        │
│    │      │            │            │賴尚緯        │  人頭帳戶一覽表│                        │
│    │      │            │            │5,000元       │  第45、51、92頁│                        │
│    │      │            │            │台灣郵政      │  ）            │                        │
│    │      │            │            │00000000000000│                │                        │
│    │      │            │            │呂文彬        │                │                        │
│    │      │            │            │10,000元      │                │                        │
│    │      │            │            │共25,000元    │                │                        │
├──┼───┼──────┼──────┼───────┼────────┼────────────┤
│8   │蕭坤成│95年7 月12日│同上        │台灣郵政      │1.證人蕭坤成於警│同上                    │
│    │      │、同年月26日│            │00000000000000│  詢中之證述。（│                        │
│    │      │、同年月31日│            │賴尚緯        │  證人筆錄卷五第│                        │
│    │      │            │            │18,500元      │  219至222頁）  │                        │
│    │      │            │            │台灣郵政      │2.歷史交易清單（│                        │
│    │      │            │            │00000000000000│  巳○○詐騙集團│                        │
│    │      │            │            │賴尚緯        │  人頭帳戶一覽表│                        │
│    │      │            │            │13,500元      │  第45、51、92頁│                        │
│    │      │            │            │台灣郵政      │  ）            │                        │
│    │      │            │            │00000000000000│                │                        │
│    │      │            │            │余素月        │                │                        │
│    │      │            │            │15,000元      │                │                        │
│    │      │            │            │台灣郵政      │                │                        │
│    │      │            │            │00000000000000│                │                        │
│    │      │            │            │吳文彬        │                │                        │
│    │      │            │            │5,000元       │                │                        │
│    │      │            │            │共52,000元    │                │                        │
├──┼───┼──────┼──────┼───────┼────────┼────────────┤
│9   │李安邦│95年7 月13日│同上        │台灣郵政      │1.證人李安邦於警│同上                    │
│    │      │            │            │00000000000000│  詢中之證述。（│                        │
│    │      │            │            │涂銘玲        │  證人筆錄卷五第│                        │
│    │      │            │            │3000元        │  141至143頁）  │                        │
│    │      │            │            │              │2.歷史交易清單  │                        │
│    │      │            │            │              │  （巳○○詐騙集│                        │
│    │      │            │            │              │  團人頭帳戶一覽│                        │
│    │      │            │            │              │  表第92頁）    │                        │
├──┼───┼──────┼──────┼───────┼────────┼────────────┤
│10  │林金蓮│95年7 月13日│同上        │台灣郵政      │1.證人林金蓮於警│同上                    │
│    │      │            │            │00000000000000│  詢中之證述。（│                        │
│    │      │            │            │涂銘玲        │  警三第30至32頁│                        │
│    │      │            │            │1,900元       │  ）            │                        │
│    │      │            │            │              │2.歷史交易清單  │                        │
│    │      │            │            │              │ （巳○○詐騙集 │                        │
│    │      │            │            │              │  團人頭帳戶一覽│                        │
│    │      │            │            │              │  表第92頁）    │                        │
├──┼───┼──────┼──────┼───────┼────────┼────────────┤
│11  │王美蘭│95年7 月14日│同上        │台灣郵政      │1.證人王美蘭於警│同上                    │
│    │      │、同年月20日│            │00000000000000│  詢中之證述。（│                        │
│    │      │、同年8 月1 │            │涂銘玲        │  證人筆錄卷五第│                        │
│    │      │日          │            │4000元        │  99至102頁）   │                        │
│    │      │            │            │台灣郵政      │2.歷史交易清單  │                        │
│    │      │            │            │00000000000000│ （巳○○詐騙集 │                        │
│    │      │            │            │涂銘玲        │  團人頭帳戶一覽│                        │
│    │      │            │            │13,000元      │  表第51、92、93│                        │
│    │      │            │            │台灣郵政      │  頁）          │                        │
│    │      │            │            │00000000000000│                │                        │
│    │      │            │            │吳文彬        │                │                        │
│    │      │            │            │20,000元      │                │                        │
│    │      │            │            │共37,000元    │                │                        │
├──┼───┼──────┼──────┼───────┼────────┼────────────┤
│12  │林昆民│95年7 月14日│同上        │台灣郵政      │1.證人林昆民於警│同上                    │
│    │      │            │            │00000000000000│  詢中之證述。（│                        │
│    │      │            │            │涂銘玲        │  證人筆錄卷三第│                        │
│    │      │            │            │3000元        │  27至29頁）    │                        │
│    │      │            │            │              │2.歷史交易清單  │                        │
│    │      │            │            │              │  （巳○○詐騙集│                        │
│    │      │            │            │              │  團人頭帳戶一覽│                        │
│    │      │            │            │              │  表第92頁）    │                        │
├──┼───┼──────┼──────┼───────┼────────┼────────────┤
│13  │呂足  │95年7 月20日│同上        │台灣郵政      │1.證人呂足於警  │同上                    │
│    │      │、同年月21日│            │00000000000000│  詢中之證述。（│                        │
│    │      │            │            │涂銘玲        │  證人筆錄卷三第│                        │
│    │      │            │            │5000元        │  113至115頁）  │                        │
│    │      │            │            │台灣郵政      │2.歷史交易清單（│                        │
│    │      │            │            │00000000000000│  巳○○詐騙集團│                        │
│    │      │            │            │賴尚緯        │  人頭帳戶一覽表│                        │
│    │      │            │            │16,000元      │  第46、93頁）  │                        │
│    │      │            │            │共21,000元    │                │                        │
├──┼───┼──────┼──────┼───────┼────────┼────────────┤
│14  │李念潔│95年7 月20日│同上        │台灣郵政      │1.證人李念潔於警│同上                    │
│    │      │            │            │00000000000000│  詢中之證述。（│                        │
│    │      │            │            │涂銘玲        │  證人筆錄卷三第│                        │
│    │      │            │            │3000元        │  17至19頁）    │                        │
│    │      │            │            │              │2.歷史交易清單（│                        │
│    │      │            │            │              │  巳○○詐騙集團│                        │
│    │      │            │            │              │  人頭帳戶一覽表│                        │
│    │      │            │            │              │  第93頁）      │                        │
├──┼───┼──────┼──────┼───────┼────────┼────────────┤
│15  │蔡惠雯│95年7 月20日│同上        │台灣郵政      │1.證人蔡惠雯於警│巳○○共同犯詐欺取財罪，│
│    │      │、同年月21日│            │00000000000000│  詢中之證述。（│處有期徒刑壹年，減為有期│
│    │      │、同年8 月4 │            │涂銘玲        │  證人筆錄卷四第│徒刑陸月。扣案之門號    │
│    │      │日、同年月7 │            │56,800元      │  204至206頁）  │0000000000號、│
│    │      │日          │            │台灣郵政      │2.歷史交易清單（│0000000000號、│
│    │      │            │            │00000000000000│  巳○○詐騙集團│0000000000號、│
│    │      │            │            │涂銘玲        │  人頭帳戶一覽表│0000000000號行│
│    │      │            │            │100,000元     │  第93、53、52頁│動電話、PANTECH 廠牌行動│
│    │      │            │            │台灣郵政      │  ）            │電話（均不含SIM 卡）各壹│
│    │      │            │            │00000000000000│                │支均沒收。              │
│    │      │            │            │余素月        │                │                        │
│    │      │            │            │3,6000元      │                │                        │
│    │      │            │            │台灣郵政      │                │                        │
│    │      │            │            │00000000000000│                │                        │
│    │      │            │            │吳文彬        │                │                        │
│    │      │            │            │27,100元      │                │                        │
│    │      │            │            │共219,900元   │                │                        │
├──┼───┼──────┼──────┼───────┼────────┼────────────┤
│16  │鍾慶明│95年7 月20日│同上        │台灣郵政      │1.證人鍾慶明於警│巳○○共同犯詐欺取財罪，│
│    │      │            │            │00000000000000│  詢中之證述。（│處有期徒刑陸月，減為有期│
│    │      │            │            │涂銘玲        │  證人筆錄卷五第│徒刑參月。扣案之門號    │
│    │      │            │            │6,000元       │  187至189頁）  │0000000000號、│
│    │      │            │            │              │2.歷史交易清單（│0000000000號、│
│    │      │            │            │              │  巳○○詐騙集團│0000000000號、│
│    │      │            │            │              │  人頭帳戶一覽表│0000000000號行│
│    │      │            │            │              │  第93頁）      │動電話、PANTECH 廠牌行動│
│    │      │            │            │              │                │電話（均不含SIM 卡）各壹│
│    │      │            │            │              │                │支均沒收。              │
├──┼───┼──────┼──────┼───────┼────────┼────────────┤
│17  │林俊傑│95年7 月21日│同上        │台灣郵政      │1.證人林俊傑於警│同上                    │
│    │      │、同年月28日│            │00000000000000│  詢中之證述。（│                        │
│    │      │            │            │賴尚緯        │  證人筆錄卷三第│                        │
│    │      │            │            │12,000元      │  118至120頁）  │                        │
│    │      │            │            │台灣郵政      │2.歷史交易清單（│                        │
│    │      │            │            │00000000000000│  巳○○詐騙集團│                        │
│    │      │            │            │賴尚緯        │  人頭帳戶一覽表│                        │
│    │      │            │            │36,000元      │  第45、46頁）  │                        │
│    │      │            │            │共48,000元    │                │                        │
├──┼───┼──────┼──────┼───────┼────────┼────────────┤
│18  │邱妍樺│95年7 月21日│同上        │彰化銀行      │1.證人邱妍樺於警│同上                    │
│    │      │            │            │00000000000   │  詢中之證述。（│                        │
│    │      │            │            │王嘉瑋        │  證人筆錄卷一第│                        │
│    │      │            │            │75,000元      │  131至134頁）  │                        │
│    │      │            │            │              │2.彰化銀行存款憑│                        │
│    │      │            │            │              │  條（證人筆錄卷│                        │
│    │      │            │            │              │  一第135頁）   │                        │
│    │      │            │            │              │3.大榮貨運托運單│                        │
├──┼───┼──────┼──────┼───────┼────────┼────────────┤
│19  │林雅婷│95年7 月26日│同上        │台灣郵政      │1.證人林雅婷於警│同上                    │
│    │      │            │            │00000000000000│  詢中之證述。（│                        │
│    │      │            │            │賴尚緯        │  證人筆錄卷五第│                        │
│    │      │            │            │38,600元      │  198至200頁）  │                        │
│    │      │            │            │              │2.歷史交易清單（│                        │
│    │      │            │            │              │  巳○○詐騙集團│                        │
│    │      │            │            │              │  人頭帳戶一覽表│                        │
│    │      │            │            │              │  第46頁）      │                        │
├──┼───┼──────┼──────┼───────┼────────┼────────────┤
│20  │廖佳珍│95年7 月26日│同上        │台灣郵政      │1.證人廖佳珍於警│同上                    │
│    │      │、同年月28日│            │00000000000000│  詢中之證述。（│                        │
│    │      │            │            │賴尚緯        │  證人筆錄卷四第│                        │
│    │      │            │            │6,000元       │  114至116頁）  │                        │
│    │      │            │            │台灣郵政      │2.歷史交易清單（│                        │
│    │      │            │            │00000000000000│  巳○○詐騙集團│                        │
│    │      │            │            │賴尚緯        │  人頭帳戶一覽表│                        │
│    │      │            │            │15,000元      │  第46頁）      │                        │
│    │      │            │            │台灣郵政      │                │                        │
│    │      │            │            │00000000000000│                │                        │
│    │      │            │            │賴尚緯        │                │                        │
│    │      │            │            │5,000元       │                │                        │
│    │      │            │            │共26,000元    │                │                        │
├──┼───┼──────┼──────┼───────┼────────┼────────────┤
│21  │謝雅惠│95年7 月26日│同上        │台灣郵政      │1.證人謝雅惠於警│同上                    │
│    │      │            │            │00000000000000│  詢中之證述。（│                        │
│    │      │            │            │賴尚緯        │  證人筆錄卷四第│                        │
│    │      │            │            │10,000元      │  247至248頁）  │                        │
│    │      │            │            │台灣郵政      │2.歷史交易清單（│                        │
│    │      │            │            │00000000000000│  巳○○詐騙集團│                        │
│    │      │            │            │賴尚緯        │  人頭帳戶一覽表│                        │
│    │      │            │            │15,000元      │  第46頁）      │                        │
│    │      │            │            │共25,000元    │                │                        │
├──┼───┼──────┼──────┼───────┼────────┼────────────┤
│22  │洪錫華│95年7 月27日│同上        │台灣郵政      │1.證人洪錫華於警│同上                    │
│    │      │、同年月31日│            │00000000000000│  詢中之證述。（│                        │
│    │      │            │            │賴尚緯        │  證人筆錄卷三第│                        │
│    │      │            │            │4,000元       │  48至50頁）    │                        │
│    │      │            │            │台灣郵政      │2.歷史交易清單（│                        │
│    │      │            │            │00000000000000│  巳○○詐騙集團│                        │
│    │      │            │            │吳文彬        │  人頭帳戶一覽表│                        │
│    │      │            │            │12,800元      │  第46、51頁）  │                        │
│    │      │            │            │共16,800元    │                │                        │
├──┼───┼──────┼──────┼───────┼────────┼────────────┤
│23  │許錕麟│95年7 月27日│同上        │台灣郵政      │1.證人許錕麟於警│同上                    │
│    │      │、8 月1 日  │            │00000000000000│  詢中之證述。（│                        │
│    │      │            │            │賴尚緯        │  證人筆錄卷三第│                        │
│    │      │            │            │6,000元       │  127至129頁）  │                        │
│    │      │            │            │台灣郵政      │2.歷史交易清單（│                        │
│    │      │            │            │00000000000000│  巳○○詐騙集團│                        │
│    │      │            │            │吳文彬        │  人頭帳戶一覽表│                        │
│    │      │            │            │12,000元      │  第46、51頁）  │                        │
│    │      │            │            │共18,000元    │                │                        │
├──┼───┼──────┼──────┼───────┼────────┼────────────┤
│24  │譚慈貞│95年7 月28日│同上        │台灣郵政      │1.證人譚慈貞於警│同上                    │
│    │      │、同年8 月1 │            │00000000000000│  詢中之證述。（│                        │
│    │      │日          │            │賴尚緯        │  證人筆錄卷三第│                        │
│    │      │            │            │1,2000元      │  142至145頁）  │                        │
│    │      │            │            │台灣郵政      │2.歷史交易清單（│                        │
│    │      │            │            │00000000000000│  巳○○詐騙集團│                        │
│    │      │            │            │余素月        │  人頭帳戶一覽表│                        │
│    │      │            │            │20,000元      │  第53頁）      │                        │
│    │      │            │            │共32,000元    │                │                        │
├──┼───┼──────┼──────┼───────┼────────┼────────────┤
│25  │張志剛│95年7 月31日│同上        │台灣郵政      │1.證人張志剛於警│同上                    │
│    │      │            │            │00000000000000│  詢中之證述。（│                        │
│    │      │            │            │吳文彬        │  證人筆錄卷五第│                        │
│    │      │            │            │3,000元       │  128至130頁）  │                        │
│    │      │            │            │              │2.歷史交易清單（│                        │
│    │      │            │            │              │  巳○○詐騙集團│                        │
│    │      │            │            │              │  人頭帳戶一覽表│                        │
│    │      │            │            │              │  第51頁）      │                        │
├──┼───┼──────┼──────┼───────┼────────┼────────────┤
│26  │曾莨淞│95年8 月1 日│同上        │台灣郵政      │1.證人曾莨淞於警│同上                    │
│    │      │            │            │00000000000000│  詢中之證述。（│                        │
│    │      │            │            │吳文彬        │  警卷三第14至16│                        │
│    │      │            │            │7,000元       │  頁）          │                        │
│    │      │            │            │              │2.歷史交易清單、│                        │
│    │      │            │            │              │  郵政國內匯款單│                        │
│    │      │            │            │              │  （巳○○詐騙集│                        │
│    │      │            │            │              │  團人頭帳戶一覽│                        │
│    │      │            │            │              │  表第51頁、警卷│                        │
│    │      │            │            │              │  三第17頁）    │                        │
├──┼───┼──────┼──────┼───────┼────────┼────────────┤
│27  │徐明弘│95年8 月1 日│同上        │台灣郵政      │1.證人徐明弘於警│同上                    │
│    │      │            │            │00000000000000│  詢中之證述。（│                        │
│    │      │            │            │吳文彬        │  證人筆錄卷三第│                        │
│    │      │            │            │8,000元       │  103至106頁）  │                        │
│    │      │            │            │              │2.歷史交易清單（│                        │
│    │      │            │            │              │  巳○○詐騙集團│                        │
│    │      │            │            │              │  人頭帳戶一覽表│                        │
│    │      │            │            │              │  第51頁）      │                        │
├──┼───┼──────┼──────┼───────┼────────┼────────────┤
│28  │徐意玫│95年8 月1 日│同上        │台灣郵政      │1.證人徐意玫於警│同上                    │
│    │      │            │            │00000000000000│  詢中之證述。（│                        │
│    │      │            │            │吳文彬        │  警P132﹝偵同  │                        │
│    │      │            │            │4,000元       │  P163﹞）      │                        │
│    │      │            │            │              │2.歷史交易清單（│                        │
│    │      │            │            │              │  巳○○詐騙集團│                        │
│    │      │            │            │              │  人頭帳戶一覽表│                        │
│    │      │            │            │              │  P51）         │                        │
├──┼───┼──────┼──────┼───────┼────────┼────────────┤
│29  │潘建富│95年8 月1 日│同上        │台灣郵政      │1.證人潘建富於警│巳○○共同犯詐欺取財罪，│
│    │      │、同年月2 日│            │00000000000000│  詢中之證述。（│處有期徒刑拾月，減為有期│
│    │      │、同年月4 日│            │余素月        │  證人筆錄卷四第│徒刑伍月。扣案之門號    │
│    │      │            │            │29,800元      │  223至225頁）  │0000000000號、│
│    │      │            │            │台灣郵政      │2.歷史交易清單（│0000000000號、│
│    │      │            │            │00000000000000│  巳○○詐騙集團│0000000000號、│
│    │      │            │            │余素月        │  人頭帳戶一覽表│0000000000號行│
│    │      │            │            │40,000元      │  第53、55頁）  │動電話、PANTECH 廠牌行動│
│    │      │            │            │台灣郵政      │                │電話（均不含SIM 卡）各壹│
│    │      │            │            │00000000000000│                │支均沒收。              │
│    │      │            │            │潘柔庭        │                │                        │
│    │      │            │            │100,000元     │                │                        │
│    │      │            │            │共169,800元   │                │                        │
├──┼───┼──────┼──────┼───────┼────────┼────────────┤
│30  │賴秉慶│95年8 月1 日│同上        │台灣郵政      │1.證人賴秉慶於警│同上                    │
│    │      │、同年月7 日│            │00000000000000│  詢中之證述。（│                        │
│    │      │            │            │余素月        │  警卷三第66至70│                        │
│    │      │            │            │5,000元       │  頁）          │                        │
│    │      │            │            │台灣郵政      │2.歷史交易清單（│                        │
│    │      │            │            │00000000000000│  巳○○詐騙集團│                        │
│    │      │            │            │潘柔庭        │  人頭帳戶一覽表│                        │
│    │      │            │            │29,800元      │  第52、53、55頁│                        │
│    │      │            │            │台灣郵政      │  ）            │                        │
│    │      │            │            │00000000000000│                │                        │
│    │      │            │            │潘柔庭        │                │                        │
│    │      │            │            │40,000元      │                │                        │
│    │      │            │            │台灣郵政      │                │                        │
│    │      │            │            │00000000000000│                │                        │
│    │      │            │            │吳文彬        │                │                        │
│    │      │            │            │20,000元      │                │                        │
│    │      │            │            │帳號不詳      │                │                        │
│    │      │            │            │80,000元      │                │                        │
│    │      │            │            │共174,800元   │                │                        │
├──┼───┼──────┼──────┼───────┼────────┼────────────┤
│31  │尤燕飛│95年8 月2 日│同上        │台灣郵政      │1.證人尤燕飛於警│巳○○共同犯詐欺取財罪，│
│    │      │            │            │00000000000000│  詢中之證述。（│處有期徒刑陸月，減為有期│
│    │      │            │            │吳文彬        │  警三P20﹝偵同 │徒刑參月。扣案之門號    │
│    │      │            │            │4,000元       │  P218﹞）      │0000000000號、│
│    │      │            │            │              │2.歷史交易清單（│0000000000號、│
│    │      │            │            │              │  巳○○詐騙集團│0000000000號、│
│    │      │            │            │              │  人頭帳戶一覽表│0000000000號行│
│    │      │            │            │              │  P51）         │動電話、PANTECH 廠牌行動│
│    │      │            │            │              │                │電話（均不含SIM 卡）各壹│
│    │      │            │            │              │                │支均沒收。              │
├──┼───┼──────┼──────┼───────┼────────┼────────────┤
│32  │洪國團│95年8 月2 日│同上        │台灣郵政      │1.證人洪國團於警│同上                    │
│    │      │            │            │00000000000000│  詢中之證述。（│                        │
│    │      │            │            │吳文彬        │  證人筆錄卷五第│                        │
│    │      │            │            │8,000元       │  156至158頁）  │                        │
│    │      │            │            │              │2.歷史交易清單（│                        │
│    │      │            │            │              │  巳○○詐騙集團│                        │
│    │      │            │            │              │  人頭帳戶一覽表│                        │
│    │      │            │            │              │  第51頁）      │                        │
├──┼───┼──────┼──────┼───────┼────────┼────────────┤
│33  │車世傳│95年8 月3 日│同上        │台灣郵政      │1.證人車世傳於警│同上                    │
│    │      │、同年月8 日│            │00000000000000│  詢中之證述。（│                        │
│    │      │、同年月9 日│            │吳文彬        │  證人筆錄卷三第│                        │
│    │      │            │            │7,000元       │  88至91頁）    │                        │
│    │      │            │            │台灣郵政      │2.歷史交易清單（│                        │
│    │      │            │            │00000000000000│  巳○○詐騙集團│                        │
│    │      │            │            │余素月        │  人頭帳戶一覽表│                        │
│    │      │            │            │28,600元      │  第52、53、40頁│                        │
│    │      │            │            │台灣郵政      │  ）            │                        │
│    │      │            │            │00000000000000│                │                        │
│    │      │            │            │洪國團        │                │                        │
│    │      │            │            │40,000元      │                │                        │
│    │      │            │            │共75,600元    │                │                        │
├──┼───┼──────┼──────┼───────┼────────┼────────────┤
│34  │劉家碩│95年8 月3 日│同上        │台灣郵政      │1.證人劉家碩於警│同上                    │
│    │      │、同年月4 日│            │00000000000000│  詢中之證述。（│                        │
│    │      │            │            │余素月        │  證人筆錄卷四第│                        │
│    │      │            │            │5,000元       │  95至97頁）    │                        │
│    │      │            │            │台灣郵政      │2.歷史交易清單（│                        │
│    │      │            │            │00000000000000│  巳○○詐騙集團│                        │
│    │      │            │            │余素月        │  人頭帳戶一覽表│                        │
│    │      │            │            │20,000元      │  第53頁）      │                        │
│    │      │            │            │台灣郵政      │                │                        │
│    │      │            │            │00000000000000│                │                        │
│    │      │            │            │余素月        │                │                        │
│    │      │            │            │13,000元      │                │                        │
│    │      │            │            │共38,000元    │                │                        │
├──┼───┼──────┼──────┼───────┼────────┼────────────┤
│35  │呂文孝│95年8 月4 日│同上        │台灣郵政      │1.證人呂文孝於警│同上                    │
│    │      │            │            │00000000000000│  詢中之證述。（│                        │
│    │      │            │            │吳文彬        │  證人筆錄卷三第│                        │
│    │      │            │            │8,000元       │  34至37頁）    │                        │
│    │      │            │            │              │2.歷史交易清單（│                        │
│    │      │            │            │              │  巳○○詐騙集團│                        │
│    │      │            │            │              │  人頭帳戶一覽表│                        │
│    │      │            │            │              │  第52頁）      │                        │
├──┼───┼──────┼──────┼───────┼────────┼────────────┤
│36  │顏慶瑯│95年8 月4 日│同上        │台灣郵政      │1.證人顏慶瑯於警│同上                    │
│    │      │            │            │00000000000000│  詢中之證述。（│                        │
│    │      │            │            │吳文彬        │  警卷三第18至20│                        │
│    │      │            │            │15,000元      │  頁）          │                        │
│    │      │            │            │              │2.歷史交易清單（│                        │
│    │      │            │            │              │  巳○○詐騙集團│                        │
│    │      │            │            │              │  人頭帳戶一覽表│                        │
│    │      │            │            │              │  第52頁）      │                        │
├──┼───┼──────┼──────┼───────┼────────┼────────────┤
│37  │邱瑞美│95年8 月4 日│同上        │台灣郵政      │1.證人邱瑞美於警│同上                    │
│    │      │、同年月8 日│            │00000000000000│  詢中之證述。（│                        │
│    │      │            │            │吳文彬        │  證人筆錄卷三第│                        │
│    │      │            │            │2,000元       │  147至150頁）  │                        │
│    │      │            │            │台灣郵政      │2.歷史交易清單（│                        │
│    │      │            │            │00000000000000│  巳○○詐騙集團│                        │
│    │      │            │            │吳文彬        │  人頭帳戶一覽表│                        │
│    │      │            │            │10,000元      │  第52頁）      │                        │
│    │      │            │            │共12,000元    │                │                        │
├──┼───┼──────┼──────┼───────┼────────┼────────────┤
│38  │高培豐│95年8 月4 日│同上        │台灣郵政      │1.證人高培豐於警│同上                    │
│    │      │            │            │00000000000000│  詢中之證述。（│                        │
│    │      │            │            │余素月        │  證人筆錄卷三第│                        │
│    │      │            │            │8,000元       │  83至85頁）    │                        │
│    │      │            │            │台灣郵政      │2.歷史交易清單（│                        │
│    │      │            │            │00000000000000│  巳○○詐騙集團│                        │
│    │      │            │            │余素月        │  人頭帳戶一覽表│                        │
│    │      │            │            │24,000元      │  第53頁）      │                        │
│    │      │            │            │共32,000元    │                │                        │
├──┼───┼──────┼──────┼───────┼────────┼────────────┤
│39  │黃國龍│95年8 月4 日│同上        │台灣郵政      │1.證人黃國龍於警│同上                    │
│    │      │            │            │00000000000000│  詢中之證述。（│                        │
│    │      │            │            │吳文彬        │  證人筆錄卷四第│                        │
│    │      │            │            │3,000元       │  207至209頁）  │                        │
│    │      │            │            │              │2.歷史交易清單（│                        │
│    │      │            │            │              │  巳○○詐騙集團│                        │
│    │      │            │            │              │  人頭帳戶一覽表│                        │
│    │      │            │            │              │  第52頁）      │                        │
├──┼───┼──────┼──────┼───────┼────────┼────────────┤
│40  │馬忠義│95年8 月7 日│同上        │台灣郵政      │1.證人馬忠義於警│同上                    │
│    │      │、同年月8 日│            │00000000000000│  詢中之證述。（│                        │
│    │      │            │            │吳文彬        │  證人筆錄卷五第│                        │
│    │      │            │            │4,000元       │  153 至155 頁）│                        │
│    │      │            │            │台灣郵政      │2.歷史交易清單（│                        │
│    │      │            │            │00000000000000│  巳○○詐騙集團│                        │
│    │      │            │            │吳文彬        │  人頭帳戶一覽表│                        │
│    │      │            │            │6,600元       │  第52頁）      │                        │
│    │      │            │            │台灣郵政      │                │                        │
│    │      │            │            │00000000000000│                │                        │
│    │      │            │            │吳文彬        │                │                        │
│    │      │            │            │5,000元       │                │                        │
│    │      │            │            │共15,600元    │                │                        │
├──┼───┼──────┼──────┼───────┼────────┼────────────┤
│41  │謝國重│95年8 月7 日│同上        │台灣郵政      │1.證人謝國重於警│同上                    │
│    │      │            │            │00000000000000│  詢中之證述。（│                        │
│    │      │            │            │吳文彬        │  證人筆錄卷四第│                        │
│    │      │            │            │5,000元       │  252至254頁）  │                        │
│    │      │            │            │              │2.歷史交易清單（│                        │
│    │      │            │            │              │  巳○○詐騙集團│                        │
│    │      │            │            │              │  人頭帳戶一覽表│                        │
│    │      │            │            │              │  第52頁）      │                        │
├──┼───┼──────┼──────┼───────┼────────┼────────────┤
│42  │羅富元│95年8 月9 日│同上        │台灣郵政      │1.證人羅富元於警│同上                    │
│    │      │、同年月11日│            │00000000000000│  詢中之證述。（│                        │
│    │      │            │            │吳文彬        │  證人筆錄卷五第│                        │
│    │      │            │            │6,000元       │  194至196頁）  │                        │
│    │      │            │            │台灣郵政      │2.歷史交易清單（│                        │
│    │      │            │            │00000000000000│  巳○○詐騙集團│                        │
│    │      │            │            │潘柔庭        │  人頭帳戶一覽表│                        │
│    │      │            │            │5,000元       │  第52、55頁）  │                        │
│    │      │            │            │共11,000元    │                │                        │
├──┼───┼──────┼──────┼───────┼────────┼────────────┤
│43  │黃彥誌│95年8 月10日│同上        │台灣郵政      │1.證人黃彥誌於警│同上                    │
│    │      │、同年月14日│            │00000000000000│  詢中之證述。（│                        │
│    │      │、同年月15日│            │洪國團        │  證人筆錄卷三第│                        │
│    │      │            │            │8,000元       │  51至54頁）    │                        │
│    │      │            │            │台灣郵政      │2.歷史交易清單（│                        │
│    │      │            │            │00000000000000│  巳○○詐騙集團│                        │
│    │      │            │            │潘柔庭        │  人頭帳戶一覽表│                        │
│    │      │            │            │24,800元      │  第40頁）      │                        │
│    │      │            │            │台灣郵政      │                │                        │
│    │      │            │            │000000000000  │                │                        │
│    │      │            │            │吳坤育        │                │                        │
│    │      │            │            │35,000元      │                │                        │
│    │      │            │            │共67,800元    │                │                        │
├──┼───┼──────┼──────┼───────┼────────┼────────────┤
│44  │魏樹民│95年8 月10日│同上        │台灣郵政      │1.證人魏樹民於警│同上                    │
│    │      │            │            │00000000000000│  詢中之證述。（│                        │
│    │      │            │            │洪國團        │  警卷三第6至8頁│                        │
│    │      │            │            │4,000元       │  頁）          │                        │
│    │      │            │            │              │2.歷史交易清單（│                        │
│    │      │            │            │              │  巳○○詐騙集團│                        │
│    │      │            │            │              │  人頭帳戶一覽表│                        │
│    │      │            │            │              │  第40頁）      │                        │
├──┼───┼──────┼──────┼───────┼────────┼────────────┤
│45  │段蘭萍│95年8 月10日│同上        │台灣郵政      │1.證人段蘭萍於警│同上                    │
│    │      │            │            │00000000000000│  詢中之證述。（│                        │
│    │      │            │            │洪國團        │  警卷三第10至12│                        │
│    │      │            │            │8,000元       │  頁）          │                        │
│    │      │            │            │              │2.歷史交易清單（│                        │
│    │      │            │            │              │  巳○○詐騙集團│                        │
│    │      │            │            │              │  人頭帳戶一覽表│                        │
│    │      │            │            │              │  第40頁）      │                        │
├──┼───┼──────┼──────┼───────┼────────┼────────────┤
│46  │朱玉梅│95年8 月14日│同上        │台灣郵政      │1.證人朱玉梅於警│同上                    │
│    │      │、同年月15日│            │00000000000000│  詢中之證述。（│                        │
│    │      │            │            │潘柔庭        │  證人筆錄卷三第│                        │
│    │      │            │            │6,000元       │  39至42頁）    │                        │
│    │      │            │            │台灣郵政      │2.歷史交易清單、│                        │
│    │      │            │            │00000000000   │  存入憑證（羅天│                        │
│    │      │            │            │吳坤育        │  福詐騙集團人頭│                        │
│    │      │            │            │29,600元      │  帳戶一覽表第55│                        │
│    │      │            │            │台灣郵政      │  頁、證人筆錄卷│                        │
│    │      │            │            │000000000000  │  三第43頁）    │                        │
│    │      │            │            │吳坤育        │                │                        │
│    │      │            │            │25,000元      │                │                        │
│    │      │            │            │共60,600元    │                │                        │
├──┼───┼──────┼──────┼───────┼────────┼────────────┤
│47  │胡忠文│95年8 月14日│同上        │台灣郵政      │1.證人胡忠文於警│同上                    │
│    │      │            │            │00000000000000│  詢中之證述。（│                        │
│    │      │            │            │潘柔庭        │  證人筆錄卷三第│                        │
│    │      │            │            │4,000元       │  96至98頁）    │                        │
│    │      │            │            │              │2.歷史交易清單（│                        │
│    │      │            │            │              │  巳○○詐騙集團│                        │
│    │      │            │            │              │  人頭帳戶一覽表│                        │
│    │      │            │            │              │  第55頁）      │                        │
├──┼───┼──────┼──────┼───────┼────────┼────────────┤
│48  │曾嘉玲│95年8 月14日│同上        │台灣郵政      │1.證人曾嘉玲於警│同上                    │
│    │      │            │            │00000000000000│  詢中之證述。（│                        │
│    │      │            │            │潘柔庭        │  證人筆錄卷四第│                        │
│    │      │            │            │4,000元       │  62至64頁）    │                        │
│    │      │            │            │台灣郵政      │2.歷史交易清單（│                        │
│    │      │            │            │00000000000000│  巳○○詐騙集團│                        │
│    │      │            │            │潘柔庭        │  人頭帳戶一覽表│                        │
│    │      │            │            │2,000元       │  第55頁）      │                        │
│    │      │            │            │共6,000元     │                │                        │
├──┼───┼──────┼──────┼───────┼────────┼────────────┤
│49  │林美玲│95年9 月中旬│同上        │彰化銀行      │1.證人林美玲於警│同上                    │
│    │      │之某日      │            │00000000000000│  詢中之證述。（│                        │
│    │      │            │            │8,000元       │  警卷三第60至62│                        │
│    │      │            │            │戶名不詳      │  頁            │                        │
│    │      │            │            │              │2.歷史交易清單（│                        │
│    │      │            │            │              │  巳○○詐騙集團│                        │
│    │      │            │            │              │  人頭帳戶一覽表│                        │
│    │      │            │            │              │  第118頁）     │                        │
├──┼───┼──────┼──────┼───────┼────────┼────────────┤
│50  │余欣潔│95年10月2 日│同上        │台灣郵政      │1.證人余欣潔於警│同上                    │
│    │      │            │            │00000000000000│  詢中之證述。（│                        │
│    │      │            │            │陳耀祺        │  證人筆錄卷三第│                        │
│    │      │            │            │30,000元      │  14至16頁）    │                        │
│    │      │            │            │台灣郵政      │2.歷史交易清單（│                        │
│    │      │            │            │00000000000000│  巳○○詐騙集團│                        │
│    │      │            │            │陳耀祺        │  人頭帳戶一覽表│                        │
│    │      │            │            │15,000元      │  第68、69頁）  │                        │
│    │      │            │            │共45,000元    │                │                        │
├──┼───┼──────┼──────┼───────┼────────┼────────────┤
│51  │陳欣憶│95年10月02日│同上        │台灣郵政      │1.證人陳欣憶於警│同上                    │
│    │      │            │            │00000000000000│  詢中之證述。（│                        │
│    │      │            │            │陳耀祺        │  證人筆錄卷五第│                        │
│    │      │            │            │12,000元      │  106至108頁）  │                        │
│    │      │            │            │              │2.歷史交易清單（│                        │
│    │      │            │            │              │  巳○○詐騙集團│                        │
│    │      │            │            │              │  人頭帳戶一覽表│                        │
│    │      │            │            │              │  第68頁）      │                        │
├──┼───┼──────┼──────┼───────┼────────┼────────────┤
│52  │劉振男│95年10月3 日│同上        │台灣郵政      │1.證人劉振男於警│巳○○共同犯詐欺取財罪，│
│    │      │、同年月4日 │            │00000000000000│  詢中之證述。（│處有期徒刑拾月，減為有期│
│    │      │、同年月5日 │            │陳耀祺        │  證人筆錄卷三第│徒刑伍月。扣案之門號    │
│    │      │            │            │40,000元      │  57至60頁）    │0000000000號、│
│    │      │            │            │台灣郵政      │2.歷史交易清單（│0000000000號、│
│    │      │            │            │00000000000000│  巳○○詐騙集團│0000000000號、│
│    │      │            │            │陳耀祺        │  人頭帳戶一覽表│0000000000號行│
│    │      │            │            │88,600元      │  第69頁）      │動電話、PANTECH 廠牌行動│
│    │      │            │            │台灣郵政      │                │電話（均不含SIM 卡）各壹│
│    │      │            │            │00000000000000│                │支均沒收。              │
│    │      │            │            │陳耀祺        │                │                        │
│    │      │            │            │40,000元      │                │                        │
│    │      │            │            │台灣郵政      │                │                        │
│    │      │            │            │00000000000000│                │                        │
│    │      │            │            │陳耀祺        │                │                        │
│    │      │            │            │10,000元      │                │                        │
│    │      │            │            │共178,600元   │                │                        │
├──┼───┼──────┼──────┼───────┼────────┼────────────┤
│53  │鍾兆科│95年10月12日│同上        │台灣郵政      │1.證人鍾兆科於警│巳○○共同犯詐欺取財罪，│
│    │      │            │            │00000000000000│  詢中之證述。（│處有期徒刑陸月，減為有期│
│    │      │            │            │陳耀祺        │  證人筆錄卷四第│徒刑參月。扣案之門號    │
│    │      │            │            │8,000元       │  249至251頁）  │0000000000號、│
│    │      │            │            │              │2.歷史交易清單（│0000000000號、│
│    │      │            │            │              │  巳○○詐騙集團│0000000000號、│
│    │      │            │            │              │  人頭帳戶一覽表│0000000000號行│
│    │      │            │            │              │  第69頁）      │動電話、PANTECH 廠牌行動│
│    │      │            │            │              │                │電話（均不含SIM 卡）各壹│
│    │      │            │            │              │                │支均沒收。              │
├──┼───┼──────┼──────┼───────┼────────┼────────────┤
│54  │吳興豐│95年10月13日│同上        │台灣郵政      │1.證人吳興豐於警│同上                    │
│    │      │            │            │00000000000000│  詢中之證述。（│                        │
│    │      │            │            │陳耀祺        │  證人筆錄卷三第│                        │
│    │      │            │            │8,000元       │  99至102頁）   │                        │
│    │      │            │            │              │2.歷史交易清單（│                        │
│    │      │            │            │              │  巳○○詐騙集團│                        │
│    │      │            │            │              │  人頭帳戶一覽表│                        │
│    │      │            │            │              │  第69頁）      │                        │
├──┼───┼──────┼──────┼───────┼────────┼────────────┤
│55  │黃秀│95年10月13日│同上        │台灣郵政      │1.證人黃秀於警│同上                    │
│    │      │            │            │00000000000000│  詢中之證述。（│                        │
│    │      │            │            │陳耀祺        │  證人筆錄卷四第│                        │
│    │      │            │            │8,000元       │  68至71頁）    │                        │
│    │      │            │            │              │2.歷史交易清單（│                        │
│    │      │            │            │              │  巳○○詐騙集團│                        │
│    │      │            │            │              │  人頭帳戶一覽表│                        │
│    │      │            │            │              │  第69頁）      │                        │
├──┼───┼──────┼──────┼───────┼────────┼────────────┤
│56  │劉昱均│95年10月13日│同上        │台灣郵政      │1.證人劉怡孜於警│同上                    │
│    │（原名│            │            │00000000000000│  詢中之證述。（│                        │
│    │劉怡孜│            │            │陳耀祺        │  證人筆錄卷四第│                        │
│    │）    │            │            │8,000元       │  81至83頁）    │                        │
│    │      │            │            │              │2.歷史交易清單（│                        │
│    │      │            │            │              │  巳○○詐騙集團│                        │
│    │      │            │            │              │  人頭帳戶一覽表│                        │
│    │      │            │            │              │  第70頁）      │                        │
├──┼───┼──────┼──────┼───────┼────────┼────────────┤
│57  │鄭皓文│95年10月14日│同上        │台灣郵政      │1.證人鄭皓文於警│同上                    │
│    │      │            │            │00000000000000│  詢中之證述。（│                        │
│    │      │            │            │陳耀祺        │  證人筆錄卷一第│                        │
│    │      │            │            │15,000元      │  195至197頁）  │                        │
│    │      │            │            │              │2.歷史交易清單（│                        │
│    │      │            │            │              │  巳○○詐騙集團│                        │
│    │      │            │            │              │  人頭帳戶一覽表│                        │
│    │      │            │            │              │  第70頁）      │                        │
├──┼───┼──────┼──────┼───────┼────────┼────────────┤
│58  │陳奕憲│95年10月16日│同上        │台灣郵政      │1.證人陳奕憲於警│同上                    │
│    │      │、同年月25日│            │00000000000000│  詢中之證述。（│                        │
│    │      │            │            │陳耀祺        │  證人筆錄卷一第│                        │
│    │      │            │            │4,000元       │  76至79頁）    │                        │
│    │      │            │            │台灣郵政      │2.歷史交易清單（│                        │
│    │      │            │            │00000000000000│  巳○○詐騙集團│                        │
│    │      │            │            │朱家明        │  人頭帳戶一覽表│                        │
│    │      │            │            │12,800元      │  第70、78頁）  │                        │
│    │      │            │            │共16,800元    │                │                        │
├──┼───┼──────┼──────┼───────┼────────┼────────────┤
│59  │賴碧雪│95年10月17日│同上        │台灣郵政      │1.證人賴碧雪於警│同上                    │
│    │      │            │            │00000000000000│  詢中之證述。（│                        │
│    │      │            │            │陳耀祺        │  證人筆錄卷四第│                        │
│    │      │            │            │8,000元       │  91至94頁）    │                        │
│    │      │            │            │              │2.歷史交易清單（│                        │
│    │      │            │            │              │  巳○○詐騙集團│                        │
│    │      │            │            │              │  人頭帳戶一覽表│                        │
│    │      │            │            │              │  第70頁）      │                        │
├──┼───┼──────┼──────┼───────┼────────┼────────────┤
│60  │陳國明│95年10月18日│同上        │台灣郵政      │1.證人陳國明於警│同上                    │
│    │      │            │            │00000000000000│  詢中之證述。（│                        │
│    │      │            │            │陳耀祺        │  證人筆錄卷五第│                        │
│    │      │            │            │3,000元       │  160至162頁）  │                        │
│    │      │            │            │              │2.歷史交易清單（│                        │
│    │      │            │            │              │  巳○○詐騙集團│                        │
│    │      │            │            │              │  人頭帳戶一覽表│                        │
│    │      │            │            │              │  第70頁）      │                        │
├──┼───┼──────┼──────┼───────┼────────┼────────────┤
│61  │陳賜麟│95年10月18日│同上        │台灣郵政      │1.證人陳賜麟於警│同上                    │
│    │      │            │            │00000000000000│  詢中之證述。（│                        │
│    │      │            │            │陳耀祺        │  警卷三第75至77│                        │
│    │      │            │            │5,000元       │  頁）          │                        │
│    │      │            │            │              │2.歷史交易清單（│                        │
│    │      │            │            │              │  巳○○詐騙集團│                        │
│    │      │            │            │              │  人頭帳戶一覽表│                        │
│    │      │            │            │              │  第70頁）      │                        │
├──┼───┼──────┼──────┼───────┼────────┼────────────┤
│62  │陳美雲│95年10月18日│同上        │台灣郵政      │1.證人陳美雲於警│巳○○共同犯詐欺取財罪，│
│    │      │、同年月19日│            │00000000000000│  詢中之證述。（│處有期徒刑拾月，減為有期│
│    │      │            │            │陳耀祺        │  警卷三第27至29│徒刑伍月。扣案之門號    │
│    │      │            │            │10,000元      │  頁）          │0000000000號、│
│    │      │            │            │台灣郵政      │2.歷史交易清單（│0000000000號、│
│    │      │            │            │00000000000000│  巳○○詐騙集團│0000000000號、│
│    │      │            │            │陳耀祺        │  人頭帳戶一覽表│0000000000號行│
│    │      │            │            │29,800元      │  第70頁）      │動電話、PANTECH 廠牌行動│
│    │      │            │            │台灣郵政      │                │電話（均不含SIM 卡）各壹│
│    │      │            │            │00000000000000│                │支均沒收。              │
│    │      │            │            │陳耀祺        │                │                        │
│    │      │            │            │40,000元      │                │                        │
│    │      │            │            │台灣郵政      │                │                        │
│    │      │            │            │00000000000000│                │                        │
│    │      │            │            │陳耀祺        │                │                        │
│    │      │            │            │35,800元      │                │                        │
│    │      │            │            │共115,600元   │                │                        │
├──┼───┼──────┼──────┼───────┼────────┼────────────┤
│63  │辜明志│95年10月18日│            │台灣郵政      │1.證人辜明志於警│巳○○共同犯詐欺取財罪，│
│    │      │、同年月20日│            │00000000000000│  詢中之證述。（│處有期徒刑陸月，減為有期│
│    │      │、同年月23日│            │陳耀祺        │  證人筆錄卷一第│徒刑參月。扣案之門號    │
│    │      │            │            │12,000元      │  215至220頁）  │0000000000號、│
│    │      │            │            │中國信託      │2.歷史交易清單、│0000000000號、│
│    │      │            │            │000000000000  │  匯款單（巳○○│0000000000號、│
│    │      │            │            │劉嘉鴻        │  詐騙集團人頭帳│0000000000號行│
│    │      │            │            │20,000元      │  戶一覽表第70、│動電話、PANTECH 廠牌行動│
│    │      │            │            │台灣郵政      │  78頁：證人筆錄│電話（均不含SIM 卡）各壹│
│    │      │            │            │00000000000000│  卷一第222頁） │支均沒收。              │
│    │      │            │            │朱家明        │                │                        │
│    │      │            │            │17,000元      │                │                        │
│    │      │            │            │共49,000元    │                │                        │
├──┼───┼──────┼──────┼───────┼────────┼────────────┤
│64  │王鐘慶│95年10月19日│同上        │台灣郵政      │1.證人王鐘慶於警│同上                    │
│    │      │            │            │00000000000000│  詢中之證述。（│                        │
│    │      │            │            │秦玉花        │  證人筆錄卷五第│                        │
│    │      │            │            │23,000元      │  88至90頁）    │                        │
│    │      │            │            │台灣郵政      │2.歷史交易清單（│                        │
│    │      │            │            │00000000000000│  巳○○詐騙集團│                        │
│    │      │            │            │秦玉花        │  人頭帳戶一覽表│                        │
│    │      │            │            │27,000元      │  第64頁）      │                        │
│    │      │            │            │共50,000元    │                │                        │
├──┼───┼──────┼──────┼───────┼────────┼────────────┤
│65  │陳麒名│95年10月20日│同上        │台灣郵政      │1.證人陳麒名於警│同上                    │
│    │      │、10月27日  │            │00000000000000│  詢中之證述。（│                        │
│    │      │            │            │陳耀祺        │  證人筆錄卷二第│                        │
│    │      │            │            │10,000元      │  55至57頁）    │                        │
│    │      │            │            │台灣郵政      │2.歷史交易清單（│                        │
│    │      │            │            │00000000000000│  巳○○詐騙集團│                        │
│    │      │            │            │陳耀祺        │  人頭帳戶一覽表│                        │
│    │      │            │            │58,600元      │  第71頁）      │                        │
├──┼───┼──────┼──────┼───────┼────────┼────────────┤
│66  │陳慶華│95年10月24日│同上        │台灣郵政      │1.證人陳慶華於警│同上                    │
│    │      │、同年月26日│            │00000000000000│  詢中之證述。（│                        │
│    │      │            │            │朱家明        │  警卷三第48至50│                        │
│    │      │            │            │5,000元       │  頁）          │                        │
│    │      │            │            │台灣郵政      │2.歷史交易清單（│                        │
│    │      │            │            │00000000000000│  巳○○詐騙集團│                        │
│    │      │            │            │朱家明        │  人頭帳戶一覽表│                        │
│    │      │            │            │18,600元      │  第78頁）      │                        │
│    │      │            │            │共23,600元    │                │                        │
├──┼───┼──────┼──────┼───────┼────────┼────────────┤
│67  │王筱玲│95年10月23日│同上        │台灣郵政      │1.證人王筱玲於警│同上                    │
│    │      │、同年11月1 │            │00000000000000│  詢中之證述。（│                        │
│    │      │日          │            │朱家明        │  證人筆錄卷一第│                        │
│    │      │            │            │4,000元       │  113至116頁）  │                        │
│    │      │            │            │台灣郵政      │2.歷史交易清單（│                        │
│    │      │            │            │00000000000000│  巳○○詐騙集團│                        │
│    │      │            │            │朱家明        │  人頭帳戶一覽表│                        │
│    │      │            │            │8,000元       │  第78、79頁）  │                        │
│    │      │            │            │共12,000元    │                │                        │
├──┼───┼──────┼──────┼───────┼────────┼────────────┤
│68  │林永順│95年10月23日│同上        │台灣郵政      │1.證人林永順於警│同上                    │
│    │      │            │            │00000000000000│  詢中之證述。（│                        │
│    │      │            │            │朱家明        │  證人筆錄卷一第│                        │
│    │      │            │            │6,000元       │  80至82頁）    │                        │
│    │      │            │            │              │2.歷史交易清單（│                        │
│    │      │            │            │              │  巳○○詐騙集團│                        │
│    │      │            │            │              │  人頭帳戶一覽表│                        │
│    │      │            │            │              │  第78頁）      │                        │
├──┼───┼──────┼──────┼───────┼────────┼────────────┤
│69  │陳孜榕│95年10月23日│同上        │台灣郵政      │1.證人陳孜榕於警│同上                    │
│    │      │、同年月25日│            │00000000000000│  詢中之證述。（│                        │
│    │      │、同年月27日│            │朱家明        │  證人筆錄卷二第│                        │
│    │      │            │            │5,000元       │  102至105頁）  │                        │
│    │      │            │            │台灣郵政      │2.歷史交易清單（│                        │
│    │      │            │            │00000000000000│  巳○○詐騙集團│                        │
│    │      │            │            │朱家明        │  人頭帳戶一覽表│                        │
│    │      │            │            │12,000元      │  第78頁）      │                        │
│    │      │            │            │台灣郵政      │                │                        │
│    │      │            │            │00000000000000│                │                        │
│    │      │            │            │朱家明        │                │                        │
│    │      │            │            │5,000元       │                │                        │
│    │      │            │            │台灣郵政      │                │                        │
│    │      │            │            │00000000000000│                │                        │
│    │      │            │            │朱家明        │                │                        │
│    │      │            │            │30,000元      │                │                        │
│    │      │            │            │共52,000元    │                │                        │
├──┼───┼──────┼──────┼───────┼────────┼────────────┤
│70  │陳惠美│95年10月23日│同上        │台灣郵政      │1.證人陳惠美於警│同上                    │
│    │      │            │            │00000000000000│  詢中之證述。（│                        │
│    │      │            │            │朱家明        │  證人筆錄卷一第│                        │
│    │      │            │            │5,000元       │  147至151頁）  │                        │
│    │      │            │            │              │2.歷史交易清單（│                        │
│    │      │            │            │              │  巳○○詐騙集團│                        │
│    │      │            │            │              │  人頭帳戶一覽表│                        │
│    │      │            │            │              │  第78頁）      │                        │
├──┼───┼──────┼──────┼───────┼────────┼────────────┤
│71  │陳豐銘│95年10月23日│同上        │台灣郵政      │1.證人陳豐銘於警│同上                    │
│    │      │            │            │00000000000000│  詢中之證述。（│                        │
│    │      │            │            │朱家明        │  證人筆錄卷一第│                        │
│    │      │            │            │12,000元      │  122至125頁）  │                        │
│    │      │            │            │              │2.歷史交易清單（│                        │
│    │      │            │            │              │  巳○○詐騙集團│                        │
│    │      │            │            │              │  人頭帳戶一覽表│                        │
│    │      │            │            │              │  第78頁）      │                        │
├──┼───┼──────┼──────┼───────┼────────┼────────────┤
│72  │顏誌櫳│95年10月23日│同上        │台灣郵政      │1.證人顏誌櫳於警│同上                    │
│    │      │            │            │00000000000000│  詢中之證述。（│                        │
│    │      │            │            │朱家明        │  證人筆錄卷一第│                        │
│    │      │            │            │5,000元       │  162至167頁）  │                        │
│    │      │            │            │              │2.歷史交易清單（│                        │
│    │      │            │            │              │  巳○○詐騙集團│                        │
│    │      │            │            │              │  人頭帳戶一覽表│                        │
│    │      │            │            │              │  局第78頁）    │                        │
├──┼───┼──────┼──────┼───────┼────────┼────────────┤
│73  │黃文山│95年10月24日│同上        │台灣郵政      │1.證人黃文山於警│同上                    │
│    │      │            │            │00000000000000│  詢中之證述。（│                        │
│    │      │            │            │朱家明        │  證人筆錄卷二第│                        │
│    │      │            │            │8,000元       │  80至82頁）    │                        │
│    │      │            │            │              │2.歷史交易清單（│                        │
│    │      │            │            │              │  巳○○詐騙集團│                        │
│    │      │            │            │              │  人頭帳戶一覽表│                        │
│    │      │            │            │              │  第78頁）      │                        │
├──┼───┼──────┼──────┼───────┼────────┼────────────┤
│74  │張源明│95年10月26日│同上        │台灣郵政      │1.證人張源明於警│巳○○共同犯詐欺取財罪，│
│    │      │、同年月30日│            │00000000000000│  詢中之證述。（│處有期徒刑拾月，減為有期│
│    │      │            │            │朱家明        │  證人筆錄卷一第│徒刑伍月。扣案之門號    │
│    │      │            │            │16,000元      │  142至144頁）  │0000000000號、│
│    │      │            │            │台灣郵政      │2.歷史交易清單（│0000000000號、│
│    │      │            │            │00000000000000│  巳○○詐騙集團│0000000000號、│
│    │      │            │            │朱家明        │  人頭帳戶一覽表│0000000000號行│
│    │      │            │            │140,000元     │  第78頁）      │動電話、PANTECH 廠牌行動│
│    │      │            │            │共156,000元   │                │電話（均不含SIM 卡）各壹│
│    │      │            │            │              │                │支均沒收。              │
├──┼───┼──────┼──────┼───────┼────────┼────────────┤
│75  │戴章益│95年10月25日│同上        │台灣郵政      │1.證人戴章益於警│同上                    │
│    │      │、同年月26日│            │00000000000000│  詢中之證述。（│                        │
│    │      │、同年月27日│            │朱家明        │  證人筆錄卷一第│                        │
│    │      │、同年月30日│            │48,000元      │  203至206頁）  │                        │
│    │      │            │            │台灣郵政      │2.歷史交易清單（│                        │
│    │      │            │            │00000000000000│  巳○○詐騙集團│                        │
│    │      │            │            │陳耀祺        │  人頭帳戶一覽表│                        │
│    │      │            │            │30,000元      │  第71、78頁）  │                        │
│    │      │            │            │中國信託      │                │                        │
│    │      │            │            │000000000000  │                │                        │
│    │      │            │            │劉嘉鴻        │                │                        │
│    │      │            │            │40,000元      │                │                        │
│    │      │            │            │台灣郵政      │                │                        │
│    │      │            │            │00000000000000│                │                        │
│    │      │            │            │朱家明        │                │                        │
│    │      │            │            │60,000元      │                │                        │
│    │      │            │            │台灣郵政      │                │                        │
│    │      │            │            │00000000000000│                │                        │
│    │      │            │            │朱家明        │                │                        │
│    │      │            │            │15,000元      │                │                        │
│    │      │            │            │共193,000元   │                │                        │
├──┼───┼──────┼──────┼───────┼────────┼────────────┤
│76  │顏佳暉│95年10月26日│同上        │台灣郵政      │1.證人顏佳暉於警│巳○○共同犯詐欺取財罪，│
│    │      │            │            │00000000000000│  詢中之證述。（│處有期徒刑陸月，減為有期│
│    │      │            │            │謝正倫        │  證人筆錄卷四第│徒刑參月。扣案之門號    │
│    │      │            │            │4,600元       │  193至195頁）  │0000000000號、│
│    │      │            │            │              │2.郵政匯款執據（│0000000000號、│
│    │      │            │            │              │  證人筆錄卷四  │0000000000號、│
│    │      │            │            │              │  第196頁）     │0000000000號行│
│    │      │            │            │              │                │動電話、PANTECH 廠牌行動│
│    │      │            │            │              │                │電話（均不含SIM 卡）各壹│
│    │      │            │            │              │                │支均沒收。              │
├──┼───┼──────┼──────┼───────┼────────┼────────────┤
│77  │高金標│95年10月27日│同上        │台灣郵政      │1.證人高金標於警│同上                    │
│    │      │            │            │00000000000000│  詢中之證述。（│                        │
│    │      │            │            │朱家明        │  證人筆錄卷一第│                        │
│    │      │            │            │6,000元       │  65至67頁）    │                        │
│    │      │            │            │              │2.歷史交易清單（│                        │
│    │      │            │            │              │  巳○○詐騙集團│                        │
│    │      │            │            │              │  人頭帳戶一覽表│                        │
│    │      │            │            │              │  第78頁）      │                        │
├──┼───┼──────┼──────┼───────┼────────┼────────────┤
│78  │宋佳豪│95年10月30日│同上        │台灣郵政      │1.證人宋佳豪於警│同上                    │
│    │      │            │            │00000000000000│  詢中之證述。（│                        │
│    │      │            │            │朱家明        │  證人筆錄卷一第│                        │
│    │      │            │            │8,000元       │  117至120頁）  │                        │
│    │      │            │            │              │2.歷史交易清單（│                        │
│    │      │            │            │              │  巳○○詐騙集團│                        │
│    │      │            │            │              │  人頭帳戶一覽表│                        │
│    │      │            │            │              │  第79頁）      │                        │
├──┼───┼──────┼──────┼───────┼────────┼────────────┤
│79  │谷寶珍│95年10月30日│同上        │台灣郵政      │1.證人谷寶珍於警│巳○○共同犯詐欺取財罪，│
│    │      │、同年月31日│            │00000000000000│  詢中之證述。（│處有期徒刑壹年，減為有期│
│    │      │、同年11月1 │            │朱家明        │  證人筆錄卷二第│徒刑陸月。扣案之門號    │
│    │      │日、同年月2 │            │10,000元      │  92至95頁）    │0000000000號、│
│    │      │日          │            │台灣郵政      │2.歷史交易清單（│0000000000號、│
│    │      │            │            │00000000000000│  巳○○詐騙集團│0000000000號、│
│    │      │            │            │陳耀祺        │  人頭帳戶一覽表│0000000000號行│
│    │      │            │            │29,800元      │  第71、79頁）  │動電話、PANTECH 廠牌行動│
│    │      │            │            │台灣郵政      │                │電話（均不含SIM 卡）各壹│
│    │      │            │            │00000000000000│                │支均沒收。              │
│    │      │            │            │陳耀祺        │                │                        │
│    │      │            │            │35,000元      │                │                        │
│    │      │            │            │台灣郵政      │                │                        │
│    │      │            │            │00000000000000│                │                        │
│    │      │            │            │朱家明        │                │                        │
│    │      │            │            │30,000元      │                │                        │
│    │      │            │            │台灣郵政      │                │                        │
│    │      │            │            │00000000000000│                │                        │
│    │      │            │            │朱家明        │                │                        │
│    │      │            │            │10,000元      │                │                        │
│    │      │            │            │台灣郵政      │                │                        │
│    │      │            │            │00000000000000│                │                        │
│    │      │            │            │朱家明        │                │                        │
│    │      │            │            │3,500元       │                │                        │
│    │      │            │            │台灣郵政      │                │                        │
│    │      │            │            │00000000000000│                │                        │
│    │      │            │            │陳耀祺        │                │                        │
│    │      │            │            │55,000元      │                │                        │
│    │      │            │            │台灣郵政      │                │                        │
│    │      │            │            │00000000000000│                │                        │
│    │      │            │            │朱家明        │                │                        │
│    │      │            │            │1,5000元      │                │                        │
│    │      │            │            │台灣郵政      │                │                        │
│    │      │            │            │00000000000000│                │                        │
│    │      │            │            │朱家明        │                │                        │
│    │      │            │            │1,500元       │                │                        │
│    │      │            │            │台灣郵政      │                │                        │
│    │      │            │            │00000000000000│                │                        │
│    │      │            │            │陳耀祺        │                │                        │
│    │      │            │            │28,000元      │                │                        │
│    │      │            │            │共217,800元   │                │                        │
├──┼───┼──────┼──────┼───────┼────────┼────────────┤
│80  │王素真│95年10月31日│同上        │台灣郵政      │1.證人王素真於警│巳○○共同犯詐欺取財罪，│
│    │      │            │            │00000000000000│  詢中之證述。（│處有期徒刑陸月，減為有期│
│    │      │            │            │陳耀祺        │  證人筆錄卷一第│徒刑參月。扣案之門號    │
│    │      │            │            │16,800元      │  61至63頁）    │0000000000號、│
│    │      │            │            │              │2.歷史交易清單（│0000000000號、│
│    │      │            │            │              │  巳○○詐騙集團│0000000000號、│
│    │      │            │            │              │  人頭帳戶一覽表│0000000000號行│
│    │      │            │            │              │  第71頁）      │動電話、PANTECH 廠牌行動│
│    │      │            │            │              │                │電話（均不含SIM 卡）各壹│
│    │      │            │            │              │                │支均沒收。              │
├──┼───┼──────┼──────┼───────┼────────┼────────────┤
│81  │陳俊傑│95年11月1 日│同上        │台灣郵政      │1.證人陳俊傑於警│同上                    │
│    │      │            │            │00000000000000│  詢中之證述。（│                        │
│    │      │            │            │朱家明        │  證人筆錄卷一第│                        │
│    │      │            │            │8,000元       │  P191至193頁） │                        │
│    │      │            │            │              │2.歷史交易清單（│                        │
│    │      │            │            │              │  巳○○詐騙集團│                        │
│    │      │            │            │              │  人頭帳戶一覽表│                        │
│    │      │            │            │              │  第79頁）      │                        │
├──┼───┼──────┼──────┼───────┼────────┼────────────┤
│82  │陳建宏│95年11月2 日│同上        │台灣郵政      │1.證人陳建宏於警│同上                    │
│    │      │、同年月3 日│            │00000000000000│  詢中之證述。（│                        │
│    │      │、同年月6 日│            │朱家明        │  證人筆錄卷一第│                        │
│    │      │            │            │8,000元       │  69至71頁）    │                        │
│    │      │            │            │台灣郵政      │2.歷史交易清單（│                        │
│    │      │            │            │00000000000000│  巳○○詐騙集團│                        │
│    │      │            │            │朱家明        │  人頭帳戶一覽表│                        │
│    │      │            │            │24,000元      │  第71、79頁）  │                        │
│    │      │            │            │台灣郵政      │                │                        │
│    │      │            │            │00000000000000│                │                        │
│    │      │            │            │陳耀祺        │                │                        │
│    │      │            │            │29,000元      │                │                        │
│    │      │            │            │中國信託      │                │                        │
│    │      │            │            │000000000000  │                │                        │
│    │      │            │            │劉嘉鴻        │                │                        │
│    │      │            │            │30,000元      │                │                        │
│    │      │            │            │中國信託      │                │                        │
│    │      │            │            │000000000000  │                │                        │
│    │      │            │            │劉嘉鴻        │                │                        │
│    │      │            │            │7,300元       │                │                        │
│    │      │            │            │共98,300元    │                │                        │
├──┼───┼──────┼──────┼───────┼────────┼────────────┤
│83  │謝居益│95年11月2 日│同上        │台灣郵政      │1.證人謝居益於警│同上                    │
│    │      │            │            │00000000000000│  詢中之證述。（│                        │
│    │      │            │            │朱家明        │  證人筆錄卷二第│                        │
│    │      │            │            │26,800元      │  89至91頁）    │                        │
│    │      │            │            │（帳戶不詳）  │2.歷史交易清單（│                        │
│    │      │            │            │20,000元      │  巳○○詐騙集團│                        │
│    │      │            │            │共46,800元    │  人頭帳戶一覽表│                        │
│    │      │            │            │              │  第79頁）      │                        │
├──┼───┼──────┼──────┼───────┼────────┼────────────┤
│84  │陳昌勳│95年11月3 日│同上        │台灣郵政      │1.證人陳昌勳於警│同上                    │
│    │      │            │            │00000000000000│  詢中之證述。（│                        │
│    │      │            │            │朱家明        │  證人筆錄卷一第│                        │
│    │      │            │            │8,000元       │  155至158頁）  │                        │
│    │      │            │            │              │2.歷史交易清單（│                        │
│    │      │            │            │              │  巳○○詐騙集團│                        │
│    │      │            │            │              │  人頭帳戶一覽表│                        │
│    │      │            │            │              │  第80頁）      │                        │
├──┼───┼──────┼──────┼───────┼────────┼────────────┤
│85  │曾宗盛│95年11月3 日│同上        │台灣郵政      │1.證人曾宗盛於警│同上                    │
│    │      │            │            │00000000000000│  詢中之證述。（│                        │
│    │      │            │            │陳耀祺        │  證人筆錄卷五第│                        │
│    │      │            │            │15,000元      │  136至138頁）  │                        │
│    │      │            │            │台灣郵政      │2.歷史交易清單（│                        │
│    │      │            │            │00000000000000│  巳○○詐騙集團│                        │
│    │      │            │            │陳耀祺        │  人頭帳戶一覽表│                        │
│    │      │            │            │35,000元      │  第71頁）      │                        │
│    │      │            │            │共50,000元    │                │                        │
├──┼───┼──────┼──────┼───────┼────────┼────────────┤
│86  │黃錦綢│95年11月3 日│同上        │台灣郵政      │1.證人黃錦綢於警│同上                    │
│    │      │            │            │00000000000000│  詢中之證述。（│                        │
│    │      │            │            │朱家明        │  證人筆錄卷一第│                        │
│    │      │            │            │5,000元       │  89至91頁）    │                        │
│    │      │            │            │              │2.歷史交易清單（│                        │
│    │      │            │            │              │  巳○○詐騙集團│                        │
│    │      │            │            │              │  人頭帳戶一覽表│                        │
│    │      │            │            │              │  第80頁）      │                        │
├──┼───┼──────┼──────┼───────┼────────┼────────────┤
│87  │劉明芝│95年11月3 日│同上        │台灣郵政      │1.證人劉明芝於警│同上                    │
│    │      │            │            │00000000000000│  詢中之證述。（│                        │
│    │      │            │            │朱家明        │  證人筆錄卷一第│                        │
│    │      │            │            │5,000元       │  136至138頁）  │                        │
│    │      │            │            │              │2.歷史交易清單（│                        │
│    │      │            │            │              │  巳○○詐騙集團│                        │
│    │      │            │            │              │  人頭帳戶一覽表│                        │
│    │      │            │            │              │  第80頁）      │                        │
├──┼───┼──────┼──────┼───────┼────────┼────────────┤
│88  │梁榕伶│95年11月6 日│同上        │台灣企銀      │1.證人梁榕伶於警│同上                    │
│    │      │、同年月7 日│            │38,000元      │  詢中之證述。（│                        │
│    │      │、同年月9 日│            │台灣企銀      │  證人筆錄卷二第│                        │
│    │      │            │            │16,000元      │  58至61頁）    │                        │
│    │      │            │            │中國信託      │2.歷史交易清單（│                        │
│    │      │            │            │000-0000000000│  巳○○詐騙集團│                        │
│    │      │            │            │60            │  人頭帳戶一覽表│                        │
│    │      │            │            │林寶貴        │  第3頁）       │                        │
│    │      │            │            │28,000元      │                │                        │
│    │      │            │            │共82,000元    │                │                        │
├──┼───┼──────┼──────┼───────┼────────┼────────────┤
│89  │林昇宇│95年11月7 日│同上        │中國信託      │1.證人林昇宇於警│同上                    │
│    │      │、同年月9 日│            │000000000000  │  詢中之證述。（│                        │
│    │      │            │            │林寶貴        │  證人筆錄卷一第│                        │
│    │      │            │            │8,600元       │  198至200頁）  │                        │
│    │      │            │            │中國信託      │2.歷史交易清單（│                        │
│    │      │            │            │000000000000  │  巳○○詐騙集團│                        │
│    │      │            │            │劉嘉鴻        │  人頭帳戶一覽表│                        │
│    │      │            │            │3,000元       │  第3頁）       │                        │
│    │      │            │            │共11,600元    │                │                        │
├──┼───┼──────┼──────┼───────┼────────┼────────────┤
│90  │鍾貴媚│95年11月9 日│同上        │台中商銀      │1.證人鍾貴媚於警│巳○○共同犯詐欺取財罪，│
│    │      │、同年月10日│            │000000000000  │  詢中之證述。（│處有期徒刑拾月，減為有期│
│    │      │            │            │謝宗恩        │  證人筆錄卷四第│徒刑伍月。扣案之門號    │
│    │      │            │            │62,000元      │  184至186頁）  │0000000000號、│
│    │      │            │            │台中商銀      │2.跨行匯款申請書│0000000000號、│
│    │      │            │            │000000000000  │  、ATM交易查詢 │0000000000號、│
│    │      │            │            │謝宗恩        │  單（證人筆錄卷│0000000000號行│
│    │      │            │            │11,000元      │  四第187、188頁│動電話、PANTECH 廠牌行動│
│    │      │            │            │台中商銀      │  ）            │電話（均不含SIM 卡）各壹│
│    │      │            │            │000000000000  │                │支均沒收。              │
│    │      │            │            │謝宗恩        │                │                        │
│    │      │            │            │18,800元      │                │                        │
│    │      │            │            │台中商銀      │                │                        │
│    │      │            │            │000000000000  │                │                        │
│    │      │            │            │謝宗恩        │                │                        │
│    │      │            │            │18,800元      │                │                        │
│    │      │            │            │共110,600元   │                │                        │
├──┼───┼──────┼──────┼───────┼────────┼────────────┤
│91  │鍾庭榮│95年11月13日│巳○○等人假│中國信託      │1.證人鍾庭榮於警│巳○○共同犯詐欺取財罪，│
│    │      │、同年月14日│借申辦貸款為│000000000000  │  詢中之證述。（│處有期徒刑拾月，減為有期│
│    │      │、同年月17日│名，於報紙刊│林寶貴        │  警卷三第21頁）│徒刑伍月。扣案之門號    │
│    │      │、同年月20日│登訊息吸引被│18,000元      │2.歷史交易清單（│0000000000號、│
│    │      │、同年月22日│害人遂行詐騙│中國信託      │  巳○○詐騙集團│0000000000號、│
│    │      │、同年12月4 │。          │000000000000  │  人頭帳戶一覽表│0000000000號、│
│    │      │日          │            │林寶貴        │  第4、5、7、29 │0000000000號行│
│    │      │            │            │5,000元       │  、61頁）      │動電話、PANTECH 廠牌行動│
│    │      │            │            │中國信託      │                │電話（均不含SIM 卡）各壹│
│    │      │            │            │000000000000  │                │支、三星廠牌行動電話（均│
│    │      │            │            │林寶貴        │                │不含SIM 卡）貳支；詐騙筆│
│    │      │            │            │15,000元      │                │記本壹本均沒收。        │
│    │      │            │            │台灣郵政      │                │                        │
│    │      │            │            │00000000000000│                │
│    │      │            │            │鐘俊平        │                │                        │
│    │      │            │            │13,600元      │                │                        │
│    │      │            │            │台灣郵政      │                │                        │
│    │      │            │            │00000000000000│                │                        │
│    │      │            │            │鐘俊平        │                │                        │
│    │      │            │            │20,000元      │                │                        │
│    │      │            │            │台灣郵政      │                │                        │
│    │      │            │            │00000000000000│                │                        │
│    │      │            │            │曲秀娟        │                │                        │
│    │      │            │            │40,000元      │                │                        │
│    │      │            │            │共111,600元   │                │                        │
├──┼───┼──────┼──────┼───────┼────────┼────────────┤
│92  │張光賢│95年11月13日│同上        │中國信託      │1.證人張光賢於警│巳○○共同犯詐欺取財罪，│
│    │      │、同年月16日│            │000000000000  │  詢中之證述。（│處有期徒刑拾月，減為有期│
│    │      │、同年月17日│            │林寶貴        │  證人筆錄卷一第│徒刑伍月。扣案之門號    │
│    │      │            │            │5,000元       │  第185至188頁）│0000000000號、│
│    │      │            │            │中國信託      │2.歷史交易清單（│0000000000號、│
│    │      │            │            │000000000000  │  巳○○詐騙集團│0000000000號、│
│    │      │            │            │林寶貴        │  人頭帳戶一覽表│0000000000號行│
│    │      │            │            │19,800元      │  第4、6、76頁）│動電話、PANTECH 廠牌行動│
│    │      │            │            │中國信託      │                │電話（均不含SIM 卡）各壹│
│    │      │            │            │000000000000  │                │支均沒收。              │
│    │      │            │            │林寶貴        │                │                        │
│    │      │            │            │30,000元      │                │                        │
│    │      │            │            │中國信託      │                │                        │
│    │      │            │            │000000000000  │                │                        │
│    │      │            │            │林寶貴        │                │                        │
│    │      │            │            │30,000元      │                │                        │
│    │      │            │            │台灣郵政      │                │                        │
│    │      │            │            │00000000000000│                │                        │
│    │      │            │            │張安菘        │                │                        │
│    │      │            │            │16,000元      │                │                        │
│    │      │            │            │共100,800元   │                │                        │
├──┼───┼──────┼──────┼───────┼────────┼────────────┤
│93  │林李憶│95年11月14日│同上        │中國信託      │1.證人林李憶於警│巳○○共同犯詐欺取財罪，│
│    │      │            │            │000000000000  │  詢中之證述。（│處有期徒刑陸月，減為有期│
│    │      │            │            │林寶貴        │  證人筆錄卷五第│徒刑參月。扣案之門號    │
│    │      │            │            │6,000元       │  第121至124頁）│0000000000號、│
│    │      │            │            │              │2.歷史交易清單、│0000000000號、│
│    │      │            │            │中國信託      │  存摺存款交易明│0000000000號、│
│    │      │            │            │000000000000  │  細（巳○○詐騙│0000000000號行│
│    │      │            │            │林寶貴        │  集團人頭帳戶一│動電話、PANTECH 廠牌行動│
│    │      │            │            │10,800元      │  覽表第5 頁；證│電話（均不含SIM 卡）各壹│
│    │      │            │            │              │  人筆錄卷五第12│支均沒收。              │
│    │      │            │            │共16,800元    │  6頁）         │                        │
├──┼───┼──────┼──────┼───────┼────────┼────────────┤
│94  │侯意玲│95年11月15日│同上        │中國信託      │1.證人侯意玲於警│同上                    │
│    │      │            │            │000000000000  │  詢中之證述。（│                        │
│    │      │            │            │林寶貴        │  證人筆錄卷一第│                        │
│    │      │            │            │6,000元       │  128至130頁）  │                        │
│    │      │            │            │中國信託      │2.歷史交易清單（│                        │
│    │      │            │            │000000000000  │  巳○○詐騙集團│                        │
│    │      │            │            │林寶貴        │  人頭帳戶一覽表│                        │
│    │      │            │            │10,000元      │  第5頁）       │                        │
│    │      │            │            │共16,000元    │                │                        │
│    │      │            │            │              │                │                        │
├──┼───┼──────┼──────┼───────┼────────┼────────────┤
│95  │宋藏昆│95年11月16日│同上        │中國信託      │1.證人宋藏昆於警│同上                    │
│    │      │            │            │000000000000  │  詢中之證述。（│                        │
│    │      │            │            │林寶貴        │  證人筆錄卷二第│                        │
│    │      │            │            │6,000元       │  39至41頁）    │                        │
│    │      │            │            │              │2.歷史交易清單、│                        │
│    │      │            │            │              │  跨行匯款申請書│                        │
│    │      │            │            │              │  （巳○○詐騙集│                        │
│    │      │            │            │              │  團人頭帳戶一覽│                        │
│    │      │            │            │              │  表第6 頁；證人│                        │
│    │      │            │            │              │  筆錄卷二第42頁│                        │
│    │      │            │            │              │  ）            │                        │
├──┼───┼──────┼──────┼───────┼────────┼────────────┤
│96  │廖坤輝│95年11月16日│同上        │台灣郵政      │1.證人廖坤輝於警│同上                    │
│    │      │            │            │00000000000000│  詢中之證述。（│                        │
│    │      │            │            │張安菘        │  證人筆錄卷二第│                        │
│    │      │            │            │11,000元      │  62至65頁）    │                        │
│    │      │            │            │台灣郵政      │2.歷史交易清單（│                        │
│    │      │            │            │00000000000000│  巳○○詐騙集團│                        │
│    │      │            │            │張安菘        │  人頭帳戶一覽表│                        │
│    │      │            │            │42,800元      │  第76頁）      │                        │
│    │      │            │            │共53,800元    │                │                        │
├──┼───┼──────┼──────┼───────┼────────┼────────────┤
│97  │廖峰慶│95年11月17日│同上        │台灣郵政      │1.證人廖峰慶於警│同上                    │
│    │      │            │            │00000000000000│  詢中之證述。（│                        │
│    │      │            │            │張安菘        │  證人筆錄卷一第│                        │
│    │      │            │            │14,000元      │  84至86頁）    │                        │
│    │      │            │            │              │2.歷史交易清單（│                        │
│    │      │            │            │              │  巳○○詐騙集團│                        │
│    │      │            │            │              │  人頭帳戶一覽表│                        │
│    │      │            │            │              │  第76頁）      │                        │
├──┼───┼──────┼──────┼───────┼────────┼────────────┤
│98  │賴佩如│95年11月17日│同上        │台灣郵政      │1.證人賴佩如於警│同上                    │
│    │      │、同年月23日│            │00000000000000│  詢中之證述。（│                        │
│    │      │、同年月27日│            │張安菘        │  偵卷一第298 頁│                        │
│    │      │            │            │8,000元       │  ）            │                        │
│    │      │            │            │台灣郵政      │2.歷史交易清單（│                        │
│    │      │            │            │00000000000000│  巳○○詐騙集團│                        │
│    │      │            │            │鐘俊平        │  人頭帳戶一覽表│                        │
│    │      │            │            │29,800元      │  第61、62、76頁│                        │
│    │      │            │            │台灣郵政      │  ）            │                        │
│    │      │            │            │00000000000000│                │                        │
│    │      │            │            │鐘俊平        │                │                        │
│    │      │            │            │40,000元      │                │                        │
│    │      │            │            │共77,800元    │                │                        │
├──┼───┼──────┼──────┼───────┼────────┼────────────┤
│99  │張祈水│95年11月20日│同上        │台灣郵政      │1.證人張祈水於警│巳○○共同犯詐欺取財罪，│
│    │      │、同年月22日│            │00000000000000│  詢中之證述。（│處有期徒刑壹年肆月，減為│
│    │      │、同年月23日│            │鐘俊平        │  證人筆錄卷二第│有期徒刑捌月。扣案之門號│
│    │      │、同年月24日│            │8,000元       │  71至74頁）    │0000000000號、│
│    │      │、同年月27日│            │台灣郵政      │2.歷史交易清單、│0000000000號、│
│    │      │、同年月28日│            │00000000000000│  匯款執據（羅天│0000000000號、│
│    │      │            │            │鐘俊平        │  福詐騙集團人頭│0000000000號行│
│    │      │            │            │38,600元      │  帳戶一覽表第61│動電話、PANTECH 廠牌行動│
│    │      │            │            │台灣郵政      │  62、113 頁；證│電話（均不含SIM 卡）各壹│
│    │      │            │            │00000000000000│  人筆錄卷二第76│支均沒收。              │
│    │      │            │            │鐘俊平        │  至79頁）      │                        │
│    │      │            │            │50,000元      │                │                        │
│    │      │            │            │台灣郵政      │                │                        │
│    │      │            │            │00000000000000│                │                        │
│    │      │            │            │鐘俊平        │                │                        │
│    │      │            │            │55,800元      │                │                        │
│    │      │            │            │華南銀行      │                │                        │
│    │      │            │            │000000000000  │                │                        │
│    │      │            │            │李明鴻        │                │                        │
│    │      │            │            │130,000元     │                │                        │
│    │      │            │            │華南銀行      │                │                        │
│    │      │            │            │000000000000  │                │                        │
│    │      │            │            │李明鴻        │                │                        │
│    │      │            │            │10,000元      │                │                        │
│    │      │            │            │華南銀行      │                │                        │
│    │      │            │            │000000000000  │                │                        │
│    │      │            │            │李明鴻        │                │                        │
│    │      │            │            │25,000元      │                │                        │
│    │      │            │            │共317,400元   │                │                        │
├──┼───┼──────┼──────┼───────┼────────┼────────────┤
│100 │許讀溢│95年11月20日│同上        │台灣郵政      │1.證人許讀溢於警│巳○○共同犯詐欺取財罪，│
│    │      │            │            │00000000000000│  詢中之證述。（│處有期徒刑陸月，減為有期│
│    │      │            │            │鐘俊平        │  證人筆錄卷二第│徒刑參月。扣案之門號    │
│    │      │            │            │10,000元      │  299頁         │0000000000號、│
│    │      │            │            │              │2.歷史交易清單（│0000000000號、│
│    │      │            │            │              │  巳○○詐騙集團│0000000000號、│
│    │      │            │            │              │  人頭帳戶一覽表│0000000000號行│
│    │      │            │            │              │  第61頁）      │動電話、PANTECH 廠牌行動│
│    │      │            │            │              │                │電話（均不含SIM 卡）各壹│
│    │      │            │            │              │                │支均沒收。              │
├──┼───┼──────┼──────┼───────┼────────┼────────────┤
│101 │欒自強│95年11月20日│同上        │（帳戶不詳）  │1.證人欒自強於警│同上                    │
│    │      │            │            │8,000元       │  詢中之證述。（│                        │
│    │      │            │            │台灣郵政      │  證人筆錄卷二第│                        │
│    │      │            │            │00000000000000│  31至34頁）    │                        │
│    │      │            │            │鐘俊平        │2.歷史交易清單（│                        │
│    │      │            │            │25,000元      │  巳○○詐騙集團│                        │
│    │      │            │            │共33,000元    │  人頭帳戶一覽表│                        │
│    │      │            │            │              │  第61頁）      │                        │
├──┼───┼──────┼──────┼───────┼────────┼────────────┤
│102 │蕭金生│95年11月21日│同上        │台灣郵政      │1.證人蕭金生於警│同上                    │
│    │      │            │            │00000000000000│  詢中之證述。（│                        │
│    │      │            │            │鐘俊平        │  證人筆錄卷二第│                        │
│    │      │            │            │5,000元       │  47至49頁）    │                        │
│    │      │            │            │              │2.歷史交易清單（│                        │
│    │      │            │            │              │  巳○○詐騙集團│                        │
│    │      │            │            │              │  人頭帳戶一覽表│                        │
│    │      │            │            │              │  第61頁）      │                        │
├──┼───┼──────┼──────┼───────┼────────┼────────────┤
│103 │林志華│95年11月23日│同上        │00000000000000│1.證人林志華於警│同上                    │
│    │      │            │            │欒自強        │  詢中之證述。（│                        │
│    │      │            │            │12,000 元     │  證人筆錄卷二第│                        │
│    │      │            │            │              │  67至69頁）    │                        │
│    │      │            │            │00000000000000│2.歷史交易清單（│                        │
│    │      │            │            │鍾俊平        │  巳○○詐騙集團│                        │
│    │      │            │            │5,000元       │  人頭帳戶一覽表│                        │
│    │      │            │            │共17,000元    │  第61頁）      │                        │
├──┼───┼──────┼──────┼───────┼────────┼────────────┤
│104 │古應財│95年11月24日│同上        │台灣郵政      │1.證人古應財於警│同上                    │
│    │      │            │            │00000000000000│  詢中之證述。（│                        │
│    │      │            │            │鐘俊平        │  證人筆錄卷五第│                        │
│    │      │            │            │4,000元       │  110至112頁）  │                        │
│    │      │            │            │              │2.歷史交易清單（│                        │
│    │      │            │            │              │  巳○○詐騙集團│                        │
│    │      │            │            │              │  人頭帳戶一覽表│                        │
│    │      │            │            │              │   第62頁）     │                        │
├──┼───┼──────┼──────┼───────┼────────┼────────────┤
│105 │周意淳│95年11月24日│同上        │台灣郵政      │1.證人周意淳於警│同上                    │
│    │      │            │            │00000000000000│  詢中之證述。（│                        │
│    │      │            │            │鐘俊平        │  證人筆錄卷二第│                        │
│    │      │            │            │5,000元       │  51至53頁）    │                        │
│    │      │            │            │              │2.歷史交易清單（│                        │
│    │      │            │            │              │  巳○○詐騙集團│                        │
│    │      │            │            │              │  人頭帳戶一覽表│                        │
│    │      │            │            │              │  第62頁）      │                        │
├──┼───┼──────┼──────┼───────┼────────┼────────────┤
│106 │邱施美│95年11月27日│同上        │台灣郵政      │1.證人邱施美峰於│同上                    │
│    │峰    │            │            │00000000000000│  警詢中之證述。│                        │
│    │      │            │            │鐘俊平        │  （警卷三第63至│                        │
│    │      │            │            │12,000元      │  64頁）        │                        │
│    │      │            │            │              │2.歷史交易清單（│                        │
│    │      │            │            │              │  巳○○詐騙集團│                        │
│    │      │            │            │              │  人頭帳戶一覽表│                        │
│    │      │            │            │              │  第62頁）      │                        │
├──┼───┼──────┼──────┼───────┼────────┼────────────┤
│107 │錢貞  │95年11月28日│同上        │台灣郵政      │1.證人錢貞於警詢│同上                    │
│    │      │            │            │00000000000000│  中之證述。（  │                        │
│    │      │            │            │曲秀娟        │  警卷三第44至46│                        │
│    │      │            │            │8,000元       │  頁）          │                        │
│    │      │            │            │              │2.歷史交易清單（│                        │
│    │      │            │            │              │  巳○○詐騙集團│                        │
│    │      │            │            │              │  人頭帳戶一覽表│                        │
│    │      │            │            │              │  第28頁）      │                        │
├──┼───┼──────┼──────┼───────┼────────┼────────────┤
│108 │黃鳳珠│95年11月28日│同上        │台灣郵政      │1.證人黃鳳珠於警│巳○○共同犯詐欺取財罪，│
│    │      │、同年12月1 │            │00000000000000│  詢中之證述。（│處有期徒刑陸月，減為有期│
│    │      │日、同年月8 │            │曲秀娟        │  證人筆錄卷四第│徒刑參月。扣案之門號    │
│    │      │日、同年月12│            │8,000元       │  102至104頁）  │0000000000號、│
│    │      │日          │            │台灣郵政      │2.歷史交易清單（│0000000000號、│
│    │      │            │            │00000000000000│  巳○○詐騙集團│0000000000號、│
│    │      │            │            │曲秀娟        │  人頭帳戶一覽表│0000000000號行│
│    │      │            │            │26,800元      │  第28、29、87、│動電話、PANTECH 廠牌行動│
│    │      │            │            │台灣郵政      │  90頁）        │電話（均不含SIM 卡）各壹│
│    │      │            │            │00000000000000│                │支、三星廠牌行動電話（均│
│    │      │            │            │陳淑貞        │                │不含SIM 卡）貳支；詐騙筆│
│    │      │            │            │20,000元      │                │記本壹本均沒收。        │
│    │      │            │            │台灣郵政      │                │                        │
│    │      │            │            │00000000000000│                │                        │
│    │      │            │            │鄭秋梅        │                │                        │
│    │      │            │            │10,000元      │                │                        │
│    │      │            │            │共64,800元    │                │                        │
├──┼───┼──────┼──────┼───────┼────────┼────────────┤
│109 │林岳龍│95年11月28日│同上        │台灣郵政      │1.證人林岳龍於警│同上                    │
│    │      │、同年12月07│            │00000000000000│  詢中之證述。（│                        │
│    │      │日          │            │曲秀娟        │  警卷三第1至3  │                        │
│    │      │            │            │8,000元       │  頁）          │                        │
│    │      │            │            │台灣郵政      │2.歷史交易清單（│                        │
│    │      │            │            │00000000000000│  巳○○詐騙集團│                        │
│    │      │            │            │曲秀娟        │  人頭帳戶一覽表│                        │
│    │      │            │            │5,000元       │  第28、30頁）  │                        │
│    │      │            │            │共13,000元    │                │                        │
├──┼───┼──────┼──────┼───────┼────────┼────────────┤
│110 │張蕙嬿│95年11月29日│同上        │台灣郵政      │1.證人張蕙嬿於警│巳○○共同犯詐欺取財罪，│
│    │      │            │            │00000000000000│  詢中之證述。（│處有期徒刑陸月，減為有期│
│    │      │            │            │曲秀娟        │  證人筆錄卷三第│徒刑參月。扣案之門號    │
│    │      │            │            │5,000元       │  65至67頁）    │0000000000號、│
│    │      │            │            │台灣郵政      │2.歷史交易清單（│0000000000號、│
│    │      │            │            │00000000000000│  巳○○詐騙集團│0000000000號、│
│    │      │            │            │曲秀娟        │  人頭帳戶一覽表│0000000000號行│
│    │      │            │            │10,000元      │  第28、29頁）  │動電話、PANTECH 廠牌行動│
│    │      │            │            │台灣郵政      │                │電話（均不含SIM 卡）各壹│
│    │      │            │            │00000000000000│                │支均沒收。              │
│    │      │            │            │曲秀娟        │                │                        │
│    │      │            │            │4,000元       │                │                        │
│    │      │            │            │共19,000元    │                │                        │
├──┼───┼──────┼──────┼───────┼────────┼────────────┤
│111 │陳淑娟│95年11月29日│同上        │台灣郵政      │1.證人陳淑娟於警│巳○○共同犯詐欺取財罪，│
│    │      │、同年12月14│            │00000000000000│  詢中之證述。（│處有期徒刑陸月，減為有期│
│    │      │日          │            │曲秀娟        │  證人筆錄卷三第│徒刑參月。扣案之門號    │
│    │      │            │            │4,000元       │  151至154頁）  │0000000000號、│
│    │      │            │            │台灣郵政      │2.歷史交易清單（│0000000000號、│
│    │      │            │            │00000000000000│  巳○○詐騙集團│0000000000號、│
│    │      │            │            │鄭秋梅        │  人頭帳戶一覽表│0000000000號行│
│    │      │            │            │12,000元      │  第28、91頁）  │動電話、PANTECH 廠牌行動│
│    │      │            │            │共16,000元    │                │電話（均不含SIM 卡）各壹│
│    │      │            │            │              │                │支、三星廠牌行動電話（均│
│    │      │            │            │              │                │不含SIM 卡）貳支；詐騙筆│
│    │      │            │            │              │                │記本壹本均沒收。        │
├──┼───┼──────┼──────┼───────┼────────┼────────────┤
│112 │游祥呈│95年11月29日│同上        │台灣郵政      │1.證人游祥呈於警│巳○○共同犯詐欺取財罪，│
│    │      │            │            │00000000000000│  詢中之證述。（│處有期徒刑陸月，減為有期│
│    │      │            │            │陳淑貞        │  證人筆錄卷四第│徒刑參月。扣案之門號    │
│    │      │            │            │5,000元       │  65至67頁）    │0000000000號、│
│    │      │            │            │台灣郵政      │2.歷史交易清單（│0000000000號、│
│    │      │            │            │00000000000000│  巳○○詐騙集團│0000000000號、│
│    │      │            │            │陳淑貞        │  人頭帳戶一覽表│0000000000號行│
│    │      │            │            │17,600元      │  第85、86頁）  │動電話、PANTECH 廠牌行動│
│    │      │            │            │共22,600元    │                │電話（均不含SIM 卡）各壹│
│    │      │            │            │              │                │支均沒收。              │
├──┼───┼──────┼──────┼───────┼────────┼────────────┤
│113 │蔡新春│95年11月29日│同上        │台灣郵政      │1.證人蔡新春於警│同上                    │
│    │      │            │            │00000000000000│  詢中之證述。（│                        │
│    │      │            │            │曲秀娟        │  證人筆錄卷五第│                        │
│    │      │            │            │6,000元       │  145至147頁）  │                        │
│    │      │            │            │              │2.歷史交易清單（│                        │
│    │      │            │            │              │  巳○○詐騙集團│                        │
│    │      │            │            │              │  人頭帳戶一覽表│                        │
│    │      │            │            │              │  第29頁）      │                        │
├──┼───┼──────┼──────┼───────┼────────┼────────────┤
│114 │何乾維│95年11月30日│同上        │台灣郵政      │1.證人何乾維於警│巳○○共同犯詐欺取財罪，│
│    │      │            │            │00000000000000│  詢中之證述。（│處有期徒刑陸月，減為有期│
│    │      │            │            │曲秀娟        │  證人筆錄卷三第│徒刑參月。扣案之門號    │
│    │      │            │            │5,000元       │  23至26頁）    │0000000000號、│
│    │      │            │            │              │2.歷史交易清單（│0000000000號、│
│    │      │            │            │              │  巳○○詐騙集團│0000000000號、│
│    │      │            │            │              │  人頭帳戶一覽表│0000000000號行│
│    │      │            │            │              │  第29頁）      │動電話、PANTECH 廠牌行動│
│    │      │            │            │              │                │電話（均不含SIM 卡）各壹│
│    │      │            │            │              │                │支、三星廠牌行動電話（均│
│    │      │            │            │              │                │不含SIM 卡）貳支；詐騙筆│
│    │      │            │            │              │                │記本壹本均沒收。        │
├──┼───┼──────┼──────┼───────┼────────┼────────────┤
│115 │郭鎮南│95年11月30日│同上        │台灣郵政      │1.證人郭鎮南於警│巳○○共同犯詐欺取財罪，│
│    │      │、同年12月1 │            │00000000000000│  詢中之證述。（│處有期徒刑壹年陸月，減為│
│    │      │日、同年月4 │            │曲秀娟        │  證人筆錄卷三第│有期徒刑玖月。扣案之門號│
│    │      │日、同年月5 │            │8,000元       │  132至135頁）  │0000000000號、│
│    │      │日、同年月6 │            │台灣郵政      │2.歷史交易清單（│0000000000號、│
│    │      │日          │            │00000000000000│  巳○○詐騙集團│0000000000號、│
│    │      │            │            │曲秀娟        │  人頭帳戶一覽表│0000000000號行│
│    │      │            │            │38,600元      │  第29、86、114 │動電話、PANTECH 廠牌行動│
│    │      │            │            │台灣郵政      │  頁）          │電話（均不含SIM 卡）各壹│
│    │      │            │            │00000000000000│                │支、三星廠牌行動電話（均│
│    │      │            │            │曲秀娟        │                │不含SIM 卡）貳支；詐騙筆│
│    │      │            │            │40,000元      │                │記本壹本均沒收。        │
│    │      │            │            │台灣郵政      │                │                        │
│    │      │            │            │00000000000000│                │                        │
│    │      │            │            │曲秀娟        │                │                        │
│    │      │            │            │28,600元      │                │                        │
│    │      │            │            │台灣郵政      │                │                        │
│    │      │            │            │00000000000000│                │                        │
│    │      │            │            │陳淑貞        │                │                        │
│    │      │            │            │153,000元     │                │                        │
│    │      │            │            │華南銀行      │                │                        │
│    │      │            │            │000000000000  │                │                        │
│    │      │            │            │李明鴻        │                │                        │
│    │      │            │            │300,000元     │                │                        │
│    │      │            │            │共568,200元   │                │                        │
├──┼───┼──────┼──────┼───────┼────────┼────────────┤
│116 │曾維軒│95年11月30日│同上        │台灣郵政      │1.證人曾維軒於警│巳○○共同犯詐欺取財罪，│
│    │      │            │            │00000000000000│  詢中之證述。（│處有期徒刑陸月，減為有期│
│    │      │            │            │曲秀娟        │  證人筆錄卷五第│徒刑參月。扣案之門號    │
│    │      │            │            │5,000元       │  132至135頁）  │0000000000號、│
│    │      │            │            │              │2.歷史交易清單（│0000000000號、│
│    │      │            │            │              │  巳○○詐騙集團│0000000000號、│
│    │      │            │            │              │  人頭帳戶一覽表│0000000000號行│
│    │      │            │            │              │  第29頁）      │動電話、PANTECH 廠牌行動│
│    │      │            │            │              │                │電話（均不含SIM 卡）各壹│
│    │      │            │            │              │                │支、三星廠牌行動電話（均│
│    │      │            │            │              │                │不含SIM 卡）貳支；詐騙筆│
│    │      │            │            │              │                │記本壹本均沒收。        │
├──┼───┼──────┼──────┼───────┼────────┼────────────┤
│117 │葉榮銘│95年11月30日│同上        │台灣郵政      │1.證人葉榮銘於警│同上                    │
│    │      │、同年12月6 │            │00000000000000│  詢中之證述。（│                        │
│    │      │日          │            │曲秀娟        │  證人筆錄卷四第│                        │
│    │      │            │            │8,000元       │  98至101頁）   │                        │
│    │      │            │            │台灣郵政      │2.歷史交易清單（│                        │
│    │      │            │            │00000000000000│  巳○○詐騙集團│                        │
│    │      │            │            │陳淑貞        │  人頭帳戶一覽表│                        │
│    │      │            │            │29,800元      │  第29、86頁）  │                        │
│    │      │            │            │共37,800元    │                │                        │
├──┼───┼──────┼──────┼───────┼────────┼────────────┤
│118 │陳杏珠│95年12月1 日│同上        │台灣郵政      │1.證人陳杏珠於警│同上                    │
│    │      │、同年月4 日│            │00000000000000│  詢中之證述。（│                        │
│    │      │、同年月5日 │            │陳淑貞        │  警卷三第79至81│                        │
│    │      │            │            │18,600元      │  頁）          │                        │
│    │      │            │            │台灣郵政      │2.歷史交易清單（│                        │
│    │      │            │            │00000000000000│  巳○○詐騙集團│                        │
│    │      │            │            │陳淑貞        │  人頭帳戶一覽表│                        │
│    │      │            │            │30,000元      │  第29、86頁）  │                        │
│    │      │            │            │台灣郵政      │                │                        │
│    │      │            │            │00000000000000│                │                        │
│    │      │            │            │曲秀娟        │                │                        │
│    │      │            │            │10,000元      │                │                        │
│    │      │            │            │台灣郵政      │                │                        │
│    │      │            │            │00000000000000│                │                        │
│    │      │            │            │陳淑貞        │                │                        │
│    │      │            │            │14,000元      │                │                        │
│    │      │            │            │台灣郵政      │                │                        │
│    │      │            │            │00000000000000│                │                        │
│    │      │            │            │陳淑貞        │                │                        │
│    │      │            │            │3,000元       │                │                        │
│    │      │            │            │共75,600元    │                │                        │
├──┼───┼──────┼──────┼───────┼────────┼────────────┤
│119 │蘇偉智│95年12月4 日│同上        │台灣郵政      │1.證人蘇偉智於警│同上                    │
│    │      │            │            │00000000000000│  詢中之證述。（│                        │
│    │      │            │            │曲秀娟        │  證人筆錄卷五第│                        │
│    │      │            │            │5,000元       │  227至229頁）  │                        │
│    │      │            │            │              │2.歷史交易清單（│                        │
│    │      │            │            │              │  巳○○詐騙集團│                        │
│    │      │            │            │              │  人頭帳戶一覽表│                        │
│    │      │            │            │              │  第29頁）      │                        │
├──┼───┼──────┼──────┼───────┼────────┼────────────┤
│120 │翁宜萍│95年12月5 日│同上        │台灣郵政      │1.證人翁宜萍於警│同上                    │
│    │      │、同年月6 日│            │00000000000000│  詢中之證述。（│                        │
│    │      │            │            │曲秀娟        │  證人筆錄卷五第│                        │
│    │      │            │            │5,000元       │  213至217頁）  │                        │
│    │      │            │            │台灣郵政      │2.歷史交易清單（│                        │
│    │      │            │            │00000000000000│  巳○○詐騙集團│                        │
│    │      │            │            │曲秀娟        │  人頭帳戶一覽表│                        │
│    │      │            │            │16,000元      │  第29、30頁）  │                        │
│    │      │            │            │台灣郵政      │                │                        │
│    │      │            │            │00000000000000│                │                        │
│    │      │            │            │曲秀娟        │                │                        │
│    │      │            │            │10,000元      │                │                        │
│    │      │            │            │台灣郵政      │                │                        │
│    │      │            │            │00000000000000│                │                        │
│    │      │            │            │曲秀娟        │                │                        │
│    │      │            │            │6,000元       │                │                        │
│    │      │            │            │共37,000元    │                │                        │
├──┼───┼──────┼──────┼───────┼────────┼────────────┤
│121 │施勇男│95年12月6 日│同上        │台灣郵政      │1.證人施勇男於警│同上                    │
│    │      │            │            │00000000000000│  詢中之證述。（│                        │
│    │      │            │            │曲秀娟        │  警卷三第87至89│                        │
│    │      │            │            │5,000元       │  頁）          │                        │
│    │      │            │            │              │2.歷史交易清單（│                        │
│    │      │            │            │              │  巳○○詐騙集團│                        │
│    │      │            │            │              │  人頭帳戶一覽表│                        │
│    │      │            │            │              │  第29頁）      │                        │
├──┼───┼──────┼──────┼───────┼────────┼────────────┤
│122 │林裕賢│95年12月6 日│同上        │台灣郵政      │1.證人林裕賢於警│同上                    │
│    │      │            │            │00000000000000│  詢中之證述。（│                        │
│    │      │            │            │曲秀娟        │  警卷三第53至55│                        │
│    │      │            │            │8,000元       │  頁）          │                        │
│    │      │            │            │              │2.歷史交易清單（│                        │
│    │      │            │            │              │  巳○○詐騙集團│                        │
│    │      │            │            │              │  人頭帳戶一覽表│                        │
│    │      │            │            │              │  第30頁）      │                        │
├──┼───┼──────┼──────┼───────┼────────┼────────────┤
│123 │蘇春美│95年12月6 日│同上        │台灣郵政      │1.證人蘇春美於警│同上                    │
│    │      │、同年月7日 │            │00000000000000│  詢中之證述。（│                        │
│    │      │            │            │曲秀娟        │  證人筆錄卷五第│                        │
│    │      │            │            │15,000元      │  203至205頁）  │                        │
│    │      │            │            │台灣郵政      │2.歷史交易清單（│                        │
│    │      │            │            │00000000000000│  巳○○詐騙集團│                        │
│    │      │            │            │曲秀娟        │  人頭帳戶一覽表│                        │
│    │      │            │            │25,000元      │  第30、86頁）  │                        │
│    │      │            │            │台灣郵政      │                │                        │
│    │      │            │            │00000000000000│                │                        │
│    │      │            │            │陳淑貞        │                │                        │
│    │      │            │            │52,800元      │                │                        │
│    │      │            │            │共92,800元    │                │                        │
├──┼───┼──────┼──────┼───────┼────────┼────────────┤
│124 │陳春仁│95年12月7 日│同上        │台灣郵政      │1.證人陳春仁於警│同上                    │
│    │      │            │            │00000000000000│  詢中之證述。（│                        │
│    │      │            │            │陳淑貞        │  證人筆錄卷三第│                        │
│    │      │            │            │4,000元       │  155至157頁）  │                        │
│    │      │            │            │              │2.歷史交易清單（│                        │
│    │      │            │            │              │  巳○○詐騙集團│                        │
│    │      │            │            │              │  人頭帳戶一覽表│                        │
│    │      │            │            │              │  第86頁）      │                        │
├──┼───┼──────┼──────┼───────┼────────┼────────────┤
│125 │鄒博衡│95年12月7 日│同上        │台灣郵政      │1.證人鄒凱能於警│同上                    │
│    │（原名│            │            │00000000000000│  警詢中之證述。│                        │
│    │鄒凱能│            │            │陳淑貞        │  （證人筆錄卷五│                        │
│    │）    │            │            │9,000元       │  第230至232頁）│                        │
│    │      │            │            │              │2.歷史交易清單（│                        │
│    │      │            │            │              │  巳○○詐騙集團│                        │
│    │      │            │            │              │  人頭帳戶一覽表│                        │
│    │      │            │            │              │  第86頁）      │                        │
├──┼───┼──────┼──────┼───────┼────────┼────────────┤
│126 │劉春梅│95年12月7 日│同上        │台灣郵政      │1.證人劉春梅於警│同上                    │
│    │      │            │            │00000000000000│  詢中之證述。（│                        │
│    │      │            │            │曲秀娟        │  證人筆錄卷四第│                        │
│    │      │            │            │4,000元       │  109至111頁）  │                        │
│    │      │            │            │              │2.歷史交易清單（│                        │
│    │      │            │            │              │  巳○○詐騙集團│                        │
│    │      │            │            │              │  人頭帳戶一覽表│                        │
│    │      │            │            │              │  第30頁）      │                        │
├──┼───┼──────┼──────┼───────┼────────┼────────────┤
│127 │梁振山│95年12月8 日│同上        │台灣郵政      │1.證人梁振山於警│同上                    │
│    │      │            │            │00000000000000│  詢中之證述。（│                        │
│    │      │            │            │陳淑貞        │  證人筆錄卷三第│                        │
│    │      │            │            │5,000元       │  108至111頁）  │                        │
│    │      │            │            │              │2.歷史交易清單（│                        │
│    │      │            │            │              │  巳○○詐騙集團│                        │
│    │      │            │            │              │  人頭帳戶一覽表│                        │
│    │      │            │            │              │  第87頁）      │                        │
├──┼───┼──────┼──────┼───────┼────────┼────────────┤
│128 │賴伯佾│95年12月8 日│同上        │台灣郵政      │1.證人賴伯佾於警│同上                    │
│    │      │、同年月11日│            │00000000000000│  詢中之證述。（│                        │
│    │      │            │            │陳淑貞        │  證人筆錄卷四第│                        │
│    │      │            │            │5,000元       │  218至220頁）  │                        │
│    │      │            │            │台灣郵政      │2.歷史交易清單（│                        │
│    │      │            │            │00000000000000│  巳○○詐騙集團│                        │
│    │      │            │            │鄭秋梅        │  人頭帳戶一覽表│                        │
│    │      │            │            │19,800元      │  第87、90頁）  │                        │
│    │      │            │            │共24,800元    │                │                        │
├──┼───┼──────┼──────┼───────┼────────┼────────────┤
│129 │盧垠而│95年12月13日│同上        │台灣郵政      │1.證人盧垠而於警│同上                    │
│    │      │            │            │00000000000000│  詢中之證述。（│                        │
│    │      │            │            │鄭秋梅        │  證人筆錄卷四第│                        │
│    │      │            │            │3,500元       │  215至217頁）  │                        │
│    │      │            │            │              │2.歷史交易清單（│                        │
│    │      │            │            │              │  巳○○詐騙集團│                        │
│    │      │            │            │              │  人頭帳戶一覽表│                        │
│    │      │            │            │              │  第90頁）      │                        │
├──┼───┼──────┼──────┼───────┼────────┼────────────┤
│130 │曾金玉│95年12月14日│同上        │台灣郵政      │1.證人曾金玉於警│同上                    │
│    │      │            │            │00000000000000│  詢中之證述。（│                        │
│    │      │            │            │鄭秋梅        │  警卷三第33至35│                        │
│    │      │            │            │5,500元       │  頁）          │                        │
│    │      │            │            │              │2.歷史交易清單（│                        │
│    │      │            │            │              │  巳○○詐騙集團│                        │
│    │      │            │            │              │  人頭帳戶一覽表│                        │
│    │      │            │            │              │  第91頁）      │                        │
├──┼───┼──────┼──────┼───────┼────────┼────────────┤
│131 │吳景梅│95年12月15日│同上        │彰化銀行      │1.證人吳景梅於警│同上                    │
│    │      │、同年月18日│            │00000000000000│  詢中之證述。（│                        │
│    │      │、同年月19日│            │劉春梅        │  證人筆錄卷三第│                        │
│    │      │            │            │5,000元       │  31至32頁）    │                        │
│    │      │            │            │台灣郵政      │2.歷史交易清單（│                        │
│    │      │            │            │00000000000000│  巳○○詐騙集團│                        │
│    │      │            │            │劉保霖        │  人頭帳戶一覽表│                        │
│    │      │            │            │16,800元      │  第65、118頁） │                        │
│    │      │            │            │台灣郵政      │                │                        │
│    │      │            │            │00000000000000│                │                        │
│    │      │            │            │劉保霖        │                │                        │
│    │      │            │            │9,000元       │                │                        │
│    │      │            │            │台灣郵政      │                │                        │
│    │      │            │            │00000000000000│                │                        │
│    │      │            │            │劉保霖        │                │                        │
│    │      │            │            │3,000元       │                │                        │
│    │      │            │            │共33,800元    │                │                        │
├──┼───┼──────┼──────┼───────┼────────┼────────────┤
│132 │涂文梅│95年12月15日│同上        │台灣郵政      │1.證人涂文梅於警│巳○○共同犯詐欺取財罪，│
│    │      │、同年月19日│            │00000000000000│  詢中之證述。（│處有期徒刑壹年，減為有期│
│    │      │、同年月20日│            │劉保霖        │  證人筆錄卷三第│徒刑陸月。扣案之門號    │
│    │      │、同年月21日│            │6,000元       │  71至74頁）    │0000000000號、│
│    │      │、同年月26日│            │台灣郵政      │2.歷史交易清單（│0000000000號、│
│    │      │            │            │00000000000000│  巳○○詐騙集團│0000000000號、│
│    │      │            │            │劉保霖        │  人頭帳戶一覽表│0000000000號行│
│    │      │            │            │10,000元      │  第50、65、66頁│動電話、PANTECH 廠牌行動│
│    │      │            │            │台灣郵政      │  ）            │電話（均不含SIM 卡）各壹│
│    │      │            │            │00000000000000│                │支、三星廠牌行動電話（均│
│    │      │            │            │劉保霖        │                │不含SIM 卡）貳支；詐騙筆│
│    │      │            │            │25,000元      │                │記本壹本均沒收。        │
│    │      │            │            │台灣郵政      │                │                        │
│    │      │            │            │00000000000000│                │                        │
│    │      │            │            │劉保霖        │                │                        │
│    │      │            │            │20,000元      │                │                        │
│    │      │            │            │台灣郵政      │                │                        │
│    │      │            │            │00000000000000│                │                        │
│    │      │            │            │劉保霖        │                │                        │
│    │      │            │            │31,500元      │                │                        │
│    │      │            │            │台灣郵政      │                │                        │
│    │      │            │            │00000000000000│                │                        │
│    │      │            │            │劉保霖        │                │                        │
│    │      │            │            │5,000元       │                │                        │
│    │      │            │            │台灣郵政      │                │                        │
│    │      │            │            │00000000000000│                │                        │
│    │      │            │            │劉保霖        │                │                        │
│    │      │            │            │50,000元      │                │                        │
│    │      │            │            │台灣郵政      │                │                        │
│    │      │            │            │0000000000000 │                │                        │
│    │      │            │            │賴建樺        │                │                        │
│    │      │            │            │60,000元      │                │                        │
│    │      │            │            │共207,500元   │                │                        │
├──┼───┼──────┼──────┼───────┼────────┼────────────┤
│133 │羅鳳婷│95年12月18日│同上        │台灣郵政      │1.證人羅鳳婷於警│巳○○共同犯詐欺取財罪，│
│    │      │、同年月22日│            │00000000000000│  詢中之證述。（│處有期徒刑陸月，減為有期│
│    │      │            │            │劉保霖        │  證人筆錄卷四第│徒刑參月。扣案之門號    │
│    │      │            │            │5,000元       │  226至229頁）  │0000000000號、│
│    │      │            │            │台灣郵政      │2.歷史交易清單（│0000000000號、│
│    │      │            │            │00000000000000│  巳○○詐騙集團│0000000000號、│
│    │      │            │            │劉保霖        │  人頭帳戶一覽表│0000000000號行│
│    │      │            │            │18,600元      │  第65、66頁）  │動電話、PANTECH 廠牌行動│
│    │      │            │            │共23,600元    │                │電話（均不含SIM 卡）各壹│
│    │      │            │            │              │                │支、三星廠牌行動電話（均│
│    │      │            │            │              │                │不含SIM 卡）貳支；詐騙筆│
│    │      │            │            │              │                │記本壹本均沒收。        │
├──┼───┼──────┼──────┼───────┼────────┼────────────┤
│134 │李德村│95年12月19日│同上        │台灣郵政      │1.證人李德村於警│同上                    │
│    │      │            │            │00000000000000│  詢中之證述。（│                        │
│    │      │            │            │劉保霖        │  證人筆錄卷五第│                        │
│    │      │            │            │7,500元       │  149至151頁）  │                        │
│    │      │            │            │              │2.歷史交易清單（│                        │
│    │      │            │            │              │  巳○○詐騙集團│                        │
│    │      │            │            │              │  人頭帳戶一覽表│                        │
│    │      │            │            │              │  第65頁）      │                        │
├──┼───┼──────┼──────┼───────┼────────┼────────────┤
│135 │黃富美│95年12月21日│同上        │台灣郵政      │1.證人黃富美於警│同上                    │
│    │      │            │            │00000000000000│  詢中之證述。（│                        │
│    │      │            │            │劉保霖        │  證人筆錄卷四第│                        │
│    │      │            │            │5,000元       │  78至80頁）    │                        │
│    │      │            │            │              │2.歷史交易清單（│                        │
│    │      │            │            │              │  巳○○詐騙集團│                        │
│    │      │            │            │              │  人頭帳戶一覽表│                        │
│    │      │            │            │              │  第66頁）      │                        │
├──┼───┼──────┼──────┼───────┼────────┼────────────┤
│136 │黃志立│95年12月26日│同上        │台灣郵政      │1.證人黃志立於警│同上                    │
│    │      │            │            │00000000000002│  詢中之證述。（│                        │
│    │      │            │            │賴建樺        │  證人筆錄卷四第│                        │
│    │      │            │            │5,000元       │  119至121頁）  │                        │
│    │      │            │            │台灣郵政      │2.歷史交易清單（│                        │
│    │      │            │            │00000000000000│  巳○○詐騙集團│                        │
│    │      │            │            │陳芳興        │  人頭帳戶一覽表│                        │
│    │      │            │            │16,800元      │  第50、59頁）  │                        │
│    │      │            │            │台灣郵政      │                │                        │
│    │      │            │            │00000000000000│                │                        │
│    │      │            │            │陳芳興        │                │                        │
│    │      │            │            │20,000元      │                │                        │
│    │      │            │            │共41,800元    │                │                        │
├──┼───┼──────┼──────┼───────┼────────┼────────────┤
│137 │黃秀連│95年12月26日│同上        │台灣郵政      │1.證人黃秀連於警│同上                    │
│    │      │、同年月27日│            │00000000000002│  詢中之證述。（│                        │
│    │      │            │            │賴建樺        │  證人筆錄卷五第│                        │
│    │      │            │            │18,600元      │  190至192頁）  │                        │
│    │      │            │            │台灣郵政      │2.歷史交易清單（│                        │
│    │      │            │            │00000000000002│  巳○○詐騙集團│                        │
│    │      │            │            │賴建樺        │  人頭帳戶一覽表│                        │
│    │      │            │            │15,000元      │  第50頁）      │                        │
│    │      │            │            │共33,600元    │                │                        │
├──┼───┼──────┼──────┼───────┼────────┼────────────┤
│138 │黃嬿錚│95年12月27日│同上        │台灣郵政      │1.證人黃嬿錚於警│同上                    │
│    │      │            │            │00000000000002│  詢中之證述。（│                        │
│    │      │            │            │賴建樺        │  證人筆錄卷四第│                        │
│    │      │            │            │8,000元       │  239至242頁）  │                        │
│    │      │            │            │              │2.歷史交易清單（│                        │
│    │      │            │            │              │  巳○○詐騙集團│                        │
│    │      │            │            │              │  人頭帳戶一覽表│                        │
│    │      │            │            │              │  第50頁）      │                        │
├──┼───┼──────┼──────┼───────┼────────┼────────────┤
│139 │劉興光│95年12月27日│同上        │台灣郵政      │1.證人劉殷晨於警│同上                    │
│    │（原名│            │            │00000000000002│  詢中之證述。（│                        │
│    │劉殷晨│            │            │賴建樺        │  證人筆錄卷四第│                        │
│    │）    │            │            │5,000元       │  243至246頁）  │                        │
│    │      │            │            │              │2.歷史交易清單（│                        │
│    │      │            │            │              │  巳○○詐騙集團│                        │
│    │      │            │            │              │  人頭帳戶一覽表│                        │
│    │      │            │            │              │  第50頁）      │                        │
├──┼───┼──────┼──────┼───────┼────────┼────────────┤
│140 │潘家豪│95年12月27日│同上        │台灣郵政      │1.證人潘家豪於警│同上                    │
│    │      │            │            │00000000000002│  詢中之證述。（│                        │
│    │      │            │            │賴建樺        │  證人筆錄卷四第│                        │
│    │      │            │            │5,000元       │  218至220頁）  │                        │
│    │      │            │            │台灣郵政      │2.歷史交易清單（│                        │
│    │      │            │            │00000000000002│  巳○○詐騙集團│                        │
│    │      │            │            │賴建樺        │  人頭帳戶一覽表│                        │
│    │      │            │            │18,600元      │  第50頁）      │                        │
│    │      │            │            │共23,600元    │                │                        │
├──┼───┼──────┼──────┼───────┼────────┼────────────┤
│141 │龍彭鑫│95年12月27日│同上        │台灣郵政      │1.證人龍彭鑫於警│巳○○共同犯詐欺取財罪，│
│    │      │            │            │00000000000002│  詢中之證述。（│處有期徒刑陸月，減為有期│
│    │      │            │            │賴建樺        │  證人筆錄卷四第│徒刑參月，並於刑之執行前│
│    │      │            │            │18,600元      │  189至191頁）  │，令入勞動處所強制工作3 │
│    │      │            │            │              │2.歷史交易清單（│年。扣案之門號○九八二○│
│    │      │            │            │              │  巳○○詐騙集團│九六七四九號、○九七○○│
│    │      │            │            │              │  人頭帳戶一覽表│四一一九八號、○九五五○│
│    │      │            │            │              │  第50頁）      │二六六七六號、○九八六一│
│    │      │            │            │              │                │二八七七○號行動電話、  │
│    │      │            │            │              │                │PANTECH 廠牌行動電話（均│
│    │      │            │            │              │                │不含SIM 卡）各壹支、三星│
│    │      │            │            │              │                │廠牌行動電話（均不含SIM │
│    │      │            │            │              │                │卡）貳支；詐騙筆記本壹本│
│    │      │            │            │              │                │均沒收。                │
└──┴───┴──────┴──────┴───────┴────────┴────────────┘
附表二被告甲○○部分
┌──┬───┬──────┬──────┬───────┬────────┬────────────┐
│編號│被害人│犯罪時間    │詐欺手法    │匯入帳戶/戶名/│證據名稱及出處  │主文                    │
│    │      │            │            │金額（新台幣）│                │                        │
├──┼───┼──────┼──────┼───────┼────────┼────────────┤
│1   │許元村│95年6 月間之│同上        │00000000000000│1.證人許元村於警│甲○○共同犯詐欺取財罪，│
│    │      │某日        │            │陳俊庭        │  詢中之證述。  │處有期徒刑捌月，減為有期│
│    │      │            │            │40,000元      │ （證人筆錄卷三 │徒刑肆月。扣案之門號    │
│    │      │            │            │00000000000000│  第68至70頁）  │0000000000號、│
│    │      │            │            │林金城        │                │0000000000號行│
│    │      │            │            │83,000元      │                │動電話（均不含SIM 卡）各│
│    │      │            │            │00000000000000│                │壹支均沒收。            │
│    │      │            │            │李東峰        │                │                        │
│    │      │            │            │11,000元      │                │                        │
│    │      │            │            │000000000000  │                │                        │
│    │      │            │            │王允倢        │                │                        │
│    │      │            │            │55,000元      │                │                        │
│    │      │            │            │共189,000元   │                │                        │
├──┼───┼──────┼──────┼───────┼────────┼────────────┤
│2   │邱秀梅│95年7 月5 日│同上        │新竹商銀      │1.證人邱秀梅於警│甲○○共同犯詐欺取財罪，│
│    │      │、同年月6日 │            │0000000000    │  詢中之證述。（│處有期徒刑壹年貳月，減為│
│    │      │、同年月7日 │            │陳丕順        │  警卷三第36至第│有期徒刑柒月。扣案之門號│
│    │      │、同年月10日│            │8,000元       │  39頁）        │0000000000號、│
│    │      │、同年月11日│            │復華商銀桃園分│2.ATM交易查詢單 │0000000000號、│
│    │      │、同年月13日│            │行            │  、郵政匯款單、│0000000000號、│
│    │      │            │            │0000000000000 │  銀行存款憑條、│0000000000號行│
│    │      │            │            │江震東        │ （警卷三第40至 │動電話、PANTECH 廠牌行動│
│    │      │            │            │40,000元      │  43頁 ）       │電話（均不含SIM 卡）各壹│
│    │      │            │            │新竹商銀      │                │支均沒收。              │
│    │      │            │            │0000000000000 │                │                        │
│    │      │            │            │涂銘玲        │                │                        │
│    │      │            │            │29,800元      │                │                        │
│    │      │            │            │復華商銀桃園分│                │                        │
│    │      │            │            │行            │                │                        │
│    │      │            │            │0000000000000 │                │                        │
│    │      │            │            │江震東        │                │                        │
│    │      │            │            │100,000元     │                │                        │
│    │      │            │            │新竹商銀      │                │                        │
│    │      │            │            │0000000000    │                │                        │
│    │      │            │            │陳丕順        │                │                        │
│    │      │            │            │27,300元      │                │                        │
│    │      │            │            │新竹商銀      │                │                        │
│    │      │            │            │0000000000    │                │                        │
│    │      │            │            │陳丕順        │                │                        │
│    │      │            │            │36,800元      │                │                        │
│    │      │            │            │新竹商銀      │                │                        │
│    │      │            │            │0000000000    │                │                        │
│    │      │            │            │涂銘玲        │                │                        │
│    │      │            │            │30,000元      │                │                        │
│    │      │            │            │台灣郵政      │                │                        │
│    │      │            │            │00000000000000│                │                        │
│    │      │            │            │涂銘玲        │                │                        │
│    │      │            │            │73,200元      │                │                        │
│    │      │            │            │共345,100元   │                │                        │
├──┼───┼──────┼──────┼───────┼────────┼────────────┤
│3   │葉秋燕│95年7 月7 日│同上        │台灣郵政      │1.證人葉秋燕於警│同上                    │
│    │      │、同年月10日│            │00000000000000│  詢中之證述。（│                        │
│    │      │、同年月10日│            │賴尚緯        │  證人筆錄卷第84│                        │
│    │      │            │            │159,000元     │  至87頁）      │                        │
│    │      │            │            │復華銀行      │  巳○○詐騙集團│                        │
│    │      │            │            │0000000000000 │  人頭帳戶一覽表│                        │
│    │      │            │            │江震東        │  第44、111頁） │                        │
│    │      │            │            │100,000元     │                │                        │
│    │      │            │            │復華銀行      │                │                        │
│    │      │            │            │0000000000000 │                │                        │
│    │      │            │            │江震東        │                │                        │
│    │      │            │            │100,000元     │                │                        │
│    │      │            │            │共359,000     │                │                        │
├──┼───┼──────┼──────┼───────┼────────┼────────────┤
│4   │王福枝│95年7 月12日│同上        │台灣郵政      │1.證人王福枝於警│甲○○共同犯詐欺取財罪，│
│    │      │            │            │00000000000000│  詢中之證述。（│處有期徒刑肆月，減為有期│
│    │      │            │            │賴尚緯        │  證人筆錄卷第11│徒刑貳月。扣案之門號    │
│    │      │            │            │3,000元       │  4 至第116 頁）│0000000000號、│
│    │      │            │            │              │2.歷史交易清單（│0000000000號、│
│    │      │            │            │              │  巳○○詐騙集團│0000000000號、│
│    │      │            │            │              │  人頭帳戶一覽表│0000000000號行│
│    │      │            │            │              │  第45頁）      │動電話、PANTECH 廠牌行動│
│    │      │            │            │              │                │電話（均不含SIM 卡）各壹│
│    │      │            │            │              │                │支均沒收。              │
├──┼───┼──────┼──────┼───────┼────────┼────────────┤
│5   │邵乾龍│95年7 月12日│同上        │台灣郵政      │1.證人邵乾龍於警│同上                    │
│    │      │            │            │00000000000000│  詢中之證述。（│                        │
│    │      │            │            │賴尚緯        │  證人筆錄卷第三│                        │
│    │      │            │            │8,000元       │  第44至第47頁）│                        │
│    │      │            │            │              │2.歷史交易清單（│                        │
│    │      │            │            │              │  巳○○詐騙集團│                        │
│    │      │            │            │              │  人頭帳戶一覽表│                        │
│    │      │            │            │              │  第45頁）      │                        │
├──┼───┼──────┼──────┼───────┼────────┼────────────┤
│6   │蔡文魁│95年7 月12日│同上        │台灣郵政      │1.證人蔡文魁於警│同上                    │
│    │      │、同年月26日│            │00000000000000│  詢中之證述。（│                        │
│    │      │、同年8 月1 │            │涂銘玲        │  證人筆錄卷四第│                        │
│    │      │日          │            │10,000元      │  230至233頁）  │                        │
│    │      │            │            │台灣郵政      │2.歷史交易清單（│                        │
│    │      │            │            │00000000000000│  巳○○詐騙集團│                        │
│    │      │            │            │賴尚緯        │  人頭帳戶一覽表│                        │
│    │      │            │            │5,000元       │  第45、51、92頁│                        │
│    │      │            │            │台灣郵政      │  ）            │                        │
│    │      │            │            │00000000000000│                │                        │
│    │      │            │            │呂文彬        │                │                        │
│    │      │            │            │10,000元      │                │                        │
│    │      │            │            │共25,000元    │                │                        │
├──┼───┼──────┼──────┼───────┼────────┼────────────┤
│7   │蕭坤成│95年7 月12日│同上        │台灣郵政      │1.證人蕭坤成於警│同上                    │
│    │      │、同年月26日│            │00000000000000│  詢中之證述。（│                        │
│    │      │、同年月31日│            │賴尚緯        │  證人筆錄卷五第│                        │
│    │      │            │            │18,500元      │  219至222頁）  │                        │
│    │      │            │            │台灣郵政      │2.歷史交易清單（│                        │
│    │      │            │            │00000000000000│  巳○○詐騙集團│                        │
│    │      │            │            │賴尚緯        │  人頭帳戶一覽表│                        │
│    │      │            │            │13,500元      │  第45、51、92頁│                        │
│    │      │            │            │台灣郵政      │  ）            │                        │
│    │      │            │            │00000000000000│                │                        │
│    │      │            │            │余素月        │                │                        │
│    │      │            │            │15,000元      │                │                        │
│    │      │            │            │台灣郵政      │                │                        │
│    │      │            │            │00000000000000│                │                        │
│    │      │            │            │吳文彬        │                │                        │
│    │      │            │            │5,000元       │                │                        │
│    │      │            │            │共52,000元    │                │                        │
├──┼───┼──────┼──────┼───────┼────────┼────────────┤
│8   │李安邦│95年7 月13日│同上        │台灣郵政      │1.證人李安邦於警│同上                    │
│    │      │            │            │00000000000000│  詢中之證述。（│                        │
│    │      │            │            │涂銘玲        │  證人筆錄卷五第│                        │
│    │      │            │            │3000元        │  141至143頁）  │                        │
│    │      │            │            │              │2.歷史交易清單  │                        │
│    │      │            │            │              │  （巳○○詐騙集│                        │
│    │      │            │            │              │  團人頭帳戶一覽│                        │
│    │      │            │            │              │  表第92頁）    │                        │
├──┼───┼──────┼──────┼───────┼────────┼────────────┤
│9   │林金蓮│95年7 月13日│同上        │台灣郵政      │1.證人林金蓮於警│同上                    │
│    │      │            │            │00000000000000│  詢中之證述。（│                        │
│    │      │            │            │涂銘玲        │  警三第30至32頁│                        │
│    │      │            │            │1,900元       │  ）            │                        │
│    │      │            │            │              │2.歷史交易清單  │                        │
│    │      │            │            │              │ （巳○○詐騙集 │                        │
│    │      │            │            │              │  團人頭帳戶一覽│                        │
│    │      │            │            │              │  表第92頁）    │                        │
├──┼───┼──────┼──────┼───────┼────────┼────────────┤
│10  │王美蘭│95年7 月14日│同上        │台灣郵政      │1.證人王美蘭於警│同上                    │
│    │      │、同年月20日│            │00000000000000│  詢中之證述。（│                        │
│    │      │、同年8 月1 │            │涂銘玲        │  證人筆錄卷五第│                        │
│    │      │日          │            │4000元        │  99至102頁）   │                        │
│    │      │            │            │台灣郵政      │2.歷史交易清單  │                        │
│    │      │            │            │00000000000000│ （巳○○詐騙集 │                        │
│    │      │            │            │涂銘玲        │  團人頭帳戶一覽│                        │
│    │      │            │            │13,000元      │  表第51、92、93│                        │
│    │      │            │            │台灣郵政      │  頁）          │                        │
│    │      │            │            │00000000000000│                │                        │
│    │      │            │            │吳文彬        │                │                        │
│    │      │            │            │20,000元      │                │                        │
│    │      │            │            │共37,000元    │                │                        │
├──┼───┼──────┼──────┼───────┼────────┼────────────┤
│11  │林昆民│95年7 月14日│同上        │台灣郵政      │1.證人林昆民於警│同上                    │
│    │      │            │            │00000000000000│  詢中之證述。（│                        │
│    │      │            │            │涂銘玲        │  證人筆錄卷三第│                        │
│    │      │            │            │3000元        │  27至29頁）    │                        │
│    │      │            │            │              │2.歷史交易清單  │                        │
│    │      │            │            │              │  （巳○○詐騙集│                        │
│    │      │            │            │              │  團人頭帳戶一覽│                        │
│    │      │            │            │              │  表第92頁）    │                        │
├──┼───┼──────┼──────┼───────┼────────┼────────────┤
│12  │呂足  │95年7 月20日│同上        │台灣郵政      │1.證人呂足於警  │同上                    │
│    │      │、同年月21日│            │00000000000000│  詢中之證述。（│                        │
│    │      │            │            │涂銘玲        │  證人筆錄卷三第│                        │
│    │      │            │            │5000元        │  113至115頁）  │                        │
│    │      │            │            │台灣郵政      │2.歷史交易清單（│                        │
│    │      │            │            │00000000000000│  巳○○詐騙集團│                        │
│    │      │            │            │賴尚緯        │  人頭帳戶一覽表│                        │
│    │      │            │            │16,000元      │  第46、93頁）  │                        │
│    │      │            │            │共21,000元    │                │                        │
├──┼───┼──────┼──────┼───────┼────────┼────────────┤
│13  │李念潔│95年7 月20日│同上        │台灣郵政      │1.證人李念潔於警│同上                    │
│    │      │            │            │00000000000000│  詢中之證述。（│                        │
│    │      │            │            │涂銘玲        │  證人筆錄卷三第│                        │
│    │      │            │            │3000元        │  17至19頁）    │                        │
│    │      │            │            │              │2.歷史交易清單（│                        │
│    │      │            │            │              │  巳○○詐騙集團│                        │
│    │      │            │            │              │  人頭帳戶一覽表│                        │
│    │      │            │            │              │  第93頁）      │                        │
├──┼───┼──────┼──────┼───────┼────────┼────────────┤
│14  │蔡惠雯│95年7 月20日│同上        │台灣郵政      │1.證人蔡惠雯於警│甲○○共同犯詐欺取財罪，│
│    │      │、同年月21日│            │00000000000000│  詢中之證述。（│處有期徒刑拾月，減為有期│
│    │      │、同年8 月4 │            │涂銘玲        │  證人筆錄卷四第│徒刑伍月。扣案之門號    │
│    │      │日、同年月7 │            │56,800元      │  204至206頁）  │0000000000號、│
│    │      │日          │            │台灣郵政      │2.歷史交易清單（│0000000000號、│
│    │      │            │            │00000000000000│  巳○○詐騙集團│0000000000號、│
│    │      │            │            │涂銘玲        │  人頭帳戶一覽表│0000000000號行│
│    │      │            │            │100,000元     │  第93、53、52頁│動電話、PANTECH 廠牌行動│
│    │      │            │            │台灣郵政      │  ）            │電話（均不含SIM 卡）各壹│
│    │      │            │            │00000000000000│                │支均沒收。              │
│    │      │            │            │余素月        │                │                        │
│    │      │            │            │3,6000元      │                │                        │
│    │      │            │            │台灣郵政      │                │                        │
│    │      │            │            │00000000000000│                │                        │
│    │      │            │            │吳文彬        │                │                        │
│    │      │            │            │27,100元      │                │                        │
│    │      │            │            │共219,900元   │                │                        │
├──┼───┼──────┼──────┼───────┼────────┼────────────┤
│15  │鍾慶明│95年7 月20日│同上        │台灣郵政      │1.證人鍾慶明於警│甲○○共同犯詐欺取財罪，│
│    │      │            │            │00000000000000│  詢中之證述。（│處有期徒刑肆月，減為有期│
│    │      │            │            │涂銘玲        │  證人筆錄卷五第│徒刑貳月。扣案之門號    │
│    │      │            │            │6,000元       │  187至189頁）  │0000000000號、│
│    │      │            │            │              │2.歷史交易清單（│0000000000號、│
│    │      │            │            │              │  巳○○詐騙集團│0000000000號、│
│    │      │            │            │              │  人頭帳戶一覽表│0000000000號行│
│    │      │            │            │              │  第93頁）      │動電話、PANTECH 廠牌行動│
│    │      │            │            │              │                │電話（均不含SIM 卡）各壹│
│    │      │            │            │              │                │支均沒收。              │
├──┼───┼──────┼──────┼───────┼────────┼────────────┤
│16  │林俊傑│95年7 月21日│同上        │台灣郵政      │1.證人林俊傑於警│同上                    │
│    │      │、同年月28日│            │00000000000000│  詢中之證述。（│                        │
│    │      │            │            │賴尚緯        │  證人筆錄卷三第│                        │
│    │      │            │            │12,000元      │  118至120頁）  │                        │
│    │      │            │            │台灣郵政      │2.歷史交易清單（│                        │
│    │      │            │            │00000000000000│  巳○○詐騙集團│                        │
│    │      │            │            │賴尚緯        │  人頭帳戶一覽表│                        │
│    │      │            │            │36,000元      │  第45、46頁）  │                        │
│    │      │            │            │共48,000元    │                │                        │
├──┼───┼──────┼──────┼───────┼────────┼────────────┤
│17  │邱妍樺│95年7 月21日│同上        │彰化銀行      │1.證人邱妍樺於警│同上                    │
│    │      │            │            │00000000000   │  詢中之證述。（│                        │
│    │      │            │            │王嘉瑋        │  證人筆錄卷一第│                        │
│    │      │            │            │75,000元      │  131至134頁）  │                        │
│    │      │            │            │              │2.彰化銀行存款憑│                        │
│    │      │            │            │              │  條（證人筆錄卷│                        │
│    │      │            │            │              │  一第135頁）   │                        │
│    │      │            │            │              │3.大榮貨運托運單│                        │
├──┼───┼──────┼──────┼───────┼────────┼────────────┤
│18  │林雅婷│95年7 月26日│同上        │台灣郵政      │1.證人林雅婷於警│同上                    │
│    │      │            │            │00000000000000│  詢中之證述。（│                        │
│    │      │            │            │賴尚緯        │  證人筆錄卷五第│                        │
│    │      │            │            │38,600元      │  198至200頁）  │                        │
│    │      │            │            │              │2.歷史交易清單（│                        │
│    │      │            │            │              │  巳○○詐騙集團│                        │
│    │      │            │            │              │  人頭帳戶一覽表│                        │
│    │      │            │            │              │  第46頁）      │                        │
├──┼───┼──────┼──────┼───────┼────────┼────────────┤
│19  │廖佳珍│95年7 月26日│同上        │台灣郵政      │1.證人廖佳珍於警│同上                    │
│    │      │、同年月28日│            │00000000000000│  詢中之證述。（│                        │
│    │      │            │            │賴尚緯        │  證人筆錄卷四第│                        │
│    │      │            │            │6,000元       │  114至116頁）  │                        │
│    │      │            │            │台灣郵政      │2.歷史交易清單（│                        │
│    │      │            │            │00000000000000│  巳○○詐騙集團│                        │
│    │      │            │            │賴尚緯        │  人頭帳戶一覽表│                        │
│    │      │            │            │15,000元      │  第46頁）      │                        │
│    │      │            │            │台灣郵政      │                │                        │
│    │      │            │            │00000000000000│                │                        │
│    │      │            │            │賴尚緯        │                │                        │
│    │      │            │            │5,000元       │                │                        │
│    │      │            │            │共26,000元    │                │                        │
├──┼───┼──────┼──────┼───────┼────────┼────────────┤
│20  │謝雅惠│95年7 月26日│同上        │台灣郵政      │1.證人謝雅惠於警│同上                    │
│    │      │            │            │00000000000000│  詢中之證述。（│                        │
│    │      │            │            │賴尚緯        │  證人筆錄卷四第│                        │
│    │      │            │            │10,000元      │  247至248頁）  │                        │
│    │      │            │            │台灣郵政      │2.歷史交易清單（│                        │
│    │      │            │            │00000000000000│  巳○○詐騙集團│                        │
│    │      │            │            │賴尚緯        │  人頭帳戶一覽表│                        │
│    │      │            │            │15,000元      │  第46頁）      │                        │
├──┼───┼──────┼──────┼───────┼────────┼────────────┤
│21  │洪錫華│95年7 月27日│同上        │台灣郵政      │1.證人洪錫華於警│同上                    │
│    │      │、同年月31日│            │00000000000000│  詢中之證述。（│                        │
│    │      │            │            │賴尚緯        │  證人筆錄卷三第│                        │
│    │      │            │            │4,000元       │  48至50頁）    │                        │
│    │      │            │            │台灣郵政      │2.歷史交易清單（│                        │
│    │      │            │            │00000000000000│  巳○○詐騙集團│                        │
│    │      │            │            │吳文彬        │  人頭帳戶一覽表│                        │
│    │      │            │            │12,800元      │  第46、51頁）  │                        │
│    │      │            │            │共16,800元    │                │                        │
├──┼───┼──────┼──────┼───────┼────────┼────────────┤
│22  │許錕麟│95年7 月27日│同上        │台灣郵政      │1.證人許錕麟於警│同上                    │
│    │      │、8 月1 日  │            │00000000000000│  詢中之證述。（│                        │
│    │      │            │            │賴尚緯        │  證人筆錄卷三第│                        │
│    │      │            │            │6,000元       │  127至129頁）  │                        │
│    │      │            │            │台灣郵政      │2.歷史交易清單（│                        │
│    │      │            │            │00000000000000│  巳○○詐騙集團│                        │
│    │      │            │            │吳文彬        │  人頭帳戶一覽表│                        │
│    │      │            │            │12,000元      │  第46、51頁）  │                        │
├──┼───┼──────┼──────┼───────┼────────┼────────────┤
│23  │譚慈貞│95年7 月28日│同上        │台灣郵政      │1.證人譚慈貞於警│同上                    │
│    │      │、同年8 月1 │            │00000000000000│  詢中之證述。（│                        │
│    │      │日          │            │賴尚緯        │  證人筆錄卷三第│                        │
│    │      │            │            │1,2000元      │  142至145頁）  │                        │
│    │      │            │            │台灣郵政      │2.歷史交易清單（│                        │
│    │      │            │            │00000000000000│  巳○○詐騙集團│                        │
│    │      │            │            │余素月        │  人頭帳戶一覽表│                        │
│    │      │            │            │20,000元      │  第53頁）      │                        │
│    │      │            │            │共32,000元    │                │                        │
├──┼───┼──────┼──────┼───────┼────────┼────────────┤
│24  │張志剛│95年7 月31日│同上        │台灣郵政      │1.證人張志剛於警│同上                    │
│    │      │            │            │00000000000000│  詢中之證述。（│                        │
│    │      │            │            │吳文彬        │  證人筆錄卷五第│                        │
│    │      │            │            │3,000元       │  128至130頁）  │                        │
│    │      │            │            │              │2.歷史交易清單（│                        │
│    │      │            │            │              │  巳○○詐騙集團│                        │
│    │      │            │            │              │  人頭帳戶一覽表│                        │
│    │      │            │            │              │  第51頁）      │                        │
├──┼───┼──────┼──────┼───────┼────────┼────────────┤
│25  │曾莨淞│95年8 月1 日│同上        │台灣郵政      │1.證人曾莨淞於警│同上                    │
│    │      │            │            │00000000000000│  詢中之證述。（│                        │
│    │      │            │            │吳文彬        │  警卷三第14至16│                        │
│    │      │            │            │7,000元       │  頁）          │                        │
│    │      │            │            │              │2.歷史交易清單、│                        │
│    │      │            │            │              │  郵政國內匯款單│                        │
│    │      │            │            │              │  （巳○○詐騙集│                        │
│    │      │            │            │              │  團人頭帳戶一覽│                        │
│    │      │            │            │              │  表第51頁、警卷│                        │
│    │      │            │            │              │  三第17頁）    │                        │
├──┼───┼──────┼──────┼───────┼────────┼────────────┤
│26  │徐明弘│95年8 月1 日│同上        │台灣郵政      │1.證人徐明弘於警│同上                    │
│    │      │            │            │00000000000000│  詢中之證述。（│                        │
│    │      │            │            │吳文彬        │  證人筆錄卷三第│                        │
│    │      │            │            │8,000元       │  103至106頁）  │                        │
│    │      │            │            │              │2.歷史交易清單（│                        │
│    │      │            │            │              │  巳○○詐騙集團│                        │
│    │      │            │            │              │  人頭帳戶一覽表│                        │
│    │      │            │            │              │  第51頁）      │                        │
├──┼───┼──────┼──────┼───────┼────────┼────────────┤
│27  │徐意玫│95年8 月1 日│同上        │台灣郵政      │1.證人徐意玫於警│同上                    │
│    │      │            │            │00000000000000│  詢中之證述。（│                        │
│    │      │            │            │吳文彬        │  警P132﹝偵同  │                        │
│    │      │            │            │4,000元       │  P163﹞）      │                        │
│    │      │            │            │              │2.歷史交易清單（│                        │
│    │      │            │            │              │  巳○○詐騙集團│                        │
│    │      │            │            │              │  人頭帳戶一覽表│                        │
│    │      │            │            │              │  P51）         │                        │
├──┼───┼──────┼──────┼───────┼────────┼────────────┤
│28  │潘建富│95年8 月1 日│同上        │台灣郵政      │1.證人潘建富於警│甲○○共同犯詐欺取財罪，│
│    │      │、同年月2 日│            │00000000000000│  詢中之證述。（│處有期徒刑捌月，減為有期│
│    │      │、同年月4 日│            │余素月        │  證人筆錄卷四第│徒刑肆月。扣案之門號    │
│    │      │            │            │29,800元      │  223至225頁）  │0000000000號、│
│    │      │            │            │台灣郵政      │2.歷史交易清單（│0000000000號、│
│    │      │            │            │00000000000000│  巳○○詐騙集團│0000000000號、│
│    │      │            │            │余素月        │  人頭帳戶一覽表│0000000000號行│
│    │      │            │            │40,000元      │  第53、55頁）  │動電話、PANTECH 廠牌行動│
│    │      │            │            │台灣郵政      │                │電話（均不含SIM 卡）各壹│
│    │      │            │            │00000000000000│                │支均沒收。              │
│    │      │            │            │潘柔庭        │                │                        │
│    │      │            │            │100,000元     │                │                        │
│    │      │            │            │共169,800元   │                │                        │
├──┼───┼──────┼──────┼───────┼────────┼────────────┤
│29  │賴秉慶│95年8 月1 日│同上        │台灣郵政      │1.證人賴秉慶於警│同上                    │
│    │      │、同年月7 日│            │00000000000000│  詢中之證述。（│                        │
│    │      │            │            │余素月        │  警卷三第66至70│                        │
│    │      │            │            │5,000元       │  頁）          │                        │
│    │      │            │            │台灣郵政      │2.歷史交易清單（│                        │
│    │      │            │            │00000000000000│  巳○○詐騙集團│                        │
│    │      │            │            │潘柔庭        │  人頭帳戶一覽表│                        │
│    │      │            │            │29,800元      │  第52、53、55頁│                        │
│    │      │            │            │台灣郵政      │  ）            │                        │
│    │      │            │            │00000000000000│                │                        │
│    │      │            │            │潘柔庭        │                │                        │
│    │      │            │            │40,000元      │                │                        │
│    │      │            │            │台灣郵政      │                │                        │
│    │      │            │            │00000000000000│                │                        │
│    │      │            │            │吳文彬        │                │                        │
│    │      │            │            │20,000元      │                │                        │
│    │      │            │            │帳號不詳      │                │                        │
│    │      │            │            │80,000元      │                │                        │
│    │      │            │            │共174,800元   │                │                        │
├──┼───┼──────┼──────┼───────┼────────┼────────────┤
│30  │尤燕飛│95年8 月2 日│同上        │台灣郵政      │1.證人尤燕飛於警│甲○○共同犯詐欺取財罪，│
│    │      │            │            │00000000000000│  詢中之證述。（│處有期徒刑肆月，減為有期│
│    │      │            │            │吳文彬        │  警三P20﹝偵同 │徒刑貳月。扣案之門號    │
│    │      │            │            │4,000元       │  P218﹞）      │0000000000號、│
│    │      │            │            │              │2.歷史交易清單（│0000000000號、│
│    │      │            │            │              │  巳○○詐騙集團│0000000000號、│
│    │      │            │            │              │  人頭帳戶一覽表│0000000000號行│
│    │      │            │            │              │  P51）         │動電話、PANTECH 廠牌行動│
│    │      │            │            │              │                │電話（均不含SIM 卡）各壹│
│    │      │            │            │              │                │支均沒收。              │
├──┼───┼──────┼──────┼───────┼────────┼────────────┤
│31  │洪國團│95年8 月2 日│同上        │台灣郵政      │1.證人洪國團於警│同上                    │
│    │      │            │            │00000000000000│  詢中之證述。（│                        │
│    │      │            │            │吳文彬        │  證人筆錄卷五第│                        │
│    │      │            │            │8,000元       │  156至158頁）  │                        │
│    │      │            │            │              │2.歷史交易清單（│                        │
│    │      │            │            │              │  巳○○詐騙集團│                        │
│    │      │            │            │              │  人頭帳戶一覽表│                        │
│    │      │            │            │              │  第51頁）      │                        │
├──┼───┼──────┼──────┼───────┼────────┼────────────┤
│32  │車世傳│95年8 月3 日│同上        │台灣郵政      │1.證人車世傳於警│同上                    │
│    │      │、同年月8 日│            │00000000000000│  詢中之證述。（│                        │
│    │      │、同年月9 日│            │吳文彬        │  證人筆錄卷三第│                        │
│    │      │            │            │7,000元       │  88至91頁）    │                        │
│    │      │            │            │台灣郵政      │2.歷史交易清單（│                        │
│    │      │            │            │00000000000000│  巳○○詐騙集團│                        │
│    │      │            │            │余素月        │  人頭帳戶一覽表│                        │
│    │      │            │            │28,600元      │  第52、53、40頁│                        │
│    │      │            │            │台灣郵政      │  ）            │                        │
│    │      │            │            │00000000000000│                │                        │
│    │      │            │            │洪國團        │                │                        │
│    │      │            │            │40,000元      │                │                        │
├──┼───┼──────┼──────┼───────┼────────┼────────────┤
│33  │劉家碩│95年8 月3 日│同上        │台灣郵政      │1.證人劉家碩於警│同上                    │
│    │      │、同年月4 日│            │00000000000000│  詢中之證述。（│                        │
│    │      │            │            │余素月        │  證人筆錄卷四第│                        │
│    │      │            │            │5,000元       │  95至97頁）    │                        │
│    │      │            │            │台灣郵政      │2.歷史交易清單（│                        │
│    │      │            │            │00000000000000│  巳○○詐騙集團│                        │
│    │      │            │            │余素月        │  人頭帳戶一覽表│                        │
│    │      │            │            │20,000元      │  第53頁）      │                        │
│    │      │            │            │台灣郵政      │                │                        │
│    │      │            │            │00000000000000│                │                        │
│    │      │            │            │余素月        │                │                        │
│    │      │            │            │13,000元      │                │                        │
│    │      │            │            │共38,000元    │                │                        │
├──┼───┼──────┼──────┼───────┼────────┼────────────┤
│34  │呂文孝│95年8 月4 日│同上        │台灣郵政      │1.證人呂文孝於警│同上                    │
│    │      │            │            │00000000000000│  詢中之證述。（│                        │
│    │      │            │            │吳文彬        │  證人筆錄卷三第│                        │
│    │      │            │            │8,000元       │  34至37頁）    │                        │
│    │      │            │            │              │2.歷史交易清單（│                        │
│    │      │            │            │              │  巳○○詐騙集團│                        │
│    │      │            │            │              │  人頭帳戶一覽表│                        │
│    │      │            │            │              │  第52頁）      │                        │
├──┼───┼──────┼──────┼───────┼────────┼────────────┤
│35  │顏慶瑯│95年8 月4 日│同上        │台灣郵政      │1.證人顏慶瑯於警│同上                    │
│    │      │            │            │00000000000000│  詢中之證述。（│                        │
│    │      │            │            │吳文彬        │  警卷三第18至20│                        │
│    │      │            │            │15,000元      │  頁）          │                        │
│    │      │            │            │              │2.歷史交易清單（│                        │
│    │      │            │            │              │  巳○○詐騙集團│                        │
│    │      │            │            │              │  人頭帳戶一覽表│                        │
│    │      │            │            │              │  第52頁）      │                        │
├──┼───┼──────┼──────┼───────┼────────┼────────────┤
│36  │邱瑞美│95年8 月4 日│同上        │台灣郵政      │1.證人邱瑞美於警│同上                    │
│    │      │、同年月8 日│            │00000000000000│  詢中之證述。（│                        │
│    │      │            │            │吳文彬        │  證人筆錄卷三第│                        │
│    │      │            │            │2,000元       │  147至150頁）  │                        │
│    │      │            │            │台灣郵政      │2.歷史交易清單（│                        │
│    │      │            │            │00000000000000│  巳○○詐騙集團│                        │
│    │      │            │            │吳文彬        │  人頭帳戶一覽表│                        │
│    │      │            │            │10,000元      │  第52頁）      │                        │
├──┼───┼──────┼──────┼───────┼────────┼────────────┤
│37  │高培豐│95年8 月4 日│同上        │台灣郵政      │1.證人高培豐於警│同上                    │
│    │      │            │            │00000000000000│  詢中之證述。（│                        │
│    │      │            │            │余素月        │  證人筆錄卷三第│                        │
│    │      │            │            │8,000元       │  83至85頁）    │                        │
│    │      │            │            │台灣郵政      │2.歷史交易清單（│                        │
│    │      │            │            │00000000000000│  巳○○詐騙集團│                        │
│    │      │            │            │余素月        │  人頭帳戶一覽表│                        │
│    │      │            │            │24,000元      │  第53頁）      │                        │
├──┼───┼──────┼──────┼───────┼────────┼────────────┤
│38  │黃國龍│95年8 月4 日│同上        │台灣郵政      │1.證人黃國龍於警│同上                    │
│    │      │            │            │00000000000000│  詢中之證述。（│                        │
│    │      │            │            │吳文彬        │  證人筆錄卷四第│                        │
│    │      │            │            │3,000元       │  207至209頁）  │                        │
│    │      │            │            │              │2.歷史交易清單（│                        │
│    │      │            │            │              │  巳○○詐騙集團│                        │
│    │      │            │            │              │  人頭帳戶一覽表│                        │
│    │      │            │            │              │  第52頁）      │                        │
├──┼───┼──────┼──────┼───────┼────────┼────────────┤
│39  │馬忠義│95年8 月7 日│同上        │台灣郵政      │1.證人馬忠義於警│同上                    │
│    │      │、同年月8 日│            │00000000000000│  詢中之證述。（│                        │
│    │      │            │            │吳文彬        │  證人筆錄卷五第│                        │
│    │      │            │            │4,000元       │  153 至155 頁）│                        │
│    │      │            │            │台灣郵政      │2.歷史交易清單（│                        │
│    │      │            │            │00000000000000│  巳○○詐騙集團│                        │
│    │      │            │            │吳文彬        │  人頭帳戶一覽表│                        │
│    │      │            │            │6,600元       │  第52頁）      │                        │
│    │      │            │            │台灣郵政      │                │                        │
│    │      │            │            │00000000000000│                │                        │
│    │      │            │            │吳文彬        │                │                        │
│    │      │            │            │5,000元       │                │                        │
├──┼───┼──────┼──────┼───────┼────────┼────────────┤
│40  │謝國重│95年8 月7 日│同上        │台灣郵政      │1.證人謝國重於警│同上                    │
│    │      │            │            │00000000000000│  詢中之證述。（│                        │
│    │      │            │            │吳文彬        │  證人筆錄卷四第│                        │
│    │      │            │            │5,000元       │  252至254頁）  │                        │
│    │      │            │            │              │2.歷史交易清單（│                        │
│    │      │            │            │              │  巳○○詐騙集團│                        │
│    │      │            │            │              │  人頭帳戶一覽表│                        │
│    │      │            │            │              │  第52頁）      │                        │
├──┼───┼──────┼──────┼───────┼────────┼────────────┤
│41  │羅富元│95年8 月9 日│同上        │台灣郵政      │1.證人羅富元於警│同上                    │
│    │      │、同年月11日│            │00000000000000│  詢中之證述。（│                        │
│    │      │            │            │吳文彬        │  證人筆錄卷五第│                        │
│    │      │            │            │6,000元       │  194至196頁）  │                        │
│    │      │            │            │台灣郵政      │2.歷史交易清單（│                        │
│    │      │            │            │00000000000000│  巳○○詐騙集團│                        │
│    │      │            │            │潘柔庭        │  人頭帳戶一覽表│                        │
│    │      │            │            │5,000元       │  第52、55頁）  │                        │
│    │      │            │            │共11,000元    │                │                        │
├──┼───┼──────┼──────┼───────┼────────┼────────────┤
│42  │黃彥誌│95年8 月10日│同上        │台灣郵政      │1.證人黃彥誌於警│同上                    │
│    │      │、同年月14日│            │00000000000000│  詢中之證述。（│                        │
│    │      │、同年月15日│            │洪國團        │  證人筆錄卷三第│                        │
│    │      │            │            │8,000元       │  51至54頁）    │                        │
│    │      │            │            │台灣郵政      │2.歷史交易清單（│                        │
│    │      │            │            │00000000000000│  巳○○詐騙集團│                        │
│    │      │            │            │潘柔庭        │  人頭帳戶一覽表│                        │
│    │      │            │            │24,800元      │  第40頁）      │                        │
│    │      │            │            │台灣郵政      │                │                        │
│    │      │            │            │000000000000  │                │                        │
│    │      │            │            │吳坤育        │                │                        │
│    │      │            │            │35,000元      │                │                        │
│    │      │            │            │共67,800元    │                │                        │
├──┼───┼──────┼──────┼───────┼────────┼────────────┤
│43  │魏樹民│95年8 月10日│同上        │台灣郵政      │1.證人魏樹民於警│同上                    │
│    │      │            │            │00000000000000│  詢中之證述。（│                        │
│    │      │            │            │洪國團        │  警卷三第6至8頁│                        │
│    │      │            │            │4,000元       │  頁）          │                        │
│    │      │            │            │              │2.歷史交易清單（│                        │
│    │      │            │            │              │  巳○○詐騙集團│                        │
│    │      │            │            │              │  人頭帳戶一覽表│                        │
│    │      │            │            │              │  第40頁）      │                        │
├──┼───┼──────┼──────┼───────┼────────┼────────────┤
│44  │段蘭萍│95年8 月10日│同上        │台灣郵政      │1.證人段蘭萍於警│同上                    │
│    │      │            │            │00000000000000│  詢中之證述。（│                        │
│    │      │            │            │洪國團        │  警卷三第10至12│                        │
│    │      │            │            │8,000元       │  頁）          │                        │
│    │      │            │            │              │2.歷史交易清單（│                        │
│    │      │            │            │              │  巳○○詐騙集團│                        │
│    │      │            │            │              │  人頭帳戶一覽表│                        │
│    │      │            │            │              │  第40頁）      │                        │
├──┼───┼──────┼──────┼───────┼────────┼────────────┤
│45  │朱玉梅│95年8 月14日│同上        │台灣郵政      │1.證人朱玉梅於警│同上                    │
│    │      │、同年月15日│            │00000000000000│  詢中之證述。（│                        │
│    │      │            │            │潘柔庭        │  證人筆錄卷三第│                        │
│    │      │            │            │6,000元       │  39至42頁）    │                        │
│    │      │            │            │台灣郵政      │2.歷史交易清單、│                        │
│    │      │            │            │00000000000   │  存入憑證（羅天│                        │
│    │      │            │            │吳坤育        │  福詐騙集團人頭│                        │
│    │      │            │            │29,600元      │  帳戶一覽表第55│                        │
│    │      │            │            │台灣郵政      │  頁、證人筆錄卷│                        │
│    │      │            │            │000000000000  │  三第43頁）    │                        │
│    │      │            │            │吳坤育        │                │                        │
│    │      │            │            │25,000元      │                │                        │
│    │      │            │            │共60,600元    │                │                        │
├──┼───┼──────┼──────┼───────┼────────┼────────────┤
│46  │胡忠文│95年8 月14日│同上        │台灣郵政      │1.證人胡忠文於警│同上                    │
│    │      │            │            │00000000000000│  詢中之證述。（│                        │
│    │      │            │            │潘柔庭        │  證人筆錄卷三第│                        │
│    │      │            │            │4,000元       │  96至98頁）    │                        │
│    │      │            │            │              │2.歷史交易清單（│                        │
│    │      │            │            │              │  巳○○詐騙集團│                        │
│    │      │            │            │              │  人頭帳戶一覽表│                        │
│    │      │            │            │              │  第55頁）      │                        │
├──┼───┼──────┼──────┼───────┼────────┼────────────┤
│47  │曾嘉玲│95年8 月14日│同上        │台灣郵政      │1.證人曾嘉玲於警│同上                    │
│    │      │            │            │00000000000000│  詢中之證述。（│                        │
│    │      │            │            │潘柔庭        │  證人筆錄卷四第│                        │
│    │      │            │            │4,000元       │  62至64頁）    │                        │
│    │      │            │            │台灣郵政      │2.歷史交易清單（│                        │
│    │      │            │            │00000000000000│  巳○○詐騙集團│                        │
│    │      │            │            │潘柔庭        │  人頭帳戶一覽表│                        │
│    │      │            │            │2,000元       │  第55頁）      │                        │
├──┼───┼──────┼──────┼───────┼────────┼────────────┤
│48  │林美玲│95年9 月中旬│同上        │彰化銀行      │1.證人林美玲於警│同上                    │
│    │      │之某日      │            │00000000000000│  詢中之證述。（│                        │
│    │      │            │            │8,000元       │  警卷三第60至62│                        │
│    │      │            │            │戶名不詳      │  頁            │                        │
│    │      │            │            │              │2.歷史交易清單（│                        │
│    │      │            │            │              │  巳○○詐騙集團│                        │
│    │      │            │            │              │  人頭帳戶一覽表│                        │
│    │      │            │            │              │  第118頁）     │                        │
├──┼───┼──────┼──────┼───────┼────────┼────────────┤
│49  │余欣潔│95年10月2 日│同上        │台灣郵政      │1.證人余欣潔於警│同上                    │
│    │      │            │            │00000000000000│  詢中之證述。（│                        │
│    │      │            │            │陳耀祺        │  證人筆錄卷三第│                        │
│    │      │            │            │30,000元      │  14至16頁）    │                        │
│    │      │            │            │台灣郵政      │2.歷史交易清單（│                        │
│    │      │            │            │00000000000000│  巳○○詐騙集團│                        │
│    │      │            │            │陳耀祺        │  人頭帳戶一覽表│                        │
│    │      │            │            │15,000元      │  第68、69頁）  │                        │
│    │      │            │            │共45,000元    │                │                        │
├──┼───┼──────┼──────┼───────┼────────┼────────────┤
│50  │陳欣憶│95年10月02日│同上        │台灣郵政      │1.證人陳欣憶於警│同上                    │
│    │      │            │            │00000000000000│  詢中之證述。（│                        │
│    │      │            │            │陳耀祺        │  證人筆錄卷五第│                        │
│    │      │            │            │12,000元      │  106至108頁）  │                        │
│    │      │            │            │              │2.歷史交易清單（│                        │
│    │      │            │            │              │  巳○○詐騙集團│                        │
│    │      │            │            │              │  人頭帳戶一覽表│                        │
│    │      │            │            │              │  第68頁）      │                        │
├──┼───┼──────┼──────┼───────┼────────┼────────────┤
│51  │劉振男│95年10月3 日│同上        │台灣郵政      │1.證人劉振男於警│甲○○共同犯詐欺取財罪，│
│    │      │、同年月4日 │            │00000000000000│  詢中之證述。（│處有期徒刑捌月，減為有期│
│    │      │、同年月5日 │            │陳耀祺        │  證人筆錄卷三第│徒刑肆月。扣案之門號    │
│    │      │            │            │40,000元      │  57至60頁）    │0000000000號、│
│    │      │            │            │台灣郵政      │2.歷史交易清單（│0000000000號、│
│    │      │            │            │00000000000000│  巳○○詐騙集團│0000000000號、│
│    │      │            │            │陳耀祺        │  人頭帳戶一覽表│0000000000號行│
│    │      │            │            │88,600元      │  第69頁）      │動電話、PANTECH 廠牌行動│
│    │      │            │            │台灣郵政      │                │電話（均不含SIM 卡）各壹│
│    │      │            │            │00000000000000│                │支均沒收。              │
│    │      │            │            │陳耀祺        │                │                        │
│    │      │            │            │40,000元      │                │                        │
│    │      │            │            │台灣郵政      │                │                        │
│    │      │            │            │00000000000000│                │                        │
│    │      │            │            │陳耀祺        │                │                        │
│    │      │            │            │10,000元      │                │                        │
│    │      │            │            │共178,600元   │                │                        │
├──┼───┼──────┼──────┼───────┼────────┼────────────┤
│52  │鍾兆科│95年10月12日│同上        │台灣郵政      │1.證人鍾兆科於警│甲○○共同犯詐欺取財罪，│
│    │      │            │            │00000000000000│  詢中之證述。（│處有期徒刑肆月，減為有期│
│    │      │            │            │陳耀祺        │  證人筆錄卷四第│徒刑貳月。扣案之門號    │
│    │      │            │            │8,000元       │  249至251頁）  │0000000000號、│
│    │      │            │            │              │2.歷史交易清單（│0000000000號、│
│    │      │            │            │              │  巳○○詐騙集團│0000000000號、│
│    │      │            │            │              │  人頭帳戶一覽表│0000000000號行│
│    │      │            │            │              │  第69頁）      │動電話、PANTECH 廠牌行動│
│    │      │            │            │              │                │電話（均不含SIM 卡）各壹│
│    │      │            │            │              │                │支均沒收。              │
├──┼───┼──────┼──────┼───────┼────────┼────────────┤
│53  │吳興豐│95年10月13日│同上        │台灣郵政      │1.證人吳興豐於警│同上                    │
│    │      │            │            │00000000000000│  詢中之證述。（│                        │
│    │      │            │            │陳耀祺        │  證人筆錄卷三第│                        │
│    │      │            │            │8,000元       │  99至102頁）   │                        │
│    │      │            │            │              │2.歷史交易清單（│                        │
│    │      │            │            │              │  巳○○詐騙集團│                        │
│    │      │            │            │              │  人頭帳戶一覽表│                        │
│    │      │            │            │              │  第69頁）      │                        │
├──┼───┼──────┼──────┼───────┼────────┼────────────┤
│54  │黃秀│95年10月13日│同上        │台灣郵政      │1.證人黃秀於警│同上                    │
│    │      │            │            │00000000000000│  詢中之證述。（│                        │
│    │      │            │            │陳耀祺        │  證人筆錄卷四第│                        │
│    │      │            │            │8,000元       │  68至71頁）    │                        │
│    │      │            │            │              │2.歷史交易清單（│                        │
│    │      │            │            │              │  巳○○詐騙集團│                        │
│    │      │            │            │              │  人頭帳戶一覽表│                        │
│    │      │            │            │              │  第69頁）      │                        │
├──┼───┼──────┼──────┼───────┼────────┼────────────┤
│55  │劉昱均│95年10月13日│同上        │台灣郵政      │1.證人劉怡孜於警│同上                    │
│    │（原名│            │            │00000000000000│  詢中之證述。（│                        │
│    │劉怡孜│            │            │陳耀祺        │  證人筆錄卷四第│                        │
│    │）    │            │            │8,000元       │  81至83頁）    │                        │
│    │      │            │            │              │2.歷史交易清單（│                        │
│    │      │            │            │              │  巳○○詐騙集團│                        │
│    │      │            │            │              │  人頭帳戶一覽表│                        │
│    │      │            │            │              │  第70頁）      │                        │
├──┼───┼──────┼──────┼───────┼────────┼────────────┤
│56  │鄭皓文│95年10月14日│同上        │台灣郵政      │1.證人鄭皓文於警│同上                    │
│    │      │            │            │00000000000000│  詢中之證述。（│                        │
│    │      │            │            │陳耀祺        │  證人筆錄卷一第│                        │
│    │      │            │            │15,000元      │  195至197頁）  │                        │
│    │      │            │            │              │2.歷史交易清單（│                        │
│    │      │            │            │              │  巳○○詐騙集團│                        │
│    │      │            │            │              │  人頭帳戶一覽表│                        │
│    │      │            │            │              │  第70頁）      │                        │
├──┼───┼──────┼──────┼───────┼────────┼────────────┤
│57  │陳奕憲│95年10月16日│同上        │台灣郵政      │1.證人陳奕憲於警│同上                    │
│    │      │、同年月25日│            │00000000000000│  詢中之證述。（│                        │
│    │      │            │            │陳耀祺        │  證人筆錄卷一第│                        │
│    │      │            │            │4,000元       │  76至79頁）    │                        │
│    │      │            │            │台灣郵政      │2.歷史交易清單（│                        │
│    │      │            │            │00000000000000│  巳○○詐騙集團│                        │
│    │      │            │            │朱家明        │  人頭帳戶一覽表│                        │
│    │      │            │            │12,800元      │  第70、78頁）  │                        │
│    │      │            │            │共16,800元    │                │                        │
├──┼───┼──────┼──────┼───────┼────────┼────────────┤
│58  │賴碧雪│95年10月17日│同上        │台灣郵政      │1.證人賴碧雪於警│同上                    │
│    │      │            │            │00000000000000│  詢中之證述。（│                        │
│    │      │            │            │陳耀祺        │  證人筆錄卷四第│                        │
│    │      │            │            │8,000元       │  91至94頁）    │                        │
│    │      │            │            │              │2.歷史交易清單（│                        │
│    │      │            │            │              │  巳○○詐騙集團│                        │
│    │      │            │            │              │  人頭帳戶一覽表│                        │
│    │      │            │            │              │  第70頁）      │                        │
├──┼───┼──────┼──────┼───────┼────────┼────────────┤
│59  │陳國明│95年10月18日│同上        │台灣郵政      │1.證人陳國明於警│同上                    │
│    │      │            │            │00000000000000│  詢中之證述。（│                        │
│    │      │            │            │陳耀祺        │  證人筆錄卷五第│                        │
│    │      │            │            │3,000元       │  160至162頁）  │                        │
│    │      │            │            │              │2.歷史交易清單（│                        │
│    │      │            │            │              │  巳○○詐騙集團│                        │
│    │      │            │            │              │  人頭帳戶一覽表│                        │
│    │      │            │            │              │  第70頁）      │                        │
├──┼───┼──────┼──────┼───────┼────────┼────────────┤
│60  │陳賜麟│95年10月18日│同上        │台灣郵政      │1.證人陳賜麟於警│同上                    │
│    │      │            │            │00000000000000│  詢中之證述。（│                        │
│    │      │            │            │陳耀祺        │  警卷三第75至77│                        │
│    │      │            │            │5,000元       │  頁）          │                        │
│    │      │            │            │              │2.歷史交易清單（│                        │
│    │      │            │            │              │  巳○○詐騙集團│                        │
│    │      │            │            │              │  人頭帳戶一覽表│                        │
│    │      │            │            │              │  第70頁）      │                        │
├──┼───┼──────┼──────┼───────┼────────┼────────────┤
│61  │陳美雲│95年10月18日│同上        │台灣郵政      │1.證人陳美雲於警│甲○○共同犯詐欺取財罪，│
│    │      │、同年月19日│            │00000000000000│  詢中之證述。（│處有期徒刑捌月，減為有期│
│    │      │            │            │陳耀祺        │  警卷三第27至29│徒刑肆月。扣案之門號    │
│    │      │            │            │10,000元      │  頁）          │0000000000號、│
│    │      │            │            │台灣郵政      │2.歷史交易清單（│0000000000號、│
│    │      │            │            │00000000000000│  巳○○詐騙集團│0000000000號、│
│    │      │            │            │陳耀祺        │  人頭帳戶一覽表│0000000000號行│
│    │      │            │            │29,800元      │  第70頁）      │動電話、PANTECH 廠牌行動│
│    │      │            │            │台灣郵政      │                │電話（均不含SIM 卡）各壹│
│    │      │            │            │00000000000000│                │支均沒收。              │
│    │      │            │            │陳耀祺        │                │                        │
│    │      │            │            │40,000元      │                │                        │
│    │      │            │            │台灣郵政      │                │                        │
│    │      │            │            │00000000000000│                │                        │
│    │      │            │            │陳耀祺        │                │                        │
│    │      │            │            │35,800元      │                │                        │
│    │      │            │            │共115,600元   │                │                        │
├──┼───┼──────┼──────┼───────┼────────┼────────────┤
│62  │辜明志│95年10月18日│            │台灣郵政      │1.證人辜明志於警│甲○○共同犯詐欺取財罪，│
│    │      │、同年月20日│            │00000000000000│  詢中之證述。（│處有期徒刑肆月，減為有期│
│    │      │、同年月23日│            │陳耀祺        │  證人筆錄卷一第│徒刑貳月。扣案之門號    │
│    │      │            │            │12,000元      │  215至220頁）  │0000000000號、│
│    │      │            │            │中國信託      │2.歷史交易清單、│0000000000號、│
│    │      │            │            │000000000000  │  匯款單（巳○○│0000000000號、│
│    │      │            │            │劉嘉鴻        │  詐騙集團人頭帳│0000000000號行│
│    │      │            │            │20,000元      │  戶一覽表第70、│動電話、PANTECH 廠牌行動│
│    │      │            │            │台灣郵政      │  78頁：證人筆錄│電話（均不含SIM 卡）各壹│
│    │      │            │            │00000000000000│  卷一第222頁） │支均沒收。              │
│    │      │            │            │朱家明        │                │                        │
│    │      │            │            │17,000元      │                │                        │
│    │      │            │            │共49,000元    │                │                        │
├──┼───┼──────┼──────┼───────┼────────┼────────────┤
│63  │王鐘慶│95年10月19日│同上        │台灣郵政      │1.證人王鐘慶於警│同上                    │
│    │      │            │            │00000000000000│  詢中之證述。（│                        │
│    │      │            │            │秦玉花        │  證人筆錄卷五第│                        │
│    │      │            │            │23,000元      │  88至90頁）    │                        │
│    │      │            │            │台灣郵政      │2.歷史交易清單（│                        │
│    │      │            │            │00000000000000│  巳○○詐騙集團│                        │
│    │      │            │            │秦玉花        │  人頭帳戶一覽表│                        │
│    │      │            │            │27,000元      │  第64頁）      │                        │
│    │      │            │            │共50,000元    │                │                        │
├──┼───┼──────┼──────┼───────┼────────┼────────────┤
│64  │陳麒名│95年10月20日│同上        │台灣郵政      │1.證人陳麒名於警│同上                    │
│    │      │、10月27日  │            │00000000000000│  詢中之證述。（│                        │
│    │      │            │            │陳耀祺        │  證人筆錄卷二第│                        │
│    │      │            │            │10,000元      │  55至57頁）    │                        │
│    │      │            │            │台灣郵政      │2.歷史交易清單（│                        │
│    │      │            │            │00000000000000│  巳○○詐騙集團│                        │
│    │      │            │            │陳耀祺        │  人頭帳戶一覽表│                        │
│    │      │            │            │58,600元      │  第71頁）      │                        │
├──┼───┼──────┼──────┼───────┼────────┼────────────┤
│65  │陳慶華│95年10月24日│同上        │台灣郵政      │1.證人陳慶華於警│同上                    │
│    │      │、同年月26日│            │00000000000000│  詢中之證述。（│                        │
│    │      │            │            │朱家明        │  警卷三第48至50│                        │
│    │      │            │            │5,000元       │  頁）          │                        │
│    │      │            │            │台灣郵政      │2.歷史交易清單（│                        │
│    │      │            │            │00000000000000│  巳○○詐騙集團│                        │
│    │      │            │            │朱家明        │  人頭帳戶一覽表│                        │
│    │      │            │            │18,600元      │  第78頁）      │                        │
│    │      │            │            │共23,600元    │                │                        │
├──┼───┼──────┼──────┼───────┼────────┼────────────┤
│66  │王筱玲│95年10月23日│同上        │台灣郵政      │1.證人王筱玲於警│同上                    │
│    │      │、同年11月1 │            │00000000000000│  詢中之證述。（│                        │
│    │      │日          │            │朱家明        │  證人筆錄卷一第│                        │
│    │      │            │            │4,000元       │  113至116頁）  │                        │
│    │      │            │            │台灣郵政      │2.歷史交易清單（│                        │
│    │      │            │            │00000000000000│  巳○○詐騙集團│                        │
│    │      │            │            │朱家明        │  人頭帳戶一覽表│                        │
│    │      │            │            │8,000元       │  第78、79頁）  │                        │
│    │      │            │            │共12,000元    │                │                        │
├──┼───┼──────┼──────┼───────┼────────┼────────────┤
│67  │林永順│95年10月23日│同上        │台灣郵政      │1.證人林永順於警│同上                    │
│    │      │            │            │00000000000000│  詢中之證述。（│                        │
│    │      │            │            │朱家明        │  證人筆錄卷一第│                        │
│    │      │            │            │6,000元       │  80至82頁）    │                        │
│    │      │            │            │              │2.歷史交易清單（│                        │
│    │      │            │            │              │  巳○○詐騙集團│                        │
│    │      │            │            │              │  人頭帳戶一覽表│                        │
│    │      │            │            │              │  第78頁）      │                        │
├──┼───┼──────┼──────┼───────┼────────┼────────────┤
│68  │陳孜榕│95年10月23日│同上        │台灣郵政      │1.證人陳孜榕於警│同上                    │
│    │      │、同年月25日│            │00000000000000│  詢中之證述。（│                        │
│    │      │、同年月27日│            │朱家明        │  證人筆錄卷二第│                        │
│    │      │            │            │5,000元       │  102至105頁）  │                        │
│    │      │            │            │台灣郵政      │2.歷史交易清單（│                        │
│    │      │            │            │00000000000000│  巳○○詐騙集團│                        │
│    │      │            │            │朱家明        │  人頭帳戶一覽表│                        │
│    │      │            │            │12,000元      │  第78頁）      │                        │
│    │      │            │            │台灣郵政      │                │                        │
│    │      │            │            │00000000000000│                │                        │
│    │      │            │            │朱家明        │                │                        │
│    │      │            │            │5,000元       │                │                        │
│    │      │            │            │台灣郵政      │                │                        │
│    │      │            │            │00000000000000│                │                        │
│    │      │            │            │朱家明        │                │                        │
│    │      │            │            │30,000元      │                │                        │
│    │      │            │            │共52,000元    │                │                        │
├──┼───┼──────┼──────┼───────┼────────┼────────────┤
│69  │陳惠美│95年10月23日│同上        │台灣郵政      │1.證人陳惠美於警│同上                    │
│    │      │            │            │00000000000000│  詢中之證述。（│                        │
│    │      │            │            │朱家明        │  證人筆錄卷一第│                        │
│    │      │            │            │5,000元       │  147至151頁）  │                        │
│    │      │            │            │              │2.歷史交易清單（│                        │
│    │      │            │            │              │  巳○○詐騙集團│                        │
│    │      │            │            │              │  人頭帳戶一覽表│                        │
│    │      │            │            │              │  第78頁）      │                        │
├──┼───┼──────┼──────┼───────┼────────┼────────────┤
│70  │陳豐銘│95年10月23日│同上        │台灣郵政      │1.證人陳豐銘於警│同上                    │
│    │      │            │            │00000000000000│  詢中之證述。（│                        │
│    │      │            │            │朱家明        │  證人筆錄卷一第│                        │
│    │      │            │            │12,000元      │  122至125頁）  │                        │
│    │      │            │            │              │2.歷史交易清單（│                        │
│    │      │            │            │              │  巳○○詐騙集團│                        │
│    │      │            │            │              │  人頭帳戶一覽表│                        │
│    │      │            │            │              │  第78頁）      │                        │
├──┼───┼──────┼──────┼───────┼────────┼────────────┤
│71  │顏誌櫳│95年10月23日│同上        │台灣郵政      │1.證人顏誌櫳於警│同上                    │
│    │      │            │            │00000000000000│  詢中之證述。（│                        │
│    │      │            │            │朱家明        │  證人筆錄卷一第│                        │
│    │      │            │            │5,000元       │  162至167頁）  │                        │
│    │      │            │            │              │2.歷史交易清單（│                        │
│    │      │            │            │              │  巳○○詐騙集團│                        │
│    │      │            │            │              │  人頭帳戶一覽表│                        │
│    │      │            │            │              │  局第78頁）    │                        │
├──┼───┼──────┼──────┼───────┼────────┼────────────┤
│72  │黃文山│95年10月24日│同上        │台灣郵政      │1.證人黃文山於警│同上                    │
│    │      │            │            │00000000000000│  詢中之證述。（│                        │
│    │      │            │            │朱家明        │  證人筆錄卷二第│                        │
│    │      │            │            │8,000元       │  80至82頁）    │                        │
│    │      │            │            │              │2.歷史交易清單（│                        │
│    │      │            │            │              │  巳○○詐騙集團│                        │
│    │      │            │            │              │  人頭帳戶一覽表│                        │
│    │      │            │            │              │  第78頁）      │                        │
├──┼───┼──────┼──────┼───────┼────────┼────────────┤
│73  │張源明│95年10月26日│同上        │台灣郵政      │1.證人張源明於警│甲○○共同犯詐欺取財罪，│
│    │      │、同年月30日│            │00000000000000│  詢中之證述。（│處有期徒刑捌月，減為有期│
│    │      │            │            │朱家明        │  證人筆錄卷一第│徒刑肆月。扣案之門號    │
│    │      │            │            │16,000元      │  142至144頁）  │0000000000號、│
│    │      │            │            │台灣郵政      │2.歷史交易清單（│0000000000號、│
│    │      │            │            │00000000000000│  巳○○詐騙集團│0000000000號、│
│    │      │            │            │朱家明        │  人頭帳戶一覽表│0000000000號行│
│    │      │            │            │140,000元     │  第78頁）      │動電話、PANTECH 廠牌行動│
│    │      │            │            │共156,000元   │                │電話（均不含SIM 卡）各壹│
│    │      │            │            │              │                │支均沒收。              │
├──┼───┼──────┼──────┼───────┼────────┼────────────┤
│74  │戴章益│95年10月25日│同上        │台灣郵政      │1.證人戴章益於警│同上                    │
│    │      │、同年月26日│            │00000000000000│  詢中之證述。（│                        │
│    │      │、同年月27日│            │朱家明        │  證人筆錄卷一第│                        │
│    │      │、同年月30日│            │48,000元      │  203至206頁）  │                        │
│    │      │            │            │台灣郵政      │2.歷史交易清單（│                        │
│    │      │            │            │00000000000000│  巳○○詐騙集團│                        │
│    │      │            │            │陳耀祺        │  人頭帳戶一覽表│                        │
│    │      │            │            │30,000元      │  第71、78頁）  │                        │
│    │      │            │            │中國信託      │                │                        │
│    │      │            │            │000000000000  │                │                        │
│    │      │            │            │劉嘉鴻        │                │                        │
│    │      │            │            │40,000元      │                │                        │
│    │      │            │            │台灣郵政      │                │                        │
│    │      │            │            │00000000000000│                │                        │
│    │      │            │            │朱家明        │                │                        │
│    │      │            │            │60,000元      │                │                        │
│    │      │            │            │台灣郵政      │                │                        │
│    │      │            │            │00000000000000│                │                        │
│    │      │            │            │朱家明        │                │                        │
│    │      │            │            │15,000元      │                │                        │
├──┼───┼──────┼──────┼───────┼────────┼────────────┤
│75  │顏佳暉│95年10月26日│同上        │台灣郵政      │1.證人顏佳暉於警│甲○○共同犯詐欺取財罪，│
│    │      │            │            │00000000000000│  詢中之證述。（│處有期徒刑肆月，減為有期│
│    │      │            │            │謝正倫        │  證人筆錄卷四第│徒刑貳月。扣案之門號    │
│    │      │            │            │4,600元       │  193至195頁）  │0000000000號、│
│    │      │            │            │              │2.郵政匯款執據（│0000000000號、│
│    │      │            │            │              │  證人筆錄卷四  │0000000000號、│
│    │      │            │            │              │  第196頁）     │0000000000號行│
│    │      │            │            │              │                │動電話、PANTECH 廠牌行動│
│    │      │            │            │              │                │電話（均不含SIM 卡）各壹│
│    │      │            │            │              │                │支均沒收。              │
├──┼───┼──────┼──────┼───────┼────────┼────────────┤
│76  │高金標│95年10月27日│同上        │台灣郵政      │1.證人高金標於警│同上                    │
│    │      │            │            │00000000000000│  詢中之證述。（│                        │
│    │      │            │            │朱家明        │  證人筆錄卷一第│                        │
│    │      │            │            │6,000元       │  65至67頁）    │                        │
│    │      │            │            │              │2.歷史交易清單（│                        │
│    │      │            │            │              │  巳○○詐騙集團│                        │
│    │      │            │            │              │  人頭帳戶一覽表│                        │
│    │      │            │            │              │  第78頁）      │                        │
├──┼───┼──────┼──────┼───────┼────────┼────────────┤
│77  │宋佳豪│95年10月30日│同上        │台灣郵政      │1.證人宋佳豪於警│同上                    │
│    │      │            │            │00000000000000│  詢中之證述。（│                        │
│    │      │            │            │朱家明        │  證人筆錄卷一第│                        │
│    │      │            │            │8,000元       │  117至120頁）  │                        │
│    │      │            │            │              │2.歷史交易清單（│                        │
│    │      │            │            │              │  巳○○詐騙集團│                        │
│    │      │            │            │              │  人頭帳戶一覽表│                        │
│    │      │            │            │              │  第79頁）      │                        │
├──┼───┼──────┼──────┼───────┼────────┼────────────┤
│78  │谷寶珍│95年10月30日│同上        │台灣郵政      │1.證人谷寶珍於警│甲○○共同犯詐欺取財罪，│
│    │      │、同年月31日│            │00000000000000│  詢中之證述。（│處有期徒刑拾月，減為有期│
│    │      │、同年11月1 │            │朱家明        │  證人筆錄卷二第│徒刑伍月。扣案之門號    │
│    │      │日、同年月2 │            │10,000元      │  92至95頁）    │0000000000號、│
│    │      │日          │            │台灣郵政      │2.歷史交易清單（│0000000000號、│
│    │      │            │            │00000000000000│  巳○○詐騙集團│0000000000號、│
│    │      │            │            │陳耀祺        │  人頭帳戶一覽表│0000000000號行│
│    │      │            │            │29,800元      │  第71、79頁）  │動電話、PANTECH 廠牌行動│
│    │      │            │            │台灣郵政      │                │電話（均不含SIM 卡）各壹│
│    │      │            │            │00000000000000│                │支均沒收。              │
│    │      │            │            │陳耀祺        │                │                        │
│    │      │            │            │35,000元      │                │                        │
│    │      │            │            │台灣郵政      │                │                        │
│    │      │            │            │00000000000000│                │                        │
│    │      │            │            │朱家明        │                │                        │
│    │      │            │            │30,000元      │                │                        │
│    │      │            │            │台灣郵政      │                │                        │
│    │      │            │            │00000000000000│                │                        │
│    │      │            │            │朱家明        │                │                        │
│    │      │            │            │10,000元      │                │                        │
│    │      │            │            │台灣郵政      │                │                        │
│    │      │            │            │00000000000000│                │                        │
│    │      │            │            │朱家明        │                │                        │
│    │      │            │            │3,500元       │                │                        │
│    │      │            │            │台灣郵政      │                │                        │
│    │      │            │            │00000000000000│                │                        │
│    │      │            │            │陳耀祺        │                │                        │
│    │      │            │            │55,000元      │                │                        │
│    │      │            │            │台灣郵政      │                │                        │
│    │      │            │            │00000000000000│                │                        │
│    │      │            │            │朱家明        │                │                        │
│    │      │            │            │1,5000元      │                │                        │
│    │      │            │            │台灣郵政      │                │                        │
│    │      │            │            │00000000000000│                │                        │
│    │      │            │            │朱家明        │                │                        │
│    │      │            │            │1,500元       │                │                        │
│    │      │            │            │台灣郵政      │                │                        │
│    │      │            │            │00000000000000│                │                        │
│    │      │            │            │陳耀祺        │                │                        │
│    │      │            │            │28,000元      │                │                        │
│    │      │            │            │共217,800元   │                │                        │
├──┼───┼──────┼──────┼───────┼────────┼────────────┤
│79  │王素真│95年10月31日│同上        │台灣郵政      │1.證人王素真於警│甲○○共同犯詐欺取財罪，│
│    │      │            │            │00000000000000│  詢中之證述。（│處有期徒刑肆月，減為有期│
│    │      │            │            │陳耀祺        │  證人筆錄卷一第│徒刑貳月。扣案之門號    │
│    │      │            │            │16,800元      │  61至63頁）    │0000000000號、│
│    │      │            │            │              │2.歷史交易清單（│0000000000號、│
│    │      │            │            │              │  巳○○詐騙集團│0000000000號、│
│    │      │            │            │              │  人頭帳戶一覽表│0000000000號行│
│    │      │            │            │              │  第71頁）      │動電話、PANTECH 廠牌行動│
│    │      │            │            │              │                │電話（均不含SIM 卡）各壹│
│    │      │            │            │              │                │支均沒收。              │
├──┼───┼──────┼──────┼───────┼────────┼────────────┤
│80  │陳俊傑│95年11月1 日│同上        │台灣郵政      │1.證人陳俊傑於警│同上                    │
│    │      │            │            │00000000000000│  詢中之證述。（│                        │
│    │      │            │            │朱家明        │  證人筆錄卷一第│                        │
│    │      │            │            │8,000元       │  P191至193頁） │                        │
│    │      │            │            │              │2.歷史交易清單（│                        │
│    │      │            │            │              │  巳○○詐騙集團│                        │
│    │      │            │            │              │  人頭帳戶一覽表│                        │
│    │      │            │            │              │  第79頁）      │                        │
├──┼───┼──────┼──────┼───────┼────────┼────────────┤
│81  │陳建宏│95年11月2 日│同上        │台灣郵政      │1.證人陳建宏於警│同上                    │
│    │      │、同年月3 日│            │00000000000000│  詢中之證述。（│                        │
│    │      │、同年月6 日│            │朱家明        │  證人筆錄卷一第│                        │
│    │      │            │            │8,000元       │  69至71頁）    │                        │
│    │      │            │            │台灣郵政      │2.歷史交易清單（│                        │
│    │      │            │            │00000000000000│  巳○○詐騙集團│                        │
│    │      │            │            │朱家明        │  人頭帳戶一覽表│                        │
│    │      │            │            │24,000元      │  第71、79頁）  │                        │
│    │      │            │            │台灣郵政      │                │                        │
│    │      │            │            │00000000000000│                │                        │
│    │      │            │            │陳耀祺        │                │                        │
│    │      │            │            │29,000元      │                │                        │
│    │      │            │            │中國信託      │                │                        │
│    │      │            │            │000000000000  │                │                        │
│    │      │            │            │劉嘉鴻        │                │                        │
│    │      │            │            │30,000元      │                │                        │
│    │      │            │            │中國信託      │                │                        │
│    │      │            │            │000000000000  │                │                        │
│    │      │            │            │劉嘉鴻        │                │                        │
│    │      │            │            │7,300元       │                │                        │
│    │      │            │            │共98,300元    │                │                        │
├──┼───┼──────┼──────┼───────┼────────┼────────────┤
│82  │謝居益│95年11月2 日│同上        │台灣郵政      │1.證人謝居益於警│同上                    │
│    │      │            │            │00000000000000│  詢中之證述。（│                        │
│    │      │            │            │朱家明        │  證人筆錄卷二第│                        │
│    │      │            │            │26,800元      │  89至91頁）    │                        │
│    │      │            │            │（帳戶不詳）  │2.歷史交易清單（│                        │
│    │      │            │            │20,000元      │  巳○○詐騙集團│                        │
│    │      │            │            │共46,800元    │  人頭帳戶一覽表│                        │
│    │      │            │            │              │  第79頁）      │                        │
├──┼───┼──────┼──────┼───────┼────────┼────────────┤
│83  │陳昌勳│95年11月3 日│同上        │台灣郵政      │1.證人陳昌勳於警│同上                    │
│    │      │            │            │00000000000000│  詢中之證述。（│                        │
│    │      │            │            │朱家明        │  證人筆錄卷一第│                        │
│    │      │            │            │8,000元       │  155至158頁）  │                        │
│    │      │            │            │              │2.歷史交易清單（│                        │
│    │      │            │            │              │  巳○○詐騙集團│                        │
│    │      │            │            │              │  人頭帳戶一覽表│                        │
│    │      │            │            │              │  第80頁）      │                        │
├──┼───┼──────┼──────┼───────┼────────┼────────────┤
│84  │曾宗盛│95年11月3 日│同上        │台灣郵政      │1.證人曾宗盛於警│同上                    │
│    │      │            │            │00000000000000│  詢中之證述。（│                        │
│    │      │            │            │陳耀祺        │  證人筆錄卷五第│                        │
│    │      │            │            │15,000元      │  136至138頁）  │                        │
│    │      │            │            │台灣郵政      │2.歷史交易清單（│                        │
│    │      │            │            │00000000000000│  巳○○詐騙集團│                        │
│    │      │            │            │陳耀祺        │  人頭帳戶一覽表│                        │
│    │      │            │            │35,000元      │  第71頁）      │                        │
│    │      │            │            │共50,000元    │                │                        │
├──┼───┼──────┼──────┼───────┼────────┼────────────┤
│85  │黃錦綢│95年11月3 日│同上        │台灣郵政      │1.證人黃錦綢於警│同上                    │
│    │      │            │            │00000000000000│  詢中之證述。（│                        │
│    │      │            │            │朱家明        │  證人筆錄卷一第│                        │
│    │      │            │            │5,000元       │  89至91頁）    │                        │
│    │      │            │            │              │2.歷史交易清單（│                        │
│    │      │            │            │              │  巳○○詐騙集團│                        │
│    │      │            │            │              │  人頭帳戶一覽表│                        │
│    │      │            │            │              │  第80頁）      │                        │
├──┼───┼──────┼──────┼───────┼────────┼────────────┤
│86  │劉明芝│95年11月3 日│同上        │台灣郵政      │1.證人劉明芝於警│同上                    │
│    │      │            │            │00000000000000│  詢中之證述。（│                        │
│    │      │            │            │朱家明        │  證人筆錄卷一第│                        │
│    │      │            │            │5,000元       │  136至138頁）  │                        │
│    │      │            │            │              │2.歷史交易清單（│                        │
│    │      │            │            │              │  巳○○詐騙集團│                        │
│    │      │            │            │              │  人頭帳戶一覽表│                        │
│    │      │            │            │              │  第80頁）      │                        │
├──┼───┼──────┼──────┼───────┼────────┼────────────┤
│87  │梁榕伶│95年11月6 日│同上        │台灣企銀      │1.證人梁榕伶於警│同上                    │
│    │      │、同年月7 日│            │38,000元      │  詢中之證述。（│                        │
│    │      │、同年月9 日│            │台灣企銀      │  證人筆錄卷二第│                        │
│    │      │            │            │16,000元      │  58至61頁）    │                        │
│    │      │            │            │中國信託      │2.歷史交易清單（│                        │
│    │      │            │            │000-0000000000│  巳○○詐騙集團│                        │
│    │      │            │            │60            │  人頭帳戶一覽表│                        │
│    │      │            │            │林寶貴        │  第3頁）       │                        │
│    │      │            │            │28,000元      │                │                        │
│    │      │            │            │共82,000元    │                │                        │
├──┼───┼──────┼──────┼───────┼────────┼────────────┤
│88  │林昇宇│95年11月7 日│同上        │中國信託      │1.證人林昇宇於警│同上                    │
│    │      │、同年月9 日│            │000000000000  │  詢中之證述。（│                        │
│    │      │            │            │林寶貴        │  證人筆錄卷一第│                        │
│    │      │            │            │8,600元       │  198至200頁）  │                        │
│    │      │            │            │中國信託      │2.歷史交易清單（│                        │
│    │      │            │            │000000000000  │  巳○○詐騙集團│                        │
│    │      │            │            │劉嘉鴻        │  人頭帳戶一覽表│                        │
│    │      │            │            │3,000元       │  第3頁）       │                        │
├──┼───┼──────┼──────┼───────┼────────┼────────────┤
│89  │鍾貴媚│95年11月9 日│同上        │台中商銀      │1.證人鍾貴媚於警│甲○○共同犯詐欺取財罪，│
│    │      │、同年月10日│            │000000000000  │  詢中之證述。（│處有期徒刑捌月，減為有期│
│    │      │            │            │謝宗恩        │  證人筆錄卷四第│徒刑肆月。扣案之門號    │
│    │      │            │            │62,000元      │  184至186頁）  │0000000000號、│
│    │      │            │            │台中商銀      │2.跨行匯款申請書│0000000000號、│
│    │      │            │            │000000000000  │  、ATM交易查詢 │0000000000號、│
│    │      │            │            │謝宗恩        │  單（證人筆錄卷│0000000000號行│
│    │      │            │            │11,000元      │  四第187、188頁│動電話、PANTECH 廠牌行動│
│    │      │            │            │台中商銀      │  ）            │電話（均不含SIM 卡）各壹│
│    │      │            │            │000000000000  │                │支均沒收。              │
│    │      │            │            │謝宗恩        │                │                        │
│    │      │            │            │18,800元      │                │                        │
│    │      │            │            │台中商銀      │                │                        │
│    │      │            │            │000000000000  │                │                        │
│    │      │            │            │謝宗恩        │                │                        │
│    │      │            │            │18,800元      │                │                        │
│    │      │            │            │共110,600元   │                │                        │
├──┼───┼──────┼──────┼───────┼────────┼────────────┤
│90  │鍾庭榮│95年11月13日│巳○○等人假│中國信託      │1.證人鍾庭榮於警│甲○○共同犯詐欺取財罪，│
│    │      │、同年月14日│借申辦貸款為│000000000000  │  詢中之證述。（│處有期徒刑捌月，減為有期│
│    │      │、同年月17日│名，於報紙刊│林寶貴        │  警卷三第21頁）│徒刑肆月。扣案之門號    │
│    │      │、同年月20日│登訊息吸引被│18,000元      │2.歷史交易清單（│0000000000號、│
│    │      │、同年月22日│害人遂行詐騙│中國信託      │  巳○○詐騙集團│0000000000號、│
│    │      │、同年12月4 │。          │000000000000  │  人頭帳戶一覽表│0000000000號、│
│    │      │日          │            │林寶貴        │  第4、5、7、29 │0000000000號行│
│    │      │            │            │5,000元       │  、61頁）      │動電話、PANTECH 廠牌行動│
│    │      │            │            │中國信託      │                │電話（均不含SIM 卡）各壹│
│    │      │            │            │000000000000  │                │支、三星廠牌行動電話（均│
│    │      │            │            │林寶貴        │                │不含SIM 卡）貳支；詐騙筆│
│    │      │            │            │15,000元      │                │記本壹本均沒收。        │
│    │      │            │            │台灣郵政      │                │                        │
│    │      │            │            │00000000000000│                │                        │
│    │      │            │            │鐘俊平        │                │                        │
│    │      │            │            │13,600元      │                │                        │
│    │      │            │            │台灣郵政      │                │                        │
│    │      │            │            │00000000000000│                │                        │
│    │      │            │            │鐘俊平        │                │                        │
│    │      │            │            │20,000元      │                │                        │
│    │      │            │            │台灣郵政      │                │                        │
│    │      │            │            │00000000000000│                │                        │
│    │      │            │            │曲秀娟        │                │                        │
│    │      │            │            │40,000元      │                │                        │
│    │      │            │            │共111,600元   │                │                        │
├──┼───┼──────┼──────┼───────┼────────┼────────────┤
│91  │張光賢│95年11月13日│同上        │中國信託      │1.證人張光賢於警│甲○○共同犯詐欺取財罪，│
│    │      │、同年月16日│            │000000000000  │  詢中之證述。（│處有期徒刑捌月，減為有期│
│    │      │、同年月17日│            │林寶貴        │  證人筆錄卷一第│徒刑肆月。扣案之門號    │
│    │      │            │            │5,000元       │  第185至188頁）│0000000000號、│
│    │      │            │            │中國信託      │2.歷史交易清單（│0000000000號、│
│    │      │            │            │000000000000  │  巳○○詐騙集團│0000000000號、│
│    │      │            │            │林寶貴        │  人頭帳戶一覽表│0000000000號行│
│    │      │            │            │19,800元      │  第4、6、76頁）│動電話、PANTECH 廠牌行動│
│    │      │            │            │中國信託      │                │電話（均不含SIM 卡）各壹│
│    │      │            │            │000000000000  │                │支均沒收。              │
│    │      │            │            │林寶貴        │                │                        │
│    │      │            │            │30,000元      │                │                        │
│    │      │            │            │中國信託      │                │                        │
│    │      │            │            │000000000000  │                │                        │
│    │      │            │            │林寶貴        │                │                        │
│    │      │            │            │30,000元      │                │                        │
│    │      │            │            │台灣郵政      │                │                        │
│    │      │            │            │00000000000000│                │                        │
│    │      │            │            │張安菘        │                │                        │
│    │      │            │            │16,000元      │                │                        │
├──┼───┼──────┼──────┼───────┼────────┼────────────┤
│92  │林李憶│95年11月14日│同上        │中國信託      │1.證人林李憶於警│甲○○共同犯詐欺取財罪，│
│    │      │            │            │000000000000  │  詢中之證述。（│處有期徒刑肆月，減為有期│
│    │      │            │            │林寶貴        │  證人筆錄卷五第│徒刑貳月。扣案之門號    │
│    │      │            │            │6,000元       │  第121至124頁）│0000000000號、│
│    │      │            │            │中國信託      │2.歷史交易清單、│0000000000號、│
│    │      │            │            │000000000000  │  存摺存款交易明│0000000000號、│
│    │      │            │            │林寶貴        │  細（巳○○詐騙│0000000000號行│
│    │      │            │            │10,800元      │  集團人頭帳戶一│動電話、PANTECH 廠牌行動│
│    │      │            │            │共16,800元    │  覽表第5 頁；證│電話（均不含SIM 卡）各壹│
│    │      │            │            │              │  人筆錄卷五第12│支均沒收。              │
│    │      │            │            │              │  6頁）         │                        │
├──┼───┼──────┼──────┼───────┼────────┼────────────┤
│93  │侯意玲│95年11月15日│同上        │中國信託      │1.證人侯意玲於警│同上                    │
│    │      │            │            │000000000000  │  詢中之證述。（│                        │
│    │      │            │            │林寶貴        │  證人筆錄卷一第│                        │
│    │      │            │            │6,000元       │  128至130頁）  │                        │
│    │      │            │            │中國信託      │2.歷史交易清單（│                        │
│    │      │            │            │000000000000  │  巳○○詐騙集團│                        │
│    │      │            │            │林寶貴        │  人頭帳戶一覽表│                        │
│    │      │            │            │10,000元      │  第5頁）       │                        │
│    │      │            │            │共16,000元    │                │                        │
├──┼───┼──────┼──────┼───────┼────────┼────────────┤
│94  │宋藏昆│95年11月16日│同上        │中國信託      │1.證人宋藏昆於警│同上                    │
│    │      │            │            │000000000000  │  詢中之證述。（│                        │
│    │      │            │            │林寶貴        │  證人筆錄卷二第│                        │
│    │      │            │            │6,000元       │  39至41頁）    │                        │
│    │      │            │            │              │2.歷史交易清單、│                        │
│    │      │            │            │              │  跨行匯款申請書│                        │
│    │      │            │            │              │  （巳○○詐騙集│                        │
│    │      │            │            │              │  團人頭帳戶一覽│                        │
│    │      │            │            │              │  表第6 頁；證人│                        │
│    │      │            │            │              │  筆錄卷二第42頁│                        │
│    │      │            │            │              │  ）            │                        │
├──┼───┼──────┼──────┼───────┼────────┼────────────┤
│95  │廖坤輝│95年11月16日│同上        │台灣郵政      │1.證人廖坤輝於警│同上                    │
│    │      │            │            │00000000000000│  詢中之證述。（│                        │
│    │      │            │            │張安菘        │  證人筆錄卷二第│                        │
│    │      │            │            │11,000元      │  62至65頁）    │                        │
│    │      │            │            │台灣郵政      │2.歷史交易清單（│                        │
│    │      │            │            │00000000000000│  巳○○詐騙集團│                        │
│    │      │            │            │張安菘        │  人頭帳戶一覽表│                        │
│    │      │            │            │42,800元      │  第76頁）      │                        │
│    │      │            │            │共53,800元    │                │                        │
├──┼───┼──────┼──────┼───────┼────────┼────────────┤
│96  │廖峰慶│95年11月17日│同上        │台灣郵政      │1.證人廖峰慶於警│同上                    │
│    │      │            │            │00000000000000│  詢中之證述。（│                        │
│    │      │            │            │張安菘        │  證人筆錄卷一第│                        │
│    │      │            │            │14,000元      │  84至86頁）    │                        │
│    │      │            │            │              │2.歷史交易清單（│                        │
│    │      │            │            │              │  巳○○詐騙集團│                        │
│    │      │            │            │              │  人頭帳戶一覽表│                        │
│    │      │            │            │              │  第76頁）      │                        │
├──┼───┼──────┼──────┼───────┼────────┼────────────┤
│97  │賴佩如│95年11月17日│同上        │台灣郵政      │1.證人賴佩如於警│同上                    │
│    │      │、同年月23日│            │00000000000000│  詢中之證述。（│                        │
│    │      │、同年月27日│            │張安菘        │  偵卷一第298 頁│                        │
│    │      │            │            │8,000元       │  ）            │                        │
│    │      │            │            │台灣郵政      │2.歷史交易清單（│                        │
│    │      │            │            │00000000000000│  巳○○詐騙集團│                        │
│    │      │            │            │鐘俊平        │  人頭帳戶一覽表│                        │
│    │      │            │            │29,800元      │  第61、62、76頁│                        │
│    │      │            │            │台灣郵政      │  ）            │                        │
│    │      │            │            │00000000000000│                │                        │
│    │      │            │            │鐘俊平        │                │                        │
│    │      │            │            │40,000元      │                │                        │
│    │      │            │            │共77,800元    │                │                        │
├──┼───┼──────┼──────┼───────┼────────┼────────────┤
│98  │張祈水│95年11月20日│同上        │台灣郵政      │1.證人張祈水於警│甲○○共同犯詐欺取財罪，│
│    │      │、同年月22日│            │00000000000000│  詢中之證述。（│處有期徒刑壹年貳月，減為│
│    │      │、同年月23日│            │鐘俊平        │  證人筆錄卷二第│有期徒刑柒月。扣案之門號│
│    │      │、同年月24日│            │8,000元       │  71至74頁）    │0000000000號、│
│    │      │、同年月27日│            │台灣郵政      │2.歷史交易清單、│0000000000號、│
│    │      │、同年月28日│            │00000000000000│  匯款執據（羅天│0000000000號、│
│    │      │            │            │鐘俊平        │  福詐騙集團人頭│0000000000號行│
│    │      │            │            │38,600元      │  帳戶一覽表第61│動電話、PANTECH 廠牌行動│
│    │      │            │            │台灣郵政      │  62、113 頁；證│電話（均不含SIM 卡）各壹│
│    │      │            │            │00000000000000│  人筆錄卷二第76│支均沒收。              │
│    │      │            │            │鐘俊平        │  至79頁）      │                        │
│    │      │            │            │50,000元      │                │                        │
│    │      │            │            │台灣郵政      │                │                        │
│    │      │            │            │00000000000000│                │                        │
│    │      │            │            │鐘俊平        │                │                        │
│    │      │            │            │55,800元      │                │                        │
│    │      │            │            │華南銀行      │                │                        │
│    │      │            │            │000000000000  │                │                        │
│    │      │            │            │李明鴻        │                │                        │
│    │      │            │            │130,000元     │                │                        │
│    │      │            │            │華南銀行      │                │                        │
│    │      │            │            │000000000000  │                │                        │
│    │      │            │            │李明鴻        │                │                        │
│    │      │            │            │10,000元      │                │                        │
│    │      │            │            │華南銀行      │                │                        │
│    │      │            │            │000000000000  │                │                        │
│    │      │            │            │李明鴻        │                │                        │
│    │      │            │            │25,000元      │                │                        │
│    │      │            │            │共317,400元   │                │                        │
├──┼───┼──────┼──────┼───────┼────────┼────────────┤
│99  │許讀溢│95年11月20日│同上        │台灣郵政      │1.證人許讀溢於警│甲○○共同犯詐欺取財罪，│
│    │      │            │            │00000000000000│  詢中之證述。（│處有期徒刑肆月，減為有期│
│    │      │            │            │鐘俊平        │  證人筆錄卷二第│徒刑貳月。扣案之門號    │
│    │      │            │            │10,000元      │  299頁         │0000000000號、│
│    │      │            │            │              │2.歷史交易清單（│0000000000號、│
│    │      │            │            │              │  巳○○詐騙集團│0000000000號、│
│    │      │            │            │              │  人頭帳戶一覽表│0000000000號行│
│    │      │            │            │              │  第61頁）      │動電話、PANTECH 廠牌行動│
│    │      │            │            │              │                │電話（均不含SIM 卡）各壹│
│    │      │            │            │              │                │支均沒收。              │
├──┼───┼──────┼──────┼───────┼────────┼────────────┤
│100 │欒自強│95年11月20日│同上        │（帳戶不詳）  │1.證人欒自強於警│同上                    │
│    │      │            │            │8,000元       │  詢中之證述。（│                        │
│    │      │            │            │台灣郵政      │  證人筆錄卷二第│                        │
│    │      │            │            │00000000000000│  31至34頁）    │                        │
│    │      │            │            │鐘俊平        │2.歷史交易清單（│                        │
│    │      │            │            │25,000元      │  巳○○詐騙集團│                        │
│    │      │            │            │共33,000元    │  人頭帳戶一覽表│                        │
│    │      │            │            │              │  第61頁）      │                        │
├──┼───┼──────┼──────┼───────┼────────┼────────────┤
│101 │蕭金生│95年11月21日│同上        │台灣郵政      │1.證人蕭金生於警│同上                    │
│    │      │            │            │00000000000000│  詢中之證述。（│                        │
│    │      │            │            │鐘俊平        │  證人筆錄卷二第│                        │
│    │      │            │            │5,000元       │  47至49頁）    │                        │
│    │      │            │            │              │2.歷史交易清單（│                        │
│    │      │            │            │              │  巳○○詐騙集團│                        │
│    │      │            │            │              │  人頭帳戶一覽表│                        │
│    │      │            │            │              │  第61頁）      │                        │
├──┼───┼──────┼──────┼───────┼────────┼────────────┤
│102 │林志華│95年11月23日│同上        │00000000000000│1.證人林志華於警│同上                    │
│    │      │            │            │欒自強        │  詢中之證述。（│                        │
│    │      │            │            │12,000 元     │  證人筆錄卷二第│                        │
│    │      │            │            │              │  67至69頁）    │                        │
│    │      │            │            │00000000000000│2.歷史交易清單（│                        │
│    │      │            │            │鍾俊平        │  巳○○詐騙集團│                        │
│    │      │            │            │5,000元       │  人頭帳戶一覽表│                        │
│    │      │            │            │              │  第61頁）      │                        │
├──┼───┼──────┼──────┼───────┼────────┼────────────┤
│103 │古應財│95年11月24日│同上        │台灣郵政      │1.證人古應財於警│同上                    │
│    │      │            │            │00000000000000│  詢中之證述。（│                        │
│    │      │            │            │鐘俊平        │  證人筆錄卷五第│                        │
│    │      │            │            │4,000元       │  110至112頁）  │                        │
│    │      │            │            │              │2.歷史交易清單（│                        │
│    │      │            │            │              │  巳○○詐騙集團│                        │
│    │      │            │            │              │  人頭帳戶一覽表│                        │
│    │      │            │            │              │   第62頁）     │                        │
├──┼───┼──────┼──────┼───────┼────────┼────────────┤
│104 │周意淳│95年11月24日│同上        │台灣郵政      │1.證人周意淳於警│同上                    │
│    │      │            │            │00000000000000│  詢中之證述。（│                        │
│    │      │            │            │鐘俊平        │  證人筆錄卷二第│                        │
│    │      │            │            │5,000元       │  51至53頁）    │                        │
│    │      │            │            │              │2.歷史交易清單（│                        │
│    │      │            │            │              │  巳○○詐騙集團│                        │
│    │      │            │            │              │  人頭帳戶一覽表│                        │
│    │      │            │            │              │  第62頁）      │                        │
├──┼───┼──────┼──────┼───────┼────────┼────────────┤
│105 │邱施美│95年11月27日│同上        │台灣郵政      │1.證人邱施美峰於│同上                    │
│    │峰    │            │            │00000000000000│  警詢中之證述。│                        │
│    │      │            │            │鐘俊平        │  （警卷三第63至│                        │
│    │      │            │            │12,000元      │  64頁）        │                        │
│    │      │            │            │              │2.歷史交易清單（│                        │
│    │      │            │            │              │  巳○○詐騙集團│                        │
│    │      │            │            │              │  人頭帳戶一覽表│                        │
│    │      │            │            │              │  第62頁）      │                        │
├──┼───┼──────┼──────┼───────┼────────┼────────────┤
│106 │錢貞  │95年11月28日│同上        │台灣郵政      │1.證人錢貞於警詢│同上                    │
│    │      │            │            │00000000000000│  中之證述。（  │                        │
│    │      │            │            │曲秀娟        │  警卷三第44至46│                        │
│    │      │            │            │8,000元       │  頁）          │                        │
│    │      │            │            │              │2.歷史交易清單（│                        │
│    │      │            │            │              │  巳○○詐騙集團│                        │
│    │      │            │            │              │  人頭帳戶一覽表│                        │
│    │      │            │            │              │  第28頁）      │                        │
├──┼───┼──────┼──────┼───────┼────────┼────────────┤
│107 │黃鳳珠│95年11月28日│同上        │台灣郵政      │1.證人黃鳳珠於警│甲○○共同犯詐欺取財罪，│
│    │      │、同年12月1 │            │00000000000000│  詢中之證述。（│處有期徒刑肆月，減為有期│
│    │      │日、同年月8 │            │曲秀娟        │  證人筆錄卷四第│徒刑貳月。扣案之門號    │
│    │      │日、同年月12│            │8,000元       │  102至104頁）  │0000000000號、│
│    │      │日          │            │台灣郵政      │2.歷史交易清單（│0000000000號、│
│    │      │            │            │00000000000000│  巳○○詐騙集團│0000000000號、│
│    │      │            │            │曲秀娟        │  人頭帳戶一覽表│0000000000號行│
│    │      │            │            │26,800元      │  第28、29、87、│動電話、PANTECH 廠牌行動│
│    │      │            │            │台灣郵政      │  90頁）        │電話（均不含SIM 卡）各壹│
│    │      │            │            │00000000000000│                │支、三星廠牌行動電話（均│
│    │      │            │            │陳淑貞        │                │不含SIM 卡）貳支；詐騙筆│
│    │      │            │            │20,000元      │                │記本壹本均沒收。        │
│    │      │            │            │台灣郵政      │                │                        │
│    │      │            │            │00000000000000│                │                        │
│    │      │            │            │鄭秋梅        │                │                        │
│    │      │            │            │10,000元      │                │                        │
│    │      │            │            │共64,800元    │                │                        │
├──┼───┼──────┼──────┼───────┼────────┼────────────┤
│108 │林岳龍│95年11月28日│同上        │台灣郵政      │1.證人林岳龍於警│同上                    │
│    │      │、同年12月07│            │00000000000000│  詢中之證述。（│                        │
│    │      │日          │            │曲秀娟        │  警卷三第1至3  │                        │
│    │      │            │            │8,000元       │  頁）          │                        │
│    │      │            │            │              │2.歷史交易清單（│                        │
│    │      │            │            │台灣郵政      │  巳○○詐騙集團│                        │
│    │      │            │            │00000000000000│  人頭帳戶一覽表│                        │
│    │      │            │            │曲秀娟        │  第28、30頁）  │                        │
│    │      │            │            │5,000元       │                │                        │
│    │      │            │            │              │                │                        │
│    │      │            │            │共13,000元    │                │                        │
├──┼───┼──────┼──────┼───────┼────────┼────────────┤
│109 │張蕙嬿│95年11月29日│同上        │台灣郵政      │1.證人張蕙嬿於警│甲○○共同犯詐欺取財罪，│
│    │      │            │            │00000000000000│  詢中之證述。（│處有期徒刑肆月，減為有期│
│    │      │            │            │曲秀娟        │  證人筆錄卷三第│徒刑貳月。扣案之門號    │
│    │      │            │            │5,000元       │  65至67頁）    │0000000000號、│
│    │      │            │            │台灣郵政      │2.歷史交易清單（│0000000000號、│
│    │      │            │            │00000000000000│  巳○○詐騙集團│0000000000號、│
│    │      │            │            │曲秀娟        │  人頭帳戶一覽表│0000000000號行│
│    │      │            │            │10,000元      │  第28、29頁）  │動電話、PANTECH 廠牌行動│
│    │      │            │            │台灣郵政      │                │電話（均不含SIM 卡）各壹│
│    │      │            │            │00000000000000│                │支均沒收。              │
│    │      │            │            │曲秀娟        │                │                        │
│    │      │            │            │4,000元       │                │                        │
│    │      │            │            │共19,000元    │                │                        │
├──┼───┼──────┼──────┼───────┼────────┼────────────┤
│110 │陳淑娟│95年11月29日│同上        │台灣郵政      │1.證人陳淑娟於警│甲○○共同犯詐欺取財罪，│
│    │      │、同年12月14│            │00000000000000│  詢中之證述。（│處有期徒刑肆月，減為有期│
│    │      │日          │            │曲秀娟        │  證人筆錄卷三第│徒刑貳月。扣案之門號    │
│    │      │            │            │4,000元       │  151至154頁）  │0000000000號、│
│    │      │            │            │              │2.歷史交易清單（│0000000000號、│
│    │      │            │            │台灣郵政      │  巳○○詐騙集團│0000000000號、│
│    │      │            │            │00000000000000│  人頭帳戶一覽表│0000000000號行│
│    │      │            │            │鄭秋梅        │  第28、91頁）  │動電話、PANTECH 廠牌行動│
│    │      │            │            │12,000元      │                │電話（均不含SIM 卡）各壹│
│    │      │            │            │              │                │支、三星廠牌行動電話（均│
│    │      │            │            │共16,000元    │                │不含SIM 卡）貳支；詐騙筆│
│    │      │            │            │              │                │記本壹本均沒收。        │
├──┼───┼──────┼──────┼───────┼────────┼────────────┤
│111 │游祥呈│95年11月29日│同上        │台灣郵政      │1.證人游祥呈於警│甲○○共同犯詐欺取財罪，│
│    │      │            │            │00000000000000│  詢中之證述。（│處有期徒刑肆月，減為有期│
│    │      │            │            │陳淑貞        │  證人筆錄卷四第│徒刑貳月。扣案之門號    │
│    │      │            │            │5,000元       │  65至67頁）    │0000000000號、│
│    │      │            │            │台灣郵政      │2.歷史交易清單（│0000000000號、│
│    │      │            │            │00000000000000│  巳○○詐騙集團│0000000000號、│
│    │      │            │            │陳淑貞        │  人頭帳戶一覽表│0000000000號行│
│    │      │            │            │17,600元      │  第85、86頁）  │動電話、PANTECH 廠牌行動│
│    │      │            │            │共22,600元    │                │電話（均不含SIM 卡）各壹│
│    │      │            │            │              │                │支均沒收。              │
├──┼───┼──────┼──────┼───────┼────────┼────────────┤
│112 │蔡新春│95年11月29日│同上        │台灣郵政      │1.證人蔡新春於警│同上                    │
│    │      │            │            │00000000000000│  詢中之證述。（│                        │
│    │      │            │            │曲秀娟        │  證人筆錄卷五第│                        │
│    │      │            │            │6,000元       │  145至147頁）  │                        │
│    │      │            │            │              │2.歷史交易清單（│                        │
│    │      │            │            │              │  巳○○詐騙集團│                        │
│    │      │            │            │              │  人頭帳戶一覽表│                        │
│    │      │            │            │              │  第29頁）      │                        │
├──┼───┼──────┼──────┼───────┼────────┼────────────┤
│113 │何乾維│95年11月30日│同上        │台灣郵政      │1.證人何乾維於警│甲○○共同犯詐欺取財罪，│
│    │      │            │            │00000000000000│  詢中之證述。（│處有期徒刑肆月，減為有期│
│    │      │            │            │曲秀娟        │  證人筆錄卷三第│徒刑貳月。扣案之門號    │
│    │      │            │            │5,000元       │  23至26頁）    │0000000000號、│
│    │      │            │            │              │2.歷史交易清單（│0000000000號、│
│    │      │            │            │              │  巳○○詐騙集團│0000000000號、│
│    │      │            │            │              │  人頭帳戶一覽表│0000000000號行│
│    │      │            │            │              │  第29頁）      │動電話、PANTECH 廠牌行動│
│    │      │            │            │              │                │電話（均不含SIM 卡）各壹│
│    │      │            │            │              │                │支、三星廠牌行動電話（均│
│    │      │            │            │              │                │不含SIM 卡）貳支；詐騙筆│
│    │      │            │            │              │                │記本壹本均沒收。        │
├──┼───┼──────┼──────┼───────┼────────┼────────────┤
│114 │郭鎮南│95年11月30日│同上        │台灣郵政      │1.證人郭鎮南於警│甲○○共同犯詐欺取財罪，│
│    │      │、同年12月1 │            │00000000000000│  詢中之證述。（│處有期徒刑壹年肆月，減為│
│    │      │日、同年月4 │            │曲秀娟        │  證人筆錄卷三第│有期徒刑捌月。扣案之門號│
│    │      │日、同年月5 │            │8,000元       │  132至135頁）  │0000000000號、│
│    │      │日、同年月6 │            │台灣郵政      │2.歷史交易清單（│0000000000號、│
│    │      │日          │            │00000000000000│  巳○○詐騙集團│0000000000號、│
│    │      │            │            │曲秀娟        │  人頭帳戶一覽表│0000000000號行│
│    │      │            │            │38,600元      │  第29、86、114 │動電話、PANTECH 廠牌行動│
│    │      │            │            │台灣郵政      │  頁）          │電話（均不含SIM 卡）各壹│
│    │      │            │            │00000000000000│                │支、三星廠牌行動電話（均│
│    │      │            │            │曲秀娟        │                │不含SIM 卡）貳支；詐騙筆│
│    │      │            │            │40,000元      │                │記本壹本均沒收。        │
│    │      │            │            │台灣郵政      │                │                        │
│    │      │            │            │00000000000000│                │                        │
│    │      │            │            │曲秀娟        │                │                        │
│    │      │            │            │28,600元      │                │                        │
│    │      │            │            │台灣郵政      │                │                        │
│    │      │            │            │00000000000000│                │                        │
│    │      │            │            │陳淑貞        │                │                        │
│    │      │            │            │153,000元     │                │                        │
│    │      │            │            │華南銀行      │                │                        │
│    │      │            │            │000000000000  │                │                        │
│    │      │            │            │李明鴻        │                │                        │
│    │      │            │            │300,000元     │                │                        │
│    │      │            │            │共568,200元   │                │                        │
├──┼───┼──────┼──────┼───────┼────────┼────────────┤
│115 │曾維軒│95年11月30日│同上        │台灣郵政      │1.證人曾維軒於警│甲○○共同犯詐欺取財罪，│
│    │      │            │            │00000000000000│  詢中之證述。（│處有期徒刑肆月，減為有期│
│    │      │            │            │曲秀娟        │  證人筆錄卷五第│徒刑貳月。扣案之門號    │
│    │      │            │            │5,000元       │  132至135頁）  │0000000000號、│
│    │      │            │            │              │2.歷史交易清單（│0000000000號、│
│    │      │            │            │              │  巳○○詐騙集團│0000000000號、│
│    │      │            │            │              │  人頭帳戶一覽表│0000000000號行│
│    │      │            │            │              │  第29頁）      │動電話、PANTECH 廠牌行動│
│    │      │            │            │              │                │電話（均不含SIM 卡）各壹│
│    │      │            │            │              │                │支、三星廠牌行動電話（均│
│    │      │            │            │              │                │不含SIM 卡）貳支；詐騙筆│
│    │      │            │            │              │                │記本壹本均沒收。        │
├──┼───┼──────┼──────┼───────┼────────┼────────────┤
│116 │葉榮銘│95年11月30日│同上        │台灣郵政      │1.證人葉榮銘於警│同上                    │
│    │      │、同年12月6 │            │00000000000000│  詢中之證述。（│                        │
│    │      │日          │            │曲秀娟        │  證人筆錄卷四第│                        │
│    │      │            │            │8,000元       │  98至101頁）   │                        │
│    │      │            │            │台灣郵政      │2.歷史交易清單（│                        │
│    │      │            │            │00000000000000│  巳○○詐騙集團│                        │
│    │      │            │            │陳淑貞        │  人頭帳戶一覽表│                        │
│    │      │            │            │29,800元      │  第29、86頁）  │                        │
├──┼───┼──────┼──────┼───────┼────────┼────────────┤
│117 │陳杏珠│95年12月1 日│同上        │台灣郵政      │1.證人陳杏珠於警│同上                    │
│    │      │、同年月4 日│            │00000000000000│  詢中之證述。（│                        │
│    │      │、同年月5日 │            │陳淑貞        │  警卷三第79至81│                        │
│    │      │            │            │18,600元      │  頁）          │                        │
│    │      │            │            │台灣郵政      │2.歷史交易清單（│                        │
│    │      │            │            │00000000000000│  巳○○詐騙集團│                        │
│    │      │            │            │陳淑貞        │  人頭帳戶一覽表│                        │
│    │      │            │            │30,000元      │  第29、86頁）  │                        │
│    │      │            │            │台灣郵政      │                │                        │
│    │      │            │            │00000000000000│                │                        │
│    │      │            │            │曲秀娟        │                │                        │
│    │      │            │            │10,000元      │                │                        │
│    │      │            │            │台灣郵政      │                │                        │
│    │      │            │            │00000000000000│                │                        │
│    │      │            │            │陳淑貞        │                │                        │
│    │      │            │            │14,000元      │                │                        │
│    │      │            │            │台灣郵政      │                │                        │
│    │      │            │            │00000000000000│                │                        │
│    │      │            │            │陳淑貞        │                │                        │
│    │      │            │            │3,000元       │                │                        │
├──┼───┼──────┼──────┼───────┼────────┼────────────┤
│118 │蘇偉智│95年12月4 日│同上        │台灣郵政      │1.證人蘇偉智於警│同上                    │
│    │      │            │            │00000000000000│  詢中之證述。（│                        │
│    │      │            │            │曲秀娟        │  證人筆錄卷五第│                        │
│    │      │            │            │5,000元       │  227至229頁）  │                        │
│    │      │            │            │              │2.歷史交易清單（│                        │
│    │      │            │            │              │  巳○○詐騙集團│                        │
│    │      │            │            │              │  人頭帳戶一覽表│                        │
│    │      │            │            │              │  第29頁）      │                        │
├──┼───┼──────┼──────┼───────┼────────┼────────────┤
│119 │翁宜萍│95年12月5 日│同上        │台灣郵政      │1.證人翁宜萍於警│同上                    │
│    │      │、同年月6 日│            │00000000000000│  詢中之證述。（│                        │
│    │      │            │            │曲秀娟        │  證人筆錄卷五第│                        │
│    │      │            │            │5,000元       │  213至217頁）  │                        │
│    │      │            │            │台灣郵政      │2.歷史交易清單（│                        │
│    │      │            │            │00000000000000│  巳○○詐騙集團│                        │
│    │      │            │            │曲秀娟        │  人頭帳戶一覽表│                        │
│    │      │            │            │16,000元      │  第29、30頁）  │                        │
│    │      │            │            │台灣郵政      │                │                        │
│    │      │            │            │00000000000000│                │                        │
│    │      │            │            │曲秀娟        │                │                        │
│    │      │            │            │10,000元      │                │                        │
│    │      │            │            │台灣郵政      │                │                        │
│    │      │            │            │00000000000000│                │                        │
│    │      │            │            │曲秀娟        │                │                        │
│    │      │            │            │6,000元       │                │                        │
│    │      │            │            │共37,000元    │                │                        │
├──┼───┼──────┼──────┼───────┼────────┼────────────┤
│120 │施勇男│95年12月6 日│同上        │台灣郵政      │1.證人施勇男於警│同上                    │
│    │      │            │            │00000000000000│  詢中之證述。（│                        │
│    │      │            │            │曲秀娟        │  警卷三第87至89│                        │
│    │      │            │            │5,000元       │  頁）          │                        │
│    │      │            │            │              │2.歷史交易清單（│                        │
│    │      │            │            │              │  巳○○詐騙集團│                        │
│    │      │            │            │              │  人頭帳戶一覽表│                        │
│    │      │            │            │              │  第29頁）      │                        │
├──┼───┼──────┼──────┼───────┼────────┼────────────┤
│121 │林裕賢│95年12月6 日│同上        │台灣郵政      │1.證人林裕賢於警│同上                    │
│    │      │            │            │00000000000000│  詢中之證述。（│                        │
│    │      │            │            │曲秀娟        │  警卷三第53至55│                        │
│    │      │            │            │8,000元       │  頁）          │                        │
│    │      │            │            │              │2.歷史交易清單（│                        │
│    │      │            │            │              │  巳○○詐騙集團│                        │
│    │      │            │            │              │  人頭帳戶一覽表│                        │
│    │      │            │            │              │  第30頁）      │                        │
├──┼───┼──────┼──────┼───────┼────────┼────────────┤
│122 │蘇春美│95年12月6 日│同上        │台灣郵政      │1.證人蘇春美於警│同上                    │
│    │      │、同年月7日 │            │00000000000000│  詢中之證述。（│                        │
│    │      │            │            │曲秀娟        │  證人筆錄卷五第│                        │
│    │      │            │            │15,000元      │  203至205頁）  │                        │
│    │      │            │            │台灣郵政      │2.歷史交易清單（│                        │
│    │      │            │            │00000000000000│  巳○○詐騙集團│                        │
│    │      │            │            │曲秀娟        │  人頭帳戶一覽表│                        │
│    │      │            │            │25,000元      │  第30、86頁）  │                        │
│    │      │            │            │台灣郵政      │                │                        │
│    │      │            │            │00000000000000│                │                        │
│    │      │            │            │陳淑貞        │                │                        │
│    │      │            │            │52,800元      │                │                        │
│    │      │            │            │共92,800元    │                │                        │
├──┼───┼──────┼──────┼───────┼────────┼────────────┤
│123 │陳春仁│95年12月7 日│同上        │台灣郵政      │1.證人陳春仁於警│同上                    │
│    │      │            │            │00000000000000│  詢中之證述。（│                        │
│    │      │            │            │陳淑貞        │  證人筆錄卷三第│                        │
│    │      │            │            │4,000元       │  155至157頁）  │                        │
│    │      │            │            │              │2.歷史交易清單（│                        │
│    │      │            │            │              │  巳○○詐騙集團│                        │
│    │      │            │            │              │  人頭帳戶一覽表│                        │
│    │      │            │            │              │  第86頁）      │                        │
├──┼───┼──────┼──────┼───────┼────────┼────────────┤
│124 │鄒博衡│95年12月7 日│同上        │台灣郵政      │1.證人鄒凱能於警│同上                    │
│    │（原名│            │            │00000000000000│  警詢中之證述。│                        │
│    │鄒凱能│            │            │陳淑貞        │  （證人筆錄卷五│                        │
│    │）    │            │            │9,000元       │  第230至232頁）│                        │
│    │      │            │            │              │2.歷史交易清單（│                        │
│    │      │            │            │              │  巳○○詐騙集團│                        │
│    │      │            │            │              │  人頭帳戶一覽表│                        │
│    │      │            │            │              │  第86頁）      │                        │
├──┼───┼──────┼──────┼───────┼────────┼────────────┤
│125 │劉春梅│95年12月7 日│同上        │台灣郵政      │1.證人劉春梅於警│同上                    │
│    │      │            │            │00000000000000│  詢中之證述。（│                        │
│    │      │            │            │曲秀娟        │  證人筆錄卷四第│                        │
│    │      │            │            │4,000元       │  109至111頁）  │                        │
│    │      │            │            │              │2.歷史交易清單（│                        │
│    │      │            │            │              │  巳○○詐騙集團│                        │
│    │      │            │            │              │  人頭帳戶一覽表│                        │
│    │      │            │            │              │  第30頁）      │                        │
├──┼───┼──────┼──────┼───────┼────────┼────────────┤
│126 │梁振山│95年12月8 日│同上        │台灣郵政      │1.證人梁振山於警│同上                    │
│    │      │            │            │00000000000000│  詢中之證述。（│                        │
│    │      │            │            │陳淑貞        │  證人筆錄卷三第│                        │
│    │      │            │            │5,000元       │  108至111頁）  │                        │
│    │      │            │            │              │2.歷史交易清單（│                        │
│    │      │            │            │              │  巳○○詐騙集團│                        │
│    │      │            │            │              │  人頭帳戶一覽表│                        │
│    │      │            │            │              │  第87頁）      │                        │
├──┼───┼──────┼──────┼───────┼────────┼────────────┤
│127 │賴伯佾│95年12月8 日│同上        │台灣郵政      │1.證人賴伯佾於警│同上                    │
│    │      │、同年月11日│            │00000000000000│  詢中之證述。（│                        │
│    │      │            │            │陳淑貞        │  證人筆錄卷四第│                        │
│    │      │            │            │5,000元       │  218至220頁）  │                        │
│    │      │            │            │台灣郵政      │2.歷史交易清單（│                        │
│    │      │            │            │00000000000000│  巳○○詐騙集團│                        │
│    │      │            │            │鄭秋梅        │  人頭帳戶一覽表│                        │
│    │      │            │            │19,800元      │  第87、90頁）  │                        │
│    │      │            │            │共24,800元    │                │                        │
├──┼───┼──────┼──────┼───────┼────────┼────────────┤
│128 │盧垠而│95年12月13日│同上        │台灣郵政      │1.證人盧垠而於警│同上                    │
│    │      │            │            │00000000000000│  詢中之證述。（│                        │
│    │      │            │            │鄭秋梅        │  證人筆錄卷四第│                        │
│    │      │            │            │3,500元       │  215至217頁）  │                        │
│    │      │            │            │              │2.歷史交易清單（│                        │
│    │      │            │            │              │  巳○○詐騙集團│                        │
│    │      │            │            │              │  人頭帳戶一覽表│                        │
│    │      │            │            │              │  第90頁）      │                        │
├──┼───┼──────┼──────┼───────┼────────┼────────────┤
│129 │曾金玉│95年12月14日│同上        │台灣郵政      │1.證人曾金玉於警│同上                    │
│    │      │            │            │00000000000000│  詢中之證述。（│                        │
│    │      │            │            │鄭秋梅        │  警卷三第33至35│                        │
│    │      │            │            │5,500元       │  頁）          │                        │
│    │      │            │            │              │2.歷史交易清單（│                        │
│    │      │            │            │              │  巳○○詐騙集團│                        │
│    │      │            │            │              │  人頭帳戶一覽表│                        │
│    │      │            │            │              │  第91頁）      │                        │
├──┼───┼──────┼──────┼───────┼────────┼────────────┤
│130 │吳景梅│95年12月15日│同上        │彰化銀行      │1.證人吳景梅於警│同上                    │
│    │      │、同年月18日│            │00000000000000│  詢中之證述。（│                        │
│    │      │、同年月19日│            │劉春梅        │  證人筆錄卷三第│                        │
│    │      │            │            │5,000元       │  31至32頁）    │                        │
│    │      │            │            │台灣郵政      │2.歷史交易清單（│                        │
│    │      │            │            │00000000000000│  巳○○詐騙集團│                        │
│    │      │            │            │劉保霖        │  人頭帳戶一覽表│                        │
│    │      │            │            │16,800元      │  第65、118頁） │                        │
│    │      │            │            │台灣郵政      │                │                        │
│    │      │            │            │00000000000000│                │                        │
│    │      │            │            │劉保霖        │                │                        │
│    │      │            │            │9,000元       │                │                        │
│    │      │            │            │台灣郵政      │                │                        │
│    │      │            │            │00000000000000│                │                        │
│    │      │            │            │劉保霖        │                │                        │
│    │      │            │            │3,000元       │                │                        │
│    │      │            │            │共33,800元    │                │                        │
├──┼───┼──────┼──────┼───────┼────────┼────────────┤
│131 │涂文梅│95年12月15日│同上        │台灣郵政      │1.證人涂文梅於警│甲○○共同犯詐欺取財罪，│
│    │      │、同年月19日│            │00000000000000│  詢中之證述。（│處有期徒刑拾月，減為有期│
│    │      │、同年月20日│            │劉保霖        │  證人筆錄卷三第│徒刑伍月。扣案之門號    │
│    │      │、同年月21日│            │6,000元       │  71至74頁）    │0000000000號、│
│    │      │、同年月26日│            │台灣郵政      │2.歷史交易清單（│0000000000號、│
│    │      │            │            │00000000000000│  巳○○詐騙集團│0000000000號、│
│    │      │            │            │劉保霖        │  人頭帳戶一覽表│0000000000號行│
│    │      │            │            │10,000元      │  第50、65、66頁│動電話、PANTECH 廠牌行動│
│    │      │            │            │台灣郵政      │  ）            │電話（均不含SIM 卡）各壹│
│    │      │            │            │00000000000000│                │支、三星廠牌行動電話（均│
│    │      │            │            │劉保霖        │                │不含SIM 卡）貳支；詐騙筆│
│    │      │            │            │25,000元      │                │記本壹本均沒收。        │
│    │      │            │            │台灣郵政      │                │                        │
│    │      │            │            │00000000000000│                │                        │
│    │      │            │            │劉保霖        │                │                        │
│    │      │            │            │20,000元      │                │                        │
│    │      │            │            │台灣郵政      │                │                        │
│    │      │            │            │00000000000000│                │                        │
│    │      │            │            │劉保霖        │                │                        │
│    │      │            │            │31,500元      │                │                        │
│    │      │            │            │台灣郵政      │                │                        │
│    │      │            │            │00000000000000│                │                        │
│    │      │            │            │劉保霖        │                │                        │
│    │      │            │            │5,000元       │                │                        │
│    │      │            │            │台灣郵政      │                │                        │
│    │      │            │            │00000000000000│                │                        │
│    │      │            │            │劉保霖        │                │                        │
│    │      │            │            │50,000元      │                │                        │
│    │      │            │            │台灣郵政      │                │                        │
│    │      │            │            │0000000000000 │                │                        │
│    │      │            │            │賴建樺        │                │                        │
│    │      │            │            │60,000元      │                │                        │
│    │      │            │            │共207,500元   │                │                        │
├──┼───┼──────┼──────┼───────┼────────┼────────────┤
│132 │羅鳳婷│95年12月18日│同上        │台灣郵政      │1.證人羅鳳婷於警│甲○○共同犯詐欺取財罪，│
│    │      │、同年月22日│            │00000000000000│  詢中之證述。（│處有期徒刑肆月，減為有期│
│    │      │            │            │劉保霖        │  證人筆錄卷四第│徒刑貳月。扣案之門號    │
│    │      │            │            │5,000元       │  226至229頁）  │0000000000號、│
│    │      │            │            │              │2.歷史交易清單（│0000000000號、│
│    │      │            │            │台灣郵政      │  巳○○詐騙集團│0000000000號、│
│    │      │            │            │00000000000000│  人頭帳戶一覽表│0000000000號行│
│    │      │            │            │劉保霖        │  第65、66頁）  │動電話、PANTECH 廠牌行動│
│    │      │            │            │18,600元      │                │電話（均不含SIM 卡）各壹│
│    │      │            │            │              │                │支、三星廠牌行動電話（均│
│    │      │            │            │共23,600元    │                │不含SIM 卡）貳支；詐騙筆│
│    │      │            │            │              │                │記本壹本均沒收。        │
├──┼───┼──────┼──────┼───────┼────────┼────────────┤
│133 │李德村│95年12月19日│同上        │台灣郵政      │1.證人李德村於警│同上                    │
│    │      │            │            │00000000000000│  詢中之證述。（│                        │
│    │      │            │            │劉保霖        │  證人筆錄卷五第│                        │
│    │      │            │            │7,500元       │  149至151頁）  │                        │
│    │      │            │            │              │2.歷史交易清單（│                        │
│    │      │            │            │              │  巳○○詐騙集團│                        │
│    │      │            │            │              │  人頭帳戶一覽表│                        │
│    │      │            │            │              │  第65頁）      │                        │
├──┼───┼──────┼──────┼───────┼────────┼────────────┤
│134 │黃富美│95年12月21日│同上        │台灣郵政      │1.證人黃富美於警│同上                    │
│    │      │            │            │00000000000000│  詢中之證述。（│                        │
│    │      │            │            │劉保霖        │  證人筆錄卷四第│                        │
│    │      │            │            │5,000元       │  78至80頁）    │                        │
│    │      │            │            │              │2.歷史交易清單（│                        │
│    │      │            │            │              │  巳○○詐騙集團│                        │
│    │      │            │            │              │  人頭帳戶一覽表│                        │
│    │      │            │            │              │  第66頁）      │                        │
├──┼───┼──────┼──────┼───────┼────────┼────────────┤
│135 │黃志立│95年12月26日│同上        │台灣郵政      │1.證人黃志立於警│同上                    │
│    │      │            │            │00000000000002│  詢中之證述。（│                        │
│    │      │            │            │賴建樺        │  證人筆錄卷四第│                        │
│    │      │            │            │5,000元       │  119至121頁）  │                        │
│    │      │            │            │台灣郵政      │2.歷史交易清單（│                        │
│    │      │            │            │00000000000000│  巳○○詐騙集團│                        │
│    │      │            │            │陳芳興        │  人頭帳戶一覽表│                        │
│    │      │            │            │16,800元      │  第50、59頁）  │                        │
│    │      │            │            │台灣郵政      │                │                        │
│    │      │            │            │00000000000000│                │                        │
│    │      │            │            │陳芳興        │                │                        │
│    │      │            │            │20,000元      │                │                        │
├──┼───┼──────┼──────┼───────┼────────┼────────────┤
│136 │黃秀連│95年12月26日│同上        │台灣郵政      │1.證人黃秀連於警│同上                    │
│    │      │、同年月27日│            │00000000000002│  詢中之證述。（│                        │
│    │      │            │            │賴建樺        │  證人筆錄卷五第│                        │
│    │      │            │            │18,600元      │  190至192頁）  │                        │
│    │      │            │            │台灣郵政      │2.歷史交易清單（│                        │
│    │      │            │            │00000000000002│  巳○○詐騙集團│                        │
│    │      │            │            │賴建樺        │  人頭帳戶一覽表│                        │
│    │      │            │            │15,000元      │  第50頁）      │                        │
│    │      │            │            │共33,600元    │                │                        │
├──┼───┼──────┼──────┼───────┼────────┼────────────┤
│137 │黃嬿錚│95年12月27日│同上        │台灣郵政      │1.證人黃嬿錚於警│同上                    │
│    │      │            │            │00000000000002│  詢中之證述。（│                        │
│    │      │            │            │賴建樺        │  證人筆錄卷四第│                        │
│    │      │            │            │8,000元       │  239至242頁）  │                        │
│    │      │            │            │              │2.歷史交易清單（│                        │
│    │      │            │            │              │  巳○○詐騙集團│                        │
│    │      │            │            │              │  人頭帳戶一覽表│                        │
│    │      │            │            │              │  第50頁）      │                        │
├──┼───┼──────┼──────┼───────┼────────┼────────────┤
│138 │劉興光│95年12月27日│同上        │台灣郵政      │1.證人劉殷晨於警│同上                    │
│    │（原名│            │            │00000000000002│  詢中之證述。（│                        │
│    │劉殷晨│            │            │賴建樺        │  證人筆錄卷四第│                        │
│    │）    │            │            │5,000元       │  243至246頁）  │                        │
│    │      │            │            │              │2.歷史交易清單（│                        │
│    │      │            │            │              │  巳○○詐騙集團│                        │
│    │      │            │            │              │  人頭帳戶一覽表│                        │
│    │      │            │            │              │  第50頁）      │                        │
├──┼───┼──────┼──────┼───────┼────────┼────────────┤
│139 │潘家豪│95年12月27日│同上        │台灣郵政      │1.證人潘家豪於警│同上                    │
│    │      │            │            │00000000000002│  詢中之證述。（│                        │
│    │      │            │            │賴建樺        │  證人筆錄卷四第│                        │
│    │      │            │            │5,000元       │  218至220頁）  │                        │
│    │      │            │            │台灣郵政      │2.歷史交易清單（│                        │
│    │      │            │            │00000000000002│  巳○○詐騙集團│                        │
│    │      │            │            │賴建樺        │  人頭帳戶一覽表│                        │
│    │      │            │            │18,600元      │  第50頁）      │                        │
│    │      │            │            │共23,600元    │                │                        │
├──┼───┼──────┼──────┼───────┼────────┼────────────┤
│140 │龍彭鑫│95年12月27日│同上        │台灣郵政      │1.證人龍彭鑫於警│同上                    │
│    │      │            │            │00000000000002│  詢中之證述。（│                        │
│    │      │            │            │賴建樺        │  證人筆錄卷四第│                        │
│    │      │            │            │18,600元      │  189至191頁）  │                        │
│    │      │            │            │              │2.歷史交易清單（│                        │
│    │      │            │            │              │  巳○○詐騙集團│                        │
│    │      │            │            │              │  人頭帳戶一覽表│                        │
│    │      │            │            │              │  第50頁）      │                        │
└──┴───┴──────┴──────┴───────┴────────┴────────────┘
附表三被告黃梓玲部分
┌──┬───┬──────┬──────┬───────┬────────┬────────────┐
│編號│被害人│犯罪時間    │詐欺手法    │匯入帳戶/戶名/│證據名稱及出處  │主文                    │
│    │      │            │            │金額（新台幣）│                │                        │
├──┼───┼──────┼──────┼───────┼────────┼────────────┤
│1   │邱秀梅│95年7 月5 日│同上        │新竹商銀      │1.證人邱秀梅於警│黃梓玲共同犯詐欺取財罪，│
│    │      │、同年月6日 │            │0000000000    │  詢中之證述。（│累犯，處有期徒刑壹年肆月│
│    │      │、同年月7日 │            │陳丕順        │  警卷三第36至第│，減為有期徒刑捌月，扣案│
│    │      │、同年月10日│            │8,000元       │  39頁）        │之門號000000000│
│    │      │、同年月11日│            │復華商銀桃園分│2.ATM交易查詢單 │九號、000000000│
│    │      │、同年月13日│            │行            │  、郵政匯款單、│八號、000000000│
│    │      │            │            │0000000000000 │  銀行存款憑條、│六號、000000000│
│    │      │            │            │江震東        │ （警卷三第40至 │○號行動電話、PANTECH 廠│
│    │      │            │            │40,000元      │  43頁 ）       │牌行動電話（均不含SIM 卡│
│    │      │            │            │新竹商銀      │                │）各壹支均沒收。        │
│    │      │            │            │0000000000000 │                │                        │
│    │      │            │            │涂銘玲        │                │                        │
│    │      │            │            │29,800元      │                │                        │
│    │      │            │            │復華商銀桃園分│                │                        │
│    │      │            │            │行            │                │                        │
│    │      │            │            │0000000000000 │                │                        │
│    │      │            │            │江震東        │                │                        │
│    │      │            │            │100,000元     │                │                        │
│    │      │            │            │新竹商銀      │                │                        │
│    │      │            │            │0000000000    │                │                        │
│    │      │            │            │陳丕順        │                │                        │
│    │      │            │            │27,300元      │                │                        │
│    │      │            │            │新竹商銀      │                │                        │
│    │      │            │            │0000000000    │                │                        │
│    │      │            │            │陳丕順        │                │                        │
│    │      │            │            │36,800元      │                │                        │
│    │      │            │            │新竹商銀      │                │                        │
│    │      │            │            │0000000000    │                │                        │
│    │      │            │            │涂銘玲        │                │                        │
│    │      │            │            │30,000元      │                │                        │
│    │      │            │            │台灣郵政      │                │                        │
│    │      │            │            │00000000000000│                │                        │
│    │      │            │            │涂銘玲        │                │                        │
│    │      │            │            │73,200元      │                │                        │
│    │      │            │            │共345,100元   │                │                        │
├──┼───┼──────┼──────┼───────┼────────┼────────────┤
│2   │葉秋燕│95年7 月7 日│同上        │台灣郵政      │1.證人葉秋燕於警│同上                    │
│    │      │、同年月10日│            │00000000000000│  詢中之證述。（│                        │
│    │      │、同年月10日│            │賴尚緯        │  證人筆錄卷第84│                        │
│    │      │            │            │159,000元     │  至87頁）      │                        │
│    │      │            │            │              │2.歷史交易清單（│                        │
│    │      │            │            │復華銀行      │  巳○○詐騙集團│                        │
│    │      │            │            │0000000000000 │  人頭帳戶一覽表│                        │
│    │      │            │            │江震東        │  第44、111頁） │                        │
│    │      │            │            │100,000元     │                │                        │
│    │      │            │            │              │                │                        │
│    │      │            │            │復華銀行      │                │                        │
│    │      │            │            │0000000000000 │                │                        │
│    │      │            │            │江震東        │                │                        │
│    │      │            │            │100,000元     │                │                        │
│    │      │            │            │              │                │                        │
│    │      │            │            │共359,000     │                │                        │
├──┼───┼──────┼──────┼───────┼────────┼────────────┤
│3   │王福枝│95年7 月12日│同上        │台灣郵政      │1.證人王福枝於警│黃梓玲共同犯詐欺取財罪，│
│    │      │            │            │00000000000000│  詢中之證述。（│累犯，處有期徒刑陸月，減│
│    │      │            │            │賴尚緯        │  證人筆錄卷第11│為有期徒刑參月，扣案之門│
│    │      │            │            │3,000元       │  4 至第116 頁）│號0000000000號│
│    │      │            │            │              │2.歷史交易清單（│、0000000000號│
│    │      │            │            │              │  巳○○詐騙集團│、0000000000號│
│    │      │            │            │              │  人頭帳戶一覽表│、0000000000號│
│    │      │            │            │              │  第45頁）      │行動電話、PANTECH 廠牌行│
│    │      │            │            │              │                │動電話（均不含SIM 卡）各│
│    │      │            │            │              │                │壹支均沒收。            │
├──┼───┼──────┼──────┼───────┼────────┼────────────┤
│4   │邵乾龍│95年7 月12日│同上        │台灣郵政      │1.證人邵乾龍於警│同上                    │
│    │      │            │            │00000000000000│  詢中之證述。（│                        │
│    │      │            │            │賴尚緯        │  證人筆錄卷第三│                        │
│    │      │            │            │8,000元       │  第44至第47頁）│                        │
│    │      │            │            │              │2.歷史交易清單（│                        │
│    │      │            │            │              │  巳○○詐騙集團│                        │
│    │      │            │            │              │  人頭帳戶一覽表│                        │
│    │      │            │            │              │  第45頁）      │                        │
├──┼───┼──────┼──────┼───────┼────────┼────────────┤
│5   │蔡文魁│95年7 月12日│同上        │台灣郵政      │1.證人蔡文魁於警│同上                    │
│    │      │、同年月26日│            │00000000000000│  詢中之證述。（│                        │
│    │      │、同年8 月1 │            │涂銘玲        │  證人筆錄卷四第│                        │
│    │      │日          │            │10,000元      │  230至233頁）  │                        │
│    │      │            │            │台灣郵政      │2.歷史交易清單（│                        │
│    │      │            │            │00000000000000│  巳○○詐騙集團│                        │
│    │      │            │            │賴尚緯        │  人頭帳戶一覽表│                        │
│    │      │            │            │5,000元       │  第45、51、92頁│                        │
│    │      │            │            │台灣郵政      │  ）            │                        │
│    │      │            │            │00000000000000│                │                        │
│    │      │            │            │呂文彬        │                │                        │
│    │      │            │            │10,000元      │                │                        │
│    │      │            │            │共25,000元    │                │                        │
├──┼───┼──────┼──────┼───────┼────────┼────────────┤
│6   │蕭坤成│95年7 月12日│同上        │台灣郵政      │1.證人蕭坤成於警│同上                    │
│    │      │、同年月26日│            │00000000000000│  詢中之證述。（│                        │
│    │      │、同年月31日│            │賴尚緯        │  證人筆錄卷五第│                        │
│    │      │            │            │18,500元      │  219至222頁）  │                        │
│    │      │            │            │台灣郵政      │2.歷史交易清單（│                        │
│    │      │            │            │00000000000000│  巳○○詐騙集團│                        │
│    │      │            │            │賴尚緯        │  人頭帳戶一覽表│                        │
│    │      │            │            │13,500元      │  第45、51、92頁│                        │
│    │      │            │            │台灣郵政      │  ）            │                        │
│    │      │            │            │00000000000000│                │                        │
│    │      │            │            │余素月        │                │                        │
│    │      │            │            │15,000元      │                │                        │
│    │      │            │            │台灣郵政      │                │                        │
│    │      │            │            │00000000000000│                │                        │
│    │      │            │            │吳文彬        │                │                        │
│    │      │            │            │5,000元       │                │                        │
│    │      │            │            │共52,000元    │                │                        │
├──┼───┼──────┼──────┼───────┼────────┼────────────┤
│7   │李安邦│95年7 月13日│同上        │台灣郵政      │1.證人李安邦於警│同上                    │
│    │      │            │            │00000000000000│  詢中之證述。（│                        │
│    │      │            │            │涂銘玲        │  證人筆錄卷五第│                        │
│    │      │            │            │3000元        │  141至143頁）  │                        │
│    │      │            │            │              │2.歷史交易清單  │                        │
│    │      │            │            │              │  （巳○○詐騙集│                        │
│    │      │            │            │              │  團人頭帳戶一覽│                        │
│    │      │            │            │              │  表第92頁）    │                        │
├──┼───┼──────┼──────┼───────┼────────┼────────────┤
│8   │林金蓮│95年7 月13日│同上        │台灣郵政      │1.證人林金蓮於警│同上                    │
│    │      │            │            │00000000000000│  詢中之證述。（│                        │
│    │      │            │            │涂銘玲        │  警三第30至32頁│                        │
│    │      │            │            │1,900元       │  ）            │                        │
│    │      │            │            │              │2.歷史交易清單  │                        │
│    │      │            │            │              │ （巳○○詐騙集 │                        │
│    │      │            │            │              │  團人頭帳戶一覽│                        │
│    │      │            │            │              │  表第92頁）    │                        │
├──┼───┼──────┼──────┼───────┼────────┼────────────┤
│9   │王美蘭│95年7 月14日│同上        │台灣郵政      │1.證人王美蘭於警│同上                    │
│    │      │、同年月20日│            │00000000000000│  詢中之證述。（│                        │
│    │      │、同年8 月1 │            │涂銘玲        │  證人筆錄卷五第│                        │
│    │      │日          │            │4000元        │  99至102頁）   │                        │
│    │      │            │            │台灣郵政      │2.歷史交易清單  │                        │
│    │      │            │            │00000000000000│ （巳○○詐騙集 │                        │
│    │      │            │            │涂銘玲        │  團人頭帳戶一覽│                        │
│    │      │            │            │13,000元      │  表第51、92、93│                        │
│    │      │            │            │台灣郵政      │  頁）          │                        │
│    │      │            │            │00000000000000│                │                        │
│    │      │            │            │吳文彬        │                │                        │
│    │      │            │            │20,000元      │                │                        │
│    │      │            │            │共37,000元    │                │                        │
├──┼───┼──────┼──────┼───────┼────────┼────────────┤
│10  │林昆民│95年7 月14日│同上        │台灣郵政      │1.證人林昆民於警│同上                    │
│    │      │            │            │00000000000000│  詢中之證述。（│                        │
│    │      │            │            │涂銘玲        │  證人筆錄卷三第│                        │
│    │      │            │            │3000元        │  27至29頁）    │                        │
│    │      │            │            │              │2.歷史交易清單  │                        │
│    │      │            │            │              │  （巳○○詐騙集│                        │
│    │      │            │            │              │  團人頭帳戶一覽│                        │
│    │      │            │            │              │  表第92頁）    │                        │
├──┼───┼──────┼──────┼───────┼────────┼────────────┤
│11  │呂足  │95年7 月20日│同上        │台灣郵政      │1.證人呂足於警  │同上                    │
│    │      │、同年月21日│            │00000000000000│  詢中之證述。（│                        │
│    │      │            │            │涂銘玲        │  證人筆錄卷三第│                        │
│    │      │            │            │5000元        │  113至115頁）  │                        │
│    │      │            │            │台灣郵政      │2.歷史交易清單（│                        │
│    │      │            │            │00000000000000│  巳○○詐騙集團│                        │
│    │      │            │            │賴尚緯        │  人頭帳戶一覽表│                        │
│    │      │            │            │16,000元      │  第46、93頁）  │                        │
│    │      │            │            │共21,000元    │                │                        │
├──┼───┼──────┼──────┼───────┼────────┼────────────┤
│12  │李念潔│95年7 月20日│同上        │台灣郵政      │1.證人李念潔於警│同上                    │
│    │      │            │            │00000000000000│  詢中之證述。（│                        │
│    │      │            │            │涂銘玲        │  證人筆錄卷三第│                        │
│    │      │            │            │3000元        │  17至19頁）    │                        │
│    │      │            │            │              │2.歷史交易清單（│                        │
│    │      │            │            │              │  巳○○詐騙集團│                        │
│    │      │            │            │              │  人頭帳戶一覽表│                        │
│    │      │            │            │              │  第93頁）      │                        │
├──┼───┼──────┼──────┼───────┼────────┼────────────┤
│13  │蔡惠雯│95年7 月20日│同上        │台灣郵政      │1.證人蔡惠雯於警│黃梓玲共同犯詐欺取財罪，│
│    │      │、同年月21日│            │00000000000000│  詢中之證述。（│累犯，處有期徒刑壹年，減│
│    │      │、同年8 月4 │            │涂銘玲        │  證人筆錄卷四第│為有期徒刑陸月，扣案之門│
│    │      │日、同年月7 │            │56,800元      │  204至206頁）  │號0000000000號│
│    │      │日          │            │台灣郵政      │2.歷史交易清單（│、0000000000號│
│    │      │            │            │00000000000000│  巳○○詐騙集團│、0000000000號│
│    │      │            │            │涂銘玲        │  人頭帳戶一覽表│、0000000000號│
│    │      │            │            │100,000元     │  第93、53、52頁│行動電話、PANTECH 廠牌行│
│    │      │            │            │台灣郵政      │  ）            │動電話（均不含SIM 卡）各│
│    │      │            │            │00000000000000│                │壹支均沒收。            │
│    │      │            │            │余素月        │                │                        │
│    │      │            │            │3,6000元      │                │                        │
│    │      │            │            │台灣郵政      │                │                        │
│    │      │            │            │00000000000000│                │                        │
│    │      │            │            │吳文彬        │                │                        │
│    │      │            │            │27,100元      │                │                        │
│    │      │            │            │共219,900元   │                │                        │
├──┼───┼──────┼──────┼───────┼────────┼────────────┤
│14  │鍾慶明│95年7 月20日│同上        │台灣郵政      │1.證人鍾慶明於警│黃梓玲共同犯詐欺取財罪，│
│    │      │            │            │00000000000000│  詢中之證述。（│累犯，處有期徒刑陸月，減│
│    │      │            │            │涂銘玲        │  證人筆錄卷五第│為有期徒刑參月，扣案之門│
│    │      │            │            │6,000元       │  187至189頁）  │號0000000000號│
│    │      │            │            │              │2.歷史交易清單（│、0000000000號│
│    │      │            │            │              │  巳○○詐騙集團│、0000000000號│
│    │      │            │            │              │  人頭帳戶一覽表│、0000000000號│
│    │      │            │            │              │  第93頁）      │行動電話、PANTECH 廠牌行│
│    │      │            │            │              │                │動電話（均不含SIM 卡）各│
│    │      │            │            │              │                │壹支均沒收。            │
├──┼───┼──────┼──────┼───────┼────────┼────────────┤
│15  │林俊傑│95年7 月21日│同上        │台灣郵政      │1.證人林俊傑於警│同上                    │
│    │      │、同年月28日│            │00000000000000│  詢中之證述。（│                        │
│    │      │            │            │賴尚緯        │  證人筆錄卷三第│                        │
│    │      │            │            │12,000元      │  118至120頁）  │                        │
│    │      │            │            │台灣郵政      │2.歷史交易清單（│                        │
│    │      │            │            │00000000000000│  巳○○詐騙集團│                        │
│    │      │            │            │賴尚緯        │  人頭帳戶一覽表│                        │
│    │      │            │            │36,000元      │  第45、46頁）  │                        │
│    │      │            │            │共48,000元    │                │                        │
├──┼───┼──────┼──────┼───────┼────────┼────────────┤
│16  │邱妍樺│95年7 月21日│同上        │彰化銀行      │1.證人邱妍樺於警│同上                    │
│    │      │            │            │00000000000   │  詢中之證述。（│                        │
│    │      │            │            │王嘉瑋        │  證人筆錄卷一第│                        │
│    │      │            │            │75,000元      │  131至134頁）  │                        │
│    │      │            │            │              │2.彰化銀行存款憑│                        │
│    │      │            │            │              │  條（證人筆錄卷│                        │
│    │      │            │            │              │  一第135頁）   │                        │
│    │      │            │            │              │3.大榮貨運托運單│                        │
├──┼───┼──────┼──────┼───────┼────────┼────────────┤
│17  │林雅婷│95年7 月26日│同上        │台灣郵政      │1.證人林雅婷於警│同上                    │
│    │      │            │            │00000000000000│  詢中之證述。（│                        │
│    │      │            │            │賴尚緯        │  證人筆錄卷五第│                        │
│    │      │            │            │38,600元      │  198至200頁）  │                        │
│    │      │            │            │              │2.歷史交易清單（│                        │
│    │      │            │            │              │  巳○○詐騙集團│                        │
│    │      │            │            │              │  人頭帳戶一覽表│                        │
│    │      │            │            │              │  第46頁）      │                        │
├──┼───┼──────┼──────┼───────┼────────┼────────────┤
│18  │廖佳珍│95年7 月26日│同上        │台灣郵政      │1.證人廖佳珍於警│同上                    │
│    │      │、同年月28日│            │00000000000000│  詢中之證述。（│                        │
│    │      │            │            │賴尚緯        │  證人筆錄卷四第│                        │
│    │      │            │            │6,000元       │  114至116頁）  │                        │
│    │      │            │            │台灣郵政      │2.歷史交易清單（│                        │
│    │      │            │            │00000000000000│  巳○○詐騙集團│                        │
│    │      │            │            │賴尚緯        │  人頭帳戶一覽表│                        │
│    │      │            │            │15,000元      │  第46頁）      │                        │
│    │      │            │            │台灣郵政      │                │                        │
│    │      │            │            │00000000000000│                │                        │
│    │      │            │            │賴尚緯        │                │                        │
│    │      │            │            │5,000元       │                │                        │
│    │      │            │            │共26,000元    │                │                        │
├──┼───┼──────┼──────┼───────┼────────┼────────────┤
│19  │謝雅惠│95年7 月26日│同上        │台灣郵政      │1.證人謝雅惠於警│同上                    │
│    │      │            │            │00000000000000│  詢中之證述。（│                        │
│    │      │            │            │賴尚緯        │  證人筆錄卷四第│                        │
│    │      │            │            │10,000元      │  247至248頁）  │                        │
│    │      │            │            │台灣郵政      │2.歷史交易清單（│                        │
│    │      │            │            │00000000000000│  巳○○詐騙集團│                        │
│    │      │            │            │賴尚緯        │  人頭帳戶一覽表│                        │
│    │      │            │            │15,000元      │  第46頁）      │                        │
├──┼───┼──────┼──────┼───────┼────────┼────────────┤
│20  │洪錫華│95年7 月27日│同上        │台灣郵政      │1.證人洪錫華於警│同上                    │
│    │      │、同年月31日│            │00000000000000│  詢中之證述。（│                        │
│    │      │            │            │賴尚緯        │  證人筆錄卷三第│                        │
│    │      │            │            │4,000元       │  48至50頁）    │                        │
│    │      │            │            │台灣郵政      │2.歷史交易清單（│                        │
│    │      │            │            │00000000000000│  巳○○詐騙集團│                        │
│    │      │            │            │吳文彬        │  人頭帳戶一覽表│                        │
│    │      │            │            │12,800元      │  第46、51頁）  │                        │
│    │      │            │            │共16,800元    │                │                        │
├──┼───┼──────┼──────┼───────┼────────┼────────────┤
│21  │許錕麟│95年7 月27日│同上        │台灣郵政      │1.證人許錕麟於警│同上                    │
│    │      │、8 月1 日  │            │00000000000000│  詢中之證述。（│                        │
│    │      │            │            │賴尚緯        │  證人筆錄卷三第│                        │
│    │      │            │            │6,000元       │  127至129頁）  │                        │
│    │      │            │            │台灣郵政      │2.歷史交易清單（│                        │
│    │      │            │            │00000000000000│  巳○○詐騙集團│                        │
│    │      │            │            │吳文彬        │  人頭帳戶一覽表│                        │
│    │      │            │            │12,000元      │  第46、51頁）  │                        │
├──┼───┼──────┼──────┼───────┼────────┼────────────┤
│22  │譚慈貞│95年7 月28日│同上        │台灣郵政      │1.證人譚慈貞於警│同上                    │
│    │      │、同年8 月1 │            │00000000000000│  詢中之證述。（│                        │
│    │      │日          │            │賴尚緯        │  證人筆錄卷三第│                        │
│    │      │            │            │1,2000元      │  142至145頁）  │                        │
│    │      │            │            │台灣郵政      │2.歷史交易清單（│                        │
│    │      │            │            │00000000000000│  巳○○詐騙集團│                        │
│    │      │            │            │余素月        │  人頭帳戶一覽表│                        │
│    │      │            │            │20,000元      │  第53頁）      │                        │
│    │      │            │            │共32,000元    │                │                        │
├──┼───┼──────┼──────┼───────┼────────┼────────────┤
│23  │張志剛│95年7 月31日│同上        │台灣郵政      │1.證人張志剛於警│同上                    │
│    │      │            │            │00000000000000│  詢中之證述。（│                        │
│    │      │            │            │吳文彬        │  證人筆錄卷五第│                        │
│    │      │            │            │3,000元       │  128至130頁）  │                        │
│    │      │            │            │              │2.歷史交易清單（│                        │
│    │      │            │            │              │  巳○○詐騙集團│                        │
│    │      │            │            │              │  人頭帳戶一覽表│                        │
│    │      │            │            │              │  第51頁）      │                        │
├──┼───┼──────┼──────┼───────┼────────┼────────────┤
│24  │曾莨淞│95年8 月1 日│同上        │台灣郵政      │1.證人曾莨淞於警│同上                    │
│    │      │            │            │00000000000000│  詢中之證述。（│                        │
│    │      │            │            │吳文彬        │  警卷三第14至16│                        │
│    │      │            │            │7,000元       │  頁）          │                        │
│    │      │            │            │              │2.歷史交易清單、│                        │
│    │      │            │            │              │  郵政國內匯款單│                        │
│    │      │            │            │              │  （巳○○詐騙集│                        │
│    │      │            │            │              │  團人頭帳戶一覽│                        │
│    │      │            │            │              │  表第51頁、警卷│                        │
│    │      │            │            │              │  三第17頁）    │                        │
├──┼───┼──────┼──────┼───────┼────────┼────────────┤
│25  │徐明弘│95年8 月1 日│同上        │台灣郵政      │1.證人徐明弘於警│同上                    │
│    │      │            │            │00000000000000│  詢中之證述。（│                        │
│    │      │            │            │吳文彬        │  證人筆錄卷三第│                        │
│    │      │            │            │8,000元       │  103至106頁）  │                        │
│    │      │            │            │              │2.歷史交易清單（│                        │
│    │      │            │            │              │  巳○○詐騙集團│                        │
│    │      │            │            │              │  人頭帳戶一覽表│                        │
│    │      │            │            │              │  第51頁）      │                        │
├──┼───┼──────┼──────┼───────┼────────┼────────────┤
│26  │徐意玫│95年8 月1 日│同上        │台灣郵政      │1.證人徐意玫於警│同上                    │
│    │      │            │            │00000000000000│  詢中之證述。（│                        │
│    │      │            │            │吳文彬        │  警P132﹝偵同  │                        │
│    │      │            │            │4,000元       │  P163﹞）      │                        │
│    │      │            │            │              │2.歷史交易清單（│                        │
│    │      │            │            │              │  巳○○詐騙集團│                        │
│    │      │            │            │              │  人頭帳戶一覽表│                        │
│    │      │            │            │              │  P51）         │                        │
├──┼───┼──────┼──────┼───────┼────────┼────────────┤
│27  │潘建富│95年8 月1 日│同上        │台灣郵政      │1.證人潘建富於警│黃梓玲共同犯詐欺取財罪，│
│    │      │、同年月2 日│            │00000000000000│  詢中之證述。（│累犯，處有期徒刑拾月，減│
│    │      │、同年月4 日│            │余素月        │  證人筆錄卷四第│為有期徒刑伍月，扣案之門│
│    │      │            │            │29,800元      │  223至225頁）  │號0000000000號│
│    │      │            │            │台灣郵政      │2.歷史交易清單（│、0000000000號│
│    │      │            │            │00000000000000│  巳○○詐騙集團│、0000000000號│
│    │      │            │            │余素月        │  人頭帳戶一覽表│、0000000000號│
│    │      │            │            │40,000元      │  第53、55頁）  │行動電話、PANTECH 廠牌行│
│    │      │            │            │台灣郵政      │                │動電話（均不含SIM 卡）各│
│    │      │            │            │00000000000000│                │壹支均沒收。            │
│    │      │            │            │潘柔庭        │                │                        │
│    │      │            │            │100,000元     │                │                        │
│    │      │            │            │共169,800元   │                │                        │
├──┼───┼──────┼──────┼───────┼────────┼────────────┤
│28  │賴秉慶│95年8 月1 日│同上        │台灣郵政      │1.證人賴秉慶於警│同上                    │
│    │      │、同年月7 日│            │00000000000000│  詢中之證述。（│                        │
│    │      │            │            │余素月        │  警卷三第66至70│                        │
│    │      │            │            │5,000元       │  頁）          │                        │
│    │      │            │            │台灣郵政      │2.歷史交易清單（│                        │
│    │      │            │            │00000000000000│  巳○○詐騙集團│                        │
│    │      │            │            │潘柔庭        │  人頭帳戶一覽表│                        │
│    │      │            │            │29,800元      │  第52、53、55頁│                        │
│    │      │            │            │台灣郵政      │  ）            │                        │
│    │      │            │            │00000000000000│                │                        │
│    │      │            │            │潘柔庭        │                │                        │
│    │      │            │            │40,000元      │                │                        │
│    │      │            │            │台灣郵政      │                │                        │
│    │      │            │            │00000000000000│                │                        │
│    │      │            │            │吳文彬        │                │                        │
│    │      │            │            │20,000元      │                │                        │
│    │      │            │            │帳號不詳      │                │                        │
│    │      │            │            │80,000元      │                │                        │
│    │      │            │            │共174,800元   │                │                        │
├──┼───┼──────┼──────┼───────┼────────┼────────────┤
│29  │尤燕飛│95年8 月2 日│同上        │台灣郵政      │1.證人尤燕飛於警│黃梓玲共同犯詐欺取財罪，│
│    │      │            │            │00000000000000│  詢中之證述。（│累犯，處有期徒刑陸月，減│
│    │      │            │            │吳文彬        │  警三P20﹝偵同 │為有期徒刑參月，扣案之門│
│    │      │            │            │4,000元       │  P218﹞）      │號0000000000號│
│    │      │            │            │              │2.歷史交易清單（│、0000000000號│
│    │      │            │            │              │  巳○○詐騙集團│、0000000000號│
│    │      │            │            │              │  人頭帳戶一覽表│、0000000000號│
│    │      │            │            │              │  P51）         │行動電話、PANTECH 廠牌行│
│    │      │            │            │              │                │動電話（均不含SIM 卡）各│
│    │      │            │            │              │                │壹支均沒收。            │
├──┼───┼──────┼──────┼───────┼────────┼────────────┤
│30  │洪國團│95年8 月2 日│同上        │台灣郵政      │1.證人洪國團於警│同上                    │
│    │      │            │            │00000000000000│  詢中之證述。（│                        │
│    │      │            │            │吳文彬        │  證人筆錄卷五第│                        │
│    │      │            │            │8,000元       │  156至158頁）  │                        │
│    │      │            │            │              │2.歷史交易清單（│                        │
│    │      │            │            │              │  巳○○詐騙集團│                        │
│    │      │            │            │              │  人頭帳戶一覽表│                        │
│    │      │            │            │              │  第51頁）      │                        │
├──┼───┼──────┼──────┼───────┼────────┼────────────┤
│31  │車世傳│95年8 月3 日│同上        │台灣郵政      │1.證人車世傳於警│同上                    │
│    │      │、同年月8 日│            │00000000000000│  詢中之證述。（│                        │
│    │      │、同年月9 日│            │吳文彬        │  證人筆錄卷三第│                        │
│    │      │            │            │7,000元       │  88至91頁）    │                        │
│    │      │            │            │台灣郵政      │2.歷史交易清單（│                        │
│    │      │            │            │00000000000000│  巳○○詐騙集團│                        │
│    │      │            │            │余素月        │  人頭帳戶一覽表│                        │
│    │      │            │            │28,600元      │  第52、53、40頁│                        │
│    │      │            │            │台灣郵政      │  ）            │                        │
│    │      │            │            │00000000000000│                │                        │
│    │      │            │            │洪國團        │                │                        │
│    │      │            │            │40,000元      │                │                        │
├──┼───┼──────┼──────┼───────┼────────┼────────────┤
│32  │劉家碩│95年8 月3 日│同上        │台灣郵政      │1.證人劉家碩於警│同上                    │
│    │      │、同年月4 日│            │00000000000000│  詢中之證述。（│                        │
│    │      │            │            │余素月        │  證人筆錄卷四第│                        │
│    │      │            │            │5,000元       │  95至97頁）    │                        │
│    │      │            │            │台灣郵政      │2.歷史交易清單（│                        │
│    │      │            │            │00000000000000│  巳○○詐騙集團│                        │
│    │      │            │            │余素月        │  人頭帳戶一覽表│                        │
│    │      │            │            │20,000元      │  第53頁）      │                        │
│    │      │            │            │台灣郵政      │                │                        │
│    │      │            │            │00000000000000│                │                        │
│    │      │            │            │余素月        │                │                        │
│    │      │            │            │13,000元      │                │                        │
│    │      │            │            │共38,000元    │                │                        │
├──┼───┼──────┼──────┼───────┼────────┼────────────┤
│33  │呂文孝│95年8 月4 日│同上        │台灣郵政      │1.證人呂文孝於警│同上                    │
│    │      │            │            │00000000000000│  詢中之證述。（│                        │
│    │      │            │            │吳文彬        │  證人筆錄卷三第│                        │
│    │      │            │            │8,000元       │  34至37頁）    │                        │
│    │      │            │            │              │2.歷史交易清單（│                        │
│    │      │            │            │              │  巳○○詐騙集團│                        │
│    │      │            │            │              │  人頭帳戶一覽表│                        │
│    │      │            │            │              │  第52頁）      │                        │
├──┼───┼──────┼──────┼───────┼────────┼────────────┤
│34  │顏慶瑯│95年8 月4 日│同上        │台灣郵政      │1.證人顏慶瑯於警│同上                    │
│    │      │            │            │00000000000000│  詢中之證述。（│                        │
│    │      │            │            │吳文彬        │  警卷三第18至20│                        │
│    │      │            │            │15,000元      │  頁）          │                        │
│    │      │            │            │              │2.歷史交易清單（│                        │
│    │      │            │            │              │  巳○○詐騙集團│                        │
│    │      │            │            │              │  人頭帳戶一覽表│                        │
│    │      │            │            │              │  第52頁）      │                        │
├──┼───┼──────┼──────┼───────┼────────┼────────────┤
│35  │邱瑞美│95年8 月4 日│同上        │台灣郵政      │1.證人邱瑞美於警│同上                    │
│    │      │、同年月8 日│            │00000000000000│  詢中之證述。（│                        │
│    │      │            │            │吳文彬        │  證人筆錄卷三第│                        │
│    │      │            │            │2,000元       │  147至150頁）  │                        │
│    │      │            │            │台灣郵政      │2.歷史交易清單（│                        │
│    │      │            │            │00000000000000│  巳○○詐騙集團│                        │
│    │      │            │            │吳文彬        │  人頭帳戶一覽表│                        │
│    │      │            │            │10,000元      │  第52頁）      │                        │
├──┼───┼──────┼──────┼───────┼────────┼────────────┤
│36  │高培豐│95年8 月4 日│同上        │台灣郵政      │1.證人高培豐於警│同上                    │
│    │      │            │            │00000000000000│  詢中之證述。（│                        │
│    │      │            │            │余素月        │  證人筆錄卷三第│                        │
│    │      │            │            │8,000元       │  83至85頁）    │                        │
│    │      │            │            │台灣郵政      │2.歷史交易清單（│                        │
│    │      │            │            │00000000000000│  巳○○詐騙集團│                        │
│    │      │            │            │余素月        │  人頭帳戶一覽表│                        │
│    │      │            │            │24,000元      │  第53頁）      │                        │
├──┼───┼──────┼──────┼───────┼────────┼────────────┤
│37  │黃國龍│95年8 月4 日│同上        │台灣郵政      │1.證人黃國龍於警│同上                    │
│    │      │            │            │00000000000000│  詢中之證述。（│                        │
│    │      │            │            │吳文彬        │  證人筆錄卷四第│                        │
│    │      │            │            │3,000元       │  207至209頁）  │                        │
│    │      │            │            │              │2.歷史交易清單（│                        │
│    │      │            │            │              │  巳○○詐騙集團│                        │
│    │      │            │            │              │  人頭帳戶一覽表│                        │
│    │      │            │            │              │  第52頁）      │                        │
├──┼───┼──────┼──────┼───────┼────────┼────────────┤
│38  │馬忠義│95年8 月7 日│同上        │台灣郵政      │1.證人馬忠義於警│同上                    │
│    │      │、同年月8 日│            │00000000000000│  詢中之證述。（│                        │
│    │      │            │            │吳文彬        │  證人筆錄卷五第│                        │
│    │      │            │            │4,000元       │  153 至155 頁）│                        │
│    │      │            │            │台灣郵政      │2.歷史交易清單（│                        │
│    │      │            │            │00000000000000│  巳○○詐騙集團│                        │
│    │      │            │            │吳文彬        │  人頭帳戶一覽表│                        │
│    │      │            │            │6,600元       │  第52頁）      │                        │
│    │      │            │            │台灣郵政      │                │                        │
│    │      │            │            │00000000000000│                │                        │
│    │      │            │            │吳文彬        │                │                        │
│    │      │            │            │5,000元       │                │                        │
├──┼───┼──────┼──────┼───────┼────────┼────────────┤
│39  │謝國重│95年8 月7 日│同上        │台灣郵政      │1.證人謝國重於警│同上                    │
│    │      │            │            │00000000000000│  詢中之證述。（│                        │
│    │      │            │            │吳文彬        │  證人筆錄卷四第│                        │
│    │      │            │            │5,000元       │  252至254頁）  │                        │
│    │      │            │            │              │2.歷史交易清單（│                        │
│    │      │            │            │              │  巳○○詐騙集團│                        │
│    │      │            │            │              │  人頭帳戶一覽表│                        │
│    │      │            │            │              │  第52頁）      │                        │
├──┼───┼──────┼──────┼───────┼────────┼────────────┤
│40  │羅富元│95年8 月9 日│同上        │台灣郵政      │1.證人羅富元於警│同上                    │
│    │      │、同年月11日│            │00000000000000│  詢中之證述。（│                        │
│    │      │            │            │吳文彬        │  證人筆錄卷五第│                        │
│    │      │            │            │6,000元       │  194至196頁）  │                        │
│    │      │            │            │台灣郵政      │2.歷史交易清單（│                        │
│    │      │            │            │00000000000000│  巳○○詐騙集團│                        │
│    │      │            │            │潘柔庭        │  人頭帳戶一覽表│                        │
│    │      │            │            │5,000元       │  第52、55頁）  │                        │
│    │      │            │            │共11,000元    │                │                        │
├──┼───┼──────┼──────┼───────┼────────┼────────────┤
│41  │黃彥誌│95年8 月10日│同上        │台灣郵政      │1.證人黃彥誌於警│同上                    │
│    │      │、同年月14日│            │00000000000000│  詢中之證述。（│                        │
│    │      │、同年月15日│            │洪國團        │  證人筆錄卷三第│                        │
│    │      │            │            │8,000元       │  51至54頁）    │                        │
│    │      │            │            │台灣郵政      │2.歷史交易清單（│                        │
│    │      │            │            │00000000000000│  巳○○詐騙集團│                        │
│    │      │            │            │潘柔庭        │  人頭帳戶一覽表│                        │
│    │      │            │            │24,800元      │  第40頁）      │                        │
│    │      │            │            │台灣郵政      │                │                        │
│    │      │            │            │000000000000  │                │                        │
│    │      │            │            │吳坤育        │                │                        │
│    │      │            │            │35,000元      │                │                        │
│    │      │            │            │共67,800元    │                │                        │
├──┼───┼──────┼──────┼───────┼────────┼────────────┤
│42  │魏樹民│95年8 月10日│同上        │台灣郵政      │1.證人魏樹民於警│同上                    │
│    │      │            │            │00000000000000│  詢中之證述。（│                        │
│    │      │            │            │洪國團        │  警卷三第6至8頁│                        │
│    │      │            │            │4,000元       │  頁）          │                        │
│    │      │            │            │              │2.歷史交易清單（│                        │
│    │      │            │            │              │  巳○○詐騙集團│                        │
│    │      │            │            │              │  人頭帳戶一覽表│                        │
│    │      │            │            │              │  第40頁）      │                        │
├──┼───┼──────┼──────┼───────┼────────┼────────────┤
│43  │段蘭萍│95年8 月10日│同上        │台灣郵政      │1.證人段蘭萍於警│同上                    │
│    │      │            │            │00000000000000│  詢中之證述。（│                        │
│    │      │            │            │洪國團        │  警卷三第10至12│                        │
│    │      │            │            │8,000元       │  頁）          │                        │
│    │      │            │            │              │2.歷史交易清單（│                        │
│    │      │            │            │              │  巳○○詐騙集團│                        │
│    │      │            │            │              │  人頭帳戶一覽表│                        │
│    │      │            │            │              │  第40頁）      │                        │
├──┼───┼──────┼──────┼───────┼────────┼────────────┤
│44  │朱玉梅│95年8 月14日│同上        │台灣郵政      │1.證人朱玉梅於警│同上                    │
│    │      │、同年月15日│            │00000000000000│  詢中之證述。（│                        │
│    │      │            │            │潘柔庭        │  證人筆錄卷三第│                        │
│    │      │            │            │6,000元       │  39至42頁）    │                        │
│    │      │            │            │台灣郵政      │2.歷史交易清單、│                        │
│    │      │            │            │00000000000   │  存入憑證（羅天│                        │
│    │      │            │            │吳坤育        │  福詐騙集團人頭│                        │
│    │      │            │            │29,600元      │  帳戶一覽表第55│                        │
│    │      │            │            │台灣郵政      │  頁、證人筆錄卷│                        │
│    │      │            │            │000000000000  │  三第43頁）    │                        │
│    │      │            │            │吳坤育        │                │                        │
│    │      │            │            │25,000元      │                │                        │
│    │      │            │            │共60,600元    │                │                        │
├──┼───┼──────┼──────┼───────┼────────┼────────────┤
│45  │胡忠文│95年8月14日 │同上        │台灣郵政      │1.證人胡忠文於警│同上                    │
│    │      │            │            │00000000000000│  詢中之證述。（│                        │
│    │      │            │            │潘柔庭        │  證人筆錄卷三第│                        │
│    │      │            │            │4,000元       │  96至98頁）    │                        │
│    │      │            │            │              │2.歷史交易清單（│                        │
│    │      │            │            │              │  巳○○詐騙集團│                        │
│    │      │            │            │              │  人頭帳戶一覽表│                        │
│    │      │            │            │              │  第55頁）      │                        │
├──┼───┼──────┼──────┼───────┼────────┼────────────┤
│46  │曾嘉玲│95年8 月14日│同上        │台灣郵政      │1.證人曾嘉玲於警│同上                    │
│    │      │            │            │00000000000000│  詢中之證述。（│                        │
│    │      │            │            │潘柔庭        │  證人筆錄卷四第│                        │
│    │      │            │            │4,000元       │  62至64頁）    │                        │
│    │      │            │            │台灣郵政      │2.歷史交易清單（│                        │
│    │      │            │            │00000000000000│  巳○○詐騙集團│                        │
│    │      │            │            │潘柔庭        │  人頭帳戶一覽表│                        │
│    │      │            │            │2,000元       │  第55頁）      │                        │
├──┼───┼──────┼──────┼───────┼────────┼────────────┤
│47  │林美玲│95年9 月中旬│同上        │彰化銀行      │1.證人林美玲於警│同上                    │
│    │      │之某日      │            │00000000000000│  詢中之證述。（│                        │
│    │      │            │            │8,000元       │  警卷三第60至62│                        │
│    │      │            │            │戶名不詳      │  頁            │                        │
│    │      │            │            │              │2.歷史交易清單（│                        │
│    │      │            │            │              │  巳○○詐騙集團│                        │
│    │      │            │            │              │  人頭帳戶一覽表│                        │
│    │      │            │            │              │  第118頁）     │                        │
└──┴───┴──────┴──────┴───────┴────────┴────────────┘
附表四被告己○○部分
┌──┬───┬──────┬──────┬───────┬────────┬────────────┐
│編號│被害人│犯罪時間    │詐欺手法    │匯入帳戶/戶名/│證據名稱及出處  │主文                    │
│    │      │            │            │金額（新台幣）│                │                        │
├──┼───┼──────┼──────┼───────┼────────┼────────────┤
│1   │邱秀梅│95年7 月5 日│同上        │新竹商銀      │1.證人邱秀梅於警│己○○共同犯詐欺取財罪，│
│    │      │、同年月6日 │            │0000000000    │  詢中之證述。（│處有期徒刑壹年貳月，減為│
│    │      │、同年月7日 │            │陳丕順        │  警卷三第36至第│有期徒刑柒月，扣案之門號│
│    │      │、同年月10日│            │8,000元       │  39頁）        │0000000000號、│
│    │      │、同年月11日│            │復華商銀桃園分│2.ATM交易查詢單 │0000000000號、│
│    │      │、同年月13日│            │行            │  、郵政匯款單、│0000000000號、│
│    │      │            │            │0000000000000 │  銀行存款憑條、│0000000000號行│
│    │      │            │            │江震東        │ （警卷三第40至 │動電話、PANTECH 廠牌行動│
│    │      │            │            │40,000元      │  43頁 ）       │電話（均不含SIM 卡）各壹│
│    │      │            │            │新竹商銀      │                │支均沒收。              │
│    │      │            │            │0000000000000 │                │                        │
│    │      │            │            │涂銘玲        │                │                        │
│    │      │            │            │29,800元      │                │                        │
│    │      │            │            │復華商銀桃園分│                │                        │
│    │      │            │            │行            │                │                        │
│    │      │            │            │0000000000000 │                │                        │
│    │      │            │            │江震東        │                │                        │
│    │      │            │            │100,000元     │                │                        │
│    │      │            │            │新竹商銀      │                │                        │
│    │      │            │            │0000000000    │                │                        │
│    │      │            │            │陳丕順        │                │                        │
│    │      │            │            │27,300元      │                │                        │
│    │      │            │            │新竹商銀      │                │                        │
│    │      │            │            │0000000000    │                │                        │
│    │      │            │            │陳丕順        │                │                        │
│    │      │            │            │36,800元      │                │                        │
│    │      │            │            │新竹商銀      │                │                        │
│    │      │            │            │0000000000    │                │                        │
│    │      │            │            │涂銘玲        │                │                        │
│    │      │            │            │30,000元      │                │                        │
│    │      │            │            │台灣郵政      │                │                        │
│    │      │            │            │00000000000000│                │                        │
│    │      │            │            │涂銘玲        │                │                        │
│    │      │            │            │73,200元      │                │                        │
│    │      │            │            │共345,100元   │                │                        │
├──┼───┼──────┼──────┼───────┼────────┼────────────┤
│2   │葉秋燕│95年7 月7 日│同上        │台灣郵政      │1.證人葉秋燕於警│同上                    │
│    │      │、同年月10日│            │00000000000000│  詢中之證述。（│                        │
│    │      │、同年月10日│            │賴尚緯        │  證人筆錄卷第84│                        │
│    │      │            │            │159,000元     │  至87頁）      │                        │
│    │      │            │            │復華銀行      │2.歷史交易清單（│                        │
│    │      │            │            │0000000000000 │  巳○○詐騙集團│                        │
│    │      │            │            │江震東        │  人頭帳戶一覽表│                        │
│    │      │            │            │100,000元     │  第44、111頁） │                        │
│    │      │            │            │復華銀行      │                │                        │
│    │      │            │            │0000000000000 │                │                        │
│    │      │            │            │江震東        │                │                        │
│    │      │            │            │100,000元     │                │                        │
│    │      │            │            │共359,000     │                │                        │
├──┼───┼──────┼──────┼───────┼────────┼────────────┤
│3   │王福枝│95年7 月12日│同上        │台灣郵政      │1.證人王福枝於警│己○○共同犯詐欺取財罪，│
│    │      │            │            │00000000000000│  詢中之證述。（│處有期徒刑肆月，減為有期│
│    │      │            │            │賴尚緯        │  證人筆錄卷第11│徒刑貳月，扣案之門號○九│
│    │      │            │            │3,000元       │  4 至第116 頁）│00000000號、○九│
│    │      │            │            │              │2.歷史交易清單（│00000000號、○九│
│    │      │            │            │              │  巳○○詐騙集團│00000000號、○九│
│    │      │            │            │              │  人頭帳戶一覽表│00000000號行動電│
│    │      │            │            │              │  第45頁）      │話、PANTECH 廠牌行動電話│
│    │      │            │            │              │                │（均不含SIM 卡）各壹支均│
│    │      │            │            │              │                │沒收。                  │
├──┼───┼──────┼──────┼───────┼────────┼────────────┤
│4   │邵乾龍│95年7 月12日│同上        │台灣郵政      │1.證人邵乾龍於警│同上                    │
│    │      │            │            │00000000000000│  詢中之證述。（│                        │
│    │      │            │            │賴尚緯        │  證人筆錄卷第三│                        │
│    │      │            │            │8,000元       │  第44至第47頁）│                        │
│    │      │            │            │              │2.歷史交易清單（│                        │
│    │      │            │            │              │  巳○○詐騙集團│                        │
│    │      │            │            │              │  人頭帳戶一覽表│                        │
│    │      │            │            │              │  第45頁）      │                        │
├──┼───┼──────┼──────┼───────┼────────┼────────────┤
│5   │蔡文魁│95年7 月12日│同上        │台灣郵政      │1.證人蔡文魁於警│同上                    │
│    │      │、同年月26日│            │00000000000000│  詢中之證述。（│                        │
│    │      │、同年8 月1 │            │涂銘玲        │  證人筆錄卷四第│                        │
│    │      │日          │            │10,000元      │  230至233頁）  │                        │
│    │      │            │            │台灣郵政      │2.歷史交易清單（│                        │
│    │      │            │            │00000000000000│  巳○○詐騙集團│                        │
│    │      │            │            │賴尚緯        │  人頭帳戶一覽表│                        │
│    │      │            │            │5,000元       │  第45、51、92頁│                        │
│    │      │            │            │台灣郵政      │  ）            │                        │
│    │      │            │            │00000000000000│                │                        │
│    │      │            │            │呂文彬        │                │                        │
│    │      │            │            │10,000元      │                │                        │
│    │      │            │            │共25,000元    │                │                        │
├──┼───┼──────┼──────┼───────┼────────┼────────────┤
│6   │蕭坤成│95年7 月12日│同上        │台灣郵政      │1.證人蕭坤成於警│同上                    │
│    │      │、同年月26日│            │00000000000000│  詢中之證述。（│                        │
│    │      │、同年月31日│            │賴尚緯        │  證人筆錄卷五第│                        │
│    │      │            │            │18,500元      │  219至222頁）  │                        │
│    │      │            │            │台灣郵政      │2.歷史交易清單（│                        │
│    │      │            │            │00000000000000│  巳○○詐騙集團│                        │
│    │      │            │            │賴尚緯        │  人頭帳戶一覽表│                        │
│    │      │            │            │13,500元      │  第45、51、92頁│                        │
│    │      │            │            │台灣郵政      │  ）            │                        │
│    │      │            │            │00000000000000│                │                        │
│    │      │            │            │余素月        │                │                        │
│    │      │            │            │15,000元      │                │                        │
│    │      │            │            │台灣郵政      │                │                        │
│    │      │            │            │00000000000000│                │                        │
│    │      │            │            │吳文彬        │                │                        │
│    │      │            │            │5,000元       │                │                        │
│    │      │            │            │共52,000元    │                │                        │
├──┼───┼──────┼──────┼───────┼────────┼────────────┤
│7   │李安邦│95年7 月13日│同上        │台灣郵政      │1.證人李安邦於警│同上                    │
│    │      │            │            │00000000000000│  詢中之證述。（│                        │
│    │      │            │            │涂銘玲        │  證人筆錄卷五第│                        │
│    │      │            │            │3000元        │  141至143頁）  │                        │
│    │      │            │            │              │2.歷史交易清單  │                        │
│    │      │            │            │              │  （巳○○詐騙集│                        │
│    │      │            │            │              │  團人頭帳戶一覽│                        │
│    │      │            │            │              │  表第92頁）    │                        │
├──┼───┼──────┼──────┼───────┼────────┼────────────┤
│8   │林金蓮│95年7 月13日│同上        │台灣郵政      │1.證人林金蓮於警│同上                    │
│    │      │            │            │00000000000000│  詢中之證述。（│                        │
│    │      │            │            │涂銘玲        │  警三第30至32頁│                        │
│    │      │            │            │1,900元       │  ）            │                        │
│    │      │            │            │              │2.歷史交易清單  │                        │
│    │      │            │            │              │ （巳○○詐騙集 │                        │
│    │      │            │            │              │  團人頭帳戶一覽│                        │
│    │      │            │            │              │  表第92頁）    │                        │
├──┼───┼──────┼──────┼───────┼────────┼────────────┤
│9   │王美蘭│95年7 月14日│同上        │台灣郵政      │1.證人王美蘭於警│同上                    │
│    │      │、同年月20日│            │00000000000000│  詢中之證述。（│                        │
│    │      │、同年8 月1 │            │涂銘玲        │  證人筆錄卷五第│                        │
│    │      │日          │            │4000元        │  99至102頁）   │                        │
│    │      │            │            │台灣郵政      │2.歷史交易清單  │                        │
│    │      │            │            │00000000000000│ （巳○○詐騙集 │                        │
│    │      │            │            │涂銘玲        │  團人頭帳戶一覽│                        │
│    │      │            │            │13,000元      │  表第51、92、93│                        │
│    │      │            │            │台灣郵政      │  頁）          │                        │
│    │      │            │            │00000000000000│                │                        │
│    │      │            │            │吳文彬        │                │                        │
│    │      │            │            │20,000元      │                │                        │
│    │      │            │            │共37,000元    │                │                        │
├──┼───┼──────┼──────┼───────┼────────┼────────────┤
│10  │林昆民│95年7 月14日│同上        │台灣郵政      │1.證人林昆民於警│同上                    │
│    │      │            │            │00000000000000│  詢中之證述。（│                        │
│    │      │            │            │涂銘玲        │  證人筆錄卷三第│                        │
│    │      │            │            │3000元        │  27至29頁）    │                        │
│    │      │            │            │              │2.歷史交易清單  │                        │
│    │      │            │            │              │  （巳○○詐騙集│                        │
│    │      │            │            │              │  團人頭帳戶一覽│                        │
│    │      │            │            │              │  表第92頁）    │                        │
├──┼───┼──────┼──────┼───────┼────────┼────────────┤
│11  │呂足  │95年7 月20日│同上        │台灣郵政      │1.證人呂足於警  │同上                    │
│    │      │、同年月21日│            │00000000000000│  詢中之證述。（│                        │
│    │      │            │            │涂銘玲        │  證人筆錄卷三第│                        │
│    │      │            │            │5000元        │  113至115頁）  │                        │
│    │      │            │            │台灣郵政      │2.歷史交易清單（│                        │
│    │      │            │            │00000000000000│  巳○○詐騙集團│                        │
│    │      │            │            │賴尚緯        │  人頭帳戶一覽表│                        │
│    │      │            │            │16,000元      │  第46、93頁）  │                        │
│    │      │            │            │共21,000元    │                │                        │
├──┼───┼──────┼──────┼───────┼────────┼────────────┤
│12  │李念潔│95年7 月20日│同上        │台灣郵政      │1.證人李念潔於警│同上                    │
│    │      │            │            │00000000000000│  詢中之證述。（│                        │
│    │      │            │            │涂銘玲        │  證人筆錄卷三第│                        │
│    │      │            │            │3000元        │  17至19頁）    │                        │
│    │      │            │            │              │2.歷史交易清單（│                        │
│    │      │            │            │              │  巳○○詐騙集團│                        │
│    │      │            │            │              │  人頭帳戶一覽表│                        │
│    │      │            │            │              │  第93頁）      │                        │
├──┼───┼──────┼──────┼───────┼────────┼────────────┤
│13  │蔡惠雯│95年7 月20日│同上        │台灣郵政      │1.證人蔡惠雯於警│己○○共同犯詐欺取財罪，│
│    │      │、同年月21日│            │00000000000000│  詢中之證述。（│處有期徒刑拾月，減為有期│
│    │      │、同年8 月4 │            │涂銘玲        │  證人筆錄卷四第│徒刑伍月，扣案之門號○九│
│    │      │日、同年月7 │            │56,800元      │  204至206頁）  │00000000號、○九│
│    │      │日          │            │台灣郵政      │2.歷史交易清單（│00000000號、○九│
│    │      │            │            │00000000000000│  巳○○詐騙集團│00000000號、○九│
│    │      │            │            │涂銘玲        │  人頭帳戶一覽表│00000000號行動電│
│    │      │            │            │100,000元     │  第93、53、52頁│話、PANTECH 廠牌行動電話│
│    │      │            │            │台灣郵政      │  ）            │（均不含SIM 卡）各壹支均│
│    │      │            │            │00000000000000│                │沒收。                  │
│    │      │            │            │余素月        │                │                        │
│    │      │            │            │3,6000元      │                │                        │
│    │      │            │            │台灣郵政      │                │                        │
│    │      │            │            │00000000000000│                │                        │
│    │      │            │            │吳文彬        │                │                        │
│    │      │            │            │27,100元      │                │                        │
│    │      │            │            │共219,900元   │                │                        │
├──┼───┼──────┼──────┼───────┼────────┼────────────┤
│14  │鍾慶明│95年7 月20日│同上        │台灣郵政      │1.證人鍾慶明於警│己○○共同犯詐欺取財罪，│
│    │      │            │            │00000000000000│  詢中之證述。（│處有期徒刑肆月，減為有期│
│    │      │            │            │涂銘玲        │  證人筆錄卷五第│徒刑貳月，扣案之門號○九│
│    │      │            │            │6,000元       │  187至189頁）  │00000000號、○九│
│    │      │            │            │              │2.歷史交易清單（│00000000號、○九│
│    │      │            │            │              │  巳○○詐騙集團│00000000號、○九│
│    │      │            │            │              │  人頭帳戶一覽表│00000000號行動電│
│    │      │            │            │              │  第93頁）      │話、PANTECH 廠牌行動電話│
│    │      │            │            │              │                │（均不含SIM 卡）各壹支均│
│    │      │            │            │              │                │沒收。                  │
├──┼───┼──────┼──────┼───────┼────────┼────────────┤
│15  │林俊傑│95年7 月21日│同上        │台灣郵政      │1.證人林俊傑於警│同上                    │
│    │      │、同年月28日│            │00000000000000│  詢中之證述。（│                        │
│    │      │            │            │賴尚緯        │  證人筆錄卷三第│                        │
│    │      │            │            │12,000元      │  118至120頁）  │                        │
│    │      │            │            │台灣郵政      │2.歷史交易清單（│                        │
│    │      │            │            │00000000000000│  巳○○詐騙集團│                        │
│    │      │            │            │賴尚緯        │  人頭帳戶一覽表│                        │
│    │      │            │            │36,000元      │  第45、46頁）  │                        │
│    │      │            │            │共48,000元    │                │                        │
├──┼───┼──────┼──────┼───────┼────────┼────────────┤
│16  │邱妍樺│95年7 月21日│同上        │彰化銀行      │1.證人邱妍樺於警│同上                    │
│    │      │            │            │00000000000   │  詢中之證述。（│                        │
│    │      │            │            │王嘉瑋        │  證人筆錄卷一第│                        │
│    │      │            │            │75,000元      │  131至134頁）  │                        │
│    │      │            │            │              │2.彰化銀行存款憑│                        │
│    │      │            │            │              │  條（證人筆錄卷│                        │
│    │      │            │            │              │  一第135頁）   │                        │
│    │      │            │            │              │3.大榮貨運托運單│                        │
├──┼───┼──────┼──────┼───────┼────────┼────────────┤
│17  │林雅婷│95年7 月26日│同上        │台灣郵政      │1.證人林雅婷於警│同上                    │
│    │      │            │            │00000000000000│  詢中之證述。（│                        │
│    │      │            │            │賴尚緯        │  證人筆錄卷五第│                        │
│    │      │            │            │38,600元      │  198至200頁）  │                        │
│    │      │            │            │              │2.歷史交易清單（│                        │
│    │      │            │            │              │  巳○○詐騙集團│                        │
│    │      │            │            │              │  人頭帳戶一覽表│                        │
│    │      │            │            │              │  第46頁）      │                        │
├──┼───┼──────┼──────┼───────┼────────┼────────────┤
│18  │廖佳珍│95年7 月26日│同上        │台灣郵政      │1.證人廖佳珍於警│同上                    │
│    │      │、同年月28日│            │00000000000000│  詢中之證述。（│                        │
│    │      │            │            │賴尚緯        │  證人筆錄卷四第│                        │
│    │      │            │            │6,000元       │  114至116頁）  │                        │
│    │      │            │            │台灣郵政      │2.歷史交易清單（│                        │
│    │      │            │            │00000000000000│  巳○○詐騙集團│                        │
│    │      │            │            │賴尚緯        │  人頭帳戶一覽表│                        │
│    │      │            │            │15,000元      │  第46頁）      │                        │
│    │      │            │            │台灣郵政      │                │                        │
│    │      │            │            │00000000000000│                │                        │
│    │      │            │            │賴尚緯        │                │                        │
│    │      │            │            │5,000元       │                │                        │
│    │      │            │            │共26,000元    │                │                        │
├──┼───┼──────┼──────┼───────┼────────┼────────────┤
│19  │謝雅惠│95年7 月26日│同上        │台灣郵政      │1.證人謝雅惠於警│同上                    │
│    │      │            │            │00000000000000│  詢中之證述。（│                        │
│    │      │            │            │賴尚緯        │  證人筆錄卷四第│                        │
│    │      │            │            │10,000元      │  247至248頁）  │                        │
│    │      │            │            │台灣郵政      │2.歷史交易清單（│                        │
│    │      │            │            │00000000000000│  巳○○詐騙集團│                        │
│    │      │            │            │賴尚緯        │  人頭帳戶一覽表│                        │
│    │      │            │            │15,000元      │  第46頁）      │                        │
├──┼───┼──────┼──────┼───────┼────────┼────────────┤
│20  │洪錫華│95年7 月27日│同上        │台灣郵政      │1.證人洪錫華於警│同上                    │
│    │      │、同年月31日│            │00000000000000│  詢中之證述。（│                        │
│    │      │            │            │賴尚緯        │  證人筆錄卷三第│                        │
│    │      │            │            │4,000元       │  48至50頁）    │                        │
│    │      │            │            │台灣郵政      │2.歷史交易清單（│                        │
│    │      │            │            │00000000000000│  巳○○詐騙集團│                        │
│    │      │            │            │吳文彬        │  人頭帳戶一覽表│                        │
│    │      │            │            │12,800元      │  第46、51頁）  │                        │
│    │      │            │            │共16,800元    │                │                        │
├──┼───┼──────┼──────┼───────┼────────┼────────────┤
│21  │許錕麟│95年7 月27日│同上        │台灣郵政      │1.證人許錕麟於警│同上                    │
│    │      │、8 月1 日  │            │00000000000000│  詢中之證述。（│                        │
│    │      │            │            │賴尚緯        │  證人筆錄卷三第│                        │
│    │      │            │            │6,000元       │  127至129頁）  │                        │
│    │      │            │            │台灣郵政      │2.歷史交易清單（│                        │
│    │      │            │            │00000000000000│  巳○○詐騙集團│                        │
│    │      │            │            │吳文彬        │  人頭帳戶一覽表│                        │
│    │      │            │            │12,000元      │  第46、51頁）  │                        │
├──┼───┼──────┼──────┼───────┼────────┼────────────┤
│22  │譚慈貞│95年7 月28日│同上        │台灣郵政      │1.證人譚慈貞於警│同上                    │
│    │      │、同年8 月1 │            │00000000000000│  詢中之證述。（│                        │
│    │      │日          │            │賴尚緯        │  證人筆錄卷三第│                        │
│    │      │            │            │1,2000元      │  142至145頁）  │                        │
│    │      │            │            │台灣郵政      │2.歷史交易清單（│                        │
│    │      │            │            │00000000000000│  巳○○詐騙集團│                        │
│    │      │            │            │余素月        │  人頭帳戶一覽表│                        │
│    │      │            │            │20,000元      │  第53頁）      │                        │
│    │      │            │            │共32,000元    │                │                        │
├──┼───┼──────┼──────┼───────┼────────┼────────────┤
│23  │張志剛│95年7 月31日│同上        │台灣郵政      │1.證人張志剛於警│同上                    │
│    │      │            │            │00000000000000│  詢中之證述。（│                        │
│    │      │            │            │吳文彬        │  證人筆錄卷五第│                        │
│    │      │            │            │3,000元       │  128至130頁）  │                        │
│    │      │            │            │              │2.歷史交易清單（│                        │
│    │      │            │            │              │  巳○○詐騙集團│                        │
│    │      │            │            │              │  人頭帳戶一覽表│                        │
│    │      │            │            │              │  第51頁）      │                        │
├──┼───┼──────┼──────┼───────┼────────┼────────────┤
│24  │曾莨淞│95年8 月1 日│同上        │台灣郵政      │1.證人曾莨淞於警│同上                    │
│    │      │            │            │00000000000000│  詢中之證述。（│                        │
│    │      │            │            │吳文彬        │  警卷三第14至16│                        │
│    │      │            │            │7,000元       │  頁）          │                        │
│    │      │            │            │              │2.歷史交易清單、│                        │
│    │      │            │            │              │  郵政國內匯款單│                        │
│    │      │            │            │              │  （巳○○詐騙集│                        │
│    │      │            │            │              │  團人頭帳戶一覽│                        │
│    │      │            │            │              │  表第51頁、警卷│                        │
│    │      │            │            │              │  三第17頁）    │                        │
├──┼───┼──────┼──────┼───────┼────────┼────────────┤
│25  │徐明弘│95年8 月1 日│同上        │台灣郵政      │1.證人徐明弘於警│同上                    │
│    │      │            │            │00000000000000│  詢中之證述。（│                        │
│    │      │            │            │吳文彬        │  證人筆錄卷三第│                        │
│    │      │            │            │8,000元       │  103至106頁）  │                        │
│    │      │            │            │              │2.歷史交易清單（│                        │
│    │      │            │            │              │  巳○○詐騙集團│                        │
│    │      │            │            │              │  人頭帳戶一覽表│                        │
│    │      │            │            │              │  第51頁）      │                        │
├──┼───┼──────┼──────┼───────┼────────┼────────────┤
│26  │徐意玫│95年8 月1 日│同上        │台灣郵政      │1.證人徐意玫於警│同上                    │
│    │      │            │            │00000000000000│  詢中之證述。（│                        │
│    │      │            │            │吳文彬        │  警P132﹝偵同  │                        │
│    │      │            │            │4,000元       │  P163﹞）      │                        │
│    │      │            │            │              │2.歷史交易清單（│                        │
│    │      │            │            │              │  巳○○詐騙集團│                        │
│    │      │            │            │              │  人頭帳戶一覽表│                        │
│    │      │            │            │              │  P51）         │                        │
├──┼───┼──────┼──────┼───────┼────────┼────────────┤
│27  │潘建富│95年8 月1 日│同上        │台灣郵政      │1.證人潘建富於警│己○○共同犯詐欺取財罪，│
│    │      │、同年月2 日│            │00000000000000│  詢中之證述。（│處有期徒刑捌月，減為有期│
│    │      │、同年月4 日│            │余素月        │  證人筆錄卷四第│徒刑肆月，扣案之門號○九│
│    │      │            │            │29,800元      │  223至225頁）  │00000000號、○九│
│    │      │            │            │台灣郵政      │2.歷史交易清單（│00000000號、○九│
│    │      │            │            │00000000000000│  巳○○詐騙集團│00000000號、○九│
│    │      │            │            │余素月        │  人頭帳戶一覽表│00000000號行動電│
│    │      │            │            │40,000元      │  第53、55頁）  │話、PANTECH 廠牌行動電話│
│    │      │            │            │台灣郵政      │                │（均不含SIM 卡）各壹支均│
│    │      │            │            │00000000000000│                │沒收。                  │
│    │      │            │            │潘柔庭        │                │                        │
│    │      │            │            │100,000元     │                │                        │
│    │      │            │            │共169,800元   │                │                        │
├──┼───┼──────┼──────┼───────┼────────┼────────────┤
│28  │賴秉慶│95年8 月1 日│同上        │台灣郵政      │1.證人賴秉慶於警│同上                    │
│    │      │、同年月7 日│            │00000000000000│  詢中之證述。（│                        │
│    │      │            │            │余素月        │  警卷三第66至70│                        │
│    │      │            │            │5,000元       │  頁）          │                        │
│    │      │            │            │台灣郵政      │2.歷史交易清單（│                        │
│    │      │            │            │00000000000000│  巳○○詐騙集團│                        │
│    │      │            │            │潘柔庭        │  人頭帳戶一覽表│                        │
│    │      │            │            │29,800元      │  第52、53、55頁│                        │
│    │      │            │            │台灣郵政      │  ）            │                        │
│    │      │            │            │00000000000000│                │                        │
│    │      │            │            │潘柔庭        │                │                        │
│    │      │            │            │40,000元      │                │                        │
│    │      │            │            │台灣郵政      │                │                        │
│    │      │            │            │00000000000000│                │                        │
│    │      │            │            │吳文彬        │                │                        │
│    │      │            │            │20,000元      │                │                        │
│    │      │            │            │帳號不詳      │                │                        │
│    │      │            │            │80,000元      │                │                        │
│    │      │            │            │共174,800元   │                │                        │
├──┼───┼──────┼──────┼───────┼────────┼────────────┤
│29  │尤燕飛│95年8 月2 日│同上        │台灣郵政      │1.證人尤燕飛於警│己○○共同犯詐欺取財罪，│
│    │      │            │            │00000000000000│  詢中之證述。（│處有期徒刑肆月，減為有期│
│    │      │            │            │吳文彬        │  警三P20﹝偵同 │徒刑貳月，扣案之門號○九│
│    │      │            │            │4,000元       │  P218﹞）      │00000000號、○九│
│    │      │            │            │              │2.歷史交易清單（│00000000號、○九│
│    │      │            │            │              │  巳○○詐騙集團│00000000號、○九│
│    │      │            │            │              │  人頭帳戶一覽表│00000000號行動電│
│    │      │            │            │              │  P51）         │話、PANTECH 廠牌行動電話│
│    │      │            │            │              │                │（均不含SIM 卡）各壹支均│
│    │      │            │            │              │                │沒收。                  │
├──┼───┼──────┼──────┼───────┼────────┼────────────┤
│30  │洪國團│95年8 月2 日│同上        │台灣郵政      │1.證人洪國團於警│同上                    │
│    │      │            │            │00000000000000│  詢中之證述。（│                        │
│    │      │            │            │吳文彬        │  證人筆錄卷五第│                        │
│    │      │            │            │8,000元       │  156至158頁）  │                        │
│    │      │            │            │              │2.歷史交易清單（│                        │
│    │      │            │            │              │  巳○○詐騙集團│                        │
│    │      │            │            │              │  人頭帳戶一覽表│                        │
│    │      │            │            │              │  第51頁）      │                        │
├──┼───┼──────┼──────┼───────┼────────┼────────────┤
│31  │車世傳│95年8 月3 日│同上        │台灣郵政      │1.證人車世傳於警│同上                    │
│    │      │、同年月8 日│            │00000000000000│  詢中之證述。（│                        │
│    │      │、同年月9 日│            │吳文彬        │  證人筆錄卷三第│                        │
│    │      │            │            │7,000元       │  88至91頁）    │                        │
│    │      │            │            │台灣郵政      │2.歷史交易清單（│                        │
│    │      │            │            │00000000000000│  巳○○詐騙集團│                        │
│    │      │            │            │余素月        │  人頭帳戶一覽表│                        │
│    │      │            │            │28,600元      │  第52、53、40頁│                        │
│    │      │            │            │台灣郵政      │  ）            │                        │
│    │      │            │            │00000000000000│                │                        │
│    │      │            │            │洪國團        │                │                        │
│    │      │            │            │40,000元      │                │                        │
├──┼───┼──────┼──────┼───────┼────────┼────────────┤
│32  │劉家碩│95年8 月3 日│同上        │台灣郵政      │1.證人劉家碩於警│同上                    │
│    │      │、同年月4 日│            │00000000000000│  詢中之證述。（│                        │
│    │      │            │            │余素月        │  證人筆錄卷四第│                        │
│    │      │            │            │5,000元       │  95至97頁）    │                        │
│    │      │            │            │台灣郵政      │2.歷史交易清單（│                        │
│    │      │            │            │00000000000000│  巳○○詐騙集團│                        │
│    │      │            │            │余素月        │  人頭帳戶一覽表│                        │
│    │      │            │            │20,000元      │  第53頁）      │                        │
│    │      │            │            │台灣郵政      │                │                        │
│    │      │            │            │00000000000000│                │                        │
│    │      │            │            │余素月        │                │                        │
│    │      │            │            │13,000元      │                │                        │
│    │      │            │            │共38,000元    │                │                        │
├──┼───┼──────┼──────┼───────┼────────┼────────────┤
│33  │呂文孝│95年8 月4 日│同上        │台灣郵政      │1.證人呂文孝於警│同上                    │
│    │      │            │            │00000000000000│  詢中之證述。（│                        │
│    │      │            │            │吳文彬        │  證人筆錄卷三第│                        │
│    │      │            │            │8,000元       │  34至37頁）    │                        │
│    │      │            │            │              │2.歷史交易清單（│                        │
│    │      │            │            │              │  巳○○詐騙集團│                        │
│    │      │            │            │              │  人頭帳戶一覽表│                        │
│    │      │            │            │              │  第52頁）      │                        │
├──┼───┼──────┼──────┼───────┼────────┼────────────┤
│34  │顏慶瑯│95年8 月4 日│同上        │台灣郵政      │1.證人顏慶瑯於警│同上                    │
│    │      │            │            │00000000000000│  詢中之證述。（│                        │
│    │      │            │            │吳文彬        │  警卷三第18至20│                        │
│    │      │            │            │15,000元      │  頁）          │                        │
│    │      │            │            │              │2.歷史交易清單（│                        │
│    │      │            │            │              │  巳○○詐騙集團│                        │
│    │      │            │            │              │  人頭帳戶一覽表│                        │
│    │      │            │            │              │  第52頁）      │                        │
├──┼───┼──────┼──────┼───────┼────────┼────────────┤
│35  │邱瑞美│95年8 月4 日│同上        │台灣郵政      │1.證人邱瑞美於警│同上                    │
│    │      │、同年月8 日│            │00000000000000│  詢中之證述。（│                        │
│    │      │            │            │吳文彬        │  證人筆錄卷三第│                        │
│    │      │            │            │2,000元       │  147至150頁）  │                        │
│    │      │            │            │台灣郵政      │2.歷史交易清單（│                        │
│    │      │            │            │00000000000000│  巳○○詐騙集團│                        │
│    │      │            │            │吳文彬        │  人頭帳戶一覽表│                        │
│    │      │            │            │10,000元      │  第52頁）      │                        │
├──┼───┼──────┼──────┼───────┼────────┼────────────┤
│36  │高培豐│95年8 月4 日│同上        │台灣郵政      │1.證人高培豐於警│同上                    │
│    │      │            │            │00000000000000│  詢中之證述。（│                        │
│    │      │            │            │余素月        │  證人筆錄卷三第│                        │
│    │      │            │            │8,000元       │  83至85頁）    │                        │
│    │      │            │            │台灣郵政      │2.歷史交易清單（│                        │
│    │      │            │            │00000000000000│  巳○○詐騙集團│                        │
│    │      │            │            │余素月        │  人頭帳戶一覽表│                        │
│    │      │            │            │24,000元      │  第53頁）      │                        │
├──┼───┼──────┼──────┼───────┼────────┼────────────┤
│37  │黃國龍│95年8 月4 日│同上        │台灣郵政      │1.證人黃國龍於警│同上                    │
│    │      │            │            │00000000000000│  詢中之證述。（│                        │
│    │      │            │            │吳文彬        │  證人筆錄卷四第│                        │
│    │      │            │            │3,000元       │  207至209頁）  │                        │
│    │      │            │            │              │2.歷史交易清單（│                        │
│    │      │            │            │              │  巳○○詐騙集團│                        │
│    │      │            │            │              │  人頭帳戶一覽表│                        │
│    │      │            │            │              │  第52頁）      │                        │
├──┼───┼──────┼──────┼───────┼────────┼────────────┤
│38  │馬忠義│95年8 月7 日│同上        │台灣郵政      │1.證人馬忠義於警│同上                    │
│    │      │、同年月8 日│            │00000000000000│  詢中之證述。（│                        │
│    │      │            │            │吳文彬        │  證人筆錄卷五第│                        │
│    │      │            │            │4,000元       │  153 至155 頁）│                        │
│    │      │            │            │台灣郵政      │2.歷史交易清單（│                        │
│    │      │            │            │00000000000000│  巳○○詐騙集團│                        │
│    │      │            │            │吳文彬        │  人頭帳戶一覽表│                        │
│    │      │            │            │6,600元       │  第52頁）      │                        │
│    │      │            │            │台灣郵政      │                │                        │
│    │      │            │            │00000000000000│                │                        │
│    │      │            │            │吳文彬        │                │                        │
│    │      │            │            │5,000元       │                │                        │
├──┼───┼──────┼──────┼───────┼────────┼────────────┤
│39  │謝國重│95年8 月7 日│同上        │台灣郵政      │1.證人謝國重於警│同上                    │
│    │      │            │            │00000000000000│  詢中之證述。（│                        │
│    │      │            │            │吳文彬        │  證人筆錄卷四第│                        │
│    │      │            │            │5,000元       │  252至254頁）  │                        │
│    │      │            │            │              │2.歷史交易清單（│                        │
│    │      │            │            │              │  巳○○詐騙集團│                        │
│    │      │            │            │              │  人頭帳戶一覽表│                        │
│    │      │            │            │              │  第52頁）      │                        │
├──┼───┼──────┼──────┼───────┼────────┼────────────┤
│40  │羅富元│95年8 月9 日│同上        │台灣郵政      │1.證人羅富元於警│同上                    │
│    │      │、同年月11日│            │00000000000000│  詢中之證述。（│                        │
│    │      │            │            │吳文彬        │  證人筆錄卷五第│                        │
│    │      │            │            │6,000元       │  194至196頁）  │                        │
│    │      │            │            │台灣郵政      │2.歷史交易清單（│                        │
│    │      │            │            │00000000000000│  巳○○詐騙集團│                        │
│    │      │            │            │潘柔庭        │  人頭帳戶一覽表│                        │
│    │      │            │            │5,000元       │  第52、55頁）  │                        │
│    │      │            │            │共11,000元    │                │                        │
├──┼───┼──────┼──────┼───────┼────────┼────────────┤
│41  │黃彥誌│95年8 月10日│同上        │台灣郵政      │1.證人黃彥誌於警│同上                    │
│    │      │、同年月14日│            │00000000000000│  詢中之證述。（│                        │
│    │      │、同年月15日│            │洪國團        │  證人筆錄卷三第│                        │
│    │      │            │            │8,000元       │  51至54頁）    │                        │
│    │      │            │            │台灣郵政      │2.歷史交易清單（│                        │
│    │      │            │            │00000000000000│  巳○○詐騙集團│                        │
│    │      │            │            │潘柔庭        │  人頭帳戶一覽表│                        │
│    │      │            │            │24,800元      │  第40頁）      │                        │
│    │      │            │            │台灣郵政      │                │                        │
│    │      │            │            │000000000000  │                │                        │
│    │      │            │            │吳坤育        │                │                        │
│    │      │            │            │35,000元      │                │                        │
│    │      │            │            │共67,800元    │                │                        │
├──┼───┼──────┼──────┼───────┼────────┼────────────┤
│42  │魏樹民│95年8 月10日│同上        │台灣郵政      │1.證人魏樹民於警│同上                    │
│    │      │            │            │00000000000000│  詢中之證述。（│                        │
│    │      │            │            │洪國團        │  警卷三第6至8頁│                        │
│    │      │            │            │4,000元       │  頁）          │                        │
│    │      │            │            │              │2.歷史交易清單（│                        │
│    │      │            │            │              │  巳○○詐騙集團│                        │
│    │      │            │            │              │  人頭帳戶一覽表│                        │
│    │      │            │            │              │  第40頁）      │                        │
├──┼───┼──────┼──────┼───────┼────────┼────────────┤
│43  │段蘭萍│95年8 月10日│同上        │台灣郵政      │1.證人段蘭萍於警│同上                    │
│    │      │            │            │00000000000000│  詢中之證述。（│                        │
│    │      │            │            │洪國團        │  警卷三第10至12│                        │
│    │      │            │            │8,000元       │  頁）          │                        │
│    │      │            │            │              │2.歷史交易清單（│                        │
│    │      │            │            │              │  巳○○詐騙集團│                        │
│    │      │            │            │              │  人頭帳戶一覽表│                        │
│    │      │            │            │              │  第40頁）      │                        │
├──┼───┼──────┼──────┼───────┼────────┼────────────┤
│44  │朱玉梅│95年8 月14日│同上        │台灣郵政      │1.證人朱玉梅於警│同上                    │
│    │      │、同年月15日│            │00000000000000│  詢中之證述。（│                        │
│    │      │            │            │潘柔庭        │  證人筆錄卷三第│                        │
│    │      │            │            │6,000元       │  39至42頁）    │                        │
│    │      │            │            │台灣郵政      │2.歷史交易清單、│                        │
│    │      │            │            │00000000000   │  存入憑證（羅天│                        │
│    │      │            │            │吳坤育        │  福詐騙集團人頭│                        │
│    │      │            │            │29,600元      │  帳戶一覽表第55│                        │
│    │      │            │            │台灣郵政      │  頁、證人筆錄卷│                        │
│    │      │            │            │000000000000  │  三第43頁）    │                        │
│    │      │            │            │吳坤育        │                │                        │
│    │      │            │            │25,000元      │                │                        │
│    │      │            │            │共60,600元    │                │                        │
├──┼───┼──────┼──────┼───────┼────────┼────────────┤
│45  │胡忠文│95年8 月14日│同上        │台灣郵政      │1.證人胡忠文於警│同上                    │
│    │      │            │            │00000000000000│  詢中之證述。（│                        │
│    │      │            │            │潘柔庭        │  證人筆錄卷三第│                        │
│    │      │            │            │4,000元       │  96至98頁）    │                        │
│    │      │            │            │              │2.歷史交易清單（│                        │
│    │      │            │            │              │  巳○○詐騙集團│                        │
│    │      │            │            │              │  人頭帳戶一覽表│                        │
│    │      │            │            │              │  第55頁）      │                        │
├──┼───┼──────┼──────┼───────┼────────┼────────────┤
│46  │曾嘉玲│95年8 月14日│同上        │台灣郵政      │1.證人曾嘉玲於警│同上                    │
│    │      │            │            │00000000000000│  詢中之證述。（│                        │
│    │      │            │            │潘柔庭        │  證人筆錄卷四第│                        │
│    │      │            │            │4,000元       │  62至64頁）    │                        │
│    │      │            │            │台灣郵政      │2.歷史交易清單（│                        │
│    │      │            │            │00000000000000│  巳○○詐騙集團│                        │
│    │      │            │            │潘柔庭        │  人頭帳戶一覽表│                        │
│    │      │            │            │2,000元       │  第55頁）      │                        │
├──┼───┼──────┼──────┼───────┼────────┼────────────┤
│47  │林美玲│95年9 月中旬│同上        │彰化銀行      │1.證人林美玲於警│同上                    │
│    │      │之某日      │            │00000000000000│  詢中之證述。（│                        │
│    │      │            │            │8,000元       │  警卷三第60至62│                        │
│    │      │            │            │戶名不詳      │  頁            │                        │
│    │      │            │            │              │2.歷史交易清單（│                        │
│    │      │            │            │              │  巳○○詐騙集團│                        │
│    │      │            │            │              │  人頭帳戶一覽表│                        │
│    │      │            │            │              │  第118頁）     │                        │
├──┼───┼──────┼──────┼───────┼────────┼────────────┤
│48  │余欣潔│95年10月2 日│同上        │台灣郵政      │1.證人余欣潔於警│同上                    │
│    │      │            │            │00000000000000│  詢中之證述。（│                        │
│    │      │            │            │陳耀祺        │  證人筆錄卷三第│                        │
│    │      │            │            │30,000元      │  14至16頁）    │                        │
│    │      │            │            │台灣郵政      │2.歷史交易清單（│                        │
│    │      │            │            │00000000000000│  巳○○詐騙集團│                        │
│    │      │            │            │陳耀祺        │  人頭帳戶一覽表│                        │
│    │      │            │            │15,000元      │  第68、69頁）  │                        │
│    │      │            │            │共45,000元    │                │                        │
├──┼───┼──────┼──────┼───────┼────────┼────────────┤
│49  │陳欣憶│95年10月02日│同上        │台灣郵政      │1.證人陳欣憶於警│同上                    │
│    │      │            │            │00000000000000│  詢中之證述。（│                        │
│    │      │            │            │陳耀祺        │  證人筆錄卷五第│                        │
│    │      │            │            │12,000元      │  106至108頁）  │                        │
│    │      │            │            │              │2.歷史交易清單（│                        │
│    │      │            │            │              │  巳○○詐騙集團│                        │
│    │      │            │            │              │  人頭帳戶一覽表│                        │
│    │      │            │            │              │  第68頁）      │                        │
├──┼───┼──────┼──────┼───────┼────────┼────────────┤
│50  │劉振男│95年10月3 日│同上        │台灣郵政      │1.證人劉振男於警│己○○共同犯詐欺取財罪，│
│    │      │、同年月4日 │            │00000000000000│  詢中之證述。（│處有期徒刑捌月，減為有期│
│    │      │、同年月5日 │            │陳耀祺        │  證人筆錄卷三第│徒刑肆月，扣案之門號○九│
│    │      │            │            │40,000元      │  57至60頁）    │00000000號、○九│
│    │      │            │            │台灣郵政      │2.歷史交易清單（│00000000號、○九│
│    │      │            │            │00000000000000│  巳○○詐騙集團│00000000號、○九│
│    │      │            │            │陳耀祺        │  人頭帳戶一覽表│00000000號行動電│
│    │      │            │            │88,600元      │  第69頁）      │話、PANTECH 廠牌行動電話│
│    │      │            │            │台灣郵政      │                │（均不含SIM 卡）各壹支均│
│    │      │            │            │00000000000000│                │沒收。                  │
│    │      │            │            │陳耀祺        │                │                        │
│    │      │            │            │40,000元      │                │                        │
│    │      │            │            │台灣郵政      │                │                        │
│    │      │            │            │00000000000000│                │                        │
│    │      │            │            │陳耀祺        │                │                        │
│    │      │            │            │10,000元      │                │                        │
│    │      │            │            │共178,600元   │                │                        │
├──┼───┼──────┼──────┼───────┼────────┼────────────┤
│51  │鍾兆科│95年10月12日│同上        │台灣郵政      │1.證人鍾兆科於警│己○○共同犯詐欺取財罪，│
│    │      │            │            │00000000000000│  詢中之證述。（│處有期徒刑肆月，減為有期│
│    │      │            │            │陳耀祺        │  證人筆錄卷四第│徒刑貳月，扣案之門號○九│
│    │      │            │            │8,000元       │  249至251頁）  │00000000號、○九│
│    │      │            │            │              │2.歷史交易清單（│00000000號、○九│
│    │      │            │            │              │  巳○○詐騙集團│00000000號、○九│
│    │      │            │            │              │  人頭帳戶一覽表│00000000號行動電│
│    │      │            │            │              │  第69頁）      │話、PANTECH 廠牌行動電話│
│    │      │            │            │              │                │（均不含SIM 卡）各壹支均│
│    │      │            │            │              │                │沒收。                  │
├──┼───┼──────┼──────┼───────┼────────┼────────────┤
│52  │吳興豐│95年10月13日│同上        │台灣郵政      │1.證人吳興豐於警│同上                    │
│    │      │            │            │00000000000000│  詢中之證述。（│                        │
│    │      │            │            │陳耀祺        │  證人筆錄卷三第│                        │
│    │      │            │            │8,000元       │  99至102頁）   │                        │
│    │      │            │            │              │2.歷史交易清單（│                        │
│    │      │            │            │              │  巳○○詐騙集團│                        │
│    │      │            │            │              │  人頭帳戶一覽表│                        │
│    │      │            │            │              │  第69頁）      │                        │
├──┼───┼──────┼──────┼───────┼────────┼────────────┤
│53  │黃秀│95年10月13日│同上        │台灣郵政      │1.證人黃秀於警│同上                    │
│    │      │            │            │00000000000000│  詢中之證述。（│                        │
│    │      │            │            │陳耀祺        │  證人筆錄卷四第│                        │
│    │      │            │            │8,000元       │  68至71頁）    │                        │
│    │      │            │            │              │2.歷史交易清單（│                        │
│    │      │            │            │              │  巳○○詐騙集團│                        │
│    │      │            │            │              │  人頭帳戶一覽表│                        │
│    │      │            │            │              │  第69頁）      │                        │
├──┼───┼──────┼──────┼───────┼────────┼────────────┤
│54  │劉昱均│95年10月13日│同上        │台灣郵政      │1.證人劉怡孜於警│同上                    │
│    │（原名│            │            │00000000000000│  詢中之證述。（│                        │
│    │劉怡孜│            │            │陳耀祺        │  證人筆錄卷四第│                        │
│    │）    │            │            │8,000元       │  81至83頁）    │                        │
│    │      │            │            │              │2.歷史交易清單（│                        │
│    │      │            │            │              │  巳○○詐騙集團│                        │
│    │      │            │            │              │  人頭帳戶一覽表│                        │
│    │      │            │            │              │  第70頁）      │                        │
├──┼───┼──────┼──────┼───────┼────────┼────────────┤
│55  │鄭皓文│95年10月14日│同上        │台灣郵政      │1.證人鄭皓文於警│同上                    │
│    │      │            │            │00000000000000│  詢中之證述。（│                        │
│    │      │            │            │陳耀祺        │  證人筆錄卷一第│                        │
│    │      │            │            │15,000元      │  195至197頁）  │                        │
│    │      │            │            │              │2.歷史交易清單（│                        │
│    │      │            │            │              │  巳○○詐騙集團│                        │
│    │      │            │            │              │  人頭帳戶一覽表│                        │
│    │      │            │            │              │  第70頁）      │                        │
├──┼───┼──────┼──────┼───────┼────────┼────────────┤
│56  │陳奕憲│95年10月16日│同上        │台灣郵政      │1.證人陳奕憲於警│同上                    │
│    │      │、同年月25日│            │00000000000000│  詢中之證述。（│                        │
│    │      │            │            │陳耀祺        │  證人筆錄卷一第│                        │
│    │      │            │            │4,000元       │  76至79頁）    │                        │
│    │      │            │            │台灣郵政      │2.歷史交易清單（│                        │
│    │      │            │            │00000000000000│  巳○○詐騙集團│                        │
│    │      │            │            │朱家明        │  人頭帳戶一覽表│                        │
│    │      │            │            │12,800元      │  第70、78頁）  │                        │
│    │      │            │            │共16,800元    │                │                        │
├──┼───┼──────┼──────┼───────┼────────┼────────────┤
│57  │賴碧雪│95年10月17日│同上        │台灣郵政      │1.證人賴碧雪於警│同上                    │
│    │      │            │            │00000000000000│  詢中之證述。（│                        │
│    │      │            │            │陳耀祺        │  證人筆錄卷四第│                        │
│    │      │            │            │8,000元       │  91至94頁）    │                        │
│    │      │            │            │              │2.歷史交易清單（│                        │
│    │      │            │            │              │  巳○○詐騙集團│                        │
│    │      │            │            │              │  人頭帳戶一覽表│                        │
│    │      │            │            │              │  第70頁）      │                        │
├──┼───┼──────┼──────┼───────┼────────┼────────────┤
│58  │陳國明│95年10月18日│同上        │台灣郵政      │1.證人陳國明於警│同上                    │
│    │      │            │            │00000000000000│  詢中之證述。（│                        │
│    │      │            │            │陳耀祺        │  證人筆錄卷五第│                        │
│    │      │            │            │3,000元       │  160至162頁）  │                        │
│    │      │            │            │              │2.歷史交易清單（│                        │
│    │      │            │            │              │  巳○○詐騙集團│                        │
│    │      │            │            │              │  人頭帳戶一覽表│                        │
│    │      │            │            │              │  第70頁）      │                        │
├──┼───┼──────┼──────┼───────┼────────┼────────────┤
│59  │陳賜麟│95年10月18日│同上        │台灣郵政      │1.證人陳賜麟於警│同上                    │
│    │      │            │            │00000000000000│  詢中之證述。（│                        │
│    │      │            │            │陳耀祺        │  警卷三第75至77│                        │
│    │      │            │            │5,000元       │  頁）          │                        │
│    │      │            │            │              │2.歷史交易清單（│                        │
│    │      │            │            │              │  巳○○詐騙集團│                        │
│    │      │            │            │              │  人頭帳戶一覽表│                        │
│    │      │            │            │              │  第70頁）      │                        │
├──┼───┼──────┼──────┼───────┼────────┼────────────┤
│60  │陳美雲│95年10月18日│同上        │台灣郵政      │1.證人陳美雲於警│己○○共同犯詐欺取財罪，│
│    │      │、同年月19日│            │00000000000000│  詢中之證述。（│處有期徒刑捌月，減為有期│
│    │      │            │            │陳耀祺        │  警卷三第27至29│徒刑肆月，扣案之門號○九│
│    │      │            │            │10,000元      │  頁）          │00000000號、○九│
│    │      │            │            │台灣郵政      │2.歷史交易清單（│00000000號、○九│
│    │      │            │            │00000000000000│  巳○○詐騙集團│00000000號、○九│
│    │      │            │            │陳耀祺        │  人頭帳戶一覽表│00000000號行動電│
│    │      │            │            │29,800元      │  第70頁）      │話、PANTECH 廠牌行動電話│
│    │      │            │            │台灣郵政      │                │（均不含SIM 卡）各壹支均│
│    │      │            │            │00000000000000│                │沒收。                  │
│    │      │            │            │陳耀祺        │                │                        │
│    │      │            │            │40,000元      │                │                        │
│    │      │            │            │台灣郵政      │                │                        │
│    │      │            │            │00000000000000│                │                        │
│    │      │            │            │陳耀祺        │                │                        │
│    │      │            │            │35,800元      │                │                        │
│    │      │            │            │共115,600元   │                │                        │
├──┼───┼──────┼──────┼───────┼────────┼────────────┤
│61  │辜明志│95年10月18日│            │台灣郵政      │1.證人辜明志於警│己○○共同犯詐欺取財罪，│
│    │      │、同年月20日│            │00000000000000│  詢中之證述。（│處有期徒刑肆月，減為有期│
│    │      │、同年月23日│            │陳耀祺        │  證人筆錄卷一第│徒刑貳月，扣案之門號○九│
│    │      │            │            │12,000元      │  215至220頁）  │00000000號、○九│
│    │      │            │            │中國信託      │2.歷史交易清單、│00000000號、○九│
│    │      │            │            │000000000000  │  匯款單（巳○○│00000000號、○九│
│    │      │            │            │劉嘉鴻        │  詐騙集團人頭帳│00000000號行動電│
│    │      │            │            │20,000元      │  戶一覽表第70、│話、PANTECH 廠牌行動電話│
│    │      │            │            │台灣郵政      │  78頁：證人筆錄│（均不含SIM 卡）各壹支均│
│    │      │            │            │00000000000000│  卷一第222頁） │沒收。                  │
│    │      │            │            │朱家明        │                │                        │
│    │      │            │            │17,000元      │                │                        │
│    │      │            │            │共49,000元    │                │                        │
├──┼───┼──────┼──────┼───────┼────────┼────────────┤
│62  │王鐘慶│95年10月19日│同上        │台灣郵政      │1.證人王鐘慶於警│同上                    │
│    │      │            │            │00000000000000│  詢中之證述。（│                        │
│    │      │            │            │秦玉花        │  證人筆錄卷五第│                        │
│    │      │            │            │23,000元      │  88至90頁）    │                        │
│    │      │            │            │台灣郵政      │2.歷史交易清單（│                        │
│    │      │            │            │00000000000000│  巳○○詐騙集團│                        │
│    │      │            │            │秦玉花        │  人頭帳戶一覽表│                        │
│    │      │            │            │27,000元      │  第64頁）      │                        │
│    │      │            │            │共50,000元    │                │                        │
├──┼───┼──────┼──────┼───────┼────────┼────────────┤
│63  │陳麒名│95年10月20日│同上        │台灣郵政      │1.證人陳麒名於警│同上                    │
│    │      │、10月27日  │            │00000000000000│  詢中之證述。（│                        │
│    │      │            │            │陳耀祺        │  證人筆錄卷二第│                        │
│    │      │            │            │10,000元      │  55至57頁）    │                        │
│    │      │            │            │台灣郵政      │2.歷史交易清單（│                        │
│    │      │            │            │00000000000000│  巳○○詐騙集團│                        │
│    │      │            │            │陳耀祺        │  人頭帳戶一覽表│                        │
│    │      │            │            │58,600元      │  第71頁）      │                        │
├──┼───┼──────┼──────┼───────┼────────┼────────────┤
│64  │陳慶華│95年10月24日│同上        │台灣郵政      │1.證人陳慶華於警│同上                    │
│    │      │、同年月26日│            │00000000000000│  詢中之證述。（│                        │
│    │      │            │            │朱家明        │  警卷三第48至50│                        │
│    │      │            │            │5,000元       │  頁）          │                        │
│    │      │            │            │台灣郵政      │2.歷史交易清單（│                        │
│    │      │            │            │00000000000000│  巳○○詐騙集團│                        │
│    │      │            │            │朱家明        │  人頭帳戶一覽表│                        │
│    │      │            │            │18,600元      │  第78頁）      │                        │
│    │      │            │            │共23,600元    │                │                        │
├──┼───┼──────┼──────┼───────┼────────┼────────────┤
│65  │王筱玲│95年10月23日│同上        │台灣郵政      │1.證人王筱玲於警│同上                    │
│    │      │、同年11月1 │            │00000000000000│  詢中之證述。（│                        │
│    │      │日          │            │朱家明        │  證人筆錄卷一第│                        │
│    │      │            │            │4,000元       │  113至116頁）  │                        │
│    │      │            │            │台灣郵政      │2.歷史交易清單（│                        │
│    │      │            │            │00000000000000│  巳○○詐騙集團│                        │
│    │      │            │            │朱家明        │  人頭帳戶一覽表│                        │
│    │      │            │            │8,000元       │  第78、79頁）  │                        │
│    │      │            │            │共12,000元    │                │                        │
├──┼───┼──────┼──────┼───────┼────────┼────────────┤
│66  │林永順│95年10月23日│同上        │台灣郵政      │1.證人林永順於警│同上                    │
│    │      │            │            │00000000000000│  詢中之證述。（│                        │
│    │      │            │            │朱家明        │  證人筆錄卷一第│                        │
│    │      │            │            │6,000元       │  80至82頁）    │                        │
│    │      │            │            │              │2.歷史交易清單（│                        │
│    │      │            │            │              │  巳○○詐騙集團│                        │
│    │      │            │            │              │  人頭帳戶一覽表│                        │
│    │      │            │            │              │  第78頁）      │                        │
├──┼───┼──────┼──────┼───────┼────────┼────────────┤
│67  │陳孜榕│95年10月23日│同上        │台灣郵政      │1.證人陳孜榕於警│同上                    │
│    │      │、同年月25日│            │00000000000000│  詢中之證述。（│                        │
│    │      │、同年月27日│            │朱家明        │  證人筆錄卷二第│                        │
│    │      │            │            │5,000元       │  102至105頁）  │                        │
│    │      │            │            │台灣郵政      │2.歷史交易清單（│                        │
│    │      │            │            │00000000000000│  巳○○詐騙集團│                        │
│    │      │            │            │朱家明        │  人頭帳戶一覽表│                        │
│    │      │            │            │12,000元      │  第78頁）      │                        │
│    │      │            │            │台灣郵政      │                │                        │
│    │      │            │            │00000000000000│                │                        │
│    │      │            │            │朱家明        │                │                        │
│    │      │            │            │5,000元       │                │                        │
│    │      │            │            │台灣郵政      │                │                        │
│    │      │            │            │00000000000000│                │                        │
│    │      │            │            │朱家明        │                │                        │
│    │      │            │            │30,000元      │                │                        │
│    │      │            │            │共52,000元    │                │                        │
├──┼───┼──────┼──────┼───────┼────────┼────────────┤
│68  │陳惠美│95年10月23日│同上        │台灣郵政      │1.證人陳惠美於警│同上                    │
│    │      │            │            │00000000000000│  詢中之證述。（│                        │
│    │      │            │            │朱家明        │  證人筆錄卷一第│                        │
│    │      │            │            │5,000元       │  147至151頁）  │                        │
│    │      │            │            │              │2.歷史交易清單（│                        │
│    │      │            │            │              │  巳○○詐騙集團│                        │
│    │      │            │            │              │  人頭帳戶一覽表│                        │
│    │      │            │            │              │  第78頁）      │                        │
├──┼───┼──────┼──────┼───────┼────────┼────────────┤
│69  │陳豐銘│95年10月23日│同上        │台灣郵政      │1.證人陳豐銘於警│同上                    │
│    │      │            │            │00000000000000│  詢中之證述。（│                        │
│    │      │            │            │朱家明        │  證人筆錄卷一第│                        │
│    │      │            │            │12,000元      │  122至125頁）  │                        │
│    │      │            │            │              │2.歷史交易清單（│                        │
│    │      │            │            │              │  巳○○詐騙集團│                        │
│    │      │            │            │              │  人頭帳戶一覽表│                        │
│    │      │            │            │              │  第78頁）      │                        │
├──┼───┼──────┼──────┼───────┼────────┼────────────┤
│70  │顏誌櫳│95年10月23日│同上        │台灣郵政      │1.證人顏誌櫳於警│同上                    │
│    │      │            │            │00000000000000│  詢中之證述。（│                        │
│    │      │            │            │朱家明        │  證人筆錄卷一第│                        │
│    │      │            │            │5,000元       │  162至167頁）  │                        │
│    │      │            │            │              │2.歷史交易清單（│                        │
│    │      │            │            │              │  巳○○詐騙集團│                        │
│    │      │            │            │              │  人頭帳戶一覽表│                        │
│    │      │            │            │              │  局第78頁）    │                        │
├──┼───┼──────┼──────┼───────┼────────┼────────────┤
│71  │黃文山│95年10月24日│同上        │台灣郵政      │1.證人黃文山於警│同上                    │
│    │      │            │            │00000000000000│  詢中之證述。（│                        │
│    │      │            │            │朱家明        │  證人筆錄卷二第│                        │
│    │      │            │            │8,000元       │  80至82頁）    │                        │
│    │      │            │            │              │2.歷史交易清單（│                        │
│    │      │            │            │              │  巳○○詐騙集團│                        │
│    │      │            │            │              │  人頭帳戶一覽表│                        │
│    │      │            │            │              │  第78頁）      │                        │
├──┼───┼──────┼──────┼───────┼────────┼────────────┤
│72  │張源明│95年10月26日│同上        │台灣郵政      │1.證人張源明於警│己○○共同犯詐欺取財罪，│
│    │      │、同年月30日│            │00000000000000│  詢中之證述。（│處有期徒刑捌月，減為有期│
│    │      │            │            │朱家明        │  證人筆錄卷一第│徒刑肆月，扣案之門號○九│
│    │      │            │            │16,000元      │  142至144頁）  │00000000號、○九│
│    │      │            │            │台灣郵政      │2.歷史交易清單（│00000000號、○九│
│    │      │            │            │00000000000000│  巳○○詐騙集團│00000000號、○九│
│    │      │            │            │朱家明        │  人頭帳戶一覽表│00000000號行動電│
│    │      │            │            │140,000元     │  第78頁）      │話、PANTECH 廠牌行動電話│
│    │      │            │            │共156,000元   │                │（均不含SIM 卡）各壹支均│
│    │      │            │            │              │                │沒收。                  │
├──┼───┼──────┼──────┼───────┼────────┼────────────┤
│73  │戴章益│95年10月25日│同上        │台灣郵政      │1.證人戴章益於警│同上                    │
│    │      │、同年月26日│            │00000000000000│  詢中之證述。（│                        │
│    │      │、同年月27日│            │朱家明        │  證人筆錄卷一第│                        │
│    │      │、同年月30日│            │48,000元      │  203至206頁）  │                        │
│    │      │            │            │台灣郵政      │2.歷史交易清單（│                        │
│    │      │            │            │00000000000000│  巳○○詐騙集團│                        │
│    │      │            │            │陳耀祺        │  人頭帳戶一覽表│                        │
│    │      │            │            │30,000元      │  第71、78頁）  │                        │
│    │      │            │            │中國信託      │                │                        │
│    │      │            │            │000000000000  │                │                        │
│    │      │            │            │劉嘉鴻        │                │                        │
│    │      │            │            │40,000元      │                │                        │
│    │      │            │            │台灣郵政      │                │                        │
│    │      │            │            │00000000000000│                │                        │
│    │      │            │            │朱家明        │                │                        │
│    │      │            │            │60,000元      │                │                        │
│    │      │            │            │台灣郵政      │                │                        │
│    │      │            │            │00000000000000│                │                        │
│    │      │            │            │朱家明        │                │                        │
│    │      │            │            │15,000元      │                │                        │
│    │      │            │            │共193,000元   │                │                        │
├──┼───┼──────┼──────┼───────┼────────┼────────────┤
│74  │顏佳暉│95年10月26日│同上        │台灣郵政      │1.證人顏佳暉於警│己○○共同犯詐欺取財罪，│
│    │      │            │            │00000000000000│  詢中之證述。（│處有期徒刑肆月，減為有期│
│    │      │            │            │謝正倫        │  證人筆錄卷四第│徒刑貳月，扣案之門號○九│
│    │      │            │            │4,600元       │  193至195頁）  │00000000號、○九│
│    │      │            │            │              │2.郵政匯款執據（│00000000號、○九│
│    │      │            │            │              │  證人筆錄卷四  │00000000號、○九│
│    │      │            │            │              │  第196頁）     │00000000號行動電│
│    │      │            │            │              │                │話、PANTECH 廠牌行動電話│
│    │      │            │            │              │                │（均不含SIM 卡）各壹支均│
│    │      │            │            │              │                │沒收。                  │
├──┼───┼──────┼──────┼───────┼────────┼────────────┤
│75  │高金標│95年10月27日│同上        │台灣郵政      │1.證人高金標於警│同上                    │
│    │      │            │            │00000000000000│  詢中之證述。（│                        │
│    │      │            │            │朱家明        │  證人筆錄卷一第│                        │
│    │      │            │            │6,000元       │  65至67頁）    │                        │
│    │      │            │            │              │2.歷史交易清單（│                        │
│    │      │            │            │              │  巳○○詐騙集團│                        │
│    │      │            │            │              │  人頭帳戶一覽表│                        │
│    │      │            │            │              │  第78頁）      │                        │
├──┼───┼──────┼──────┼───────┼────────┼────────────┤
│76  │宋佳豪│95年10月30日│同上        │台灣郵政      │1.證人宋佳豪於警│同上                    │
│    │      │            │            │00000000000000│  詢中之證述。（│                        │
│    │      │            │            │朱家明        │  證人筆錄卷一第│                        │
│    │      │            │            │8,000元       │  117至120頁）  │                        │
│    │      │            │            │              │2.歷史交易清單（│                        │
│    │      │            │            │              │  巳○○詐騙集團│                        │
│    │      │            │            │              │  人頭帳戶一覽表│                        │
│    │      │            │            │              │  第79頁）      │                        │
├──┼───┼──────┼──────┼───────┼────────┼────────────┤
│77  │谷寶珍│95年10月30日│同上        │台灣郵政      │1.證人谷寶珍於警│己○○共同犯詐欺取財罪，│
│    │      │、同年月31日│            │00000000000000│  詢中之證述。（│處有期徒刑拾月，減為有期│
│    │      │、同年11月1 │            │朱家明        │  證人筆錄卷二第│徒刑伍月，扣案之門號○九│
│    │      │日、同年月2 │            │10,000元      │  92至95頁）    │00000000號、○九│
│    │      │日          │            │台灣郵政      │2.歷史交易清單（│00000000號、○九│
│    │      │            │            │00000000000000│  巳○○詐騙集團│00000000號、○九│
│    │      │            │            │陳耀祺        │  人頭帳戶一覽表│00000000號行動電│
│    │      │            │            │29,800元      │  第71、79頁）  │話、PANTECH 廠牌行動電話│
│    │      │            │            │台灣郵政      │                │（均不含SIM 卡）各壹支均│
│    │      │            │            │00000000000000│                │沒收。                  │
│    │      │            │            │陳耀祺        │                │                        │
│    │      │            │            │35,000元      │                │                        │
│    │      │            │            │台灣郵政      │                │                        │
│    │      │            │            │00000000000000│                │                        │
│    │      │            │            │朱家明        │                │                        │
│    │      │            │            │30,000元      │                │                        │
│    │      │            │            │台灣郵政      │                │                        │
│    │      │            │            │00000000000000│                │                        │
│    │      │            │            │朱家明        │                │                        │
│    │      │            │            │10,000元      │                │                        │
│    │      │            │            │台灣郵政      │                │                        │
│    │      │            │            │00000000000000│                │                        │
│    │      │            │            │朱家明        │                │                        │
│    │      │            │            │3,500元       │                │                        │
│    │      │            │            │台灣郵政      │                │                        │
│    │      │            │            │00000000000000│                │                        │
│    │      │            │            │陳耀祺        │                │                        │
│    │      │            │            │55,000元      │                │                        │
│    │      │            │            │台灣郵政      │                │                        │
│    │      │            │            │00000000000000│                │                        │
│    │      │            │            │朱家明        │                │                        │
│    │      │            │            │1,5000元      │                │                        │
│    │      │            │            │台灣郵政      │                │                        │
│    │      │            │            │00000000000000│                │                        │
│    │      │            │            │朱家明        │                │                        │
│    │      │            │            │1,500元       │                │                        │
│    │      │            │            │台灣郵政      │                │                        │
│    │      │            │            │00000000000000│                │                        │
│    │      │            │            │陳耀祺        │                │                        │
│    │      │            │            │28,000元      │                │                        │
│    │      │            │            │共217,800元   │                │                        │
├──┼───┼──────┼──────┼───────┼────────┼────────────┤
│78  │王素真│95年10月31日│同上        │台灣郵政      │1.證人王素真於警│己○○共同犯詐欺取財罪，│
│    │      │            │            │00000000000000│  詢中之證述。（│處有期徒刑肆月，減為有期│
│    │      │            │            │陳耀祺        │  證人筆錄卷一第│徒刑貳月，扣案之門號○九│
│    │      │            │            │16,800元      │  61至63頁）    │00000000號、○九│
│    │      │            │            │              │2.歷史交易清單（│00000000號、○九│
│    │      │            │            │              │  巳○○詐騙集團│00000000號、○九│
│    │      │            │            │              │  人頭帳戶一覽表│00000000號行動電│
│    │      │            │            │              │  第71頁）      │話、PANTECH 廠牌行動電話│
│    │      │            │            │              │                │（均不含SIM 卡）各壹支均│
│    │      │            │            │              │                │沒收。                  │
├──┼───┼──────┼──────┼───────┼────────┼────────────┤
│79  │陳俊傑│95年11月1 日│同上        │台灣郵政      │1.證人陳俊傑於警│同上                    │
│    │      │            │            │00000000000000│  詢中之證述。（│                        │
│    │      │            │            │朱家明        │  證人筆錄卷一第│                        │
│    │      │            │            │8,000元       │  P191至193頁） │                        │
│    │      │            │            │              │2.歷史交易清單（│                        │
│    │      │            │            │              │  巳○○詐騙集團│                        │
│    │      │            │            │              │  人頭帳戶一覽表│                        │
│    │      │            │            │              │  第79頁）      │                        │
├──┼───┼──────┼──────┼───────┼────────┼────────────┤
│80  │陳建宏│95年11月2 日│同上        │台灣郵政      │1.證人陳建宏於警│同上                    │
│    │      │、同年月3 日│            │00000000000000│  詢中之證述。（│                        │
│    │      │、同年月6 日│            │朱家明        │  證人筆錄卷一第│                        │
│    │      │            │            │8,000元       │  69至71頁）    │                        │
│    │      │            │            │台灣郵政      │2.歷史交易清單（│                        │
│    │      │            │            │00000000000000│  巳○○詐騙集團│                        │
│    │      │            │            │朱家明        │  人頭帳戶一覽表│                        │
│    │      │            │            │24,000元      │  第71、79頁）  │                        │
│    │      │            │            │台灣郵政      │                │                        │
│    │      │            │            │00000000000000│                │                        │
│    │      │            │            │陳耀祺        │                │                        │
│    │      │            │            │29,000元      │                │                        │
│    │      │            │            │中國信託      │                │                        │
│    │      │            │            │000000000000  │                │                        │
│    │      │            │            │劉嘉鴻        │                │                        │
│    │      │            │            │30,000元      │                │                        │
│    │      │            │            │中國信託      │                │                        │
│    │      │            │            │000000000000  │                │                        │
│    │      │            │            │劉嘉鴻        │                │                        │
│    │      │            │            │7,300元       │                │                        │
│    │      │            │            │共98,300元    │                │                        │
├──┼───┼──────┼──────┼───────┼────────┼────────────┤
│81  │謝居益│95年11月2 日│同上        │台灣郵政      │1.證人謝居益於警│同上                    │
│    │      │            │            │00000000000000│  詢中之證述。（│                        │
│    │      │            │            │朱家明        │  證人筆錄卷二第│                        │
│    │      │            │            │26,800元      │  89至91頁）    │                        │
│    │      │            │            │（帳戶不詳）  │2.歷史交易清單（│                        │
│    │      │            │            │20,000元      │  巳○○詐騙集團│                        │
│    │      │            │            │共46,800元    │  人頭帳戶一覽表│                        │
│    │      │            │            │              │  第79頁）      │                        │
├──┼───┼──────┼──────┼───────┼────────┼────────────┤
│82  │陳昌勳│95年11月3 日│同上        │台灣郵政      │1.證人陳昌勳於警│同上                    │
│    │      │            │            │00000000000000│  詢中之證述。（│                        │
│    │      │            │            │朱家明        │  證人筆錄卷一第│                        │
│    │      │            │            │8,000元       │  155至158頁）  │                        │
│    │      │            │            │              │2.歷史交易清單（│                        │
│    │      │            │            │              │  巳○○詐騙集團│                        │
│    │      │            │            │              │  人頭帳戶一覽表│                        │
│    │      │            │            │              │  第80頁）      │                        │
├──┼───┼──────┼──────┼───────┼────────┼────────────┤
│83  │曾宗盛│95年11月3 日│同上        │台灣郵政      │1.證人曾宗盛於警│同上                    │
│    │      │            │            │00000000000000│  詢中之證述。（│                        │
│    │      │            │            │陳耀祺        │  證人筆錄卷五第│                        │
│    │      │            │            │15,000元      │  136至138頁）  │                        │
│    │      │            │            │台灣郵政      │2.歷史交易清單（│                        │
│    │      │            │            │00000000000000│  巳○○詐騙集團│                        │
│    │      │            │            │陳耀祺        │  人頭帳戶一覽表│                        │
│    │      │            │            │35,000元      │  第71頁）      │                        │
│    │      │            │            │共50,000元    │                │                        │
├──┼───┼──────┼──────┼───────┼────────┼────────────┤
│84  │黃錦綢│95年11月3 日│同上        │台灣郵政      │1.證人黃錦綢於警│同上                    │
│    │      │            │            │00000000000000│  詢中之證述。（│                        │
│    │      │            │            │朱家明        │  證人筆錄卷一第│                        │
│    │      │            │            │5,000元       │  89至91頁）    │                        │
│    │      │            │            │              │2.歷史交易清單（│                        │
│    │      │            │            │              │  巳○○詐騙集團│                        │
│    │      │            │            │              │  人頭帳戶一覽表│                        │
│    │      │            │            │              │  第80頁）      │                        │
├──┼───┼──────┼──────┼───────┼────────┼────────────┤
│85  │劉明芝│95年11月3 日│同上        │台灣郵政      │1.證人劉明芝於警│同上                    │
│    │      │            │            │00000000000000│  詢中之證述。（│                        │
│    │      │            │            │朱家明        │  證人筆錄卷一第│                        │
│    │      │            │            │5,000元       │  136至138頁）  │                        │
│    │      │            │            │              │2.歷史交易清單（│                        │
│    │      │            │            │              │  巳○○詐騙集團│                        │
│    │      │            │            │              │  人頭帳戶一覽表│                        │
│    │      │            │            │              │  第80頁）      │                        │
├──┼───┼──────┼──────┼───────┼────────┼────────────┤
│86  │梁榕伶│95年11月6 日│同上        │台灣企銀      │1.證人梁榕伶於警│同上                    │
│    │      │、同年月7 日│            │38,000元      │  詢中之證述。（│                        │
│    │      │、同年月9 日│            │台灣企銀      │  證人筆錄卷二第│                        │
│    │      │            │            │16,000元      │  58至61頁）    │                        │
│    │      │            │            │中國信託      │2.歷史交易清單（│                        │
│    │      │            │            │000-0000000000│  巳○○詐騙集團│                        │
│    │      │            │            │60            │  人頭帳戶一覽表│                        │
│    │      │            │            │林寶貴        │  第3頁）       │                        │
│    │      │            │            │28,000元      │                │                        │
│    │      │            │            │共82,000元    │                │                        │
├──┼───┼──────┼──────┼───────┼────────┼────────────┤
│87  │林昇宇│95年11月7 日│同上        │中國信託      │1.證人林昇宇於警│同上                    │
│    │      │、同年月9 日│            │000000000000  │  詢中之證述。（│                        │
│    │      │            │            │林寶貴        │  證人筆錄卷一第│                        │
│    │      │            │            │8,600元       │  198至200頁）  │                        │
│    │      │            │            │中國信託      │2.歷史交易清單（│                        │
│    │      │            │            │000000000000  │  巳○○詐騙集團│                        │
│    │      │            │            │劉嘉鴻        │  人頭帳戶一覽表│                        │
│    │      │            │            │3,000元       │  第3頁）       │                        │
├──┼───┼──────┼──────┼───────┼────────┼────────────┤
│88  │鍾貴媚│95年11月9 日│同上        │台中商銀      │1.證人鍾貴媚於警│己○○共同犯詐欺取財罪，│
│    │      │、同年月10日│            │000000000000  │  詢中之證述。（│處有期徒刑捌月，減為有期│
│    │      │            │            │謝宗恩        │  證人筆錄卷四第│徒刑肆月，扣案之門號○九│
│    │      │            │            │62,000元      │  184至186頁）  │00000000號、○九│
│    │      │            │            │台中商銀      │2.跨行匯款申請書│00000000號、○九│
│    │      │            │            │000000000000  │  、ATM交易查詢 │00000000號、○九│
│    │      │            │            │謝宗恩        │  單（證人筆錄卷│00000000號行動電│
│    │      │            │            │11,000元      │  四第187、188頁│話、PANTECH 廠牌行動電話│
│    │      │            │            │台中商銀      │  ）            │（均不含SIM 卡）各壹支均│
│    │      │            │            │000000000000  │                │沒收。                  │
│    │      │            │            │謝宗恩        │                │                        │
│    │      │            │            │18,800元      │                │                        │
│    │      │            │            │台中商銀      │                │                        │
│    │      │            │            │000000000000  │                │                        │
│    │      │            │            │謝宗恩        │                │                        │
│    │      │            │            │18,800元      │                │                        │
│    │      │            │            │共110,600元   │                │                        │
├──┼───┼──────┼──────┼───────┼────────┼────────────┤
│89  │鍾庭榮│95年11月13日│巳○○等人假│中國信託      │1.證人鍾庭榮於警│己○○共同犯詐欺取財罪，│
│    │      │、同年月14日│借申辦貸款為│000000000000  │  詢中之證述。（│處有期徒刑捌月，減為有期│
│    │      │、同年月17日│名，於報紙刊│林寶貴        │  警卷三第21頁）│徒刑肆月，扣案之門號    │
│    │      │、同年月20日│登訊息吸引被│18,000元      │2.歷史交易清單（│0000000000號、│
│    │      │、同年月22日│害人遂行詐騙│中國信託      │  巳○○詐騙集團│0000000000號、│
│    │      │、同年12月4 │。          │000000000000  │  人頭帳戶一覽表│0000000000號、│
│    │      │日          │            │林寶貴        │  第4、5、7、29 │0000000000號行│
│    │      │            │            │5,000元       │  、61頁）      │動電話、PANTECH 廠牌行動│
│    │      │            │            │中國信託      │                │電話（均不含SIM 卡）各壹│
│    │      │            │            │000000000000  │                │支、三星廠牌行動電話（均│
│    │      │            │            │林寶貴        │                │不含SIM 卡）貳支；詐騙筆│
│    │      │            │            │15,000元      │                │記本壹本均沒收。        │
│    │      │            │            │台灣郵政      │                │                        │
│    │      │            │            │00000000000000│                │                        │
│    │      │            │            │鐘俊平        │                │                        │
│    │      │            │            │13,600元      │                │                        │
│    │      │            │            │台灣郵政      │                │                        │
│    │      │            │            │00000000000000│                │                        │
│    │      │            │            │鐘俊平        │                │                        │
│    │      │            │            │20,000元      │                │                        │
│    │      │            │            │台灣郵政      │                │                        │
│    │      │            │            │00000000000000│                │                        │
│    │      │            │            │曲秀娟        │                │                        │
│    │      │            │            │40,000元      │                │                        │
│    │      │            │            │共111,600元   │                │                        │
├──┼───┼──────┼──────┼───────┼────────┼────────────┤
│90  │張光賢│95年11月13日│同上        │中國信託      │1.證人張光賢於警│己○○共同犯詐欺取財罪，│
│    │      │、同年月16日│            │000000000000  │  詢中之證述。（│處有期徒刑捌月，減為有期│
│    │      │、同年月17日│            │林寶貴        │  證人筆錄卷一第│徒刑肆月，扣案之門號    │
│    │      │            │            │5,000元       │  第185至188頁）│0000000000號、│
│    │      │            │            │中國信託      │2.歷史交易清單（│0000000000號、│
│    │      │            │            │000000000000  │  巳○○詐騙集團│0000000000號、│
│    │      │            │            │林寶貴        │  人頭帳戶一覽表│0000000000號行│
│    │      │            │            │19,800元      │  第4、6、76頁）│動電話、PANTECH 廠牌行動│
│    │      │            │            │中國信託      │                │電話（均不含SIM 卡）各壹│
│    │      │            │            │000000000000  │                │支均沒收。              │
│    │      │            │            │林寶貴        │                │                        │
│    │      │            │            │30,000元      │                │                        │
│    │      │            │            │中國信託      │                │                        │
│    │      │            │            │000000000000  │                │                        │
│    │      │            │            │林寶貴        │                │                        │
│    │      │            │            │30,000元      │                │                        │
│    │      │            │            │台灣郵政      │                │                        │
│    │      │            │            │00000000000000│                │                        │
│    │      │            │            │張安菘        │                │                        │
│    │      │            │            │16,000元      │                │                        │
│    │      │            │            │共100,800元   │                │                        │
├──┼───┼──────┼──────┼───────┼────────┼────────────┤
│91  │林李憶│95年11月14日│同上        │中國信託      │1.證人林李憶於警│己○○共同犯詐欺取財罪，│
│    │      │            │            │000000000000  │  詢中之證述。（│處有期徒刑肆月，減為有期│
│    │      │            │            │林寶貴        │  證人筆錄卷五第│徒刑貳月，扣案之門號○九│
│    │      │            │            │6,000元       │  第121至124頁）│00000000號、○九│
│    │      │            │            │中國信託      │2.歷史交易清單、│00000000號、○九│
│    │      │            │            │000000000000  │  存摺存款交易明│00000000號、○九│
│    │      │            │            │林寶貴        │  細（巳○○詐騙│00000000號行動電│
│    │      │            │            │10,800元      │  集團人頭帳戶一│話、PANTECH 廠牌行動電話│
│    │      │            │            │共16,800元    │  覽表第5 頁；證│（均不含SIM 卡）各壹支均│
│    │      │            │            │              │  人筆錄卷五第12│沒收。                  │
│    │      │            │            │              │  6頁）         │                        │
├──┼───┼──────┼──────┼───────┼────────┼────────────┤
│92  │侯意玲│95年11月15日│同上        │中國信託      │1.證人侯意玲於警│同上                    │
│    │      │            │            │000000000000  │  詢中之證述。（│                        │
│    │      │            │            │林寶貴        │  證人筆錄卷一第│                        │
│    │      │            │            │6,000元       │  128至130頁）  │                        │
│    │      │            │            │中國信託      │2.歷史交易清單（│                        │
│    │      │            │            │000000000000  │  巳○○詐騙集團│                        │
│    │      │            │            │林寶貴        │  人頭帳戶一覽表│                        │
│    │      │            │            │10,000元      │  第5頁）       │                        │
│    │      │            │            │共16,000元    │                │                        │
├──┼───┼──────┼──────┼───────┼────────┼────────────┤
│93  │宋藏昆│95年11月16日│同上        │中國信託      │1.證人宋藏昆於警│同上                    │
│    │      │            │            │000000000000  │  詢中之證述。（│                        │
│    │      │            │            │林寶貴        │  證人筆錄卷二第│                        │
│    │      │            │            │6,000元       │  39至41頁）    │                        │
│    │      │            │            │              │2.歷史交易清單、│                        │
│    │      │            │            │              │  跨行匯款申請書│                        │
│    │      │            │            │              │  （巳○○詐騙集│                        │
│    │      │            │            │              │  團人頭帳戶一覽│                        │
│    │      │            │            │              │  表第6 頁；證人│                        │
│    │      │            │            │              │  筆錄卷二第42頁│                        │
│    │      │            │            │              │  ）            │                        │
├──┼───┼──────┼──────┼───────┼────────┼────────────┤
│94  │廖坤輝│95年11月16日│同上        │台灣郵政      │1.證人廖坤輝於警│同上                    │
│    │      │            │            │00000000000000│  詢中之證述。（│                        │
│    │      │            │            │張安菘        │  證人筆錄卷二第│                        │
│    │      │            │            │11,000元      │  62至65頁）    │                        │
│    │      │            │            │台灣郵政      │2.歷史交易清單（│                        │
│    │      │            │            │00000000000000│  巳○○詐騙集團│                        │
│    │      │            │            │張安菘        │  人頭帳戶一覽表│                        │
│    │      │            │            │42,800元      │  第76頁）      │                        │
│    │      │            │            │共53,800元    │                │                        │
├──┼───┼──────┼──────┼───────┼────────┼────────────┤
│95  │廖峰慶│95年11月17日│同上        │台灣郵政      │1.證人廖峰慶於警│同上                    │
│    │      │            │            │00000000000000│  詢中之證述。（│                        │
│    │      │            │            │張安菘        │  證人筆錄卷一第│                        │
│    │      │            │            │14,000元      │  84至86頁）    │                        │
│    │      │            │            │              │2.歷史交易清單（│                        │
│    │      │            │            │              │  巳○○詐騙集團│                        │
│    │      │            │            │              │  人頭帳戶一覽表│                        │
│    │      │            │            │              │  第76頁）      │                        │
├──┼───┼──────┼──────┼───────┼────────┼────────────┤
│96  │賴佩如│95年11月17日│同上        │台灣郵政      │1.證人賴佩如於警│同上                    │
│    │      │、同年月23日│            │00000000000000│  詢中之證述。（│                        │
│    │      │、同年月27日│            │張安菘        │  偵卷一第298 頁│                        │
│    │      │            │            │8,000元       │  ）            │                        │
│    │      │            │            │台灣郵政      │2.歷史交易清單（│                        │
│    │      │            │            │00000000000000│  巳○○詐騙集團│                        │
│    │      │            │            │鐘俊平        │  人頭帳戶一覽表│                        │
│    │      │            │            │29,800元      │  第61、62、76頁│                        │
│    │      │            │            │台灣郵政      │  ）            │                        │
│    │      │            │            │00000000000000│                │                        │
│    │      │            │            │鐘俊平        │                │                        │
│    │      │            │            │40,000元      │                │                        │
│    │      │            │            │共77,800元    │                │                        │
├──┼───┼──────┼──────┼───────┼────────┼────────────┤
│97  │張祈水│95年11月20日│同上        │台灣郵政      │1.證人張祈水於警│己○○共同犯詐欺取財罪，│
│    │      │、同年月22日│            │00000000000000│  詢中之證述。（│處有期徒刑壹年貳月，減為│
│    │      │、同年月23日│            │鐘俊平        │  證人筆錄卷二第│有期徒刑柒月，扣案之門號│
│    │      │、同年月24日│            │8,000元       │  71至74頁）    │0000000000號、│
│    │      │、同年月27日│            │台灣郵政      │2.歷史交易清單、│0000000000號、│
│    │      │、同年月28日│            │00000000000000│  匯款執據（羅天│0000000000號、│
│    │      │            │            │鐘俊平        │  福詐騙集團人頭│0000000000號行│
│    │      │            │            │38,600元      │  帳戶一覽表第61│動電話、PANTECH 廠牌行動│
│    │      │            │            │台灣郵政      │  62、113 頁；證│電話（均不含SIM 卡）各壹│
│    │      │            │            │00000000000000│  人筆錄卷二第76│支均沒收。              │
│    │      │            │            │鐘俊平        │  至79頁）      │                        │
│    │      │            │            │50,000元      │                │                        │
│    │      │            │            │台灣郵政      │                │                        │
│    │      │            │            │00000000000000│                │                        │
│    │      │            │            │鐘俊平        │                │                        │
│    │      │            │            │55,800元      │                │                        │
│    │      │            │            │華南銀行      │                │                        │
│    │      │            │            │000000000000  │                │                        │
│    │      │            │            │李明鴻        │                │                        │
│    │      │            │            │130,000元     │                │                        │
│    │      │            │            │華南銀行      │                │                        │
│    │      │            │            │000000000000  │                │                        │
│    │      │            │            │李明鴻        │                │                        │
│    │      │            │            │10,000元      │                │                        │
│    │      │            │            │華南銀行      │                │                        │
│    │      │            │            │000000000000  │                │                        │
│    │      │            │            │李明鴻        │                │                        │
│    │      │            │            │25,000元      │                │                        │
│    │      │            │            │共317,400元   │                │                        │
├──┼───┼──────┼──────┼───────┼────────┼────────────┤
│98  │許讀溢│95年11月20日│同上        │台灣郵政      │1.證人許讀溢於警│己○○共同犯詐欺取財罪，│
│    │      │            │            │00000000000000│  詢中之證述。（│處有期徒刑肆月，減為有期│
│    │      │            │            │鐘俊平        │  證人筆錄卷二第│徒刑貳月，扣案之門號○九│
│    │      │            │            │10,000元      │  299頁         │00000000號、○九│
│    │      │            │            │              │2.歷史交易清單（│00000000號、○九│
│    │      │            │            │              │  巳○○詐騙集團│00000000號、○九│
│    │      │            │            │              │  人頭帳戶一覽表│00000000號行動電│
│    │      │            │            │              │  第61頁）      │話、PANTECH 廠牌行動電話│
│    │      │            │            │              │                │（均不含SIM 卡）各壹支均│
│    │      │            │            │              │                │沒收。                  │
├──┼───┼──────┼──────┼───────┼────────┼────────────┤
│99  │欒自強│95年11月20日│同上        │（帳戶不詳）  │1.證人欒自強於警│同上                    │
│    │      │            │            │8,000元       │  詢中之證述。（│                        │
│    │      │            │            │台灣郵政      │  證人筆錄卷二第│                        │
│    │      │            │            │00000000000000│  31至34頁）    │                        │
│    │      │            │            │鐘俊平        │2.歷史交易清單（│                        │
│    │      │            │            │25,000元      │  巳○○詐騙集團│                        │
│    │      │            │            │共33,000元    │  人頭帳戶一覽表│                        │
│    │      │            │            │              │  第61頁）      │                        │
├──┼───┼──────┼──────┼───────┼────────┼────────────┤
│100 │蕭金生│95年11月21日│同上        │台灣郵政      │1.證人蕭金生於警│同上                    │
│    │      │            │            │00000000000000│  詢中之證述。（│                        │
│    │      │            │            │鐘俊平        │  證人筆錄卷二第│                        │
│    │      │            │            │5,000元       │  47至49頁）    │                        │
│    │      │            │            │              │2.歷史交易清單（│                        │
│    │      │            │            │              │  巳○○詐騙集團│                        │
│    │      │            │            │              │  人頭帳戶一覽表│                        │
│    │      │            │            │              │  第61頁）      │                        │
├──┼───┼──────┼──────┼───────┼────────┼────────────┤
│101 │林志華│95年11月23日│同上        │00000000000000│1.證人林志華於警│同上                    │
│    │      │            │            │欒自強        │  詢中之證述。（│                        │
│    │      │            │            │12,000 元     │  證人筆錄卷二第│                        │
│    │      │            │            │              │  67至69頁）    │                        │
│    │      │            │            │00000000000000│2.歷史交易清單（│                        │
│    │      │            │            │鍾俊平        │  巳○○詐騙集團│                        │
│    │      │            │            │5,000元       │  人頭帳戶一覽表│                        │
│    │      │            │            │              │  第61頁）      │                        │
├──┼───┼──────┼──────┼───────┼────────┼────────────┤
│102 │古應財│95年11月24日│同上        │台灣郵政      │1.證人古應財於警│同上                    │
│    │      │            │            │00000000000000│  詢中之證述。（│                        │
│    │      │            │            │鐘俊平        │  證人筆錄卷五第│                        │
│    │      │            │            │4,000元       │  110至112頁）  │                        │
│    │      │            │            │              │2.歷史交易清單（│                        │
│    │      │            │            │              │  巳○○詐騙集團│                        │
│    │      │            │            │              │  人頭帳戶一覽表│                        │
│    │      │            │            │              │   第62頁）     │                        │
├──┼───┼──────┼──────┼───────┼────────┼────────────┤
│103 │周意淳│95年11月24日│同上        │台灣郵政      │1.證人周意淳於警│同上                    │
│    │      │            │            │00000000000000│  詢中之證述。（│                        │
│    │      │            │            │鐘俊平        │  證人筆錄卷二第│                        │
│    │      │            │            │5,000元       │  51至53頁）    │                        │
│    │      │            │            │              │2.歷史交易清單（│                        │
│    │      │            │            │              │  巳○○詐騙集團│                        │
│    │      │            │            │              │  人頭帳戶一覽表│                        │
│    │      │            │            │              │  第62頁）      │                        │
├──┼───┼──────┼──────┼───────┼────────┼────────────┤
│104 │邱施美│95年11月27日│同上        │台灣郵政      │1.證人邱施美峰於│同上                    │
│    │峰    │            │            │00000000000000│  警詢中之證述。│                        │
│    │      │            │            │鐘俊平        │  （警卷三第63至│                        │
│    │      │            │            │12,000元      │  64頁）        │                        │
│    │      │            │            │              │2.歷史交易清單（│                        │
│    │      │            │            │              │  巳○○詐騙集團│                        │
│    │      │            │            │              │  人頭帳戶一覽表│                        │
│    │      │            │            │              │  第62頁）      │                        │
├──┼───┼──────┼──────┼───────┼────────┼────────────┤
│105 │錢貞  │95年11月28日│同上        │台灣郵政      │1.證人錢貞於警詢│同上                    │
│    │      │            │            │00000000000000│  中之證述。（  │                        │
│    │      │            │            │曲秀娟        │  警卷三第44至46│                        │
│    │      │            │            │8,000元       │  頁）          │                        │
│    │      │            │            │              │2.歷史交易清單（│                        │
│    │      │            │            │              │  巳○○詐騙集團│                        │
│    │      │            │            │              │  人頭帳戶一覽表│                        │
│    │      │            │            │              │  第28頁）      │                        │
├──┼───┼──────┼──────┼───────┼────────┼────────────┤
│106 │黃鳳珠│95年11月28日│同上        │台灣郵政      │1.證人黃鳳珠於警│己○○共同犯詐欺取財罪，│
│    │      │、同年12月1 │            │00000000000000│  詢中之證述。（│處有期徒刑肆月，減為有期│
│    │      │日、同年月8 │            │曲秀娟        │  證人筆錄卷四第│徒刑貳月，扣案之門號    │
│    │      │日、同年月12│            │8,000元       │  102至104頁）  │0000000000號、│
│    │      │日          │            │台灣郵政      │2.歷史交易清單（│0000000000號、│
│    │      │            │            │00000000000000│  巳○○詐騙集團│0000000000號、│
│    │      │            │            │曲秀娟        │  人頭帳戶一覽表│0000000000號行│
│    │      │            │            │26,800元      │  第28、29、87、│動電話、PANTECH 廠牌行動│
│    │      │            │            │台灣郵政      │  90頁）        │電話（均不含SIM 卡）各壹│
│    │      │            │            │00000000000000│                │支、三星廠牌行動電話（均│
│    │      │            │            │陳淑貞        │                │不含SIM 卡）貳支；詐騙筆│
│    │      │            │            │20,000元      │                │記本壹本均沒收。        │
│    │      │            │            │台灣郵政      │                │                        │
│    │      │            │            │00000000000000│                │                        │
│    │      │            │            │鄭秋梅        │                │                        │
│    │      │            │            │10,000元      │                │                        │
│    │      │            │            │共64,800元    │                │                        │
├──┼───┼──────┼──────┼───────┼────────┼────────────┤
│107 │林岳龍│95年11月28日│同上        │台灣郵政      │1.證人林岳龍於警│同上                    │
│    │      │、同年12月07│            │00000000000000│  詢中之證述。（│                        │
│    │      │日          │            │曲秀娟        │  警卷三第1至3  │                        │
│    │      │            │            │8,000元       │  頁）          │                        │
│    │      │            │            │台灣郵政      │2.歷史交易清單（│                        │
│    │      │            │            │00000000000000│  巳○○詐騙集團│                        │
│    │      │            │            │曲秀娟        │  人頭帳戶一覽表│                        │
│    │      │            │            │5,000元       │  第28、30頁）  │                        │
│    │      │            │            │共13,000元    │                │                        │
├──┼───┼──────┼──────┼───────┼────────┼────────────┤
│108 │張蕙嬿│95年11月29日│同上        │台灣郵政      │1.證人張蕙嬿於警│己○○共同犯詐欺取財罪，│
│    │      │            │            │00000000000000│  詢中之證述。（│處有期徒刑肆月，減為有期│
│    │      │            │            │曲秀娟        │  證人筆錄卷三第│徒刑貳月，扣案之門號    │
│    │      │            │            │5,000元       │  65至67頁）    │0000000000號、│
│    │      │            │            │台灣郵政      │2.歷史交易清單（│0000000000號、│
│    │      │            │            │00000000000000│  巳○○詐騙集團│0000000000號、│
│    │      │            │            │曲秀娟        │  人頭帳戶一覽表│0000000000號行│
│    │      │            │            │10,000元      │  第28、29頁）  │動電話、PANTECH 廠牌行動│
│    │      │            │            │台灣郵政      │                │電話（均不含SIM 卡）各壹│
│    │      │            │            │00000000000000│                │支均沒收。              │
│    │      │            │            │曲秀娟        │                │                        │
│    │      │            │            │4,000元       │                │                        │
│    │      │            │            │共19,000元    │                │                        │
├──┼───┼──────┼──────┼───────┼────────┼────────────┤
│109 │陳淑娟│95年11月29日│同上        │台灣郵政      │1.證人陳淑娟於警│己○○共同犯詐欺取財罪，│
│    │      │、同年12月14│            │00000000000000│  詢中之證述。（│處有期徒刑肆月，減為有期│
│    │      │日          │            │曲秀娟        │  證人筆錄卷三第│徒刑貳月，扣案之門號    │
│    │      │            │            │4,000元       │  151至154頁）  │0000000000號、│
│    │      │            │            │台灣郵政      │2.歷史交易清單（│0000000000號、│
│    │      │            │            │00000000000000│  巳○○詐騙集團│0000000000號、│
│    │      │            │            │鄭秋梅        │  人頭帳戶一覽表│0000000000號行│
│    │      │            │            │12,000元      │  第28、91頁）  │動電話、PANTECH 廠牌行動│
│    │      │            │            │共16,000元    │                │電話（均不含SIM 卡）各壹│
│    │      │            │            │              │                │支、三星廠牌行動電話（均│
│    │      │            │            │              │                │不含SIM 卡）貳支；詐騙筆│
│    │      │            │            │              │                │記本壹本均沒收。        │
├──┼───┼──────┼──────┼───────┼────────┼────────────┤
│110 │游祥呈│95年11月29日│同上        │台灣郵政      │1.證人游祥呈於警│己○○共同犯詐欺取財罪，│
│    │      │            │            │00000000000000│  詢中之證述。（│處有期徒刑肆月，減為有期│
│    │      │            │            │陳淑貞        │  證人筆錄卷四第│徒刑貳月，扣案之門號    │
│    │      │            │            │5,000元       │  65至67頁）    │0000000000號、│
│    │      │            │            │台灣郵政      │2.歷史交易清單（│0000000000號、│
│    │      │            │            │00000000000000│  巳○○詐騙集團│0000000000號、│
│    │      │            │            │陳淑貞        │  人頭帳戶一覽表│0000000000號行│
│    │      │            │            │17,600元      │  第85、86頁）  │動電話、PANTECH 廠牌行動│
│    │      │            │            │共22,600元    │                │電話（均不含SIM 卡）各壹│
│    │      │            │            │              │                │支均沒收。              │
├──┼───┼──────┼──────┼───────┼────────┼────────────┤
│111 │蔡新春│95年11月29日│同上        │台灣郵政      │1.證人蔡新春於警│同上                    │
│    │      │            │            │00000000000000│  詢中之證述。（│                        │
│    │      │            │            │曲秀娟        │  證人筆錄卷五第│                        │
│    │      │            │            │6,000元       │  145至147頁）  │                        │
│    │      │            │            │              │2.歷史交易清單（│                        │
│    │      │            │            │              │  巳○○詐騙集團│                        │
│    │      │            │            │              │  人頭帳戶一覽表│                        │
│    │      │            │            │              │  第29頁）      │                        │
├──┼───┼──────┼──────┼───────┼────────┼────────────┤
│112 │何乾維│95年11月30日│同上        │台灣郵政      │1.證人何乾維於警│己○○共同犯詐欺取財罪，│
│    │      │            │            │00000000000000│  詢中之證述。（│處有期徒刑肆月，減為有期│
│    │      │            │            │曲秀娟        │  證人筆錄卷三第│徒刑貳月，扣案之門號    │
│    │      │            │            │5,000元       │  23至26頁）    │0000000000號、│
│    │      │            │            │              │2.歷史交易清單（│0000000000號、│
│    │      │            │            │              │  巳○○詐騙集團│0000000000號、│
│    │      │            │            │              │  人頭帳戶一覽表│0000000000號行│
│    │      │            │            │              │  第29頁）      │動電話、PANTECH 廠牌行動│
│    │      │            │            │              │                │電話（均不含SIM 卡）各壹│
│    │      │            │            │              │                │支、三星廠牌行動電話（均│
│    │      │            │            │              │                │不含SIM 卡）貳支；詐騙筆│
│    │      │            │            │              │                │記本壹本均沒收。        │
├──┼───┼──────┼──────┼───────┼────────┼────────────┤
│113 │郭鎮南│95年11月30日│同上        │台灣郵政      │1.證人郭鎮南於警│己○○共同犯詐欺取財罪，│
│    │      │、同年12月1 │            │00000000000000│  詢中之證述。（│處有期徒刑壹年肆月，減為│
│    │      │日、同年月4 │            │曲秀娟        │  證人筆錄卷三第│有期徒刑捌月，扣案之門號│
│    │      │日、同年月5 │            │8,000元       │  132至135頁）  │0000000000號、│
│    │      │日、同年月6 │            │台灣郵政      │2.歷史交易清單（│0000000000號、│
│    │      │日          │            │00000000000000│  巳○○詐騙集團│0000000000號、│
│    │      │            │            │曲秀娟        │  人頭帳戶一覽表│0000000000號行│
│    │      │            │            │38,600元      │  第29、86、114 │動電話、PANTECH 廠牌行動│
│    │      │            │            │台灣郵政      │  頁）          │電話（均不含SIM 卡）各壹│
│    │      │            │            │00000000000000│                │支、三星廠牌行動電話（均│
│    │      │            │            │曲秀娟        │                │不含SIM 卡）貳支；詐騙筆│
│    │      │            │            │40,000元      │                │記本壹本均沒收。        │
│    │      │            │            │台灣郵政      │                │                        │
│    │      │            │            │00000000000000│                │                        │
│    │      │            │            │曲秀娟        │                │                        │
│    │      │            │            │28,600元      │                │                        │
│    │      │            │            │台灣郵政      │                │                        │
│    │      │            │            │00000000000000│                │                        │
│    │      │            │            │陳淑貞        │                │                        │
│    │      │            │            │153,000元     │                │                        │
│    │      │            │            │華南銀行      │                │                        │
│    │      │            │            │000000000000  │                │                        │
│    │      │            │            │李明鴻        │                │                        │
│    │      │            │            │300,000元     │                │                        │
│    │      │            │            │共568,200元   │                │                        │
├──┼───┼──────┼──────┼───────┼────────┼────────────┤
│114 │曾維軒│95年11月30日│同上        │台灣郵政      │1.證人曾維軒於警│己○○共同犯詐欺取財罪，│
│    │      │            │            │00000000000000│  詢中之證述。（│處有期徒刑肆月，減為有期│
│    │      │            │            │曲秀娟        │  證人筆錄卷五第│徒刑貳月，扣案之門號    │
│    │      │            │            │5,000元       │  132至135頁）  │0000000000號、│
│    │      │            │            │              │2.歷史交易清單（│0000000000號、│
│    │      │            │            │              │  巳○○詐騙集團│0000000000號、│
│    │      │            │            │              │  人頭帳戶一覽表│0000000000號行│
│    │      │            │            │              │  第29頁）      │動電話、PANTECH 廠牌行動│
│    │      │            │            │              │                │電話（均不含SIM 卡）各壹│
│    │      │            │            │              │                │支、三星廠牌行動電話（均│
│    │      │            │            │              │                │不含SIM 卡）貳支；詐騙筆│
│    │      │            │            │              │                │記本壹本均沒收。        │
├──┼───┼──────┼──────┼───────┼────────┼────────────┤
│115 │葉榮銘│95年11月30日│同上        │台灣郵政      │1.證人葉榮銘於警│同上                    │
│    │      │、同年12月6 │            │00000000000000│  詢中之證述。（│                        │
│    │      │日          │            │曲秀娟        │  證人筆錄卷四第│                        │
│    │      │            │            │8,000元       │  98至101頁）   │                        │
│    │      │            │            │台灣郵政      │2.歷史交易清單（│                        │
│    │      │            │            │00000000000000│  巳○○詐騙集團│                        │
│    │      │            │            │陳淑貞        │  人頭帳戶一覽表│                        │
│    │      │            │            │29,800元      │  第29、86頁）  │                        │
├──┼───┼──────┼──────┼───────┼────────┼────────────┤
│116 │陳杏珠│95年12月1 日│同上        │台灣郵政      │1.證人陳杏珠於警│同上                    │
│    │      │、同年月4 日│            │00000000000000│  詢中之證述。（│                        │
│    │      │、同年月5日 │            │陳淑貞        │  警卷三第79至81│                        │
│    │      │            │            │18,600元      │  頁）          │                        │
│    │      │            │            │台灣郵政      │2.歷史交易清單（│                        │
│    │      │            │            │00000000000000│  巳○○詐騙集團│                        │
│    │      │            │            │陳淑貞        │  人頭帳戶一覽表│                        │
│    │      │            │            │30,000元      │  第29、86頁）  │                        │
│    │      │            │            │台灣郵政      │                │                        │
│    │      │            │            │00000000000000│                │                        │
│    │      │            │            │曲秀娟        │                │                        │
│    │      │            │            │10,000元      │                │                        │
│    │      │            │            │台灣郵政      │                │                        │
│    │      │            │            │00000000000000│                │                        │
│    │      │            │            │陳淑貞        │                │                        │
│    │      │            │            │14,000元      │                │                        │
│    │      │            │            │台灣郵政      │                │                        │
│    │      │            │            │00000000000000│                │                        │
│    │      │            │            │陳淑貞        │                │                        │
│    │      │            │            │3,000元       │                │                        │
├──┼───┼──────┼──────┼───────┼────────┼────────────┤
│117 │蘇偉智│95年12月4 日│同上        │台灣郵政      │1.證人蘇偉智於警│同上                    │
│    │      │            │            │00000000000000│  詢中之證述。（│                        │
│    │      │            │            │曲秀娟        │  證人筆錄卷五第│                        │
│    │      │            │            │5,000元       │  227至229頁）  │                        │
│    │      │            │            │              │2.歷史交易清單（│                        │
│    │      │            │            │              │  巳○○詐騙集團│                        │
│    │      │            │            │              │  人頭帳戶一覽表│                        │
│    │      │            │            │              │  第29頁）      │                        │
├──┼───┼──────┼──────┼───────┼────────┼────────────┤
│118 │翁宜萍│95年12月5 日│同上        │台灣郵政      │1.證人翁宜萍於警│同上                    │
│    │      │、同年月6 日│            │00000000000000│  詢中之證述。（│                        │
│    │      │            │            │曲秀娟        │  證人筆錄卷五第│                        │
│    │      │            │            │5,000元       │  213至217頁）  │                        │
│    │      │            │            │台灣郵政      │2.歷史交易清單（│                        │
│    │      │            │            │00000000000000│  巳○○詐騙集團│                        │
│    │      │            │            │曲秀娟        │  人頭帳戶一覽表│                        │
│    │      │            │            │16,000元      │  第29、30頁）  │                        │
│    │      │            │            │台灣郵政      │                │                        │
│    │      │            │            │00000000000000│                │                        │
│    │      │            │            │曲秀娟        │                │                        │
│    │      │            │            │10,000元      │                │                        │
│    │      │            │            │台灣郵政      │                │                        │
│    │      │            │            │00000000000000│                │                        │
│    │      │            │            │曲秀娟        │                │                        │
│    │      │            │            │6,000元       │                │                        │
│    │      │            │            │共37,000元    │                │                        │
├──┼───┼──────┼──────┼───────┼────────┼────────────┤
│119 │施勇男│95年12月6 日│同上        │台灣郵政      │1.證人施勇男於警│同上                    │
│    │      │            │            │00000000000000│  詢中之證述。（│                        │
│    │      │            │            │曲秀娟        │  警卷三第87至89│                        │
│    │      │            │            │5,000元       │  頁）          │                        │
│    │      │            │            │              │2.歷史交易清單（│                        │
│    │      │            │            │              │  巳○○詐騙集團│                        │
│    │      │            │            │              │  人頭帳戶一覽表│                        │
│    │      │            │            │              │  第29頁）      │                        │
├──┼───┼──────┼──────┼───────┼────────┼────────────┤
│120 │林裕賢│95年12月6 日│同上        │台灣郵政      │1.證人林裕賢於警│同上                    │
│    │      │            │            │00000000000000│  詢中之證述。（│                        │
│    │      │            │            │曲秀娟        │  警卷三第53至55│                        │
│    │      │            │            │8,000元       │  頁）          │                        │
│    │      │            │            │              │2.歷史交易清單（│                        │
│    │      │            │            │              │  巳○○詐騙集團│                        │
│    │      │            │            │              │  人頭帳戶一覽表│                        │
│    │      │            │            │              │  第30頁）      │                        │
├──┼───┼──────┼──────┼───────┼────────┼────────────┤
│121 │蘇春美│95年12月6 日│同上        │台灣郵政      │1.證人蘇春美於警│同上                    │
│    │      │、同年月7日 │            │00000000000000│  詢中之證述。（│                        │
│    │      │            │            │曲秀娟        │  證人筆錄卷五第│                        │
│    │      │            │            │15,000元      │  203至205頁）  │                        │
│    │      │            │            │台灣郵政      │2.歷史交易清單（│                        │
│    │      │            │            │00000000000000│  巳○○詐騙集團│                        │
│    │      │            │            │曲秀娟        │  人頭帳戶一覽表│                        │
│    │      │            │            │25,000元      │  第30、86頁）  │                        │
│    │      │            │            │台灣郵政      │                │                        │
│    │      │            │            │00000000000000│                │                        │
│    │      │            │            │陳淑貞        │                │                        │
│    │      │            │            │52,800元      │                │                        │
│    │      │            │            │共92,800元    │                │                        │
├──┼───┼──────┼──────┼───────┼────────┼────────────┤
│122 │陳春仁│95年12月7 日│同上        │台灣郵政      │1.證人陳春仁於警│同上                    │
│    │      │            │            │00000000000000│  詢中之證述。（│                        │
│    │      │            │            │陳淑貞        │  證人筆錄卷三第│                        │
│    │      │            │            │4,000元       │  155至157頁）  │                        │
│    │      │            │            │              │2.歷史交易清單（│                        │
│    │      │            │            │              │  巳○○詐騙集團│                        │
│    │      │            │            │              │  人頭帳戶一覽表│                        │
│    │      │            │            │              │  第86頁）      │                        │
├──┼───┼──────┼──────┼───────┼────────┼────────────┤
│123 │鄒博衡│95年12月7 日│同上        │台灣郵政      │1.證人鄒凱能於警│同上                    │
│    │（原名│            │            │00000000000000│  警詢中之證述。│                        │
│    │鄒凱能│            │            │陳淑貞        │  （證人筆錄卷五│                        │
│    │）    │            │            │9,000元       │  第230至232頁）│                        │
│    │      │            │            │              │2.歷史交易清單（│                        │
│    │      │            │            │              │  巳○○詐騙集團│                        │
│    │      │            │            │              │  人頭帳戶一覽表│                        │
│    │      │            │            │              │  第86頁）      │                        │
├──┼───┼──────┼──────┼───────┼────────┼────────────┤
│124 │劉春梅│95年12月7 日│同上        │台灣郵政      │1.證人劉春梅於警│同上                    │
│    │      │            │            │00000000000000│  詢中之證述。（│                        │
│    │      │            │            │曲秀娟        │  證人筆錄卷四第│                        │
│    │      │            │            │4,000元       │  109至111頁）  │                        │
│    │      │            │            │              │2.歷史交易清單（│                        │
│    │      │            │            │              │  巳○○詐騙集團│                        │
│    │      │            │            │              │  人頭帳戶一覽表│                        │
│    │      │            │            │              │  第30頁）      │                        │
├──┼───┼──────┼──────┼───────┼────────┼────────────┤
│125 │梁振山│95年12月8 日│同上        │台灣郵政      │1.證人梁振山於警│同上                    │
│    │      │            │            │00000000000000│  詢中之證述。（│                        │
│    │      │            │            │陳淑貞        │  證人筆錄卷三第│                        │
│    │      │            │            │5,000元       │  108至111頁）  │                        │
│    │      │            │            │              │2.歷史交易清單（│                        │
│    │      │            │            │              │  巳○○詐騙集團│                        │
│    │      │            │            │              │  人頭帳戶一覽表│                        │
│    │      │            │            │              │  第87頁）      │                        │
├──┼───┼──────┼──────┼───────┼────────┼────────────┤
│126 │賴伯佾│95年12月8 日│同上        │台灣郵政      │1.證人賴伯佾於警│同上                    │
│    │      │、同年月11日│            │00000000000000│  詢中之證述。（│                        │
│    │      │            │            │陳淑貞        │  證人筆錄卷四第│                        │
│    │      │            │            │5,000元       │  218至220頁）  │                        │
│    │      │            │            │台灣郵政      │2.歷史交易清單（│                        │
│    │      │            │            │00000000000000│  巳○○詐騙集團│                        │
│    │      │            │            │鄭秋梅        │  人頭帳戶一覽表│                        │
│    │      │            │            │19,800元      │  第87、90頁）  │                        │
│    │      │            │            │共24,800元    │                │                        │
├──┼───┼──────┼──────┼───────┼────────┼────────────┤
│127 │盧垠而│95年12月13日│同上        │台灣郵政      │1.證人盧垠而於警│同上                    │
│    │      │            │            │00000000000000│  詢中之證述。（│                        │
│    │      │            │            │鄭秋梅        │  證人筆錄卷四第│                        │
│    │      │            │            │3,500元       │  215至217頁）  │                        │
│    │      │            │            │              │2.歷史交易清單（│                        │
│    │      │            │            │              │  巳○○詐騙集團│                        │
│    │      │            │            │              │  人頭帳戶一覽表│                        │
│    │      │            │            │              │  第90頁）      │                        │
├──┼───┼──────┼──────┼───────┼────────┼────────────┤
│128 │曾金玉│95年12月14日│同上        │台灣郵政      │1.證人曾金玉於警│同上                    │
│    │      │            │            │00000000000000│  詢中之證述。（│                        │
│    │      │            │            │鄭秋梅        │  警卷三第33至35│                        │
│    │      │            │            │5,500元       │  頁）          │                        │
│    │      │            │            │              │2.歷史交易清單（│                        │
│    │      │            │            │              │  巳○○詐騙集團│                        │
│    │      │            │            │              │  人頭帳戶一覽表│                        │
│    │      │            │            │              │  第91頁）      │                        │
├──┼───┼──────┼──────┼───────┼────────┼────────────┤
│129 │吳景梅│95年12月15日│同上        │彰化銀行      │1.證人吳景梅於警│同上                    │
│    │      │、同年月18日│            │00000000000000│  詢中之證述。（│                        │
│    │      │、同年月19日│            │劉春梅        │  證人筆錄卷三第│                        │
│    │      │            │            │5,000元       │  31至32頁）    │                        │
│    │      │            │            │台灣郵政      │2.歷史交易清單（│                        │
│    │      │            │            │00000000000000│  巳○○詐騙集團│                        │
│    │      │            │            │劉保霖        │  人頭帳戶一覽表│                        │
│    │      │            │            │16,800元      │  第65、118頁） │                        │
│    │      │            │            │台灣郵政      │                │                        │
│    │      │            │            │00000000000000│                │                        │
│    │      │            │            │劉保霖        │                │                        │
│    │      │            │            │9,000元       │                │                        │
│    │      │            │            │台灣郵政      │                │                        │
│    │      │            │            │00000000000000│                │                        │
│    │      │            │            │劉保霖        │                │                        │
│    │      │            │            │3,000元       │                │                        │
│    │      │            │            │共33,800元    │                │                        │
├──┼───┼──────┼──────┼───────┼────────┼────────────┤
│130 │涂文梅│95年12月15日│同上        │台灣郵政      │1.證人涂文梅於警│己○○共同犯詐欺取財罪，│
│    │      │、同年月19日│            │00000000000000│  詢中之證述。（│處有期徒刑拾月，減為有期│
│    │      │、同年月20日│            │劉保霖        │  證人筆錄卷三第│徒刑伍月，扣案之門號    │
│    │      │、同年月21日│            │6,000元       │  71至74頁）    │0000000000號、│
│    │      │、同年月26日│            │台灣郵政      │2.歷史交易清單（│0000000000號、│
│    │      │            │            │00000000000000│  巳○○詐騙集團│0000000000號、│
│    │      │            │            │劉保霖        │  人頭帳戶一覽表│0000000000號行│
│    │      │            │            │10,000元      │  第50、65、66頁│動電話、PANTECH 廠牌行動│
│    │      │            │            │台灣郵政      │  ）            │電話（均不含SIM 卡）各壹│
│    │      │            │            │00000000000000│                │支、三星廠牌行動電話（均│
│    │      │            │            │劉保霖        │                │不含SIM 卡）貳支；詐騙筆│
│    │      │            │            │25,000元      │                │記本壹本均沒收。        │
│    │      │            │            │台灣郵政      │                │                        │
│    │      │            │            │00000000000000│                │                        │
│    │      │            │            │劉保霖        │                │                        │
│    │      │            │            │20,000元      │                │                        │
│    │      │            │            │台灣郵政      │                │                        │
│    │      │            │            │00000000000000│                │                        │
│    │      │            │            │劉保霖        │                │                        │
│    │      │            │            │31,500元      │                │                        │
│    │      │            │            │台灣郵政      │                │                        │
│    │      │            │            │00000000000000│                │                        │
│    │      │            │            │劉保霖        │                │                        │
│    │      │            │            │5,000元       │                │                        │
│    │      │            │            │台灣郵政      │                │                        │
│    │      │            │            │00000000000000│                │                        │
│    │      │            │            │劉保霖        │                │                        │
│    │      │            │            │50,000元      │                │                        │
│    │      │            │            │台灣郵政      │                │                        │
│    │      │            │            │0000000000000 │                │                        │
│    │      │            │            │賴建樺        │                │                        │
│    │      │            │            │60,000元      │                │                        │
│    │      │            │            │共207,500元   │                │                        │
├──┼───┼──────┼──────┼───────┼────────┼────────────┤
│131 │羅鳳婷│95年12月18日│同上        │台灣郵政      │1.證人羅鳳婷於警│己○○共同犯詐欺取財罪，│
│    │      │、同年月22日│            │00000000000000│  詢中之證述。（│處有期徒刑肆月，減為有期│
│    │      │            │            │劉保霖        │  證人筆錄卷四第│徒刑貳月，扣案之門號    │
│    │      │            │            │5,000元       │  226至229頁）  │0000000000號、│
│    │      │            │            │台灣郵政      │2.歷史交易清單（│0000000000號、│
│    │      │            │            │00000000000000│  巳○○詐騙集團│0000000000號、│
│    │      │            │            │劉保霖        │  人頭帳戶一覽表│0000000000號行│
│    │      │            │            │18,600元      │  第65、66頁）  │動電話、PANTECH 廠牌行動│
│    │      │            │            │共23,600元    │                │電話（均不含SIM 卡）各壹│
│    │      │            │            │              │                │支、三星廠牌行動電話（均│
│    │      │            │            │              │                │不含SIM 卡）貳支；詐騙筆│
│    │      │            │            │              │                │記本壹本均沒收。        │
├──┼───┼──────┼──────┼───────┼────────┼────────────┤
│132 │李德村│95年12月19日│同上        │台灣郵政      │1.證人李德村於警│同上                    │
│    │      │            │            │00000000000000│  詢中之證述。（│                        │
│    │      │            │            │劉保霖        │  證人筆錄卷五第│                        │
│    │      │            │            │7,500元       │  149至151頁）  │                        │
│    │      │            │            │              │2.歷史交易清單（│                        │
│    │      │            │            │              │  巳○○詐騙集團│                        │
│    │      │            │            │              │  人頭帳戶一覽表│                        │
│    │      │            │            │              │  第65頁）      │                        │
├──┼───┼──────┼──────┼───────┼────────┼────────────┤
│133 │黃富美│95年12月21日│同上        │台灣郵政      │1.證人黃富美於警│同上                    │
│    │      │            │            │00000000000000│  詢中之證述。（│                        │
│    │      │            │            │劉保霖        │  證人筆錄卷四第│                        │
│    │      │            │            │5,000元       │  78至80頁）    │                        │
│    │      │            │            │              │2.歷史交易清單（│                        │
│    │      │            │            │              │  巳○○詐騙集團│                        │
│    │      │            │            │              │  人頭帳戶一覽表│                        │
│    │      │            │            │              │  第66頁）      │                        │
├──┼───┼──────┼──────┼───────┼────────┼────────────┤
│134 │黃志立│95年12月26日│同上        │台灣郵政      │1.證人黃志立於警│同上                    │
│    │      │            │            │00000000000002│  詢中之證述。（│                        │
│    │      │            │            │賴建樺        │  證人筆錄卷四第│                        │
│    │      │            │            │5,000元       │  119至121頁）  │                        │
│    │      │            │            │台灣郵政      │2.歷史交易清單（│                        │
│    │      │            │            │00000000000000│  巳○○詐騙集團│                        │
│    │      │            │            │陳芳興        │  人頭帳戶一覽表│                        │
│    │      │            │            │16,800元      │  第50、59頁）  │                        │
│    │      │            │            │台灣郵政      │                │                        │
│    │      │            │            │00000000000000│                │                        │
│    │      │            │            │陳芳興        │                │                        │
│    │      │            │            │20,000元      │                │                        │
├──┼───┼──────┼──────┼───────┼────────┼────────────┤
│135 │黃秀連│95年12月26日│同上        │台灣郵政      │1.證人黃秀連於警│同上                    │
│    │      │、同年月27日│            │00000000000002│  詢中之證述。（│                        │
│    │      │            │            │賴建樺        │  證人筆錄卷五第│                        │
│    │      │            │            │18,600元      │  190至192頁）  │                        │
│    │      │            │            │台灣郵政      │2.歷史交易清單（│                        │
│    │      │            │            │00000000000002│  巳○○詐騙集團│                        │
│    │      │            │            │賴建樺        │  人頭帳戶一覽表│                        │
│    │      │            │            │15,000元      │  第50頁）      │                        │
│    │      │            │            │共33,600元    │                │                        │
├──┼───┼──────┼──────┼───────┼────────┼────────────┤
│136 │黃嬿錚│95年12月27日│同上        │台灣郵政      │1.證人黃嬿錚於警│同上                    │
│    │      │            │            │00000000000002│  詢中之證述。（│                        │
│    │      │            │            │賴建樺        │  證人筆錄卷四第│                        │
│    │      │            │            │8,000元       │  239至242頁）  │                        │
│    │      │            │            │              │2.歷史交易清單（│                        │
│    │      │            │            │              │  巳○○詐騙集團│                        │
│    │      │            │            │              │  人頭帳戶一覽表│                        │
│    │      │            │            │              │  第50頁）      │                        │
├──┼───┼──────┼──────┼───────┼────────┼────────────┤
│137 │劉興光│95年12月27日│同上        │台灣郵政      │1.證人劉殷晨於警│同上                    │
│    │（原名│            │            │00000000000002│  詢中之證述。（│                        │
│    │劉殷晨│            │            │賴建樺        │  證人筆錄卷四第│                        │
│    │）    │            │            │5,000元       │  243至246頁）  │                        │
│    │      │            │            │              │2.歷史交易清單（│                        │
│    │      │            │            │              │  巳○○詐騙集團│                        │
│    │      │            │            │              │  人頭帳戶一覽表│                        │
│    │      │            │            │              │  第50頁）      │                        │
├──┼───┼──────┼──────┼───────┼────────┼────────────┤
│138 │潘家豪│95年12月27日│同上        │台灣郵政      │1.證人潘家豪於警│同上                    │
│    │      │            │            │00000000000002│  詢中之證述。（│                        │
│    │      │            │            │賴建樺        │  證人筆錄卷四第│                        │
│    │      │            │            │5,000元       │  218至220頁）  │                        │
│    │      │            │            │台灣郵政      │2.歷史交易清單（│                        │
│    │      │            │            │00000000000002│  巳○○詐騙集團│                        │
│    │      │            │            │賴建樺        │  人頭帳戶一覽表│                        │
│    │      │            │            │18,600元      │  第50頁）      │                        │
│    │      │            │            │共23,600元    │                │                        │
├──┼───┼──────┼──────┼───────┼────────┼────────────┤
│139 │龍彭鑫│95年12月27日│同上        │台灣郵政      │1.證人龍彭鑫於警│同上                    │
│    │      │            │            │00000000000002│  詢中之證述。（│                        │
│    │      │            │            │賴建樺        │  證人筆錄卷四第│                        │
│    │      │            │            │18,600元      │  189至191頁）  │                        │
│    │      │            │            │              │2.歷史交易清單（│                        │
│    │      │            │            │              │  巳○○詐騙集團│                        │
│    │      │            │            │              │  人頭帳戶一覽表│                        │
│    │      │            │            │              │  第50頁）      │                        │
└──┴───┴──────┴──────┴───────┴────────┴────────────┘
附表五被告癸○○、卯○○部分
┌──┬───┬──────┬──────┬───────┬────────┬────────────┐
│編號│被害人│犯罪時間    │詐欺手法    │匯入帳戶/戶名/│證據名稱及出處  │主文                    │
│    │      │            │            │金額（新台幣）│                │                        │
├──┼───┼──────┼──────┼───────┼────────┼────────────┤
│1   │鍾庭榮│95年11月13日│巳○○等人假│中國信託      │1.證人鍾庭榮於警│癸○○、卯○○共同犯詐欺│
│    │      │、同年月14日│借申辦貸款為│000000000000  │  詢中之證述。（│取財罪，各處有期徒刑捌月│
│    │      │、同年月17日│名，於報紙刊│林寶貴        │  警卷三第21頁）│，均減為有期徒刑肆月，扣│
│    │      │、同年月20日│登訊息吸引被│18,000元      │2.歷史交易清單（│案之門號00000000│
│    │      │、同年月22日│害人遂行詐騙│中國信託      │  巳○○詐騙集團│四九號、00000000│
│    │      │、同年12月4 │。          │000000000000  │  人頭帳戶一覽表│九八號、00000000│
│    │      │日          │            │林寶貴        │  第4、5、7、29 │七六號、00000000│
│    │      │            │            │5,000元       │  、61頁）      │七○號行動電話、PANTECH │
│    │      │            │            │中國信託      │                │廠牌行動電話（均不含SIM │
│    │      │            │            │000000000000  │                │卡）各壹支、三星廠牌行動│
│    │      │            │            │林寶貴        │                │電話（均不含SIM 卡）貳支│
│    │      │            │            │15,000元      │                │；詐騙筆記本壹本均沒收。│
│    │      │            │            │台灣郵政      │                │                        │
│    │      │            │            │00000000000000│                │                        │
│    │      │            │            │鐘俊平        │                │                        │
│    │      │            │            │13,600元      │                │                        │
│    │      │            │            │台灣郵政      │                │                        │
│    │      │            │            │00000000000000│                │                        │
│    │      │            │            │鐘俊平        │                │                        │
│    │      │            │            │20,000元      │                │                        │
│    │      │            │            │台灣郵政      │                │                        │
│    │      │            │            │00000000000000│                │                        │
│    │      │            │            │曲秀娟        │                │                        │
│    │      │            │            │40,000元      │                │                        │
│    │      │            │            │共111,600元   │                │                        │
├──┼───┼──────┼──────┼───────┼────────┼────────────┤
│2   │黃鳳珠│95年11月28日│同上        │台灣郵政      │1.證人黃鳳珠於警│癸○○、卯○○共同犯詐欺│
│    │      │、同年12月1 │            │00000000000000│  詢中之證述。（│取財罪，各處有期徒刑肆月│
│    │      │日、同年月8 │            │曲秀娟        │  證人筆錄卷四第│，均減為有期徒刑貳月，扣│
│    │      │日、同年月12│            │8,000元       │  102至104頁）  │案之門號00000000│
│    │      │日          │            │台灣郵政      │2.歷史交易清單（│四九號、00000000│
│    │      │            │            │00000000000000│  巳○○詐騙集團│九八號、00000000│
│    │      │            │            │曲秀娟        │  人頭帳戶一覽表│七六號、00000000│
│    │      │            │            │26,800元      │  第28、29、87、│七○號行動電話、PANTECH │
│    │      │            │            │台灣郵政      │  90頁）        │廠牌行動電話（均不含SIM │
│    │      │            │            │00000000000000│                │卡）各壹支、三星廠牌行動│
│    │      │            │            │陳淑貞        │                │電話（均不含SIM 卡）貳支│
│    │      │            │            │20,000元      │                │；詐騙筆記本壹本均沒收。│
│    │      │            │            │台灣郵政      │                │                        │
│    │      │            │            │00000000000000│                │                        │
│    │      │            │            │鄭秋梅        │                │                        │
│    │      │            │            │10,000元      │                │                        │
│    │      │            │            │共64,800元    │                │                        │
├──┼───┼──────┼──────┼───────┼────────┼────────────┤
│3   │林岳龍│95年11月28日│同上        │台灣郵政      │1.證人林岳龍於警│同上                    │
│    │      │、同年12月07│            │00000000000000│  詢中之證述。（│                        │
│    │      │日          │            │曲秀娟        │  警卷三第1至3  │                        │
│    │      │            │            │8,000元       │  頁）          │                        │
│    │      │            │            │台灣郵政      │2.歷史交易清單（│                        │
│    │      │            │            │00000000000000│  巳○○詐騙集團│                        │
│    │      │            │            │曲秀娟        │  人頭帳戶一覽表│                        │
│    │      │            │            │5,000元       │  第28、30頁）  │                        │
│    │      │            │            │共13,000元    │                │                        │
├──┼───┼──────┼──────┼───────┼────────┼────────────┤
│4   │陳淑娟│95年11月29日│同上        │台灣郵政      │1.證人陳淑娟於警│同上                    │
│    │      │、同年12月14│            │00000000000000│  詢中之證述。（│                        │
│    │      │日          │            │曲秀娟        │  證人筆錄卷三第│                        │
│    │      │            │            │4,000元       │  151至154頁）  │                        │
│    │      │            │            │台灣郵政      │2.歷史交易清單（│                        │
│    │      │            │            │00000000000000│  巳○○詐騙集團│                        │
│    │      │            │            │鄭秋梅        │  人頭帳戶一覽表│                        │
│    │      │            │            │12,000元      │  第28、91頁）  │                        │
│    │      │            │            │共16,000元    │                │                        │
├──┼───┼──────┼──────┼───────┼────────┼────────────┤
│5   │何乾維│95年11月30日│同上        │台灣郵政      │1.證人何乾維於警│同上                    │
│    │      │            │            │00000000000000│  詢中之證述。（│                        │
│    │      │            │            │曲秀娟        │  證人筆錄卷三第│                        │
│    │      │            │            │5,000元       │  23至26頁）    │                        │
│    │      │            │            │              │2.歷史交易清單（│                        │
│    │      │            │            │              │  巳○○詐騙集團│                        │
│    │      │            │            │              │  人頭帳戶一覽表│                        │
│    │      │            │            │              │  第29頁）      │                        │
├──┼───┼──────┼──────┼───────┼────────┼────────────┤
│6   │郭鎮南│95年11月30日│同上        │台灣郵政      │1.證人郭鎮南於警│癸○○、卯○○共同犯詐欺│
│    │      │、同年12月1 │            │00000000000000│  詢中之證述。（│取財罪，各處有期徒刑壹年│
│    │      │日、同年月4 │            │曲秀娟        │  證人筆錄卷三第│肆月，均減為有期徒刑捌月│
│    │      │日、同年月5 │            │8,000元       │  132至135頁）  │，扣案之門號○九八二○九│
│    │      │日、同年月6 │            │台灣郵政      │2.歷史交易清單（│六七四九號、○九七○○四│
│    │      │日          │            │00000000000000│  巳○○詐騙集團│一一九八號、○九五五○二│
│    │      │            │            │曲秀娟        │  人頭帳戶一覽表│六六七六號、○九八六一二│
│    │      │            │            │38,600元      │  第29、86、114 │八七七○號行動電話、PANT│
│    │      │            │            │台灣郵政      │  頁）          │ECH 廠牌行動電話（均不含│
│    │      │            │            │00000000000000│                │SIM 卡）各壹支、三星廠牌│
│    │      │            │            │曲秀娟        │                │行動電話（均不含SIM 卡）│
│    │      │            │            │40,000元      │                │貳支；詐騙筆記本壹本均沒│
│    │      │            │            │台灣郵政      │                │收。                    │
│    │      │            │            │00000000000000│                │                        │
│    │      │            │            │曲秀娟        │                │                        │
│    │      │            │            │28,600元      │                │                        │
│    │      │            │            │台灣郵政      │                │                        │
│    │      │            │            │00000000000000│                │                        │
│    │      │            │            │陳淑貞        │                │                        │
│    │      │            │            │153,000元     │                │                        │
│    │      │            │            │華南銀行      │                │                        │
│    │      │            │            │000000000000  │                │                        │
│    │      │            │            │李明鴻        │                │                        │
│    │      │            │            │300,000元     │                │                        │
│    │      │            │            │共568,200元   │                │                        │
├──┼───┼──────┼──────┼───────┼────────┼────────────┤
│7   │曾維軒│95年11月30日│同上        │台灣郵政      │1.證人曾維軒於警│癸○○、卯○○共同犯詐欺│
│    │      │            │            │00000000000000│  詢中之證述。（│取財罪，各處有期徒刑肆月│
│    │      │            │            │曲秀娟        │  證人筆錄卷五第│，均減為有期徒刑貳月，扣│
│    │      │            │            │5,000元       │  132至135頁）  │案之門號00000000│
│    │      │            │            │              │2.歷史交易清單（│四九號、00000000│
│    │      │            │            │              │  巳○○詐騙集團│九八號、00000000│
│    │      │            │            │              │  人頭帳戶一覽表│七六號、00000000│
│    │      │            │            │              │  第29頁）      │七○號行動電話、PANTECH │
│    │      │            │            │              │                │廠牌行動電話（均不含SIM │
│    │      │            │            │              │                │卡）各壹支、三星廠牌行動│
│    │      │            │            │              │                │電話（均不含SIM 卡）貳支│
│    │      │            │            │              │                │；詐騙筆記本壹本均沒收。│
├──┼───┼──────┼──────┼───────┼────────┼────────────┤
│8   │葉榮銘│95年11月30日│同上        │台灣郵政      │1.證人葉榮銘於警│同上                    │
│    │      │、同年12月6 │            │00000000000000│  詢中之證述。（│                        │
│    │      │日          │            │曲秀娟        │  證人筆錄卷四第│                        │
│    │      │            │            │8,000元       │  98至101頁）   │                        │
│    │      │            │            │台灣郵政      │2.歷史交易清單（│                        │
│    │      │            │            │00000000000000│  巳○○詐騙集團│                        │
│    │      │            │            │陳淑貞        │  人頭帳戶一覽表│                        │
│    │      │            │            │29,800元      │  第29、86頁）  │                        │
├──┼───┼──────┼──────┼───────┼────────┼────────────┤
│9   │陳杏珠│95年12月1 日│同上        │台灣郵政      │1.證人陳杏珠於警│同上                    │
│    │      │、同年月4 日│            │00000000000000│  詢中之證述。（│                        │
│    │      │、同年月5日 │            │陳淑貞        │  警卷三第79至81│                        │
│    │      │            │            │18,600元      │  頁）          │                        │
│    │      │            │            │台灣郵政      │2.歷史交易清單（│                        │
│    │      │            │            │00000000000000│  巳○○詐騙集團│                        │
│    │      │            │            │陳淑貞        │  人頭帳戶一覽表│                        │
│    │      │            │            │30,000元      │  第29、86頁）  │                        │
│    │      │            │            │台灣郵政      │                │                        │
│    │      │            │            │00000000000000│                │                        │
│    │      │            │            │曲秀娟        │                │                        │
│    │      │            │            │10,000元      │                │                        │
│    │      │            │            │台灣郵政      │                │                        │
│    │      │            │            │00000000000000│                │                        │
│    │      │            │            │陳淑貞        │                │                        │
│    │      │            │            │14,000元      │                │                        │
│    │      │            │            │台灣郵政      │                │                        │
│    │      │            │            │00000000000000│                │                        │
│    │      │            │            │陳淑貞        │                │                        │
│    │      │            │            │3,000元       │                │                        │
├──┼───┼──────┼──────┼───────┼────────┼────────────┤
│10  │蘇偉智│95年12月4 日│同上        │台灣郵政      │1.證人蘇偉智於警│同上                    │
│    │      │            │            │00000000000000│  詢中之證述。（│                        │
│    │      │            │            │曲秀娟        │  證人筆錄卷五第│                        │
│    │      │            │            │5,000元       │  227至229頁）  │                        │
│    │      │            │            │              │2.歷史交易清單（│                        │
│    │      │            │            │              │  巳○○詐騙集團│                        │
│    │      │            │            │              │  人頭帳戶一覽表│                        │
│    │      │            │            │              │  第29頁）      │                        │
├──┼───┼──────┼──────┼───────┼────────┼────────────┤
│11  │翁宜萍│95年12月5 日│同上        │台灣郵政      │1.證人翁宜萍於警│同上                    │
│    │      │、同年月6 日│            │00000000000000│  詢中之證述。（│                        │
│    │      │            │            │曲秀娟        │  證人筆錄卷五第│                        │
│    │      │            │            │5,000元       │  213至217頁）  │                        │
│    │      │            │            │台灣郵政      │2.歷史交易清單（│                        │
│    │      │            │            │00000000000000│  巳○○詐騙集團│                        │
│    │      │            │            │曲秀娟        │  人頭帳戶一覽表│                        │
│    │      │            │            │16,000元      │  第29、30頁）  │                        │
│    │      │            │            │台灣郵政      │                │                        │
│    │      │            │            │00000000000000│                │                        │
│    │      │            │            │曲秀娟        │                │                        │
│    │      │            │            │10,000元      │                │                        │
│    │      │            │            │台灣郵政      │                │                        │
│    │      │            │            │00000000000000│                │                        │
│    │      │            │            │曲秀娟        │                │                        │
│    │      │            │            │6,000元       │                │                        │
│    │      │            │            │共37,000元    │                │                        │
├──┼───┼──────┼──────┼───────┼────────┼────────────┤
│12  │施勇男│95年12月6 日│同上        │台灣郵政      │1.證人施勇男於警│同上                    │
│    │      │            │            │00000000000000│  詢中之證述。（│                        │
│    │      │            │            │曲秀娟        │  警卷三第87至89│                        │
│    │      │            │            │5,000元       │  頁）          │                        │
│    │      │            │            │              │2.歷史交易清單（│                        │
│    │      │            │            │              │  巳○○詐騙集團│                        │
│    │      │            │            │              │  人頭帳戶一覽表│                        │
│    │      │            │            │              │  第29頁）      │                        │
├──┼───┼──────┼──────┼───────┼────────┼────────────┤
│13  │林裕賢│95年12月6 日│同上        │台灣郵政      │1.證人林裕賢於警│同上                    │
│    │      │            │            │00000000000000│  詢中之證述。（│                        │
│    │      │            │            │曲秀娟        │  警卷三第53至55│                        │
│    │      │            │            │8,000元       │  頁）          │                        │
│    │      │            │            │              │2.歷史交易清單（│                        │
│    │      │            │            │              │  巳○○詐騙集團│                        │
│    │      │            │            │              │  人頭帳戶一覽表│                        │
│    │      │            │            │              │  第30頁）      │                        │
├──┼───┼──────┼──────┼───────┼────────┼────────────┤
│14  │蘇春美│95年12月6 日│同上        │台灣郵政      │1.證人蘇春美於警│同上                    │
│    │      │、同年月7日 │            │00000000000000│  詢中之證述。（│                        │
│    │      │            │            │曲秀娟        │  證人筆錄卷五第│                        │
│    │      │            │            │15,000元      │  203至205頁）  │                        │
│    │      │            │            │台灣郵政      │2.歷史交易清單（│                        │
│    │      │            │            │00000000000000│  巳○○詐騙集團│                        │
│    │      │            │            │曲秀娟        │  人頭帳戶一覽表│                        │
│    │      │            │            │25,000元      │  第30、86頁）  │                        │
│    │      │            │            │台灣郵政      │                │                        │
│    │      │            │            │00000000000000│                │                        │
│    │      │            │            │陳淑貞        │                │                        │
│    │      │            │            │52,800元      │                │                        │
│    │      │            │            │共92,800元    │                │                        │
├──┼───┼──────┼──────┼───────┼────────┼────────────┤
│15  │陳春仁│95年12月7 日│同上        │台灣郵政      │1.證人陳春仁於警│同上                    │
│    │      │            │            │00000000000000│  詢中之證述。（│                        │
│    │      │            │            │陳淑貞        │  證人筆錄卷三第│                        │
│    │      │            │            │4,000元       │  155至157頁）  │                        │
│    │      │            │            │              │2.歷史交易清單（│                        │
│    │      │            │            │              │  巳○○詐騙集團│                        │
│    │      │            │            │              │  人頭帳戶一覽表│                        │
│    │      │            │            │              │  第86頁）      │                        │
├──┼───┼──────┼──────┼───────┼────────┼────────────┤
│16  │鄒博衡│95年12月7 日│同上        │台灣郵政      │1.證人鄒凱能於警│同上                    │
│    │（原名│            │            │00000000000000│  警詢中之證述。│                        │
│    │鄒凱能│            │            │陳淑貞        │  （證人筆錄卷五│                        │
│    │）    │            │            │9,000元       │  第230至232頁）│                        │
│    │      │            │            │              │2.歷史交易清單（│                        │
│    │      │            │            │              │  巳○○詐騙集團│                        │
│    │      │            │            │              │  人頭帳戶一覽表│                        │
│    │      │            │            │              │  第86頁）      │                        │
├──┼───┼──────┼──────┼───────┼────────┼────────────┤
│17  │劉春梅│95年12月7 日│同上        │台灣郵政      │1.證人劉春梅於警│同上                    │
│    │      │            │            │00000000000000│  詢中之證述。（│                        │
│    │      │            │            │曲秀娟        │  證人筆錄卷四第│                        │
│    │      │            │            │4,000元       │  109至111頁）  │                        │
│    │      │            │            │              │2.歷史交易清單（│                        │
│    │      │            │            │              │  巳○○詐騙集團│                        │
│    │      │            │            │              │  人頭帳戶一覽表│                        │
│    │      │            │            │              │  第30頁）      │                        │
├──┼───┼──────┼──────┼───────┼────────┼────────────┤
│18  │梁振山│95年12月8 日│同上        │台灣郵政      │1.證人梁振山於警│同上                    │
│    │      │            │            │00000000000000│  詢中之證述。（│                        │
│    │      │            │            │陳淑貞        │  證人筆錄卷三第│                        │
│    │      │            │            │5,000元       │  108至111頁）  │                        │
│    │      │            │            │              │2.歷史交易清單（│                        │
│    │      │            │            │              │  巳○○詐騙集團│                        │
│    │      │            │            │              │  人頭帳戶一覽表│                        │
│    │      │            │            │              │  第87頁）      │                        │
├──┼───┼──────┼──────┼───────┼────────┼────────────┤
│19  │賴伯佾│95年12月8 日│同上        │台灣郵政      │1.證人賴伯佾於警│同上                    │
│    │      │、同年月11日│            │00000000000000│  詢中之證述。（│                        │
│    │      │            │            │陳淑貞        │  證人筆錄卷四第│                        │
│    │      │            │            │5,000元       │  218至220頁）  │                        │
│    │      │            │            │台灣郵政      │2.歷史交易清單（│                        │
│    │      │            │            │00000000000000│  巳○○詐騙集團│                        │
│    │      │            │            │鄭秋梅        │  人頭帳戶一覽表│                        │
│    │      │            │            │19,800元      │  第87、90頁）  │                        │
│    │      │            │            │共24,800元    │                │                        │
├──┼───┼──────┼──────┼───────┼────────┼────────────┤
│20  │盧垠而│95年12月13日│同上        │台灣郵政      │1.證人盧垠而於警│同上                    │
│    │      │            │            │00000000000000│  詢中之證述。（│                        │
│    │      │            │            │鄭秋梅        │  證人筆錄卷四第│                        │
│    │      │            │            │3,500元       │  215至217頁）  │                        │
│    │      │            │            │              │2.歷史交易清單（│                        │
│    │      │            │            │              │  巳○○詐騙集團│                        │
│    │      │            │            │              │  人頭帳戶一覽表│                        │
│    │      │            │            │              │  第90頁）      │                        │
├──┼───┼──────┼──────┼───────┼────────┼────────────┤
│21  │曾金玉│95年12月14日│同上        │台灣郵政      │1.證人曾金玉於警│同上                    │
│    │      │            │            │00000000000000│  詢中之證述。（│                        │
│    │      │            │            │鄭秋梅        │  警卷三第33至35│                        │
│    │      │            │            │5,500元       │  頁）          │                        │
│    │      │            │            │              │2.歷史交易清單（│                        │
│    │      │            │            │              │  巳○○詐騙集團│                        │
│    │      │            │            │              │  人頭帳戶一覽表│                        │
│    │      │            │            │              │  第91頁）      │                        │
├──┼───┼──────┼──────┼───────┼────────┼────────────┤
│22  │吳景梅│95年12月15日│同上        │彰化銀行      │1.證人吳景梅於警│同上                    │
│    │      │、同年月18日│            │00000000000000│  詢中之證述。（│                        │
│    │      │、同年月19日│            │劉春梅        │  證人筆錄卷三第│                        │
│    │      │            │            │5,000元       │  31至32頁）    │                        │
│    │      │            │            │台灣郵政      │2.歷史交易清單（│                        │
│    │      │            │            │00000000000000│  巳○○詐騙集團│                        │
│    │      │            │            │劉保霖        │  人頭帳戶一覽表│                        │
│    │      │            │            │16,800元      │  第65、118頁） │                        │
│    │      │            │            │台灣郵政      │                │                        │
│    │      │            │            │00000000000000│                │                        │
│    │      │            │            │劉保霖        │                │                        │
│    │      │            │            │9,000元       │                │                        │
│    │      │            │            │台灣郵政      │                │                        │
│    │      │            │            │00000000000000│                │                        │
│    │      │            │            │劉保霖        │                │                        │
│    │      │            │            │3,000元       │                │                        │
│    │      │            │            │共33,800元    │                │                        │
├──┼───┼──────┼──────┼───────┼────────┼────────────┤
│23  │涂文梅│95年12月15日│同上        │台灣郵政      │1.證人涂文梅於警│癸○○、卯○○共同犯詐欺│
│    │      │、同年月19日│            │00000000000000│  詢中之證述。（│取財罪，各處有期徒刑拾月│
│    │      │、同年月20日│            │劉保霖        │  證人筆錄卷三第│，均減為有期徒刑伍月，扣│
│    │      │、同年月21日│            │6,000元       │  71至74頁）    │案之門號00000000│
│    │      │、同年月26日│            │台灣郵政      │2.歷史交易清單（│四九號、00000000│
│    │      │            │            │00000000000000│  巳○○詐騙集團│九八號、00000000│
│    │      │            │            │劉保霖        │  人頭帳戶一覽表│七六號、00000000│
│    │      │            │            │10,000元      │  第50、65、66頁│七○號行動電話、PANTECH │
│    │      │            │            │台灣郵政      │  ）            │廠牌行動電話（均不含SIM │
│    │      │            │            │00000000000000│                │卡）各壹支、三星廠牌行動│
│    │      │            │            │劉保霖        │                │電話（均不含SIM 卡）貳支│
│    │      │            │            │25,000元      │                │；詐騙筆記本壹本均沒收。│
│    │      │            │            │台灣郵政      │                │                        │
│    │      │            │            │00000000000000│                │                        │
│    │      │            │            │劉保霖        │                │                        │
│    │      │            │            │20,000元      │                │                        │
│    │      │            │            │台灣郵政      │                │                        │
│    │      │            │            │00000000000000│                │                        │
│    │      │            │            │劉保霖        │                │                        │
│    │      │            │            │31,500元      │                │                        │
│    │      │            │            │台灣郵政      │                │                        │
│    │      │            │            │00000000000000│                │                        │
│    │      │            │            │劉保霖        │                │                        │
│    │      │            │            │5,000元       │                │                        │
│    │      │            │            │台灣郵政      │                │                        │
│    │      │            │            │00000000000000│                │                        │
│    │      │            │            │劉保霖        │                │                        │
│    │      │            │            │50,000元      │                │                        │
│    │      │            │            │台灣郵政      │                │                        │
│    │      │            │            │0000000000000 │                │                        │
│    │      │            │            │賴建樺        │                │                        │
│    │      │            │            │60,000元      │                │                        │
│    │      │            │            │共207,500元   │                │                        │
├──┼───┼──────┼──────┼───────┼────────┼────────────┤
│24  │羅鳳婷│95年12月18日│同上        │台灣郵政      │1.證人羅鳳婷於警│癸○○、卯○○共同犯詐欺│
│    │      │、同年月22日│            │00000000000000│  詢中之證述。（│取財罪，各處有期徒刑肆月│
│    │      │            │            │劉保霖        │  證人筆錄卷四第│，均減為有期徒刑貳月，扣│
│    │      │            │            │5,000元       │  226至229頁）  │案之門號00000000│
│    │      │            │            │              │2.歷史交易清單（│四九號、00000000│
│    │      │            │            │台灣郵政      │  巳○○詐騙集團│九八號、00000000│
│    │      │            │            │00000000000000│  人頭帳戶一覽表│七六號、00000000│
│    │      │            │            │劉保霖        │  第65、66頁）  │七○號行動電話、PANTECH │
│    │      │            │            │18,600元      │                │廠牌行動電話（均不含SIM │
│    │      │            │            │              │                │卡）各壹支、三星廠牌行動│
│    │      │            │            │共23,600元    │                │電話（均不含SIM 卡）貳支│
│    │      │            │            │              │                │；詐騙筆記本壹本均沒收。│
├──┼───┼──────┼──────┼───────┼────────┼────────────┤
│25  │李德村│95年12月19日│同上        │台灣郵政      │1.證人李德村於警│同上                    │
│    │      │            │            │00000000000000│  詢中之證述。（│                        │
│    │      │            │            │劉保霖        │  證人筆錄卷五第│                        │
│    │      │            │            │7,500元       │  149至151頁）  │                        │
│    │      │            │            │              │2.歷史交易清單（│                        │
│    │      │            │            │              │  巳○○詐騙集團│                        │
│    │      │            │            │              │  人頭帳戶一覽表│                        │
│    │      │            │            │              │  第65頁）      │                        │
├──┼───┼──────┼──────┼───────┼────────┼────────────┤
│26  │黃富美│95年12月21日│同上        │台灣郵政      │1.證人黃富美於警│同上                    │
│    │      │            │            │00000000000000│  詢中之證述。（│                        │
│    │      │            │            │劉保霖        │  證人筆錄卷四第│                        │
│    │      │            │            │5,000元       │  78至80頁）    │                        │
│    │      │            │            │              │2.歷史交易清單（│                        │
│    │      │            │            │              │  巳○○詐騙集團│                        │
│    │      │            │            │              │  人頭帳戶一覽表│                        │
│    │      │            │            │              │  第66頁）      │                        │
├──┼───┼──────┼──────┼───────┼────────┼────────────┤
│27  │黃志立│95年12月26日│同上        │台灣郵政      │1.證人黃志立於警│同上                    │
│    │      │            │            │00000000000002│  詢中之證述。（│                        │
│    │      │            │            │賴建樺        │  證人筆錄卷四第│                        │
│    │      │            │            │5,000元       │  119至121頁）  │                        │
│    │      │            │            │台灣郵政      │2.歷史交易清單（│                        │
│    │      │            │            │00000000000000│  巳○○詐騙集團│                        │
│    │      │            │            │陳芳興        │  人頭帳戶一覽表│                        │
│    │      │            │            │16,800元      │  第50、59頁）  │                        │
│    │      │            │            │台灣郵政      │                │                        │
│    │      │            │            │00000000000000│                │                        │
│    │      │            │            │陳芳興        │                │                        │
│    │      │            │            │20,000元      │                │                        │
├──┼───┼──────┼──────┼───────┼────────┼────────────┤
│28  │黃秀連│95年12月26日│同上        │台灣郵政      │1.證人黃秀連於警│同上                    │
│    │      │、同年月27日│            │00000000000002│  詢中之證述。（│                        │
│    │      │            │            │賴建樺        │  證人筆錄卷五第│                        │
│    │      │            │            │18,600元      │  190至192頁）  │                        │
│    │      │            │            │台灣郵政      │2.歷史交易清單（│                        │
│    │      │            │            │00000000000002│  巳○○詐騙集團│                        │
│    │      │            │            │賴建樺        │  人頭帳戶一覽表│                        │
│    │      │            │            │15,000元      │  第50頁）      │                        │
│    │      │            │            │共33,600元    │                │                        │
├──┼───┼──────┼──────┼───────┼────────┼────────────┤
│29  │黃嬿錚│95年12月27日│同上        │台灣郵政      │1.證人黃嬿錚於警│同上                    │
│    │      │            │            │00000000000002│  詢中之證述。（│                        │
│    │      │            │            │賴建樺        │  證人筆錄卷四第│                        │
│    │      │            │            │8,000元       │  239至242頁）  │                        │
│    │      │            │            │              │2.歷史交易清單（│                        │
│    │      │            │            │              │  巳○○詐騙集團│                        │
│    │      │            │            │              │  人頭帳戶一覽表│                        │
│    │      │            │            │              │  第50頁）      │                        │
├──┼───┼──────┼──────┼───────┼────────┼────────────┤
│30  │劉興光│95年12月27日│同上        │台灣郵政      │1.證人劉殷晨於警│同上                    │
│    │（原名│            │            │00000000000002│  詢中之證述。（│                        │
│    │劉殷晨│            │            │賴建樺        │  證人筆錄卷四第│                        │
│    │）    │            │            │5,000元       │  243至246頁）  │                        │
│    │      │            │            │              │2.歷史交易清單（│                        │
│    │      │            │            │              │  巳○○詐騙集團│                        │
│    │      │            │            │              │  人頭帳戶一覽表│                        │
│    │      │            │            │              │  第50頁）      │                        │
├──┼───┼──────┼──────┼───────┼────────┼────────────┤
│31  │潘家豪│95年12月27日│同上        │台灣郵政      │1.證人潘家豪於警│同上                    │
│    │      │            │            │00000000000002│  詢中之證述。（│                        │
│    │      │            │            │賴建樺        │  證人筆錄卷四第│                        │
│    │      │            │            │5,000元       │  218至220頁）  │                        │
│    │      │            │            │台灣郵政      │2.歷史交易清單（│                        │
│    │      │            │            │00000000000002│  巳○○詐騙集團│                        │
│    │      │            │            │賴建樺        │  人頭帳戶一覽表│                        │
│    │      │            │            │18,600元      │  第50頁）      │                        │
│    │      │            │            │共23,600元    │                │                        │
├──┼───┼──────┼──────┼───────┼────────┼────────────┤
│32  │龍彭鑫│95年12月27日│同上        │台灣郵政      │1.證人龍彭鑫於警│同上                    │
│    │      │            │            │00000000000002│  詢中之證述。（│                        │
│    │      │            │            │賴建樺        │  證人筆錄卷四第│                        │
│    │      │            │            │18,600元      │  189至191頁）  │                        │
│    │      │            │            │              │2.歷史交易清單（│                        │
│    │      │            │            │              │  巳○○詐騙集團│                        │
│    │      │            │            │              │  人頭帳戶一覽表│                        │
│    │      │            │            │              │  第50頁）      │                        │
└──┴───┴──────┴──────┴───────┴────────┴────────────┘
附表六被告乙○○部分
┌──┬───┬──────┬──────┬───────┬────────┬────────────┐
│編號│被害人│犯罪時間    │詐欺手法    │匯入帳戶/戶名/│證據名稱及出處  │主文                    │
│    │      │            │            │金額（新台幣）│                │                        │
├──┼───┼──────┼──────┼───────┼────────┼────────────┤
│1   │鍾庭榮│95年11月13日│巳○○等人假│中國信託      │1.證人鍾庭榮於警│乙○○共同犯詐欺取財罪，│
│    │      │、同年月14日│借申辦貸款為│000000000000  │  詢中之證述。（│處有期徒刑捌月，減為有期│
│    │      │、同年月17日│名，於報紙刊│林寶貴        │  警卷三第21頁）│徒刑肆月，扣案之門號○九│
│    │      │、同年月20日│登訊息吸引被│18,000元      │2.歷史交易清單（│00000000號、○九│
│    │      │、同年月22日│害人遂行詐騙│中國信託      │  巳○○詐騙集團│00000000號、○九│
│    │      │、同年12月4 │。          │000000000000  │  人頭帳戶一覽表│00000000號、○九│
│    │      │日          │            │林寶貴        │  第4、5、7、29 │00000000號行動電│
│    │      │            │            │5,000元       │  、61頁）      │話、PANTECH 廠牌行動電話│
│    │      │            │            │中國信託      │                │（均不含SIM 卡）各壹支、│
│    │      │            │            │000000000000  │                │三星廠牌行動電話（均不含│
│    │      │            │            │林寶貴        │                │SIM 卡）貳支；詐騙筆記本│
│    │      │            │            │15,000元      │                │壹本均沒收。            │
│    │      │            │            │台灣郵政      │                │                        │
│    │      │            │            │00000000000000│                │                        │
│    │      │            │            │鐘俊平        │                │                        │
│    │      │            │            │13,600元      │                │                        │
│    │      │            │            │台灣郵政      │                │                        │
│    │      │            │            │00000000000000│                │                        │
│    │      │            │            │鐘俊平        │                │                        │
│    │      │            │            │20,000元      │                │                        │
│    │      │            │            │台灣郵政      │                │                        │
│    │      │            │            │00000000000000│                │                        │
│    │      │            │            │曲秀娟        │                │                        │
│    │      │            │            │40,000元      │                │                        │
│    │      │            │            │共111,600元   │                │                        │
├──┼───┼──────┼──────┼───────┼────────┼────────────┤
│2   │黃鳳珠│95年11月28日│同上        │台灣郵政      │1.證人黃鳳珠於警│乙○○共同犯詐欺取財罪，│
│    │      │、同年12月1 │            │00000000000000│  詢中之證述。（│處有期徒刑肆月，減為有期│
│    │      │日、同年月8 │            │曲秀娟        │  證人筆錄卷四第│徒刑貳月，扣案之門號○九│
│    │      │日、同年月12│            │8,000元       │  102至104頁）  │00000000號、○九│
│    │      │日          │            │台灣郵政      │2.歷史交易清單（│00000000號、○九│
│    │      │            │            │00000000000000│  巳○○詐騙集團│00000000號、○九│
│    │      │            │            │曲秀娟        │  人頭帳戶一覽表│00000000號行動電│
│    │      │            │            │26,800元      │  第28、29、87、│話、PANTECH 廠牌行動電話│
│    │      │            │            │台灣郵政      │  90頁）        │（均不含SIM 卡）各壹支、│
│    │      │            │            │00000000000000│                │三星廠牌行動電話（均不含│
│    │      │            │            │陳淑貞        │                │SIM 卡）貳支；詐騙筆記本│
│    │      │            │            │20,000元      │                │壹本均沒收。            │
│    │      │            │            │台灣郵政      │                │                        │
│    │      │            │            │00000000000000│                │                        │
│    │      │            │            │鄭秋梅        │                │                        │
│    │      │            │            │10,000元      │                │                        │
│    │      │            │            │共64,800元    │                │                        │
├──┼───┼──────┼──────┼───────┼────────┼────────────┤
│3   │林岳龍│95年11月28日│同上        │台灣郵政      │1.證人林岳龍於警│同上                    │
│    │      │、同年12月07│            │00000000000000│  詢中之證述。（│                        │
│    │      │日          │            │曲秀娟        │  警卷三第1至3  │                        │
│    │      │            │            │8,000元       │  頁）          │                        │
│    │      │            │            │台灣郵政      │2.歷史交易清單（│                        │
│    │      │            │            │00000000000000│  巳○○詐騙集團│                        │
│    │      │            │            │曲秀娟        │  人頭帳戶一覽表│                        │
│    │      │            │            │5,000元       │  第28、30頁）  │                        │
│    │      │            │            │共13,000元    │                │                        │
├──┼───┼──────┼──────┼───────┼────────┼────────────┤
│4   │陳淑娟│95年11月29日│同上        │台灣郵政      │1.證人陳淑娟於警│同上                    │
│    │      │、同年12月14│            │00000000000000│  詢中之證述。（│                        │
│    │      │日          │            │曲秀娟        │  證人筆錄卷三第│                        │
│    │      │            │            │4,000元       │  151至154頁）  │                        │
│    │      │            │            │台灣郵政      │2.歷史交易清單（│                        │
│    │      │            │            │00000000000000│  巳○○詐騙集團│                        │
│    │      │            │            │鄭秋梅        │  人頭帳戶一覽表│                        │
│    │      │            │            │12,000元      │  第28、91頁）  │                        │
│    │      │            │            │共16,000元    │                │                        │
├──┼───┼──────┼──────┼───────┼────────┼────────────┤
│5   │郭鎮南│95年11月30日│同上        │台灣郵政      │1.證人郭鎮南於警│乙○○共同犯詐欺取財罪，│
│    │      │、同年12月1 │            │00000000000000│  詢中之證述。（│處有期徒刑壹年肆月，減為│
│    │      │日、同年月4 │            │曲秀娟        │  證人筆錄卷三第│有期徒刑捌月，扣案之門號│
│    │      │日、同年月5 │            │8,000元       │  132至135頁）  │0000000000號、│
│    │      │日、同年月6 │            │台灣郵政      │2.歷史交易清單（│0000000000號、│
│    │      │日          │            │00000000000000│  巳○○詐騙集團│0000000000號、│
│    │      │            │            │曲秀娟        │  人頭帳戶一覽表│0000000000號行│
│    │      │            │            │38,600元      │  第29、86、114 │動電話、PANTECH 廠牌行動│
│    │      │            │            │台灣郵政      │  頁）          │電話（均不含SIM 卡）各壹│
│    │      │            │            │00000000000000│                │支、三星廠牌行動電話（均│
│    │      │            │            │曲秀娟        │                │不含SIM 卡）貳支；詐騙筆│
│    │      │            │            │40,000元      │                │記本壹本均沒收。        │
│    │      │            │            │台灣郵政      │                │                        │
│    │      │            │            │00000000000000│                │                        │
│    │      │            │            │曲秀娟        │                │                        │
│    │      │            │            │28,600元      │                │                        │
│    │      │            │            │台灣郵政      │                │                        │
│    │      │            │            │00000000000000│                │                        │
│    │      │            │            │陳淑貞        │                │                        │
│    │      │            │            │153,000元     │                │                        │
│    │      │            │            │華南銀行      │                │                        │
│    │      │            │            │000000000000  │                │                        │
│    │      │            │            │李明鴻        │                │                        │
│    │      │            │            │300,000元     │                │                        │
│    │      │            │            │共568,200元   │                │                        │
├──┼───┼──────┼──────┼───────┼────────┼────────────┤
│6   │葉榮銘│95年11月30日│同上        │台灣郵政      │1.證人葉榮銘於警│乙○○共同犯詐欺取財罪，│
│    │      │、同年12月6 │            │00000000000000│  詢中之證述。（│處有期徒刑肆月，減為有期│
│    │      │日          │            │曲秀娟        │  證人筆錄卷四第│徒刑貳月，扣案之門號○九│
│    │      │            │            │8,000元       │  98至101頁）   │00000000號、○九│
│    │      │            │            │              │2.歷史交易清單（│00000000號、○九│
│    │      │            │            │台灣郵政      │  巳○○詐騙集團│00000000號、○九│
│    │      │            │            │00000000000000│  人頭帳戶一覽表│00000000號行動電│
│    │      │            │            │陳淑貞        │  第29、86頁）  │話、PANTECH 廠牌行動電話│
│    │      │            │            │29,800元      │                │（均不含SIM 卡）各壹支、│
│    │      │            │            │              │                │三星廠牌行動電話（均不含│
│    │      │            │            │              │                │SIM 卡）貳支；詐騙筆記本│
│    │      │            │            │              │                │壹本均沒收。            │
├──┼───┼──────┼──────┼───────┼────────┼────────────┤
│7   │陳杏珠│95年12月1 日│同上        │台灣郵政      │1.證人陳杏珠於警│同上                    │
│    │      │、同年月4 日│            │00000000000000│  詢中之證述。（│                        │
│    │      │、同年月5日 │            │陳淑貞        │  警卷三第79至81│                        │
│    │      │            │            │18,600元      │  頁）          │                        │
│    │      │            │            │台灣郵政      │2.歷史交易清單（│                        │
│    │      │            │            │00000000000000│  巳○○詐騙集團│                    │  │
│    │      │            │            │陳淑貞        │  人頭帳戶一覽表│                        │
│    │      │            │            │30,000元      │  第29、86頁）  │                        │
│    │      │            │            │台灣郵政      │                │                        │
│    │      │            │            │00000000000000│                │                        │
│    │      │            │            │曲秀娟        │                │                        │
│    │      │            │            │10,000元      │                │                        │
│    │      │            │            │台灣郵政      │                │                        │
│    │      │            │            │00000000000000│                │                        │
│    │      │            │            │陳淑貞        │                │                        │
│    │      │            │            │14,000元      │                │                        │
│    │      │            │            │台灣郵政      │                │                        │
│    │      │            │            │00000000000000│                │                        │
│    │      │            │            │陳淑貞        │                │                        │
│    │      │            │            │3,000元       │                │                        │
├──┼───┼──────┼──────┼───────┼────────┼────────────┤
│8   │蘇偉智│95年12月4 日│同上        │台灣郵政      │1.證人蘇偉智於警│同上                    │
│    │      │            │            │00000000000000│  詢中之證述。（│                        │
│    │      │            │            │曲秀娟        │  證人筆錄卷五第│                        │
│    │      │            │            │5,000元       │  227至229頁）  │                        │
│    │      │            │            │              │2.歷史交易清單（│                        │
│    │      │            │            │              │  巳○○詐騙集團│                        │
│    │      │            │            │              │  人頭帳戶一覽表│                        │
│    │      │            │            │              │  第29頁）      │                        │
├──┼───┼──────┼──────┼───────┼────────┼────────────┤
│9   │翁宜萍│95年12月5 日│同上        │台灣郵政      │1.證人翁宜萍於警│同上                    │
│    │      │、同年月6 日│            │00000000000000│  詢中之證述。（│                        │
│    │      │            │            │曲秀娟        │  證人筆錄卷五第│                        │
│    │      │            │            │5,000元       │  213至217頁）  │                        │
│    │      │            │            │台灣郵政      │2.歷史交易清單（│                        │
│    │      │            │            │00000000000000│  巳○○詐騙集團│                        │
│    │      │            │            │曲秀娟        │  人頭帳戶一覽表│                        │
│    │      │            │            │16,000元      │  第29、30頁）  │                        │
│    │      │            │            │台灣郵政      │                │                        │
│    │      │            │            │00000000000000│                │                        │
│    │      │            │            │曲秀娟        │                │                        │
│    │      │            │            │10,000元      │                │                        │
│    │      │            │            │台灣郵政      │                │                        │
│    │      │            │            │00000000000000│                │                        │
│    │      │            │            │曲秀娟        │                │                        │
│    │      │            │            │6,000元       │                │                        │
│    │      │            │            │共37,000元    │                │                        │
├──┼───┼──────┼──────┼───────┼────────┼────────────┤
│10  │施勇男│95年12月6 日│同上        │台灣郵政      │1.證人施勇男於警│同上                    │
│    │      │            │            │00000000000000│  詢中之證述。（│                        │
│    │      │            │            │曲秀娟        │  警卷三第87至89│                        │
│    │      │            │            │5,000元       │  頁）          │                        │
│    │      │            │            │              │2.歷史交易清單（│                        │
│    │      │            │            │              │  巳○○詐騙集團│                        │
│    │      │            │            │              │  人頭帳戶一覽表│                        │
│    │      │            │            │              │  第29頁）      │                        │
├──┼───┼──────┼──────┼───────┼────────┼────────────┤
│11  │林裕賢│95年12月6 日│同上        │台灣郵政      │1.證人林裕賢於警│同上                    │
│    │      │            │            │00000000000000│  詢中之證述。（│                        │
│    │      │            │            │曲秀娟        │  警卷三第53至55│                        │
│    │      │            │            │8,000元       │  頁）          │                        │
│    │      │            │            │              │2.歷史交易清單（│                        │
│    │      │            │            │              │  巳○○詐騙集團│                        │
│    │      │            │            │              │  人頭帳戶一覽表│                        │
│    │      │            │            │              │  第30頁）      │                        │
├──┼───┼──────┼──────┼───────┼────────┼────────────┤
│12  │蘇春美│95年12月6 日│同上        │台灣郵政      │1.證人蘇春美於警│同上                    │
│    │      │、同年月7日 │            │00000000000000│  詢中之證述。（│                        │
│    │      │            │            │曲秀娟        │  證人筆錄卷五第│                        │
│    │      │            │            │15,000元      │  203至205頁）  │                        │
│    │      │            │            │台灣郵政      │2.歷史交易清單（│                        │
│    │      │            │            │00000000000000│  巳○○詐騙集團│                        │
│    │      │            │            │曲秀娟        │  人頭帳戶一覽表│                        │
│    │      │            │            │25,000元      │  第30、86頁）  │                        │
│    │      │            │            │台灣郵政      │                │                        │
│    │      │            │            │00000000000000│                │                        │
│    │      │            │            │陳淑貞        │                │                        │
│    │      │            │            │52,800元      │                │                        │
│    │      │            │            │共92,800元    │                │                        │
├──┼───┼──────┼──────┼───────┼────────┼────────────┤
│13  │陳春仁│95年12月7 日│同上        │台灣郵政      │1.證人陳春仁於警│同上                    │
│    │      │            │            │00000000000000│  詢中之證述。（│                        │
│    │      │            │            │陳淑貞        │  證人筆錄卷三第│                        │
│    │      │            │            │4,000元       │  155至157頁）  │                        │
│    │      │            │            │              │2.歷史交易清單（│                        │
│    │      │            │            │              │  巳○○詐騙集團│                        │
│    │      │            │            │              │  人頭帳戶一覽表│                        │
│    │      │            │            │              │  第86頁）      │                        │
├──┼───┼──────┼──────┼───────┼────────┼────────────┤
│14  │鄒博衡│95年12月7 日│同上        │台灣郵政      │1.證人鄒凱能於警│同上                    │
│    │（原名│            │            │00000000000000│  警詢中之證述。│                        │
│    │鄒凱能│            │            │陳淑貞        │  （證人筆錄卷五│                        │
│    │）    │            │            │9,000元       │  第230至232頁）│                        │
│    │      │            │            │              │2.歷史交易清單（│                        │
│    │      │            │            │              │  巳○○詐騙集團│                        │
│    │      │            │            │              │  人頭帳戶一覽表│                        │
│    │      │            │            │              │  第86頁）      │                        │
├──┼───┼──────┼──────┼───────┼────────┼────────────┤
│15  │劉春梅│95年12月7 日│同上        │台灣郵政      │1.證人劉春梅於警│同上                    │
│    │      │            │            │00000000000000│  詢中之證述。（│                        │
│    │      │            │            │曲秀娟        │  證人筆錄卷四第│                        │
│    │      │            │            │4,000元       │  109至111頁）  │                        │
│    │      │            │            │              │2.歷史交易清單（│                        │
│    │      │            │            │              │  巳○○詐騙集團│                        │
│    │      │            │            │              │  人頭帳戶一覽表│                        │
│    │      │            │            │              │  第30頁）      │                        │
├──┼───┼──────┼──────┼───────┼────────┼────────────┤
│16  │梁振山│95年12月8 日│同上        │台灣郵政      │1.證人梁振山於警│同上                    │
│    │      │            │            │00000000000000│  詢中之證述。（│                        │
│    │      │            │            │陳淑貞        │  證人筆錄卷三第│                        │
│    │      │            │            │5,000元       │  108至111頁）  │                        │
│    │      │            │            │              │2.歷史交易清單（│                        │
│    │      │            │            │              │  巳○○詐騙集團│                        │
│    │      │            │            │              │  人頭帳戶一覽表│                        │
│    │      │            │            │              │  第87頁）      │                        │
├──┼───┼──────┼──────┼───────┼────────┼────────────┤
│17  │賴伯佾│95年12月8 日│同上        │台灣郵政      │1.證人賴伯佾於警│同上                    │
│    │      │、同年月11日│            │00000000000000│  詢中之證述。（│                        │
│    │      │            │            │陳淑貞        │  證人筆錄卷四第│                        │
│    │      │            │            │5,000元       │  218至220頁）  │                        │
│    │      │            │            │台灣郵政      │2.歷史交易清單（│                        │
│    │      │            │            │00000000000000│  巳○○詐騙集團│                        │
│    │      │            │            │鄭秋梅        │  人頭帳戶一覽表│                        │
│    │      │            │            │19,800元      │  第87、90頁）  │                        │
│    │      │            │            │共24,800元    │                │                        │
├──┼───┼──────┼──────┼───────┼────────┼────────────┤
│18  │盧垠而│95年12月13日│同上        │台灣郵政      │1.證人盧垠而於警│同上                    │
│    │      │            │            │00000000000000│  詢中之證述。（│                        │
│    │      │            │            │鄭秋梅        │  證人筆錄卷四第│                        │
│    │      │            │            │3,500元       │  215至217頁）  │                        │
│    │      │            │            │              │2.歷史交易清單（│                        │
│    │      │            │            │              │  巳○○詐騙集團│                        │
│    │      │            │            │              │  人頭帳戶一覽表│                        │
│    │      │            │            │              │  第90頁）      │                        │
├──┼───┼──────┼──────┼───────┼────────┼────────────┤
│19  │曾金玉│95年12月14日│同上        │台灣郵政      │1.證人曾金玉於警│同上                    │
│    │      │            │            │00000000000000│  詢中之證述。（│                        │
│    │      │            │            │鄭秋梅        │  警卷三第33至35│                        │
│    │      │            │            │5,500元       │  頁）          │                        │
│    │      │            │            │              │2.歷史交易清單（│                        │
│    │      │            │            │              │  巳○○詐騙集團│                        │
│    │      │            │            │              │  人頭帳戶一覽表│                        │
│    │      │            │            │              │  第91頁）      │                        │
├──┼───┼──────┼──────┼───────┼────────┼────────────┤
│20  │吳景梅│95年12月15日│同上        │彰化銀行      │1.證人吳景梅於警│同上                    │
│    │      │、同年月18日│            │00000000000000│  詢中之證述。（│                        │
│    │      │、同年月19日│            │劉春梅        │  證人筆錄卷三第│                        │
│    │      │            │            │5,000元       │  31至32頁）    │                        │
│    │      │            │            │台灣郵政      │2.歷史交易清單（│                        │
│    │      │            │            │00000000000000│  巳○○詐騙集團│                        │
│    │      │            │            │劉保霖        │  人頭帳戶一覽表│                        │
│    │      │            │            │16,800元      │  第65、118頁） │                        │
│    │      │            │            │台灣郵政      │                │                        │
│    │      │            │            │00000000000000│                │                        │
│    │      │            │            │劉保霖        │                │                        │
│    │      │            │            │9,000元       │                │                        │
│    │      │            │            │台灣郵政      │                │                        │
│    │      │            │            │00000000000000│                │                        │
│    │      │            │            │劉保霖        │                │                        │
│    │      │            │            │3,000元       │                │                        │
│    │      │            │            │共33,800元    │                │                        │
├──┼───┼──────┼──────┼───────┼────────┼────────────┤
│21  │涂文梅│95年12月15日│同上        │台灣郵政      │1.證人涂文梅於警│乙○○共同犯詐欺取財罪，│
│    │      │、同年月19日│            │00000000000000│  詢中之證述。（│處有期徒刑拾月，減為有期│
│    │      │、同年月20日│            │劉保霖        │  證人筆錄卷三第│徒刑伍月，扣案之門號○九│
│    │      │、同年月21日│            │6,000元       │  71至74頁）    │00000000號、○九│
│    │      │、同年月26日│            │台灣郵政      │2.歷史交易清單（│00000000號、○九│
│    │      │            │            │00000000000000│  巳○○詐騙集團│00000000號、○九│
│    │      │            │            │劉保霖        │  人頭帳戶一覽表│00000000號行動電│
│    │      │            │            │10,000元      │  第50、65、66頁│話、PANTECH 廠牌行動電話│
│    │      │            │            │台灣郵政      │  ）            │（均不含SIM 卡）各壹支、│
│    │      │            │            │00000000000000│                │三星廠牌行動電話（均不含│
│    │      │            │            │劉保霖        │                │SIM 卡）貳支；詐騙筆記本│
│    │      │            │            │25,000元      │                │壹本均沒收。            │
│    │      │            │            │台灣郵政      │                │                        │
│    │      │            │            │00000000000000│                │                        │
│    │      │            │            │劉保霖        │                │                        │
│    │      │            │            │20,000元      │                │                        │
│    │      │            │            │台灣郵政      │                │                        │
│    │      │            │            │00000000000000│                │                        │
│    │      │            │            │劉保霖        │                │                        │
│    │      │            │            │31,500元      │                │                        │
│    │      │            │            │台灣郵政      │                │                        │
│    │      │            │            │00000000000000│                │                        │
│    │      │            │            │劉保霖        │                │                        │
│    │      │            │            │5,000元       │                │                        │
│    │      │            │            │台灣郵政      │                │                        │
│    │      │            │            │00000000000000│                │                        │
│    │      │            │            │劉保霖        │                │                        │
│    │      │            │            │50,000元      │                │                        │
│    │      │            │            │台灣郵政      │                │                        │
│    │      │            │            │0000000000000 │                │                        │
│    │      │            │            │賴建樺        │                │                        │
│    │      │            │            │60,000元      │                │                        │
│    │      │            │            │共207,500元   │                │                        │
├──┼───┼──────┼──────┼───────┼────────┼────────────┤
│22  │羅鳳婷│95年12月18日│同上        │台灣郵政      │1.證人羅鳳婷於警│乙○○共同犯詐欺取財罪，│
│    │      │、同年月22日│            │00000000000000│  詢中之證述。（│處有期徒刑肆月，減為有期│
│    │      │            │            │劉保霖        │  證人筆錄卷四第│徒刑貳月，扣案之門號○九│
│    │      │            │            │5,000元       │  226至229頁）  │00000000號、○九│
│    │      │            │            │              │2.歷史交易清單（│00000000號、○九│
│    │      │            │            │台灣郵政      │  巳○○詐騙集團│00000000號、○九│
│    │      │            │            │00000000000000│  人頭帳戶一覽表│00000000號行動電│
│    │      │            │            │劉保霖        │  第65、66頁）  │話、PANTECH 廠牌行動電話│
│    │      │            │            │18,600元      │                │（均不含SIM 卡）各壹支、│
│    │      │            │            │              │                │三星廠牌行動電話（均不含│
│    │      │            │            │共23,600元    │                │SIM 卡）貳支；詐騙筆記本│
│    │      │            │            │              │                │壹本均沒收。            │
├──┼───┼──────┼──────┼───────┼────────┼────────────┤
│23  │李德村│95年12月19日│同上        │台灣郵政      │1.證人李德村於警│同上                    │
│    │      │            │            │00000000000000│  詢中之證述。（│                        │
│    │      │            │            │劉保霖        │  證人筆錄卷五第│                        │
│    │      │            │            │7,500元       │  149至151頁）  │                        │
│    │      │            │            │              │2.歷史交易清單（│                        │
│    │      │            │            │              │  巳○○詐騙集團│                        │
│    │      │            │            │              │  人頭帳戶一覽表│                        │
│    │      │            │            │              │  第65頁）      │                        │
├──┼───┼──────┼──────┼───────┼────────┼────────────┤
│24  │黃富美│95年12月21日│同上        │台灣郵政      │1.證人黃富美於警│同上                    │
│    │      │            │            │00000000000000│  詢中之證述。（│                        │
│    │      │            │            │劉保霖        │  證人筆錄卷四第│                        │
│    │      │            │            │5,000元       │  78至80頁）    │                        │
│    │      │            │            │              │2.歷史交易清單（│                        │
│    │      │            │            │              │  巳○○詐騙集團│                        │
│    │      │            │            │              │  人頭帳戶一覽表│                        │
│    │      │            │            │              │  第66頁）      │                        │
├──┼───┼──────┼──────┼───────┼────────┼────────────┤
│25  │黃志立│95年12月26日│同上        │台灣郵政      │1.證人黃志立於警│同上                    │
│    │      │            │            │00000000000002│  詢中之證述。（│                        │
│    │      │            │            │賴建樺        │  證人筆錄卷四第│                        │
│    │      │            │            │5,000元       │  119至121頁）  │                        │
│    │      │            │            │台灣郵政      │2.歷史交易清單（│                        │
│    │      │            │            │00000000000000│  巳○○詐騙集團│                        │
│    │      │            │            │陳芳興        │  人頭帳戶一覽表│                        │
│    │      │            │            │16,800元      │  第50、59頁）  │                        │
│    │      │            │            │台灣郵政      │                │                        │
│    │      │            │            │00000000000000│                │                        │
│    │      │            │            │陳芳興        │                │                        │
│    │      │            │            │20,000元      │                │                        │
├──┼───┼──────┼──────┼───────┼────────┼────────────┤
│26  │黃秀連│95年12月26日│同上        │台灣郵政      │1.證人黃秀連於警│同上                    │
│    │      │、同年月27日│            │00000000000002│  詢中之證述。（│                        │
│    │      │            │            │賴建樺        │  證人筆錄卷五第│                        │
│    │      │            │            │18,600元      │  190至192頁）  │                        │
│    │      │            │            │台灣郵政      │2.歷史交易清單（│                        │
│    │      │            │            │00000000000002│  巳○○詐騙集團│                        │
│    │      │            │            │賴建樺        │  人頭帳戶一覽表│                        │
│    │      │            │            │15,000元      │  第50頁）      │                        │
│    │      │            │            │共33,600元    │                │                        │
├──┼───┼──────┼──────┼───────┼────────┼────────────┤
│27  │黃嬿錚│95年12月27日│同上        │台灣郵政      │1.證人黃嬿錚於警│同上                    │
│    │      │            │            │00000000000002│  詢中之證述。（│                        │
│    │      │            │            │賴建樺        │  證人筆錄卷四第│                        │
│    │      │            │            │8,000元       │  239至242頁）  │                        │
│    │      │            │            │              │2.歷史交易清單（│                        │
│    │      │            │            │              │  巳○○詐騙集團│                        │
│    │      │            │            │              │  人頭帳戶一覽表│                        │
│    │      │            │            │              │  第50頁）      │                        │
├──┼───┼──────┼──────┼───────┼────────┼────────────┤
│28  │劉興光│95年12月27日│同上        │台灣郵政      │1.證人劉殷晨於警│同上                    │
│    │（原名│            │            │00000000000002│  詢中之證述。（│                        │
│    │劉殷晨│            │            │賴建樺        │  證人筆錄卷四第│                        │
│    │）    │            │            │5,000元       │  243至246頁）  │                        │
│    │      │            │            │              │2.歷史交易清單（│                        │
│    │      │            │            │              │  巳○○詐騙集團│                        │
│    │      │            │            │              │  人頭帳戶一覽表│                        │
│    │      │            │            │              │  第50頁）      │                        │
├──┼───┼──────┼──────┼───────┼────────┼────────────┤
│29  │潘家豪│95年12月27日│同上        │台灣郵政      │1.證人潘家豪於警│同上                    │
│    │      │            │            │00000000000002│  詢中之證述。（│                        │
│    │      │            │            │賴建樺        │  證人筆錄卷四第│                        │
│    │      │            │            │5,000元       │  218至220頁）  │                        │
│    │      │            │            │台灣郵政      │2.歷史交易清單（│                        │
│    │      │            │            │00000000000002│  巳○○詐騙集團│                        │
│    │      │            │            │賴建樺        │  人頭帳戶一覽表│                        │
│    │      │            │            │18,600元      │  第50頁）      │                        │
│    │      │            │            │共23,600元    │                │                        │
├──┼───┼──────┼──────┼───────┼────────┼────────────┤
│30  │龍彭鑫│95年12月27日│同上        │台灣郵政      │1.證人龍彭鑫於警│同上                    │
│    │      │            │            │00000000000002│  詢中之證述。（│                        │
│    │      │            │            │賴建樺        │  證人筆錄卷四第│                        │
│    │      │            │            │18,600元      │  189至191頁）  │                        │
│    │      │            │            │              │2.歷史交易清單（│                        │
│    │      │            │            │              │  巳○○詐騙集團│                        │
│    │      │            │            │              │  人頭帳戶一覽表│                        │
│    │      │            │            │              │  第50頁）      │                        │
└──┴───┴──────┴──────┴───────┴────────┴────────────┘
 附表七被告巳○○集團無罪部分（其餘編號部分，業經原審判
 決無罪確定，不再論列）
┌──┬───┬──────┬──────┬───────┬───────┐
│編號│被害人│犯罪時間    │詐欺手法    │匯入帳戶/戶名/│證據名稱及出處│
│    │      │            │            │金額          │              │
├──┼───┼──────┼──────┼───────┼───────┤
│1   │龐震芝│95年7 月31日│謊稱書記官要│台灣郵政      │證人龐震芝於警│
│    │      │            │求龐震芝配合│00000000000000│詢中之證述。（│
│    │      │            │辦案而被騙匯│張有智        │證人筆錄卷四第│
│    │      │            │款          │80,000元      │第170至172頁）│
├──┼───┼──────┼──────┼───────┼───────┤
│7   │曾秀鳳│95年10月19日│謊稱其玉山銀│台灣郵政      │證人曾秀鳳於警│
│    │      │            │行帳戶內有不│00000000000000│詢中之證述（證│
│    │      │            │明資金匯入須│秦玉花        │人筆錄卷四第25│
│    │      │            │凍結而匯款  │70,000元      │6 至257 頁）  │
├──┼───┼──────┼──────┼───────┼───────┤
│9   │王晉偉│95年11月30日│見自由時報上│（帳戶名不詳）│證人王晉偉於警│
│    │      │            │刊登代辦現金│00000000000000│詢中之證述（證│
│    │      │            │卡廣告，打電│86            │人筆錄卷一第22│
│    │      │            │話聯絡欲辦理│3,000元       │8 至231頁）   │
│    │      │            │現金卡而受詐│（帳戶名不詳）│              │
│    │      │            │騙。        │00000000000000│              │
│    │      │            │            │86            │              │
│    │      │            │            │7,000元       │              │
│    │      │            │            │（帳戶名不詳）│              │
│    │      │            │            │00000000000000│              │
│    │      │            │            │86            │              │
│    │      │            │            │2,000元       │              │
├──┼───┼──────┼──────┼───────┼───────┤
│11  │黃鈺茹│不詳        │網路交友遭以│（帳戶名不詳）│證人黃鈺茹於警│
│    │      │            │借錢方式詐欺│10,000元      │詢中之證述（警│
│    │      │            │            │（帳戶名不詳）│卷三第57至59頁│
│    │      │            │            │10,000元      │）            │
└──┴───┴──────┴──────┴───────┴───────┘
附表八、九、十、十一、十二有關被告甲○○、黃梓玲、己○○
、癸○○、卯○○、乙○○遭起訴詐欺但未犯罪部分，業經原審
判決無罪確定，故上開附表內容不再論列。
附表十三被告戊○○部分：
┌──┬───┬──────┬──────┬───────┬───┬────────┬────────────┐
│編號│被害人│犯罪時地    │詐欺手法    │匯入帳戶/戶名/│行為人│證據名稱及出處  │主文                    │
│    │      │            │            │金額          │      │                │                        │
├──┼───┼──────┼──────┼───────┼───┼────────┼────────────┤
│1   │廖悉富│95年4 月25日│網路交友遭詐│（戶名不詳）  │陳春生│1.證人廖悉富於警│戊○○共同犯詐欺取財罪，│
│    │      │、4 月27日、│騙          │000000000000  │為首之│  詢中之證述。（│處有期徒刑拾月，減為有期│
│    │      │5 月2 日、5 │            │5,900元       │詐欺集│  證人筆錄卷二第│徒刑伍月。              │
│    │      │月4 日、5 月│            │（戶名不詳）  │團    │  138至139頁）  │                        │
│    │      │05日、5 月08│            │000000000000  │      │2.歷史交易清單（│                        │
│    │      │日、5 月10日│            │10,000元      │      │  陳春生詐騙集團│                        │
│    │      │、5 月11日、│            │（戶名不詳）  │      │  人頭帳戶一覽表│                        │
│    │      │5 月12日、5 │            │000000000000  │      │  第37、48、73、│                        │
│    │      │月15日、5 月│            │4,000元       │      │  85頁）、存摺存│                        │
│    │      │17日、5 月18│            │（戶名不詳）  │      │  款交易明細查詢│                        │
│    │      │日、5 月19日│            │000000000000  │      │  （證人筆錄卷二│                        │
│    │      │、5 月22日、│            │2,000元       │      │  第141至148頁）│                        │
│    │      │5 月23日、5 │            │（戶名不詳）  │      │                │                        │
│    │      │月24日、5 月│            │000000000000  │      │                │                        │
│    │      │26日、5 月30│            │20,000元      │      │                │                        │
│    │      │日、6 月2 日│            │（戶名不詳）  │      │                │                        │
│    │      │、6 月5 日、│            │000000000000  │      │                │                        │
│    │      │6 月7 日、6 │            │3,000元       │      │                │                        │
│    │      │月09日、6 月│            │（戶名不詳）  │      │                │                        │
│    │      │12日、6 月14│            │000000000000  │      │                │                        │
│    │      │日、6 月15日│            │3,000元       │      │                │                        │
│    │      │、6 月19日、│            │（戶名不詳）  │      │                │                        │
│    │      │6 月21日、6 │            │000000000000  │      │                │                        │
│    │      │月22日、6 月│            │5,000元       │      │                │                        │
│    │      │23日、6 月26│            │（戶名不詳）  │      │                │                        │
│    │      │日、6 月28日│            │000000000000  │      │                │                        │
│    │      │、6 月30日、│            │5,000元       │      │                │                        │
│    │      │7 月3 日、7 │            │（戶名不詳）  │      │                │                        │
│    │      │月5 日、7 月│            │000000000000  │      │                │                        │
│    │      │7 日、7 月10│            │6,000元       │      │                │                        │
│    │      │日、7 月11日│            │（戶名不詳）  │      │                │                        │
│    │      │、7 月13日、│            │000000000000  │      │                │                        │
│    │      │7 月17日、7 │            │3,000元       │      │                │                        │
│    │      │月19日、7 月│            │（戶名不詳）  │      │                │                        │
│    │      │21日、7 月26│            │000000000000  │      │                │                        │
│    │      │日、7 月27日│            │3,000元       │      │                │                        │
│    │      │、7 月28日、│            │（戶名不詳）  │      │                │                        │
│    │      │7 月31日、8 │            │000000000000  │      │                │                        │
│    │      │月3 日、8 月│            │2,800元       │      │                │                        │
│    │      │8 日、8 月11│            │（戶名不詳）  │      │                │                        │
│    │      │日、8 月18日│            │000000000000  │      │                │                        │
│    │      │、8 月22日、│            │1,200元       │      │                │                        │
│    │      │10月24日、10│            │（戶名不詳）  │      │                │                        │
│    │      │月27日、10月│            │000000000000  │      │                │                        │
│    │      │31日、11月14│            │3,000元       │      │                │                        │
│    │      │日、11月15日│            │（戶名不詳）  │      │                │                        │
│    │      │、11月20日、│            │000000000000  │      │                │                        │
│    │      │11月23日、11│            │3,000元       │      │                │                        │
│    │      │月27日      │            │（戶名不詳）  │      │                │                        │
│    │      │            │            │000000000000  │      │                │                        │
│    │      │            │            │2,500元       │      │                │                        │
│    │      │            │            │（戶名不詳）  │      │                │                        │
│    │      │            │            │000000000000  │      │                │                        │
│    │      │            │            │990元         │      │                │                        │
│    │      │            │            │（戶名不詳）  │      │                │                        │
│    │      │            │            │000000000000  │      │                │                        │
│    │      │            │            │2,900元       │      │                │                        │
│    │      │            │            │（帳戶不詳）  │      │                │                        │
│    │      │            │            │000000000000  │      │                │                        │
│    │      │            │            │2,100元       │      │                │                        │
│    │      │            │            │（戶名不詳）  │      │                │                        │
│    │      │            │            │000000000000  │      │                │                        │
│    │      │            │            │5,000元       │      │                │                        │
│    │      │            │            │（戶名不詳）  │      │                │                        │
│    │      │            │            │000000000000  │      │                │                        │
│    │      │            │            │3,000元       │      │                │                        │
│    │      │            │            │（戶名不詳）  │      │                │                        │
│    │      │            │            │000000000000  │      │                │                        │
│    │      │            │            │3,000元       │      │                │                        │
│    │      │            │            │（戶名不詳）  │      │                │                        │
│    │      │            │            │000000000000  │      │                │                        │
│    │      │            │            │4,000元       │      │                │                        │
│    │      │            │            │（戶名不詳）  │      │                │                        │
│    │      │            │            │000000000000  │      │                │                        │
│    │      │            │            │3,000元       │      │                │                        │
│    │      │            │            │（戶名不詳）  │      │                │                        │
│    │      │            │            │000000000000  │      │                │                        │
│    │      │            │            │2,000元       │      │                │                        │
│    │      │            │            │（戶名不詳）  │      │                │                        │
│    │      │            │            │000000000000  │      │                │                        │
│    │      │            │            │4,000元       │      │                │                        │
│    │      │            │            │（戶名不詳）  │      │                │                        │
│    │      │            │            │000000000000  │      │                │                        │
│    │      │            │            │3,000元       │      │                │                        │
│    │      │            │            │（戶名不詳）  │      │                │                        │
│    │      │            │            │000000000000  │      │                │                        │
│    │      │            │            │1,000元       │      │                │                        │
│    │      │            │            │（戶名不詳）  │      │                │                        │
│    │      │            │            │000000000000  │      │                │                        │
│    │      │            │            │1,900元       │      │                │                        │
│    │      │            │            │（戶名不詳）  │      │                │                        │
│    │      │            │            │000000000000  │      │                │                        │
│    │      │            │            │1,100元       │      │                │                        │
│    │      │            │            │（戶名不詳）  │      │                │                        │
│    │      │            │            │000000000000  │      │                │                        │
│    │      │            │            │2,000元       │      │                │                        │
│    │      │            │            │（戶名不詳）  │      │                │                        │
│    │      │            │            │000000000000  │      │                │                        │
│    │      │            │            │3,000元       │      │                │                        │
│    │      │            │            │（戶名不詳）  │      │                │                        │
│    │      │            │            │000000000000  │      │                │                        │
│    │      │            │            │2,000元       │      │                │                        │
│    │      │            │            │（戶名不詳）  │      │                │                        │
│    │      │            │            │000000000000  │      │                │                        │
│    │      │            │            │3,000元       │      │                │                        │
│    │      │            │            │（戶名不詳）  │      │                │                        │
│    │      │            │            │000000000000  │      │                │                        │
│    │      │            │            │5,000元       │      │                │                        │
│    │      │            │            │（戶名不詳）  │      │                │                        │
│    │      │            │            │000000000000  │      │                │                        │
│    │      │            │            │5,000元       │      │                │                        │
│    │      │            │            │（戶名不詳）  │      │                │                        │
│    │      │            │            │000000000000  │      │                │                        │
│    │      │            │            │7,000元       │      │                │                        │
│    │      │            │            │（戶名不詳）  │      │                │                        │
│    │      │            │            │000000000000  │      │                │                        │
│    │      │            │            │5,000元       │      │                │                        │
│    │      │            │            │（戶名不詳）  │      │                │                        │
│    │      │            │            │000000000000  │      │                │                        │
│    │      │            │            │3,000元       │      │                │                        │
│    │      │            │            │（戶名不詳）  │      │                │                        │
│    │      │            │            │000000000000  │      │                │                        │
│    │      │            │            │10,000元      │      │                │                        │
│    │      │            │            │（戶名不詳）  │      │                │                        │
│    │      │            │            │000000000000  │      │                │                        │
│    │      │            │            │3,000元       │      │                │                        │
│    │      │            │            │（戶名不詳）  │      │                │                        │
│    │      │            │            │000000000000  │      │                │                        │
│    │      │            │            │5,000元       │      │                │                        │
│    │      │            │            │（戶名不詳）  │      │                │                        │
│    │      │            │            │000000000000  │      │                │                        │
│    │      │            │            │13,000元      │      │                │                        │
│    │      │            │            │（戶名不詳）  │      │                │                        │
│    │      │            │            │000000000000  │      │                │                        │
│    │      │            │            │6,000元       │      │                │                        │
│    │      │            │            │（戶名不詳）  │      │                │                        │
│    │      │            │            │000000000000  │      │                │                        │
│    │      │            │            │4,000元       │      │                │                        │
│    │      │            │            │（戶名不詳）  │      │                │                        │
│    │      │            │            │000000000000  │      │                │                        │
│    │      │            │            │3,000元       │      │                │                        │
│    │      │            │            │（戶名不詳）  │      │                │                        │
│    │      │            │            │000000000000  │      │                │                        │
│    │      │            │            │3,000元       │      │                │                        │
│    │      │            │            │（戶名不詳）  │      │                │                        │
│    │      │            │            │000000000000  │      │                │                        │
│    │      │            │            │3,000元       │      │                │                        │
│    │      │            │            │（戶名不詳）  │      │                │                        │
│    │      │            │            │000000000000  │      │                │                        │
│    │      │            │            │3,000元       │      │                │                        │
│    │      │            │            │（戶名不詳）  │      │                │                        │
│    │      │            │            │000000000000  │      │                │                        │
│    │      │            │            │2,000元       │      │                │                        │
│    │      │            │            │（戶名不詳）  │      │                │                        │
│    │      │            │            │000000000000  │      │                │                        │
│    │      │            │            │5,000元       │      │                │                        │
│    │      │            │            │台灣郵政      │      │                │                        │
│    │      │            │            │000000000000  │      │                │                        │
│    │      │            │            │秦玉花        │      │                │                        │
│    │      │            │            │3,000元       │      │                │                        │
│    │      │            │            │（戶名不詳）  │      │                │                        │
│    │      │            │            │0000000000000 │      │                │                        │
│    │      │            │            │5,000元       │      │                │                        │
│    │      │            │            │台灣郵政      │      │                │                        │
│    │      │            │            │0000000000000 │      │                │                        │
│    │      │            │            │楊同慶        │      │                │                        │
│    │      │            │            │2,000元       │      │                │                        │
│    │      │            │            │京城銀行      │      │                │                        │
│    │      │            │            │0000000000000 │      │                │                        │
│    │      │            │            │張學龍        │      │                │                        │
│    │      │            │            │1,000元       │      │                │                        │
│    │      │            │            │京城銀行      │      │                │                        │
│    │      │            │            │0000000000000 │      │                │                        │
│    │      │            │            │張學龍        │      │                │                        │
│    │      │            │            │1,000元       │      │                │                        │
│    │      │            │            │京城銀行      │      │                │                        │
│    │      │            │            │0000000000000 │      │                │                        │
│    │      │            │            │張學龍        │      │                │                        │
│    │      │            │            │2,000元       │      │                │                        │
│    │      │            │            │京城銀行      │      │                │                        │
│    │      │            │            │0000000000000 │      │                │                        │
│    │      │            │            │張學龍        │      │                │                        │
│    │      │            │            │2,000元       │      │                │                        │
│    │      │            │            │京城銀行      │      │                │                        │
│    │      │            │            │0000000000000 │      │                │                        │
│    │      │            │            │張學龍        │      │                │                        │
│    │      │            │            │2,000元       │      │                │                        │
│    │      │            │            │京城銀行      │      │                │                        │
│    │      │            │            │0000000000000 │      │                │                        │
│    │      │            │            │張學龍        │      │                │                        │
│    │      │            │            │3,000元       │      │                │                        │
│    │      │            │            │華南銀行      │      │                │                        │
│    │      │            │            │000000000000  │      │                │                        │
│    │      │            │            │李政憲        │      │                │                        │
│    │      │            │            │3,000元       │      │                │                        │
│    │      │            │            │共238,390元   │      │                │                        │
├──┼───┼──────┼──────┼───────┼───┼────────┼────────────┤
│2   │賴冠融│95年10月24日│同上        │台灣郵政      │同上  │1.證人賴冠融於警│戊○○共同犯詐欺取財罪，│
│    │      │、10月25日、│            │0000000000007 │      │  詢中之證述。（│處有期徒刑捌月，減為有期│
│    │      │10月28日、10│            │秦玉花        │      │  證人筆錄卷二第│徒刑肆月。              │
│    │      │月30日、10月│            │15,000元      │      │  133至134頁）  │                        │
│    │      │31日、11月21│            │台南企銀      │      │2.歷史交易清單（│                        │
│    │      │日          │            │000000000000  │      │  陳春生詐騙集團│                        │
│    │      │            │            │10,000元      │      │  人頭帳戶一覽表│                        │
│    │      │            │            │台南企銀      │      │  第37、48頁）、│                        │
│    │      │            │            │000000000000  │      │  存摺存款交易明│                        │
│    │      │            │            │20,000元      │      │  細查詢、ATM交 │                        │
│    │      │            │            │台南企銀      │      │  易查詢單（證人│                        │
│    │      │            │            │000000000000  │      │  筆錄卷二第135 │                        │
│    │      │            │            │30,000元      │      │  至137頁）     │                        │
│    │      │            │            │台南企銀      │      │                │                        │
│    │      │            │            │000000000000  │      │                │                        │
│    │      │            │            │30,000元      │      │                │                        │
│    │      │            │            │台灣郵政      │      │                │                        │
│    │      │            │            │00000000000000│      │                │                        │
│    │      │            │            │楊同慶        │      │                │                        │
│    │      │            │            │10,000元      │      │                │                        │
│    │      │            │            │台北一信      │      │                │                        │
│    │      │            │            │00000000000000│      │                │                        │
│    │      │            │            │20,000元      │      │                │                        │
│    │      │            │            │共135,000元   │      │                │                        │
├──┼───┼──────┼──────┼───────┼───┼────────┼────────────┤
│3   │蔡明政│95年9 月5 日│同上        │第一銀行北投分│同上  │1.證人蔡明政於警│戊○○共同犯詐欺取財罪，│
│    │      │、9 月14日、│            │行            │      │  詢中之證述。（│處有期徒刑壹年貳月，減為│
│    │      │9 月20日、10│            │00000000000   │      │  證人筆錄卷二第│有期徒刑柒月。          │
│    │      │月11日、10月│            │鄧景鵬        │      │  173至177頁）  │                        │
│    │      │26日、11月07│            │10,000元      │      │2.歷史交易清單（│                        │
│    │      │日、11月10日│            │第一銀行北投分│      │  陳春生詐騙集團│                        │
│    │      │、11月14日、│            │行            │      │  人頭帳戶一覽表│                        │
│    │      │11月15日、11│            │00000000000   │      │  第48、73、88、│                        │
│    │      │月17日、11月│            │鄧景鵬        │      │  89頁）、跨行匯│                        │
│    │      │20日、11月24│            │6,000元       │      │  款申請書及ATM │                        │
│    │      │日、11月27日│            │第一銀行北投分│      │  交易查詢單（證│                        │
│    │      │、11月28日、│            │行            │      │  人筆錄卷二第17│                        │
│    │      │11月29日、11│            │00000000000   │      │  8至188頁）    │                        │
│    │      │月30日、12月│            │鄧景鵬        │      │                │                        │
│    │      │1 日、12月2 │            │15,000元      │      │                │                        │
│    │      │日          │            │華南銀行麻豆分│      │                │                        │
│    │      │            │            │行            │      │                │                        │
│    │      │            │            │000000000000  │      │                │                        │
│    │      │            │            │姜宜伶        │      │                │                        │
│    │      │            │            │50,000元      │      │                │                        │
│    │      │            │            │台灣郵政      │      │                │                        │
│    │      │            │            │0000000000000 │      │                │                        │
│    │      │            │            │楊同慶        │      │                │                        │
│    │      │            │            │25,000元      │      │                │                        │
│    │      │            │            │中華郵政      │      │                │                        │
│    │      │            │            │00000000000000│      │                │                        │
│    │      │            │            │吳國華        │      │                │                        │
│    │      │            │            │38,000元      │      │                │                        │
│    │      │            │            │中華郵政      │      │                │                        │
│    │      │            │            │00000000000000│      │                │                        │
│    │      │            │            │吳國華        │      │                │                        │
│    │      │            │            │20,000元      │      │                │                        │
│    │      │            │            │京城銀行      │      │                │                        │
│    │      │            │            │0000000000000 │      │                │                        │
│    │      │            │            │張學龍        │      │                │                        │
│    │      │            │            │10,000元      │      │                │                        │
│    │      │            │            │京城銀行      │      │                │                        │
│    │      │            │            │0000000000000 │      │                │                        │
│    │      │            │            │張學龍        │      │                │                        │
│    │      │            │            │29,999元      │      │                │                        │
│    │      │            │            │京城銀行      │      │                │                        │
│    │      │            │            │000000000000  │      │                │                        │
│    │      │            │            │張學龍        │      │                │                        │
│    │      │            │            │50,000元      │      │                │                        │
│    │      │            │            │京城銀行      │      │                │                        │
│    │      │            │            │0000000000000 │      │                │                        │
│    │      │            │            │張學龍        │      │                │                        │
│    │      │            │            │10,000元      │      │                │                        │
│    │      │            │            │華南銀行      │      │                │                        │
│    │      │            │            │000000000000  │      │                │                        │
│    │      │            │            │李政憲        │      │                │                        │
│    │      │            │            │10,000元      │      │                │                        │
│    │      │            │            │華南銀行      │      │                │                        │
│    │      │            │            │000000000000  │      │                │                        │
│    │      │            │            │李政憲        │      │                │                        │
│    │      │            │            │20,000元      │      │                │                        │
│    │      │            │            │華南銀行      │      │                │                        │
│    │      │            │            │000000000000  │      │                │                        │
│    │      │            │            │李政憲        │      │                │                        │
│    │      │            │            │10,000元      │      │                │                        │
│    │      │            │            │華南銀行      │      │                │                        │
│    │      │            │            │000000000000  │      │                │                        │
│    │      │            │            │李政憲        │      │                │                        │
│    │      │            │            │20,000元      │      │                │                        │
│    │      │            │            │華南銀行      │      │                │                        │
│    │      │            │            │000000000000  │      │                │                        │
│    │      │            │            │李政憲        │      │                │                        │
│    │      │            │            │30,000元      │      │                │                        │
│    │      │            │            │華南銀行      │      │                │                        │
│    │      │            │            │000000000000  │      │                │                        │
│    │      │            │            │李政憲        │      │                │                        │
│    │      │            │            │6,900元       │      │                │                        │
│    │      │            │            │華南銀行      │      │                │                        │
│    │      │            │            │000000000000  │      │                │                        │
│    │      │            │            │李政憲        │      │                │                        │
│    │      │            │            │10,000元      │      │                │                        │
│    │      │            │            │華南銀行      │      │                │                        │
│    │      │            │            │000000000000  │      │                │                        │
│    │      │            │            │李政憲        │      │                │                        │
│    │      │            │            │20,000元      │      │                │                        │
│    │      │            │            │華南銀行      │      │                │                        │
│    │      │            │            │000000000000  │      │                │                        │
│    │      │            │            │李政憲        │      │                │                        │
│    │      │            │            │10,000元      │      │                │                        │
│    │      │            │            │華南銀行      │      │                │                        │
│    │      │            │            │000000000000  │      │                │                        │
│    │      │            │            │李政憲        │      │                │                        │
│    │      │            │            │10,000元      │      │                │                        │
│    │      │            │            │共410,899元   │      │                │                        │
├──┼───┼──────┼──────┼───────┼───┼────────┼────────────┤
│4   │楊昌欣│95年10月26日│同上        │京城銀行      │ 同上 │1.證人楊昌欣於警│戊○○共同犯詐欺取財罪，│
│    │      │、10月30日、│            │000000000000  │      │  詢中之證述。（│處有期徒刑肆月，減為有期│
│    │      │11月4 日、11│            │楊清泉2,000元 │      │  證人筆錄卷二第│徒刑貳月。              │
│    │      │月21日、11月│            │台灣郵政      │      │  197 至198 頁）│                        │
│    │      │24日、12月5 │            │00000000000000│      │2.歷史交易清單（│                        │
│    │      │日、12月6 日│            │楊同慶        │      │  陳春生詐騙集團│                        │
│    │      │            │            │1,000元       │      │  人頭帳戶一覽表│                        │
│    │      │            │            │台灣郵政      │      │  第48、85、71、│                        │
│    │      │            │            │00000000000000│      │  86頁）、跨行匯│                        │
│    │      │            │            │吳國華        │      │  款申請書及ATM │                        │
│    │      │            │            │2,000元       │      │  交易查詢單（證│                        │
│    │      │            │            │5,000元       │      │  人筆錄卷二第19│                        │
│    │      │            │            │3,000元       │      │  9至203頁）    │                        │
│    │      │            │            │京城銀行      │      │                │                        │
│    │      │            │            │000000000000  │      │                │                        │
│    │      │            │            │張學龍        │      │                │                        │
│    │      │            │            │4,000元       │      │                │                        │
│    │      │            │            │華南銀行      │      │                │                        │
│    │      │            │            │000000000000  │      │                │                        │
│    │      │            │            │李政憲        │      │                │                        │
│    │      │            │            │2,000元       │      │                │                        │
│    │      │            │            │永豐銀行      │      │                │                        │
│    │      │            │            │00000000000000│      │                │                        │
│    │      │            │            │呂依錚        │      │                │                        │
│    │      │            │            │1,000元       │      │                │                        │
│    │      │            │            │華南銀行      │      │                │                        │
│    │      │            │            │000000000000  │      │                │                        │
│    │      │            │            │李政憲        │      │                │                        │
│    │      │            │            │1,000元       │      │                │                        │
│    │      │            │            │共21,000元    │      │                │                        │
├──┼───┼──────┼──────┼───────┼───┼────────┼────────────┤
│5   │方淑蓉│95年10月31日│遭詐騙集團以│台灣郵政      │同上  │1.證人方淑蓉於警│同上                    │
│    │      │            │電話費未繳及│00000000000000│      │  詢中之證述。（│                        │
│    │      │            │凍結帳戶為由│張學龍        │      │  證人筆錄卷二第│                        │
│    │      │            │詐騙        │30,000元      │      │  18至20頁）    │                        │
│    │      │            │            │台灣郵政      │      │2.歷史交易清單（│                        │
│    │      │            │            │00000000000000│      │  巳○○詐騙集團│                        │
│    │      │            │            │張學龍        │      │  人頭帳戶一覽表│                        │
│    │      │            │            │27,000元      │      │  第56頁）      │                        │
│    │      │            │            │台灣郵政      │      │                │                        │
│    │      │            │            │00000000000000│      │                │                        │
│    │      │            │            │張學龍        │      │                │                        │
│    │      │            │            │30,000元      │      │                │                        │
│    │      │            │            │共87,000元    │      │                │                        │
├──┼───┼──────┼──────┼───────┼───┼────────┼────────────┤
│6   │籃育鑫│95年11月16日│在網路聊天室│京城銀行關廟分│同上  │1.證人籃育鑫於警│同上                    │
│    │      │            │以借錢方式詐│行            │      │  詢中之證述。（│                        │
│    │      │            │騙          │0000000000000 │      │  偵卷10第5至6頁│                        │
│    │      │            │            │張學龍        │      │  ）            │                        │
│    │      │            │            │5,000元       │      │2.歷史交易清單（│                        │
│    │      │            │            │              │      │  陳春生詐騙集團│                        │
│    │      │            │            │              │      │  人頭帳戶一覽表│                        │
│    │      │            │            │              │      │  第73頁）      │                        │
├──┼───┼──────┼──────┼───────┼───┼────────┼────────────┤
│7   │梁修嘉│95年11月1 日│網路交友遭詐│台灣郵政      │同上  │1.證人梁修嘉於警│同上                    │
│    │      │、11月13日、│騙          │00000000000000│      │  詢中之證述。（│                        │
│    │      │11月14日    │            │楊同慶        │      │  證人筆錄卷二第│                        │
│    │      │            │            │10,000元      │      │  149至151頁）  │                        │
│    │      │            │            │京城銀行      │      │2.歷史交易清單（│                        │
│    │      │            │            │0000000000000 │      │  陳春生詐騙集團│                        │
│    │      │            │            │張學龍        │      │  人頭帳戶一覽表│                        │
│    │      │            │            │15,000元      │      │  第48、73頁）  │                        │
│    │      │            │            │京城銀行      │      │                │                        │
│    │      │            │            │0000000000000 │      │                │                        │
│    │      │            │            │張學龍        │      │                │                        │
│    │      │            │            │5000元        │      │                │                        │
│    │      │            │            │共30,000元    │      │                │                        │
├──┼───┼──────┼──────┼───────┼───┼────────┼────────────┤
│8   │林俊宏│95年11月4 日│自稱羅襄理之│京城銀行      │同上  │1.證人林俊宏於警│同上                    │
│    │      │            │人欲騙取帳戶│0000000000000 │      │  詢中之證述。（│                        │
│    │      │            │            │張學龍        │      │  證人筆錄卷二第│                        │
│    │      │            │            │10,000元      │      │  129至130頁）  │                        │
│    │      │            │            │京城銀行      │      │2.歷史交易清單（│                        │
│    │      │            │            │0000000000000 │      │  陳春生詐騙集團│                        │
│    │      │            │            │張學龍        │      │  人頭帳戶一覽表│                        │
│    │      │            │            │10,000元      │      │  第73頁）      │                        │
├──┼───┼──────┼──────┼───────┼───┼────────┼────────────┤
│9   │黃祥恩│95年11月13日│網路交友遭詐│京城銀行      │同上  │1.證人黃祥恩於警│同上                    │
│    │      │、11月20日  │騙          │000000000000  │      │  詢中之證述。  │                        │
│    │      │            │            │郭福來        │      │2.歷史交易清單（│                        │
│    │      │            │            │15,000元      │      │  陳春生詐騙集團│                        │
│    │      │            │            │（戶名不詳）  │      │  人頭帳戶一覽表│                        │
│    │      │            │            │0000000000    │      │  第78頁）、存摺│                        │
│    │      │            │            │15,000元      │      │  存款交易明細查│                        │
│    │      │            │            │              │      │  詢（證人筆錄卷│                        │
│    │      │            │            │              │      │  二第167頁）   │                        │
├──┼───┼──────┼──────┼───────┼───┼────────┼────────────┤
│10  │張俊傑│95年11月14日│同上        │京城銀行      │同上  │1.證人張俊傑於警│同上                    │
│    │      │、11月20日、│            │0000000000000 │      │  詢中之證述。（│                        │
│    │      │11月29日    │            │張學龍        │      │  證人筆錄卷二第│                        │
│    │      │            │            │15,000元      │      │  112至114頁    │                        │
│    │      │            │            │京城銀行      │      │2.歷史交易清單（│                        │
│    │      │            │            │0000000000000 │      │  陳春生詐騙集團│                        │
│    │      │            │            │張學龍        │      │  人頭帳戶一覽表│                        │
│    │      │            │            │2,000元       │      │  第73、88頁）  │                        │
│    │      │            │            │京城銀行      │      │                │                        │
│    │      │            │            │0000000000000 │      │                │                        │
│    │      │            │            │張學龍        │      │                │                        │
│    │      │            │            │2,000元       │      │                │                        │
│    │      │            │            │華南銀行      │      │                │                        │
│    │      │            │            │000000000000  │      │                │                        │
│    │      │            │            │李政憲        │      │                │                        │
│    │      │            │            │3,000元       │      │                │                        │
│    │      │            │            │共22,000元    │      │                │                        │
├──┼───┼──────┼──────┼───────┼───┼────────┼────────────┤
│11  │陳春僖│95年7 月24日│假借中獎名義│台灣企銀      │同上  │1.證人陳春僖於警│戊○○共同犯詐欺取財罪，│
│    │      │、7 月27日、│遂行詐騙    │00000000000   │      │  詢中之證述。（│處有期徒刑壹年肆月，減為│
│    │      │7 月28日、9 │            │陳志國        │      │  證人筆錄卷三第│有期徒刑捌月。          │
│    │      │月29日、10月│            │80,000元      │      │  4至7頁）      │                        │
│    │      │13日、11月14│            │台灣企銀      │      │2.歷史交易清單（│                        │
│    │      │日、12月25日│            │00000000000   │      │  陳春生詐騙集團│                        │
│    │      │            │            │陳志國        │      │  人頭帳戶一覽表│                        │
│    │      │            │            │100,000元     │      │  第67頁）、匯款│                        │
│    │      │            │            │00000000000000│      │  執據（證人筆錄│                        │
│    │      │            │            │呂依璇        │      │  卷三第8至10頁 │                        │
│    │      │            │            │300,000元     │      │  ）            │                        │
│    │      │            │            │萬泰商銀台南分│      │                │                        │
│    │      │            │            │行            │      │                │                        │
│    │      │            │            │00000000000000│      │                │                        │
│    │      │            │            │黃瑞安        │      │                │                        │
│    │      │            │            │62,000元      │      │                │                        │
│    │      │            │            │萬泰商銀台南分│      │                │                        │
│    │      │            │            │行            │      │                │                        │
│    │      │            │            │00000000000000│      │                │                        │
│    │      │            │            │黃瑞安        │      │                │                        │
│    │      │            │            │52,000元      │      │                │                        │
│    │      │            │            │萬泰銀行屏東分│      │                │                        │
│    │      │            │            │行            │      │                │                        │
│    │      │            │            │000000000000  │      │                │                        │
│    │      │            │            │林麗櫻        │      │                │                        │
│    │      │            │            │200,000元     │      │                │                        │
│    │      │            │            │00000000000000│      │                │                        │
│    │      │            │            │吳嘉峻        │      │                │                        │
│    │      │            │            │160,000元     │      │                │                        │
│    │      │            │            │共954,000元   │      │                │                        │
├──┼───┼──────┼──────┼───────┼───┼────────┼────────────┤
│12  │周明毅│95年11月16日│網路交友遭詐│京城銀行      │同上  │1.證人周明毅於警│戊○○共同犯詐欺取財罪，│
│    │      │            │騙          │0000000000000 │      │  詢中之證述。（│處有期徒刑肆月，減為有期│
│    │      │            │            │張學龍        │      │  證人筆錄卷四第│徒刑貳月。              │
│    │      │            │            │3,000元       │      │  154至155頁）  │                        │
│    │      │            │            │              │      │2.歷史交易清單（│                        │
│    │      │            │            │              │      │  陳春生詐騙集團│                        │
│    │      │            │            │              │      │  人頭帳戶一覽表│                        │
│    │      │            │            │              │      │  第73頁）      │                        │
├──┼───┼──────┼──────┼───────┼───┼────────┼────────────┤
│13  │林洧楨│95年9 月15日│網路交友遭詐│華南銀行      │同上  │1.證人林洧楨於警│同上                    │
│    │      │、9 月25日、│騙          │000000000000  │      │  詢中之證述。（│                        │
│    │      │9 月28日、10│            │5,000元       │      │  證人筆錄卷二第│                        │
│    │      │月3 日、10月│            │華南銀行      │      │  156至157頁）  │                        │
│    │      │12日、11月20│            │000000000000  │      │2.存摺存款交易明│                        │
│    │      │日          │            │6,000元       │      │  細查詢（證人筆│                        │
│    │      │            │            │華南銀行      │      │  錄卷二第159至 │                        │
│    │      │            │            │000000000000  │      │  161頁）       │                        │
│    │      │            │            │14,000元      │      │                │                        │
│    │      │            │            │華南銀行      │      │                │                        │
│    │      │            │            │000000000000  │      │                │                        │
│    │      │            │            │11,000元      │      │                │                        │
│    │      │            │            │華南銀行      │      │                │                        │
│    │      │            │            │000000000000  │      │                │                        │
│    │      │            │            │20,000元      │      │                │                        │
│    │      │            │            │華南銀行      │      │                │                        │
│    │      │            │            │000000000000  │      │                │                        │
│    │      │            │            │10,000元      │      │                │                        │
│    │      │            │            │華南銀行      │      │                │                        │
│    │      │            │            │000000000000  │      │                │                        │
│    │      │            │            │20,000元      │      │                │                        │
│    │      │            │            │京城銀行      │      │                │                        │
│    │      │            │            │0000000000000 │      │                │                        │
│    │      │            │            │張學龍        │      │                │                        │
│    │      │            │            │5,000元       │      │                │                        │
│    │      │            │            │京城銀行      │      │                │                        │
│    │      │            │            │0000000000000 │      │                │                        │
│    │      │            │            │張學龍        │      │                │                        │
│    │      │            │            │1,000元       │      │                │                        │
│    │      │            │            │共92,000元    │      │                │                        │
├──┼───┼──────┼──────┼───────┼───┼────────┼────────────┤
│14  │林富翔│95年11月20日│同上        │京城銀行      │同上  │1.證人林富翔於警│同上                    │
│    │      │、11月22日、│            │0000000000000 │      │  詢中之證述。（│                        │
│    │      │11月30日、12│            │張學龍        │      │  證人筆錄卷五第│                        │
│    │      │月1 日      │            │1,000元       │      │  70至72頁）    │                        │
│    │      │            │            │京城銀行      │      │2.歷史交易清單（│                        │
│    │      │            │            │0000000000000 │      │  陳春生詐騙集團│                        │
│    │      │            │            │張學龍        │      │  人頭帳戶一覽表│                        │
│    │      │            │            │15,000元      │      │  第73頁）、存摺│                        │
│    │      │            │            │（戶名不詳）  │      │  存款交易明細查│                        │
│    │      │            │            │0000000000000 │      │  詢（證人筆錄卷│                        │
│    │      │            │            │5,000元       │      │  五第73頁）    │                        │
│    │      │            │            │（戶名不詳）  │      │                │                        │
│    │      │            │            │0000000000000 │      │                │                        │
│    │      │            │            │5,000元       │      │                │                        │
│    │      │            │            │共26,000元    │      │                │                        │
├──┼───┼──────┼──────┼───────┼───┼────────┼────────────┤
│15  │莊欣蓓│95年11月20日│假藉友人名義│京城銀行      │同上  │1.證人莊欣蓓於警│同上                    │
│    │      │、11月21日  │借款遂行詐騙│0000000000000 │      │  詢中之證述。（│                        │
│    │      │            │            │張學龍        │      │  證人筆錄卷二第│                        │
│    │      │            │            │30,000元      │      │  189至191頁）  │                        │
│    │      │            │            │京城銀行      │      │2.歷史交易清單（│                        │
│    │      │            │            │0000000000000 │      │  陳春生詐騙集團│                        │
│    │      │            │            │張學龍        │      │  人頭帳戶一覽表│                        │
│    │      │            │            │20,000元      │      │  第73頁）      │                        │
├──┼───┼──────┼──────┼───────┼───┼────────┼────────────┤
│16  │林秉漢│95年11月23日│同上        │京城銀行      │同上  │1.證人林秉漢於警│同上                    │
│    │      │、11月24日  │            │0000000000000 │      │  詢中之證述。（│                        │
│    │      │            │            │張學龍        │      │  證人筆錄卷二第│                        │
│    │      │            │            │30,000元      │      │  11至13頁）    │                        │
│    │      │            │            │京城銀行      │      │2.歷史交易清單（│                        │
│    │      │            │            │0000000000000 │      │  陳春生詐騙集團│                        │
│    │      │            │            │張學龍        │      │  人頭帳戶一覽表│                        │
│    │      │            │            │30,000元      │      │  第73頁）      │                        │
│    │      │            │            │京城銀行      │      │                │                        │
│    │      │            │            │0000000000000 │      │                │                        │
│    │      │            │            │張學龍        │      │                │                        │
│    │      │            │            │20,000元      │      │                │                        │
│    │      │            │            │京城銀行      │      │                │                        │
│    │      │            │            │0000000000000 │      │                │                        │
│    │      │            │            │張學龍        │      │                │                        │
│    │      │            │            │20,000元      │      │                │                        │
│    │      │            │            │共100,000元   │      │                │                        │
├──┼───┼──────┼──────┼───────┼───┼────────┼────────────┤
│17  │黃榮科│95年12月3 日│網路交友遭詐│京城銀行      │同上  │1.證人黃榮科於警│同上                    │
│    │      │、12月13日、│騙          │0000000000000 │      │  詢中之證述。（│                        │
│    │      │12月28日    │            │張學龍        │      │  證人筆錄卷二第│                        │
│    │      │            │            │2,000元       │      │  106至108頁）  │                        │
│    │      │            │            │台東銀行      │      │2.歷史交易清單（│                        │
│    │      │            │            │（帳號不詳）  │      │  陳春生詐騙集團│                        │
│    │      │            │            │3,000元       │      │  人頭帳戶一覽表│                        │
│    │      │            │            │中國銀行      │      │  第73頁）      │                        │
│    │      │            │            │00000000000000│      │                │                        │
│    │      │            │            │14435         │      │                │                        │
│    │      │            │            │10,000元      │      │                │                        │
│    │      │            │            │共15,000元    │      │                │                        │
├──┼───┼──────┼──────┼───────┼───┼────────┼────────────┤
│18  │廖哲義│95年11月25日│同上        │華南銀行      │同上  │1.證人廖哲義於警│同上                    │
│    │      │、11月27日  │            │000000000000  │      │  詢中之證述。（│                        │
│    │      │            │            │李政憲        │      │  證人筆錄卷二第│                        │
│    │      │            │            │2,000元       │      │  162至163頁）  │                        │
│    │      │            │            │華南銀行      │      │2.歷史交易清單（│                        │
│    │      │            │            │000000000000  │      │  陳春生詐騙集團│                        │
│    │      │            │            │李政憲        │      │  人頭帳戶一覽表│                        │
│    │      │            │            │5,000元       │      │  第85頁）      │                        │
│    │      │            │            │共7,000元     │      │                │                        │
├──┼───┼──────┼──────┼───────┼───┼────────┼────────────┤
│19  │陳玉棠│95年11月27日│假藉友人名義│京城銀行      │同上  │1.證人陳玉棠於警│同上                    │
│    │      │            │借款遂行詐騙│000-0000000000│      │  詢中之證述。（│                        │
│    │      │            │            │889           │      │ 證人筆錄卷二第 │                        │
│    │      │            │            │張學龍        │      │ 5至7頁）       │                        │
│    │      │            │            │20,000元      │      │2.存摺存款交易明│                        │
│    │      │            │            │              │      │  細查詢（證人筆│                        │
│    │      │            │            │              │      │  錄卷第9 至10頁│                        │
│    │      │            │            │              │      │  ）            │                        │
├──┼───┼──────┼──────┼───────┼───┼────────┼────────────┤
│20  │張秀容│95年11月28日│遭人打電話冒│華南銀行內埔分│同上  │1.證人張秀容於警│同上                    │
│    │      │            │稱是伊同學而│行            │      │  詢中之證述。( │                        │
│    │      │            │向其借錢詐騙│000000000000  │      │  偵卷10第8至9頁│                        │
│    │      │            │            │涂俊榮        │      │  ）            │                        │
│    │      │            │            │10,000元      │      │2.歷史交易清單（│                        │
│    │      │            │            │              │      │  陳春生詐騙集團│                        │
│    │      │            │            │              │      │  人頭帳戶一覽表│                        │
│    │      │            │            │              │      │  第92頁）      │                        │
├──┼───┼──────┼──────┼───────┼───┼────────┼────────────┤
│21  │樊寶鍵│95年11月28日│陳春生等人假│華南銀行內埔分│同上  │1.證人樊寶鍵於警│同上                    │
│    │      │            │借申辦信用貸│行            │      │  詢中之證述。（│                        │
│    │      │            │款為名，於報│000000000000  │      │  偵卷10第11至13│                        │
│    │      │            │紙刊登訊息吸│涂俊榮        │      │  頁）          │                        │
│    │      │            │引被害人遂行│5,000元       │      │2.歷史交易清單（│                        │
│    │      │            │詐騙        │              │      │  陳春生詐騙集團│                        │
│    │      │            │            │              │      │  人頭帳戶一覽表│                        │
│    │      │            │            │              │      │  第92頁）      │                        │
├──┼───┼──────┼──────┼───────┼───┼────────┼────────────┤
│22  │馬玉英│95年11月28日│遭詐騙集團以│華南銀行      │同上  │1.證人馬玉英於警│同上                    │
│    │      │            │電話費未繳及│000000000000  │      │  詢中之證述。（│                        │
│    │      │            │凍結帳戶為由│涂俊榮        │      │  證人筆錄卷五第│                        │
│    │      │            │詐騙        │80,000元      │      │  75至77頁）    │                        │
│    │      │            │            │              │      │2.歷史交易清單（│                        │
│    │      │            │            │              │      │  陳春生詐騙集團│                        │
│    │      │            │            │              │      │  人頭帳戶一覽表│                        │
│    │      │            │            │              │      │  第92頁）      │                        │
├──┼───┼──────┼──────┼───────┼───┼────────┼────────────┤
│23  │李秋忠│95年11月29日│假藉友人名義│華南銀行      │同上  │1.證人李秋忠於警│同上                    │
│    │      │            │借款遂行詐騙│000000000000  │      │  詢中之證述。（│                        │
│    │      │            │            │涂俊榮        │      │  證人筆錄卷二第│                        │
│    │      │            │            │5,000元       │      │  109至110頁）  │                        │
│    │      │            │            │              │      │2.歷史交易清單（│                        │
│    │      │            │            │              │      │  陳春生詐騙集團│                        │
│    │      │            │            │              │      │  人頭帳戶一覽表│                        │
│    │      │            │            │              │      │  第92頁）      │                        │
├──┼───┼──────┼──────┼───────┼───┼────────┼────────────┤
│24  │杜鳳嬌│95年12月1 日│假藉友人名義│華南銀行      │同上  │1.證人杜鳳嬌於警│同上                    │
│    │      │、12月4 日  │借款遂行詐騙│000000000000  │      │  詢中之證述。（│                        │
│    │      │            │            │涂俊榮        │      │  證人筆錄卷二第│                        │
│    │      │            │            │10,000元      │      │  152至154頁）  │                        │
│    │      │            │            │中華郵政      │      │2.歷史交易清單（│                        │
│    │      │            │            │00000000000000│      │  陳春生詐騙集團│                        │
│    │      │            │            │陳彥志        │      │  人頭帳戶一覽表│                        │
│    │      │            │            │20,000元      │      │  第92頁）、匯款│                        │
│    │      │            │            │共30,000元    │      │  執據（證人筆錄│                        │
│    │      │            │            │              │      │  卷二第155頁） │                        │
├──┼───┼──────┼──────┼───────┼───┼────────┼────────────┤
│25  │郭依萍│95年12月1 日│假藉友人名義│華南銀行      │同上  │1.證人郭依萍於警│同上                    │
│    │      │            │借款遂行詐騙│000000000000  │      │  詢中之證述。（│                        │
│    │      │            │            │涂俊榮        │      │  證人筆錄卷二第│                        │
│    │      │            │            │5,000元       │      │  195至196頁）  │                        │
│    │      │            │            │              │      │2.歷史交易清單（│                        │
│    │      │            │            │              │      │  陳春生詐騙集團│                        │
│    │      │            │            │              │      │  人頭帳戶一覽表│                        │
│    │      │            │            │              │      │  第92頁）      │                        │
├──┼───┼──────┼──────┼───────┼───┼────────┼────────────┤
│26  │周哲瑋│95年12月1 日│網路交友遭詐│土地銀行      │同上  │1.證人周哲瑋於警│同上                    │
│    │      │、12月13日、│騙          │0000000000000 │      │  詢中之證述。（│                        │
│    │      │12月20日    │            │呂依錚        │      │  證人筆錄卷五第│                        │
│    │      │            │            │1,000元       │      │  64至67頁）    │                        │
│    │      │            │            │土地銀行      │      │2.歷史交易清單（│                        │
│    │      │            │            │0000000000000 │      │  陳春生詐騙集團│                        │
│    │      │            │            │1,000元       │      │  人頭帳戶一覽表│                        │
│    │      │            │            │土地銀行      │      │  第71頁）、存摺│                        │
│    │      │            │            │0000000000000 │      │  存款交易明細查│                        │
│    │      │            │            │1,000元       │      │  詢（證人筆錄卷│                        │
│    │      │            │            │土地銀行      │      │  五第68至69頁）│                        │
│    │      │            │            │0000000000000 │      │                │                        │
│    │      │            │            │1,000元       │      │                │                        │
│    │      │            │            │台北富邦銀行  │      │                │                        │
│    │      │            │            │00000000000000│      │                │                        │
│    │      │            │            │26            │      │                │                        │
│    │      │            │            │10,000元      │      │                │                        │
│    │      │            │            │共14,000元    │      │                │                        │
├──┼───┼──────┼──────┼───────┼───┼────────┼────────────┤
│27  │黃清來│95年12月5 日│假藉友人名義│台灣郵政      │同上  │1.證人黃清來於警│同上                    │
│    │      │            │借款遂行詐騙│00000000000000│      │  詢中之證述。（│                        │
│    │      │            │            │呂依錚        │      │  證人筆錄卷二第│                        │
│    │      │            │            │6,000元       │      │  27至29頁）    │                        │
│    │      │            │            │              │      │2.歷史交易清單（│                        │
│    │      │            │            │              │      │  陳春生詐騙集團│                        │
│    │      │            │            │              │      │  人頭帳戶一覽表│                        │
│    │      │            │            │              │      │  第55頁）      │                        │
└──┴───┴──────┴──────┴───────┴───┴────────┴────────────┘
 附表十四被告丁○○、寅○○無罪部分：
┌──┬───┬──────┬──────┬───────┬────────┐
│編號│被害人│犯罪時地    │詐欺手法    │匯入帳戶/戶名/│證據名稱及出處  │
│    │      │            │            │金額          │                │
├──┼───┼──────┼──────┼───────┼────────┤
│1   │王德  │95年7 月間  │假借被害人證│（帳戶不詳）  │1.證人王德於警詢│
│    │      │            │件被冒用為由│92,000元      │  中之證述。（偵│
│    │      │            │，以電話行騙│              │  卷10第14頁）  │
│    │      │            │。使其依指示│              │                │
│    │      │            │操作提款機並│              │                │
│    │      │            │將帳戶內之款│              │                │
│    │      │            │項匯至詐騙集│              │                │
│    │      │            │團之帳戶。  │              │                │
├──┼───┼──────┼──────┼───────┼────────┤
│2   │李姍  │94年6 月23日│詐騙集團假借│台灣郵政      │1.證人李姍於警詢│
│    │      │、95年1 月10│中獎名義詐騙│00000000000000│  中之證述。（證│
│    │      │日、1 月12日│            │朱慧如        │  人筆錄卷四第15│
│    │      │、8 月30日、│            │20,000元      │  7 至160頁）   │
│    │      │8 月31日、9 │            │台灣郵政      │2.歷史交易清單（│
│    │      │月13日、10月│            │00000000000000│  陳春生詐騙集團│
│    │      │16日        │            │劉金純40,000元│  人頭帳戶一覽表│
│    │      │            │            │台灣郵政      │  第35頁）、匯款│
│    │      │            │            │00000000000000│  執據（證人筆錄│
│    │      │            │            │黃孝濤        │  四第161至164頁│
│    │      │            │            │30,000元      │  ）            │
│    │      │            │            │台灣郵政      │                │
│    │      │            │            │00000000000000│                │
│    │      │            │            │郭國狀        │                │
│    │      │            │            │30,000元      │                │
│    │      │            │            │台灣郵政      │                │
│    │      │            │            │00000000000000│                │
│    │      │            │            │郭國狀        │                │
│    │      │            │            │40,000元      │                │
│    │      │            │            │台灣郵政      │                │
│    │      │            │            │00000000000000│                │
│    │      │            │            │許慶淋        │                │
│    │      │            │            │38,000元      │                │
│    │      │            │            │台灣郵政      │                │
│    │      │            │            │00000000000000│                │
│    │      │            │            │許慶淋        │                │
│    │      │            │            │13,000元      │                │
├──┼───┼──────┼──────┼───────┼────────┤
│3   │林玉美│95年8 月30日│詐騙集團假借│台灣郵政      │1.證人林玉美於警│
│    │      │、8 月31日、│中獎名義詐騙│00000000000000│  詢中之證述。（│
│    │      │9 月1 日    │            │許慶淋        │  證人筆錄卷四第│
│    │      │            │            │15,000元      │  140至142頁）  │
│    │      │            │            │台灣郵政      │2.歷史交易清單（│
│    │      │            │            │00000000000000│  陳春生詐騙集團│
│    │      │            │            │許慶淋        │  人頭帳戶一覽表│
│    │      │            │            │6,500元       │  第35頁）      │
│    │      │            │            │台灣郵政      │                │
│    │      │            │            │00000000000000│                │
│    │      │            │            │許慶淋        │                │
│    │      │            │            │18,000元      │                │
│    │      │            │            │台灣郵政      │                │
│    │      │            │            │00000000000000│                │
│    │      │            │            │許慶淋        │                │
│    │      │            │            │40,000元      │                │
├──┼───┼──────┼──────┼───────┼────────┤
│4   │曾良美│95年10月2 日│恐嚇學童安全│台灣郵政      │1.證人曾良美於警│
│    │      │            │進行詐騙    │00000000000000│  詢中之證述。（│
│    │      │            │            │姜宜伶        │  證人筆錄卷四第│
│    │      │            │            │29,000元      │  165至167頁）  │
│    │      │            │            │台灣郵政      │2.歷史交易清單（│
│    │      │            │            │00000000000000│  陳春生詐騙集團│
│    │      │            │            │姜宜伶        │  人頭帳戶一覽表│
│    │      │            │            │21,000元      │  第46頁）      │
├──┼───┼──────┼──────┼───────┼────────┤
│5   │盧申泰│95年10月20日│假借朋友名義│台灣郵政      │1.證人盧申泰於警│
│    │      │            │借款遂行詐騙│00000000000000│  詢中之證述。（│
│    │      │            │            │秦玉花        │  證人筆錄卷五第│
│    │      │            │            │30,000元      │  233至235頁）  │
│    │      │            │            │              │2.歷史交易清單（│
│    │      │            │            │              │  陳春生詐騙集團│
│    │      │            │            │              │  人頭帳戶一覽表│
│    │      │            │            │              │  第37頁）      │
├──┼───┼──────┼──────┼───────┼────────┤
│6   │蔡孟豪│95年6 月27日│網路交友遭詐│台灣郵政      │1.證人蔡孟豪於警│
│    │      │、6 月30日、│騙          │00000000000000│  詢中之證述。（│
│    │      │7 月1 日、7 │            │秦玉花        │  證人筆錄卷二第│
│    │      │月11日、7 月│            │2,000元       │  115至116頁）  │
│    │      │13日、7 月15│            │華南銀行      │2.歷史交易清單（│
│    │      │日、7 月21日│            │000000000000  │  陳春生詐騙集團│
│    │      │、7 月24日、│            │20,000元      │  人頭帳戶一覽表│
│    │      │7 月25日、8 │            │新竹商銀      │  第37頁）      │
│    │      │月1 日、8 月│            │00000000000000│                │
│    │      │2 日、8 月4 │            │15,000元      │                │
│    │      │日、8 月07日│            │陳東權        │                │
│    │      │、9 月17日、│            │新竹商銀      │                │
│    │      │10月21日    │            │00000000000000│                │
│    │      │            │            │10,000元      │                │
│    │      │            │            │新竹商銀      │                │
│    │      │            │            │00000000000000│                │
│    │      │            │            │15,000        │                │
│    │      │            │            │新竹商銀      │                │
│    │      │            │            │00000000000000│                │
│    │      │            │            │30,000        │                │
│    │      │            │            │新竹商銀      │                │
│    │      │            │            │00000000000000│                │
│    │      │            │            │10,000        │                │
│    │      │            │            │新竹商銀      │                │
│    │      │            │            │00000000000000│                │
│    │      │            │            │10,000        │                │
│    │      │            │            │新竹商銀      │                │
│    │      │            │            │00000000000000│                │
│    │      │            │            │12,000        │                │
│    │      │            │            │新竹商銀      │                │
│    │      │            │            │00000000000000│                │
│    │      │            │            │20,000        │                │
│    │      │            │            │新竹商銀      │                │
│    │      │            │            │00000000000000│                │
│    │      │            │            │20,000        │                │
│    │      │            │            │新竹商銀      │                │
│    │      │            │            │00000000000000│                │
│    │      │            │            │10,000        │                │
│    │      │            │            │新竹商銀      │                │
│    │      │            │            │00000000000000│                │
│    │      │            │            │12,000        │                │
│    │      │            │            │新竹商銀      │                │
│    │      │            │            │00000000000000│                │
│    │      │            │            │21,000        │                │
│    │      │            │            │新竹商銀      │                │
│    │      │            │            │00000000000000│                │
│    │      │            │            │20,000        │                │
│    │      │            │            │新竹商銀      │                │
│    │      │            │            │00000000000000│                │
│    │      │            │            │30,000        │                │
│    │      │            │            │新竹商銀      │                │
│    │      │            │            │00000000000000│                │
│    │      │            │            │30,000        │                │
│    │      │            │            │共287,000元   │                │
├──┼───┼──────┼──────┼───────┼────────┤
│7   │趙琬君│95年10月23日│誘騙被害人投│台灣郵政      │1.證人趙琬君於警│
│    │      │、10月26日  │資及事後佯稱│00000000000000│  詢中之證述。（│
│    │      │            │退款進行詐騙│楊同慶        │  證人筆錄卷三第│
│    │      │            │            │20,000元      │  158至160頁）  │
│    │      │            │            │台灣郵政      │2.歷史交易清單（│
│    │      │            │            │00000000000000│  陳春生詐騙集團│
│    │      │            │            │楊同慶        │  人頭帳戶一覽表│
│    │      │            │            │10,000元      │  第48頁）      │
├──┼───┼──────┼──────┼───────┼────────┤
│8   │廖悉富│95年4 月25日│網路交友遭詐│（戶名不詳）  │1.證人廖悉富於警│
│    │      │、4 月27日、│騙          │000000000000  │  詢中之證述。（│
│    │      │5 月2 日、5 │            │5,900元       │  證人筆錄卷二第│
│    │      │月4 日、5 月│            │（戶名不詳）  │  138至139頁）  │
│    │      │05日、5 月08│            │000000000000  │2.歷史交易清單（│
│    │      │日、5 月10日│            │10,000元      │  陳春生詐騙集團│
│    │      │、5 月11日、│            │（戶名不詳）  │  人頭帳戶一覽表│
│    │      │5 月12日、5 │            │000000000000  │  第37、48、73、│
│    │      │月15日、5 月│            │4,000元       │  85頁）、存摺存│
│    │      │17日、5 月18│            │（戶名不詳）  │  款交易明細查詢│
│    │      │日、5 月19日│            │000000000000  │  （證人筆錄卷二│
│    │      │、5 月22日、│            │2,000元       │  第141至148頁）│
│    │      │5 月23日、5 │            │（戶名不詳）  │                │
│    │      │月24日、5 月│            │000000000000  │                │
│    │      │26日、5 月30│            │20,000元      │                │
│    │      │日、6 月2 日│            │（戶名不詳）  │                │
│    │      │、6 月5 日、│            │000000000000  │                │
│    │      │6 月7 日、6 │            │3,000元       │                │
│    │      │月09日、6 月│            │（戶名不詳）  │                │
│    │      │12日、6 月14│            │000000000000  │                │
│    │      │日、6 月15日│            │3,000元       │                │
│    │      │、6 月19日、│            │（戶名不詳）  │                │
│    │      │6 月21日、6 │            │000000000000  │                │
│    │      │月22日、6 月│            │5,000元       │                │
│    │      │23日、6 月26│            │（戶名不詳）  │                │
│    │      │日、6 月28日│            │000000000000  │                │
│    │      │、6 月30日、│            │5,000元       │                │
│    │      │7 月3 日、7 │            │（戶名不詳）  │                │
│    │      │月5 日、7 月│            │000000000000  │                │
│    │      │7 日、7 月10│            │6,000元       │                │
│    │      │日、7 月11日│            │（戶名不詳）  │                │
│    │      │、7 月13日、│            │000000000000  │                │
│    │      │7 月17日、7 │            │3,000元       │                │
│    │      │月19日、7 月│            │（戶名不詳）  │                │
│    │      │21日、7 月26│            │000000000000  │                │
│    │      │日、7 月27日│            │3,000元       │                │
│    │      │、7 月28日、│            │（戶名不詳）  │                │
│    │      │7 月31日、8 │            │000000000000  │                │
│    │      │月3 日、8 月│            │2,800元       │                │
│    │      │8 日、8 月11│            │（戶名不詳）  │                │
│    │      │日、8 月18日│            │000000000000  │                │
│    │      │、8 月22日、│            │1,200元       │                │
│    │      │10月24日、10│            │（戶名不詳）  │                │
│    │      │月27日、10月│            │000000000000  │                │
│    │      │31日、11月14│            │3,000元       │                │
│    │      │日、11月15日│            │（戶名不詳）  │                │
│    │      │、11月20日、│            │000000000000  │                │
│    │      │11月23日、11│            │3,000元       │                │
│    │      │月27日      │            │（戶名不詳）  │                │
│    │      │            │            │000000000000  │                │
│    │      │            │            │2,500元       │                │
│    │      │            │            │（戶名不詳）  │                │
│    │      │            │            │000000000000  │                │
│    │      │            │            │990元         │                │
│    │      │            │            │（戶名不詳）  │                │
│    │      │            │            │000000000000  │                │
│    │      │            │            │2,900元       │                │
│    │      │            │            │（帳戶不詳）  │                │
│    │      │            │            │000000000000  │                │
│    │      │            │            │2,100元       │                │
│    │      │            │            │（戶名不詳）  │                │
│    │      │            │            │000000000000  │                │
│    │      │            │            │5,000元       │                │
│    │      │            │            │（戶名不詳）  │                │
│    │      │            │            │000000000000  │                │
│    │      │            │            │3,000元       │                │
│    │      │            │            │（戶名不詳）  │                │
│    │      │            │            │000000000000  │                │
│    │      │            │            │3,000元       │                │
│    │      │            │            │（戶名不詳）  │                │
│    │      │            │            │000000000000  │                │
│    │      │            │            │4,000元       │                │
│    │      │            │            │（戶名不詳）  │                │
│    │      │            │            │000000000000  │                │
│    │      │            │            │3,000元       │                │
│    │      │            │            │（戶名不詳）  │                │
│    │      │            │            │000000000000  │                │
│    │      │            │            │2,000元       │                │
│    │      │            │            │（戶名不詳）  │                │
│    │      │            │            │000000000000  │                │
│    │      │            │            │4,000元       │                │
│    │      │            │            │（戶名不詳）  │                │
│    │      │            │            │000000000000  │                │
│    │      │            │            │3,000元       │                │
│    │      │            │            │（戶名不詳）  │                │
│    │      │            │            │000000000000  │                │
│    │      │            │            │1,000元       │                │
│    │      │            │            │（戶名不詳）  │                │
│    │      │            │            │000000000000  │                │
│    │      │            │            │1,900元       │                │
│    │      │            │            │（戶名不詳）  │                │
│    │      │            │            │000000000000  │                │
│    │      │            │            │1,100元       │                │
│    │      │            │            │（戶名不詳）  │                │
│    │      │            │            │000000000000  │                │
│    │      │            │            │2,000元       │                │
│    │      │            │            │（戶名不詳）  │                │
│    │      │            │            │000000000000  │                │
│    │      │            │            │3,000元       │                │
│    │      │            │            │（戶名不詳）  │                │
│    │      │            │            │000000000000  │                │
│    │      │            │            │2,000元       │                │
│    │      │            │            │（戶名不詳）  │                │
│    │      │            │            │000000000000  │                │
│    │      │            │            │3,000元       │                │
│    │      │            │            │（戶名不詳）  │                │
│    │      │            │            │000000000000  │                │
│    │      │            │            │5,000元       │                │
│    │      │            │            │（戶名不詳）  │                │
│    │      │            │            │000000000000  │                │
│    │      │            │            │5,000元       │                │
│    │      │            │            │（戶名不詳）  │                │
│    │      │            │            │000000000000  │                │
│    │      │            │            │7,000元       │                │
│    │      │            │            │（戶名不詳）  │                │
│    │      │            │            │000000000000  │                │
│    │      │            │            │5,000元       │                │
│    │      │            │            │（戶名不詳）  │                │
│    │      │            │            │000000000000  │                │
│    │      │            │            │3,000元       │                │
│    │      │            │            │（戶名不詳）  │                │
│    │      │            │            │000000000000  │                │
│    │      │            │            │10,000元      │                │
│    │      │            │            │（戶名不詳）  │                │
│    │      │            │            │000000000000  │                │
│    │      │            │            │3,000元       │                │
│    │      │            │            │（戶名不詳）  │                │
│    │      │            │            │000000000000  │                │
│    │      │            │            │5,000元       │                │
│    │      │            │            │（戶名不詳）  │                │
│    │      │            │            │000000000000  │                │
│    │      │            │            │13,000元      │                │
│    │      │            │            │（戶名不詳）  │                │
│    │      │            │            │000000000000  │                │
│    │      │            │            │6,000元       │                │
│    │      │            │            │（戶名不詳）  │                │
│    │      │            │            │000000000000  │                │
│    │      │            │            │4,000元       │                │
│    │      │            │            │（戶名不詳）  │                │
│    │      │            │            │000000000000  │                │
│    │      │            │            │3,000元       │                │
│    │      │            │            │（戶名不詳）  │                │
│    │      │            │            │000000000000  │                │
│    │      │            │            │3,000元       │                │
│    │      │            │            │（戶名不詳）  │                │
│    │      │            │            │000000000000  │                │
│    │      │            │            │3,000元       │                │
│    │      │            │            │（戶名不詳）  │                │
│    │      │            │            │000000000000  │                │
│    │      │            │            │3,000元       │                │
│    │      │            │            │（戶名不詳）  │                │
│    │      │            │            │000000000000  │                │
│    │      │            │            │2,000元       │                │
│    │      │            │            │（戶名不詳）  │                │
│    │      │            │            │000000000000  │                │
│    │      │            │            │5,000元       │                │
│    │      │            │            │台灣郵政      │                │
│    │      │            │            │000000000000  │                │
│    │      │            │            │秦玉花        │                │
│    │      │            │            │3,000元       │                │
│    │      │            │            │（戶名不詳）  │                │
│    │      │            │            │0000000000000 │                │
│    │      │            │            │5,000元       │                │
│    │      │            │            │台灣郵政      │                │
│    │      │            │            │0000000000000 │                │
│    │      │            │            │楊同慶        │                │
│    │      │            │            │2,000元       │                │
│    │      │            │            │京城銀行      │                │
│    │      │            │            │0000000000000 │                │
│    │      │            │            │張學龍        │                │
│    │      │            │            │1,000元       │                │
│    │      │            │            │京城銀行      │                │
│    │      │            │            │0000000000000 │                │
│    │      │            │            │張學龍        │                │
│    │      │            │            │1,000元       │                │
│    │      │            │            │京城銀行      │                │
│    │      │            │            │0000000000000 │                │
│    │      │            │            │張學龍        │                │
│    │      │            │            │2,000元       │                │
│    │      │            │            │京城銀行      │                │
│    │      │            │            │0000000000000 │                │
│    │      │            │            │張學龍        │                │
│    │      │            │            │2,000元       │                │
│    │      │            │            │京城銀行      │                │
│    │      │            │            │0000000000000 │                │
│    │      │            │            │張學龍        │                │
│    │      │            │            │2,000元       │                │
│    │      │            │            │京城銀行      │                │
│    │      │            │            │0000000000000 │                │
│    │      │            │            │張學龍        │                │
│    │      │            │            │3,000元       │                │
│    │      │            │            │華南銀行      │                │
│    │      │            │            │000000000000  │                │
│    │      │            │            │李政憲        │                │
│    │      │            │            │3,000元       │                │
├──┼───┼──────┼──────┼───────┼────────┤
│9   │賴冠融│95年10月24日│ 同上       │台灣郵政      │1.證人賴冠融於警│
│    │      │、10月25日、│            │0000000000007 │  詢中之證述。（│
│    │      │10月28日、10│            │秦玉花        │  證人筆錄卷二第│
│    │      │月30日、10月│            │15,000元      │  133至134頁）  │
│    │      │31日、11月21│            │台南企銀      │2.歷史交易清單（│
│    │      │日          │            │000000000000  │  陳春生詐騙集團│
│    │      │            │            │10,000元      │  人頭帳戶一覽表│
│    │      │            │            │台南企銀      │  第37、48頁）、│
│    │      │            │            │000000000000  │  存摺存款交易明│
│    │      │            │            │20,000元      │  細查詢、ATM交 │
│    │      │            │            │台南企銀      │  易查詢單（證人│
│    │      │            │            │000000000000  │  筆錄卷二第135 │
│    │      │            │            │30,000元      │  至137頁）     │
│    │      │            │            │台南企銀      │                │
│    │      │            │            │000000000000  │                │
│    │      │            │            │30,000元      │                │
│    │      │            │            │台灣郵政      │                │
│    │      │            │            │00000000000000│                │
│    │      │            │            │楊同慶        │                │
│    │      │            │            │10,000元      │                │
│    │      │            │            │台北一信      │                │
│    │      │            │            │00000000000000│                │
│    │      │            │            │20,000元      │                │
├──┼───┼──────┼──────┼───────┼────────┤
│10  │陳建江│95年10月25日│同上        │台灣郵政      │1.證人陳建江於警│
│    │      │            │            │00000000000000│  詢中之證述。（│
│    │      │            │            │秦玉花        │  證人筆錄卷二第│
│    │      │            │            │10,000元      │  24至25頁）    │
│    │      │            │            │              │2.歷史交易清單（│
│    │      │            │            │              │  陳春生詐騙集團│
│    │      │            │            │              │  人頭帳戶一覽表│
│    │      │            │            │              │  第37頁）      │
├──┼───┼──────┼──────┼───────┼────────┤
│11  │蔡明政│95年9 月5 日│同上        │第一銀行北投分│1.證人蔡明政於警│
│    │      │、9 月14日、│            │行            │  詢中之證述。（│
│    │      │9 月20日、10│            │00000000000   │  證人筆錄卷二第│
│    │      │月11日、10月│            │鄧景鵬        │  173至177頁）  │
│    │      │26日、11月07│            │10,000元      │2.歷史交易清單（│
│    │      │日、11月10日│            │第一銀行北投分│  陳春生詐騙集團│
│    │      │、11月14日、│            │行            │  人頭帳戶一覽表│
│    │      │11月15日、11│            │00000000000   │  第48、73、88、│
│    │      │月17日、11月│            │鄧景鵬        │  89頁）、跨行匯│
│    │      │20日、11月24│            │6,000元       │  款申請書及ATM │
│    │      │日、11月27日│            │第一銀行北投分│  交易查詢單（證│
│    │      │、11月28日、│            │行            │  人筆錄卷二第17│
│    │      │11月29日、11│            │00000000000   │  8至188頁）    │
│    │      │月30日、12月│            │鄧景鵬        │                │
│    │      │1 日、12月2 │            │15,000元      │                │
│    │      │日          │            │華南銀行麻豆分│                │
│    │      │            │            │行            │                │
│    │      │            │            │000000000000  │                │
│    │      │            │            │姜宜伶        │                │
│    │      │            │            │50,000元      │                │
│    │      │            │            │台灣郵政      │                │
│    │      │            │            │0000000000000 │                │
│    │      │            │            │楊同慶        │                │
│    │      │            │            │25,000元      │                │
│    │      │            │            │中華郵政      │                │
│    │      │            │            │00000000000000│                │
│    │      │            │            │吳國華        │                │
│    │      │            │            │38,000元      │                │
│    │      │            │            │中華郵政      │                │
│    │      │            │            │00000000000000│                │
│    │      │            │            │吳國華        │                │
│    │      │            │            │20,000元      │                │
│    │      │            │            │京城銀行      │                │
│    │      │            │            │0000000000000 │                │
│    │      │            │            │張學龍        │                │
│    │      │            │            │10,000元      │                │
│    │      │            │            │京城銀行      │                │
│    │      │            │            │0000000000000 │                │
│    │      │            │            │張學龍        │                │
│    │      │            │            │29,999元      │                │
│    │      │            │            │京城銀行      │                │
│    │      │            │            │000000000000  │                │
│    │      │            │            │張學龍        │                │
│    │      │            │            │50,000元      │                │
│    │      │            │            │京城銀行      │                │
│    │      │            │            │0000000000000 │                │
│    │      │            │            │張學龍        │                │
│    │      │            │            │10,000元      │                │
│    │      │            │            │華南銀行      │                │
│    │      │            │            │000000000000  │                │
│    │      │            │            │李政憲        │                │
│    │      │            │            │10,000元      │                │
│    │      │            │            │華南銀行      │                │
│    │      │            │            │000000000000  │                │
│    │      │            │            │李政憲        │                │
│    │      │            │            │20,000元      │                │
│    │      │            │            │華南銀行      │                │
│    │      │            │            │000000000000  │                │
│    │      │            │            │李政憲        │                │
│    │      │            │            │10,000元      │                │
│    │      │            │            │華南銀行      │                │
│    │      │            │            │000000000000  │                │
│    │      │            │            │李政憲        │                │
│    │      │            │            │20,000元      │                │
│    │      │            │            │華南銀行      │                │
│    │      │            │            │000000000000  │                │
│    │      │            │            │李政憲        │                │
│    │      │            │            │30,000元      │                │
│    │      │            │            │華南銀行      │                │
│    │      │            │            │000000000000  │                │
│    │      │            │            │李政憲        │                │
│    │      │            │            │6,900元       │                │
│    │      │            │            │華南銀行      │                │
│    │      │            │            │000000000000  │                │
│    │      │            │            │李政憲        │                │
│    │      │            │            │10,000元      │                │
│    │      │            │            │華南銀行      │                │
│    │      │            │            │000000000000  │                │
│    │      │            │            │李政憲        │                │
│    │      │            │            │20,000元      │                │
│    │      │            │            │華南銀行      │                │
│    │      │            │            │000000000000  │                │
│    │      │            │            │李政憲        │                │
│    │      │            │            │10,000元      │                │
│    │      │            │            │華南銀行      │                │
│    │      │            │            │000000000000  │                │
│    │      │            │            │李政憲        │                │
│    │      │            │            │10,000元      │                │
├──┼───┼──────┼──────┼───────┼────────┤
│12  │楊昌欣│95年10月26日│同上        │京城銀行      │1.證人楊昌欣於警│
│    │      │、10月30日、│            │000000000000  │  詢中之證述。（│
│    │      │11月4 日、11│            │楊清泉2,000元 │  證人筆錄卷二第│
│    │      │月21日、11月│            │台灣郵政      │  197 至198 頁）│
│    │      │24日、12月5 │            │00000000000000│2.歷史交易清單（│
│    │      │日、12月6 日│            │楊同慶        │  陳春生詐騙集團│
│    │      │            │            │1,000元       │  人頭帳戶一覽表│
│    │      │            │            │台灣郵政      │  第48、85、71、│
│    │      │            │            │00000000000000│  86頁）、跨行匯│
│    │      │            │            │吳國華        │  款申請書及ATM │
│    │      │            │            │2,000元       │  交易查詢單（證│
│    │      │            │            │5,000元       │  人筆錄卷二第19│
│    │      │            │            │3,000元       │  9至203頁）    │
│    │      │            │            │京城銀行      │                │
│    │      │            │            │000000000000  │                │
│    │      │            │            │張學龍        │                │
│    │      │            │            │4,000元       │                │
│    │      │            │            │華南銀行      │                │
│    │      │            │            │000000000000  │                │
│    │      │            │            │李政憲        │                │
│    │      │            │            │2,000元       │                │
│    │      │            │            │永豐銀行      │                │
│    │      │            │            │00000000000000│                │
│    │      │            │            │呂依錚        │                │
│    │      │            │            │1,000元       │                │
│    │      │            │            │華南銀行      │                │
│    │      │            │            │000000000000  │                │
│    │      │            │            │李政憲        │                │
│    │      │            │            │1,000元       │                │
│    │      │            │            │共21,000元    │                │
├──┼───┼──────┼──────┼───────┼────────┤
│13  │方淑蓉│95年10月31日│遭詐騙集團以│台灣郵政      │1.證人方淑蓉於警│
│    │      │            │電話費未繳及│00000000000000│  詢中之證述。（│
│    │      │            │凍結帳戶為由│張學龍        │  證人筆錄卷二第│
│    │      │            │詐騙        │30,000元      │  18至20頁）    │
│    │      │            │            │台灣郵政      │2.歷史交易清單（│
│    │      │            │            │00000000000000│  巳○○詐騙集團│
│    │      │            │            │張學龍        │  人頭帳戶一覽表│
│    │      │            │            │27,000元      │  第56頁）      │
│    │      │            │            │台灣郵政      │                │
│    │      │            │            │00000000000000│                │
│    │      │            │            │張學龍        │                │
│    │      │            │            │30,000元      │                │
│    │      │            │            │共87,000元    │                │
├──┼───┼──────┼──────┼───────┼────────┤
│14  │翁珮玲│95年11月1 日│假借手機欠費│中國信託      │1.證人翁珮玲於警│
│    │      │            │進行詐騙    │000000000000  │  詢中之證述。（│
│    │      │            │            │陳綏昑        │  證人筆錄卷二第│
│    │      │            │            │10,000元      │  168至169頁）  │
│    │      │            │            │中國信託      │2.歷史交易清單（│
│    │      │            │            │000000000000  │  陳春生詐騙集團│
│    │      │            │            │陳綏昑        │  人頭帳戶一覽表│
│    │      │            │            │13,000元      │  第23頁）      │
│    │      │            │            │中國信託      │                │
│    │      │            │            │000000000000  │                │
│    │      │            │            │陳綏昑        │                │
│    │      │            │            │30,000元      │                │
│    │      │            │            │中國信託      │                │
│    │      │            │            │000000000000  │                │
│    │      │            │            │陳綏昑        │                │
│    │      │            │            │49,000元      │                │
│    │      │            │            │共102,000元   │                │
├──┼───┼──────┼──────┼───────┼────────┤
│15  │籃育鑫│95年11月16日│在網路聊天室│京城銀行關廟分│1.證人籃育鑫於警│
│    │      │            │以借錢方式詐│行            │  詢中之證述。（│
│    │      │            │騙          │0000000000000 │  偵卷10第5至6頁│
│    │      │            │            │張學龍        │  ）            │
│    │      │            │            │5,000元       │2.歷史交易清單（│
│    │      │            │            │              │  陳春生詐騙集團│
│    │      │            │            │              │  人頭帳戶一覽表│
│    │      │            │            │              │  第73頁）      │
├──┼───┼──────┼──────┼───────┼────────┤
│16  │梁修嘉│95年11月1 日│網路交友遭詐│台灣郵政      │1.證人梁修嘉於警│
│    │      │、11月13日、│騙          │00000000000000│  詢中之證述。（│
│    │      │11月14日    │            │楊同慶        │  證人筆錄卷二第│
│    │      │            │            │10,000元      │  149至151頁）  │
│    │      │            │            │京城銀行      │2.歷史交易清單（│
│    │      │            │            │0000000000000 │  陳春生詐騙集團│
│    │      │            │            │張學龍        │  人頭帳戶一覽表│
│    │      │            │            │15,000元      │  第48、73頁）  │
│    │      │            │            │京城銀行      │                │
│    │      │            │            │0000000000000 │                │
│    │      │            │            │張學龍        │                │
│    │      │            │            │5000元        │                │
│    │      │            │            │共30,000元    │                │
├──┼───┼──────┼──────┼───────┼────────┤
│17  │林俊宏│95年11月4 日│自稱羅襄理之│京城銀行      │1.證人林俊宏於警│
│    │      │            │人欲騙取帳戶│0000000000000 │  詢中之證述。（│
│    │      │            │            │張學龍        │  證人筆錄卷二第│
│    │      │            │            │10,000元      │  129至130頁）  │
│    │      │            │            │京城銀行      │2.歷史交易清單（│
│    │      │            │            │0000000000000 │  陳春生詐騙集團│
│    │      │            │            │張學龍        │  人頭帳戶一覽表│
│    │      │            │            │10,000元      │  第73頁）      │
├──┼───┼──────┼──────┼───────┼────────┤
│18  │黃祥恩│95年11月13日│網路交友遭詐│京城銀行      │1.證人黃祥恩於警│
│    │      │、11月20日  │騙          │000000000000  │  詢中之證述。  │
│    │      │            │            │郭福來        │2.歷史交易清單（│
│    │      │）          │            │15,000元      │  陳春生詐騙集團│
│    │      │            │            │（戶名不詳）  │  人頭帳戶一覽表│
│    │      │            │            │0000000000    │  P78）、存摺存 │
│    │      │            │            │15,000元      │  款交易明細查詢│
│    │      │            │            │共30,000元    │ （證人筆錄卷二 │
│    │      │            │            │              │  P167）        │
├──┼───┼──────┼──────┼───────┼────────┤
│19  │張俊傑│95年11月14日│同上        │京城銀行      │1.證人張俊傑於警│
│    │      │、11月20日、│            │0000000000000 │  詢中之證述。（│
│    │      │11月29日    │            │張學龍        │  證人筆錄卷二第│
│    │      │            │            │15,000元      │  112至114頁    │
│    │      │            │            │京城銀行      │2.歷史交易清單（│
│    │      │            │            │0000000000000 │  陳春生詐騙集團│
│    │      │            │            │張學龍        │  人頭帳戶一覽表│
│    │      │            │            │2,000元       │  P73、88）     │
│    │      │            │            │京城銀行      │                │
│    │      │            │            │0000000000000 │                │
│    │      │            │            │張學龍        │                │
│    │      │            │            │2,000元       │                │
│    │      │            │            │華南銀行      │                │
│    │      │            │            │000000000000  │                │
│    │      │            │            │李政憲        │                │
│    │      │            │            │3,000元       │                │
│    │      │            │            │共22,000元    │                │
├──┼───┼──────┼──────┼───────┼────────┤
│20  │陳春僖│95年7 月24日│假借中獎名義│台灣企銀      │1.證人陳春僖於警│
│    │      │、7 月27日、│遂行詐騙    │00000000000   │  詢中之證述。（│
│    │      │7 月28日、9 │            │陳志國        │  證人筆錄卷三第│
│    │      │月29日、10月│            │80,000元      │  4至7頁）      │
│    │      │13日、11月14│            │台灣企銀      │2.歷史交易清單（│
│    │      │日、12月25日│            │00000000000   │  陳春生詐騙集團│
│    │      │            │            │陳志國        │  人頭帳戶一覽表│
│    │      │            │            │100,000元     │  第67頁）、匯款│
│    │      │            │            │00000000000000│  執據（證人筆錄│
│    │      │            │            │呂依璇        │  卷三第8至10頁 │
│    │      │            │            │300,000元     │  ）            │
│    │      │            │            │萬泰商銀台南分│                │
│    │      │            │            │行            │                │
│    │      │            │            │00000000000000│                │
│    │      │            │            │黃瑞安        │                │
│    │      │            │            │62,000元      │                │
│    │      │            │            │萬泰商銀台南分│                │
│    │      │            │            │行            │                │
│    │      │            │            │00000000000000│                │
│    │      │            │            │黃瑞安        │                │
│    │      │            │            │52,000元      │                │
│    │      │            │            │萬泰銀行屏東分│                │
│    │      │            │            │行            │                │
│    │      │            │            │000000000000  │                │
│    │      │            │            │林麗櫻        │                │
│    │      │            │            │200,000元     │                │
│    │      │            │            │00000000000000│                │
│    │      │            │            │吳嘉峻        │                │
│    │      │            │            │160,000元     │                │
│    │      │            │            │共954,000元   │                │
├──┼───┼──────┼──────┼───────┼────────┤
│21  │周明毅│95年11月16日│網路交友遭詐│京城銀行      │1.證人周明毅於警│
│    │      │            │騙          │0000000000000 │  詢中之證述。（│
│    │      │            │            │張學龍        │  證人筆錄卷四第│
│    │      │            │            │3,000元       │  154至155頁）  │
│    │      │            │            │              │2.歷史交易清單（│
│    │      │            │            │              │  陳春生詐騙集團│
│    │      │            │            │              │  人頭帳戶一覽表│
│    │      │            │            │              │  第73頁）      │
├──┼───┼──────┼──────┼───────┼────────┤
│22  │林洧楨│95年9 月15日│同上        │華南銀行      │1.證人林洧楨於警│
│    │      │、9 月25日、│            │000000000000  │  詢中之證述。（│
│    │      │9 月28日、10│            │5,000元       │  證人筆錄卷二第│
│    │      │月3 日、10月│            │華南銀行      │  156至157頁）  │
│    │      │12日、11月20│            │000000000000  │2.存摺存款交易明│
│    │      │日          │            │6,000元       │  細查詢（證人筆│
│    │      │            │            │華南銀行      │  錄卷二第159至 │
│    │      │            │            │000000000000  │  161頁）       │
│    │      │            │            │14,000元      │                │
│    │      │            │            │華南銀行      │                │
│    │      │            │            │000000000000  │                │
│    │      │            │            │11,000元      │                │
│    │      │            │            │華南銀行      │                │
│    │      │            │            │000000000000  │                │
│    │      │            │            │20,000元      │                │
│    │      │            │            │華南銀行      │                │
│    │      │            │            │000000000000  │                │
│    │      │            │            │10,000元      │                │
│    │      │            │            │華南銀行      │                │
│    │      │            │            │000000000000  │                │
│    │      │            │            │20,000元      │                │
│    │      │            │            │京城銀行      │                │
│    │      │            │            │0000000000000 │                │
│    │      │            │            │張學龍        │                │
│    │      │            │            │5,000元       │                │
│    │      │            │            │京城銀行      │                │
│    │      │            │            │0000000000000 │                │
│    │      │            │            │張學龍        │                │
│    │      │            │            │1,000元       │                │
│    │      │            │            │共92,000元    │                │
├──┼───┼──────┼──────┼───────┼────────┤
│23  │林富翔│95年11月20日│同上        │京城銀行      │1.證人林富翔於警│
│    │      │、11月22日、│            │0000000000000 │  詢中之證述。（│
│    │      │11月30日、12│            │張學龍        │  證人筆錄卷五第│
│    │      │月1 日      │            │1,000元       │  70至72頁）    │
│    │      │            │            │京城銀行      │2.歷史交易清單（│
│    │      │            │            │0000000000000 │  陳春生詐騙集團│
│    │      │            │            │張學龍        │  人頭帳戶一覽表│
│    │      │            │            │15,000元      │  第73頁）、存摺│
│    │      │            │            │（戶名不詳）  │  存款交易明細查│
│    │      │            │            │0000000000000 │  詢（證人筆錄卷│
│    │      │            │            │5,000元       │  五第73頁）    │
│    │      │            │            │（戶名不詳）  │                │
│    │      │            │            │0000000000000 │                │
│    │      │            │            │5,000元       │                │
│    │      │            │            │共26,000元    │                │
├──┼───┼──────┼──────┼───────┼────────┤
│24  │莊欣蓓│95年11月20日│假藉友人名義│京城銀行      │1.證人莊欣蓓於警│
│    │      │、11月21日  │借款遂行詐騙│0000000000000 │  詢中之證述。（│
│    │      │            │            │張學龍        │  證人筆錄卷二第│
│    │      │            │            │30,000元      │  189至191頁）  │
│    │      │            │            │京城銀行      │2.歷史交易清單（│
│    │      │            │            │0000000000000 │  陳春生詐騙集團│
│    │      │            │            │張學龍        │  人頭帳戶一覽表│
│    │      │            │            │20,000元      │  第73頁）      │
├──┼───┼──────┼──────┼───────┼────────┤
│25  │林秉漢│95年11月23日│同上        │京城銀行      │1.證人林秉漢於警│
│    │      │、11月24日  │            │0000000000000 │  詢中之證述。（│
│    │      │            │            │張學龍        │  證人筆錄卷二第│
│    │      │            │            │30,000元      │  11至13頁）    │
│    │      │            │            │京城銀行      │2.歷史交易清單（│
│    │      │            │            │0000000000000 │  陳春生詐騙集團│
│    │      │            │            │張學龍        │  人頭帳戶一覽表│
│    │      │            │            │30,000元      │  第73頁）      │
│    │      │            │            │京城銀行      │                │
│    │      │            │            │0000000000000 │                │
│    │      │            │            │張學龍        │                │
│    │      │            │            │20,000元      │                │
│    │      │            │            │京城銀行      │                │
│    │      │            │            │0000000000000 │                │
│    │      │            │            │張學龍        │                │
│    │      │            │            │20,000元      │                │
│    │      │            │            │共100,000元   │                │
├──┼───┼──────┼──────┼───────┼────────┤
│26  │黃榮科│95年12月3 日│網路交友遭詐│京城銀行      │1.證人黃榮科於警│
│    │      │、12月13日、│騙          │0000000000000 │  詢中之證述。（│
│    │      │12月28日    │            │張學龍        │  證人筆錄卷二第│
│    │      │            │            │2,000元       │  106至108頁）  │
│    │      │            │            │台東銀行      │2.歷史交易清單（│
│    │      │            │            │（帳號不詳）  │  陳春生詐騙集團│
│    │      │            │            │3,000元       │  人頭帳戶一覽表│
│    │      │            │            │中國銀行      │  第73頁）      │
│    │      │            │            │00000000000000│                │
│    │      │            │            │14435         │                │
│    │      │            │            │10,000元      │                │
│    │      │            │            │共15,000元    │                │
├──┼───┼──────┼──────┼───────┼────────┤
│27  │蔡木霖│95年11月24日│友人蔡明政遭│京城銀行      │1.證人蔡木霖於警│
│    │      │            │網友詐騙，向│0000000000000 │  詢中之證述。  │
│    │      │            │蔡某借錢匯款│張學龍        │2.歷史交易清單（│
│    │      │            │進而一同遭詐│30,000元      │  陳春生詐騙集團│
│    │      │            │騙          │              │  人頭帳戶一覽表│
│    │      │            │            │              │  第73頁）      │
├──┼───┼──────┼──────┼───────┼────────┤
│28  │楊志明│95年11月25日│友人蔡明政遭│華南銀行      │1.證人楊志明於警│
│    │      │            │網友詐騙，向│000000000000  │  詢中之證述。  │
│    │      │            │蔡某借錢匯款│李政憲        │2.歷史交易清單（│
│    │      │            │進而一同遭詐│30,000元      │  陳春生詐騙集團│
│    │      │            │騙          │              │  人頭帳戶一覽表│
│    │      │            │            │              │  第85頁）      │
├──┼───┼──────┼──────┼───────┼────────┤
│29  │廖哲義│95年11月25日│網路交友遭詐│華南銀行      │1.證人廖哲義於警│
│    │      │、11月27日  │騙          │000000000000  │  詢中之證述。（│
│    │      │            │            │李政憲        │  證人筆錄卷二第│
│    │      │            │            │2,000元       │  162至163頁）  │
│    │      │            │            │華南銀行      │2.歷史交易清單（│
│    │      │            │            │000000000000  │  陳春生詐騙集團│
│    │      │            │            │李政憲        │  人頭帳戶一覽表│
│    │      │            │            │5,000元       │  第85頁）      │
│    │      │            │            │共7,000元     │                │
├──┼───┼──────┼──────┼───────┼────────┤
│30  │陳玉棠│95年11月27日│假藉友人名義│京城銀行      │1.證人陳玉棠於  │
│    │      │            │借款遂行詐騙│000-0000000000│  警詢中之證述。│
│    │      │            │            │889           │ （證人筆錄卷二 │
│    │      │            │            │張學龍        │  第5至7頁）    │
│    │      │            │            │20,000元      │2.存摺存款交易明│
│    │      │            │            │              │  細查詢（證人筆│
│    │      │            │            │              │  錄卷第9 至10頁│
│    │      │            │            │              │  ）            │
├──┼───┼──────┼──────┼───────┼────────┤
│31  │張秀容│95年11月28日│遭人打電話冒│華南銀行內埔分│1.證人張秀容於警│
│    │      │            │稱是伊同學而│行            │  詢中之證述。( │
│    │      │            │向其借錢詐騙│000000000000  │  偵卷10第8至9頁│
│    │      │            │            │涂俊榮        │  ）            │
│    │      │            │            │10,000元      │2.歷史交易清單（│
│    │      │            │            │              │  陳春生詐騙集團│
│    │      │            │            │              │  人頭帳戶一覽表│
│    │      │            │            │              │  P92）         │
├──┼───┼──────┼──────┼───────┼────────┤
│32  │樊寶鍵│95年11月28日│陳春生等人假│華南銀行內埔分│1.證人樊寶鍵於警│
│    │      │            │借申辦信用貸│行            │  詢中之證述。（│
│    │      │            │款為名，於報│000000000000  │  偵卷10第11至13│
│    │      │            │紙刊登訊息吸│涂俊榮        │  頁）          │
│    │      │            │引被害人遂行│5,000元       │2.歷史交易清單（│
│    │      │            │詐騙        │              │  陳春生詐騙集團│
│    │      │            │            │              │  人頭帳戶一覽表│
│    │      │            │            │              │  第92頁）      │
├──┼───┼──────┼──────┼───────┼────────┤
│33  │馬玉英│95年11月28日│遭詐騙集團以│華南銀行      │1.證人馬玉英於警│
│    │      │            │電話費未繳及│000000000000  │  詢中之證述。（│
│    │      │            │凍結帳戶為由│涂俊榮        │  證人筆錄卷五第│
│    │      │            │詐騙        │80,000元      │  75至77頁）    │
│    │      │            │            │              │2.歷史交易清單（│
│    │      │            │            │              │  陳春生詐騙集團│
│    │      │            │            │              │  人頭帳戶一覽表│
│    │      │            │            │              │  第92頁）      │
├──┼───┼──────┼──────┼───────┼────────┤
│34  │李秋忠│95年11月29日│假藉友人名義│華南銀行      │1.證人李秋忠於警│
│    │      │            │借款遂行詐騙│000000000000  │  詢中之證述。（│
│    │      │            │            │涂俊榮        │  證人筆錄卷二第│
│    │      │            │            │5,000元       │  109至110頁）  │
│    │      │            │            │              │2.歷史交易清單（│
│    │      │            │            │              │  陳春生詐騙集團│
│    │      │            │            │              │  人頭帳戶一覽表│
│    │      │            │            │              │  第92頁）      │
├──┼───┼──────┼──────┼───────┼────────┤
│35  │杜鳳嬌│95年12月1 日│假藉友人名義│華南銀行      │1.證人杜鳳嬌於警│
│    │      │、12月4 日  │借款遂行詐騙│000000000000  │  詢中之證述。（│
│    │      │            │            │涂俊榮        │  證人筆錄卷二第│
│    │      │            │            │10,000元      │  152至154頁）  │
│    │      │            │            │中華郵政      │2.歷史交易清單（│
│    │      │            │            │00000000000000│  陳春生詐騙集團│
│    │      │            │            │陳彥志        │  人頭帳戶一覽表│
│    │      │            │            │20,000元      │  第92頁）、匯款│
│    │      │            │            │共30,000元    │  執據（證人筆錄│
│    │      │            │            │              │  卷二第155頁） │
├──┼───┼──────┼──────┼───────┼────────┤
│36  │郭依萍│95年12月1 日│假藉友人名義│華南銀行      │1.證人郭依萍於警│
│    │      │            │借款遂行詐騙│000000000000  │  詢中之證述。（│
│    │      │            │            │涂俊榮        │  證人筆錄卷二第│
│    │      │            │            │5,000元       │  195至196頁）  │
│    │      │            │            │              │2.歷史交易清單（│
│    │      │            │            │              │  陳春生詐騙集團│
│    │      │            │            │              │  人頭帳戶一覽表│
│    │      │            │            │              │  第92頁）      │
├──┼───┼──────┼──────┼───────┼────────┤
│37  │周哲瑋│95年12月1 日│網路交友遭詐│土地銀行      │1.證人周哲瑋於警│
│    │      │、12月13日、│騙、恐嚇    │0000000000000 │  詢中之證述。（│
│    │      │12月20日    │            │呂依錚        │  證人筆錄卷五第│
│    │      │            │            │1,000元       │  64至67頁）    │
│    │      │            │            │土地銀行      │2.歷史交易清單（│
│    │      │            │            │0000000000000 │  陳春生詐騙集團│
│    │      │            │            │1,000元       │  人頭帳戶一覽表│
│    │      │            │            │土地銀行      │  第71頁）、存摺│
│    │      │            │            │0000000000000 │  存款交易明細查│
│    │      │            │            │1,000元       │  詢（證人筆錄卷│
│    │      │            │            │土地銀行      │  五第68至69頁）│
│    │      │            │            │0000000000000 │                │
│    │      │            │            │1,000元       │                │
│    │      │            │            │台北富邦銀行  │                │
│    │      │            │            │00000000000000│                │
│    │      │            │            │26            │                │
│    │      │            │            │10,000元      │                │
│    │      │            │            │共14,000元    │                │
├──┼───┼──────┼──────┼───────┼────────┤
│38  │郭姿伶│95年12月5 日│友人蔡明政遭│華南銀行      │1.證人郭姿伶於警│
│    │      │            │友人詐騙受傷│000000000000  │  詢中之證述。  │
│    │      │            │需錢就醫，向│李政憲        │2.歷史交易清單（│
│    │      │            │郭某借錢匯款│15,000元      │  陳春生詐騙集團│
│    │      │            │進而一同遭詐│              │  人頭帳戶一覽表│
│    │      │            │騙          │              │  P89）         │
├──┼───┼──────┼──────┼───────┼────────┤
│39  │黃清來│95年12月5 日│假藉友人名義│台灣郵政      │1.證人黃清來於警│
│    │      │            │借款遂行詐騙│00000000000000│  詢中之證述。（│
│    │      │            │            │呂依錚        │  證人筆錄卷二第│
│    │      │            │            │6,000元       │  27至29頁）    │
│    │      │            │            │              │2.歷史交易清單（│
│    │      │            │            │              │  陳春生詐騙集團│
│    │      │            │            │              │  人頭帳戶一覽表│
│    │      │            │            │              │  第55頁）      │
├──┼───┼──────┼──────┼───────┼────────┤
│40  │李榮欽│95年12月7 日│友人周哲瑋遭│土地銀行      │1.證人李榮欽於警│
│    │      │            │網友詐騙，李│000000000     │  詢中之證述。  │
│    │      │            │某幫其匯款進│2,000元       │2.存摺存款交易明│
│    │      │            │而一同遭詐騙│              │  細查詢（證人筆│
│    │      │            │            │              │  錄卷四P150）  │
└──┴───┴──────┴──────┴───────┴────────┘
附表十五有關戊○○未犯罪部分，業經原審判決無罪確定，故該
附表內容不再論列。


司法院資訊處製作；財團法人民間司法改革基金會備份。
